# Diŧionario de lengua vèneta
#
# Venetan hunspell affix file
# Copyright (C) 2016–2021 Mauro Trevisan
#
# This file is distributed under GPL license.
#
# This file is part of the "diŧionario de lengua vèneta".
#
# The "diŧionario de lengua vèneta" is free software; you can redistribute
# it and/or modify it under the terms of the GNU General Public License as
# published by the Free Software Foundation; either version 3 of the
# License, or (at your option) any later version.
#
# The "diŧionario de lengua vèneta" is distributed in the hope that it
# will be useful, but WITHOUT ANY WARRANTY; without even the implied
# warranty of MERCHANTABILITY or FITNESS FOR A PARTICULAR PURPOSE. See the
# GNU General Public License for more details.
#
# You should have received a copy of the GNU General Public
# License along with the "diŧionario de lengua vèneta", if not,
# see <http://www.gnu.org/licenses/>.

SET UTF-8

NAME Diŧionario de lengua vèneta
VERSION 4.0.0 (2021/10/06)
HOME http://parnodexmentegar.orgfree.com/
LANG vec-IT


TRY eaoinrtlƚsdkpvmuèxgfàòbíhéŧójɉñcúSđLȽIPETKVAMDNFBRJGCOUĐXÀÈŦHɈÒÑÍÉÓÚʼïÏüÜ-‒–

# the complete alphabet is: aàbcdđeéèfghiïíjɉklƚmnñoóòprstŧuüúvx


KEY esdr|redft|trfg|uhji|iujko|oiklp|polòè|èpòà|as|saedx|dserfcx|fdrtgvc|gfthbv|hgujnb|jhuikmn|kjiolm|lkopò|òlpèà-|àòèù-|ùà|xsdc|cxdfv|vcfgb|bvghn|nbhjm|mnjk|ìèòà

WORDCHARS -‘ʼ'

# figure and en dashes
BREAK 3
BREAK –
BREAK --
BREAK ‒

# affix rules can strip full words, not only one less characters
FULLSTRIP

# suggest the right forms for words which incorrectly choose the wrong letter from a related set more than once in a word
MAP 10
MAP aà
MAP eèé
MAP iïí
MAP oòó
MAP uüú
MAP AÀ
MAP EÈÉ
MAP IÏÍ
MAP OÒÓ
MAP UÜÚ

# replace input characters
ICONV 31
ICONV dh đ
ICONV Dh Đ
ICONV DH Đ
ICONV fh f
ICONV Fh F
ICONV FH F
ICONV jh ɉ
ICONV Jh Ɉ
ICONV JH Ɉ
ICONV lh ƚ
ICONV Lh Ƚ
ICONV LH Ƚ
ICONV nh ñ
ICONV Nh Ñ
ICONV NH Ñ
ICONV th ŧ
ICONV Th Ŧ
ICONV TH Ŧ
ICONV ' ʼ
ICONV ’ ʼ
ICONV ‘ ʼ
ICONV â ar
ICONV Â AR
ICONV ê er
ICONV Ê ER
ICONV î ir
ICONV Î IR
ICONV ô or
ICONV Ô OR
ICONV û ur
ICONV Û UR

# frequently switched character groups
REP 181
REP a à
REP e è
REP e é
REP i í
REP i ï
REP ì i
REP ì ï
REP ì í
REP ï i
REP ï í
REP í i
REP í ï
REP o ò
REP o ó
REP u ú
REP u ü
REP ù u
REP ù ü
REP ù ú
REP ü u
REP ü ú
REP ú u
REP ú ü
REP d đ
REP s x
REP x s
REP ʼ ʼ_
REP - ‒
REP - –
REP – ‒
REP – -
REP ‒ -
REP ‒ –
REP mb nb
REP mp np
REP sb xb
REP xc sc
REP sd xd
REP sđ xđ
REP xf sf
REP sg xg
REP sj xj
REP sɉ xɉ
REP xk sk
REP sl xl
REP sm xm
REP sn xn
REP sñ xñ
REP xp sp
REP sr xr
REP ss xs
REP xt st
REP xŧ sŧ
REP sv xv
REP sx xx
REP dh d
REP ^tei$ ʼté_i
REP ^tel$ ʼté_ʼl
REP ^ten$ ʼté_ʼn
REP ^ʼtei$ ʼté_i
REP ^ʼtel$ ʼté_ʼl
REP ^ʼten$ ʼté_ʼn
REP ^an_te$ anté
REP ^an_tei$ anté_i
REP ^an_tel$ anté_ʼl
REP ^an_ten$ anté_ʼn
REP ^antei$ anté_i
REP ^antel$ anté_ʼl
REP ^anten$ anté_ʼn
REP ^in_te$ inté
REP ^in_tei$ inté_i
REP ^in_tel$ inté_ʼl
REP ^in_ten$ inté_ʼn
REP ^intei$ inté_i
REP ^intel$ inté_ʼl
REP ^inten$ inté_ʼn
REP ^tun$ ʼtʼ_un
REP ^sun$ ʼsʼ_un
REP ^ʼtun$ ʼtʼ_un
REP ^ʼsun$ ʼsʼ_un
REP ^an_tun$ antʼ_un
REP ^an_sun$ ansʼ_un
REP ^antun$ antʼ_un
REP ^ansun$ ansʼ_un
REP ^in_tun$ intʼ_un
REP ^in_sun$ insʼ_un
REP ^intun$ intʼ_un
REP ^insun$ insʼ_un
REP ^di$ de
REP ^ri$ re
REP iko$ ego
REP iki$ egi
REP ika$ ega
REP ike$ ege
REP itor$ idor
REP ator$ ador
REP etor$ edor
REP utor$ udor
REP ^kio$ ki_ʼƚo
REP ^kii$ ki_ʼƚi
REP ^kia$ ki_ʼƚa
REP ^kie$ ki_ʼƚe
REP ^kofà$ koʼ_fà
REP ae aƚe
REP ee eƚe
REP èe èƚe
REP ie iƚe
REP íe íƚe
REP oe oƚe
REP òe òƚe
REP ue uƚe
REP úe úƚe
REP aè aƚè
REP eè eƚè
REP iè iƚè
REP oè oƚè
REP uè uƚè
REP aé aƚé
REP eé eƚé
REP ié iƚé
REP oé oƚé
REP ué uƚé
REP ai aƚi
REP ei eƚi
REP èi èƚi
REP ii iƚi
REP íi íƚi
REP oi oƚi
REP òi òƚi
REP ui uƚi
REP úi úƚi
REP aí aƚí
REP eí eƚí
REP ií iƚí
REP oí oƚí
REP uí uƚí
REP ^ea ƚa
REP ^ee ƚe
REP ^eé ƚé
REP ^eè ƚè
REP ^ji ƚi
REP ^jï ƚï
REP ^jí ƚí
REP ^eo ƚo
REP ^eó ƚó
REP ^eò ƚò
REP ^iu ƚu
REP ^iü ƚü
REP ^iú ƚú
REP ^ju ƚu
REP ^jü ƚü
REP ^jú ƚú
REP aeo aƚo
REP ueo uƚo
REP úeo úƚo
REP oeo oƚo
REP òeo òƚo
REP ueo uƚo
REP úeo úƚo
REP aeò aƚò
REP oeò oƚò
REP ueò uƚò
REP aeó aƚó
REP oeó oƚó
REP ueó uƚó
REP aeu aƚu
REP oeu oƚu
REP òeu òƚu
REP ueu uƚu
REP úeu úƚu
REP aeú aƚú
REP oeú oƚú
REP ueú uƚú
REP ^dakòrdo$ dʼ_akòrdo
REP ^dañora$ dʼ_añora
REP ^doparo$ dòparo
REP ^debòto$ de_bòto
REP ^deboto$ de_boto
REP ^inonde$ in_onde
REP ^ʼnonde$ ʼn_onde
REP ^kisà$ ki_sà


FLAG long


# avoid wrong spelling of letterwords (km, GHz, DVD, ...)
KEEPCASE Z0

NEEDAFFIX N0


# Non-word that may be part of a compound
ONLYINCOMPOUND ||

# don't compound on case-different word borders
CHECKCOMPOUNDCASE

# minimum length of words in compound words
COMPOUNDMIN 1

# numerali konpòsti:
# N1/|1 = [un..ŧinkue..nòve] / [un..sinkue..nòve]
# N2/|2 = [do..ŧinkue..nòve] / [do..sinkue..nòve]
# N3/|3 = [dièxe..dixnòve] + [vinti..ŧinkuanta..novanta] / [dièxe..dixnòve] + [vinti..sinkuanta..novanta]
# N4/|4 = [vinti..ŧinkuanta..novanta] / [vinti..sinkuanta..novanta]
# N5/|5 = ŧento / sento
# N6/|6 = mile / mi[lƚ]e
COMPOUNDRULE 80
COMPOUNDRULE (N4)(--)(N1)	# [vinti..ŧinkuanta..novanta]–[un..ŧinkue..nòve]
COMPOUNDRULE (N5)(--)(N1)	# ŧento–[un..ŧinkue..nòve]
COMPOUNDRULE (N5)(--)(N3)	# ŧento–[dièxe..dixnòve+vinti..ŧinkuanta..novanta]
COMPOUNDRULE (N5)(--)(N4)(--)(N1)	# ŧento–[vinti..ŧinkuanta..novanta]–[un..ŧinkue..nòve]
COMPOUNDRULE (N2)(--)(N5)	# [do..ŧinkue..nòve]–ŧento
COMPOUNDRULE (N2)(--)(N5)(--)(N1)	# [do..ŧinkue..nòve]–ŧento–[un..ŧinkue..nòve]
COMPOUNDRULE (N2)(--)(N5)(--)(N3)	# [do..ŧinkue..nòve]–ŧento–[dièxe..dixnòve+vinti..ŧinkuanta..novanta]
COMPOUNDRULE (N2)(--)(N5)(--)(N4)(--)(N1)	# [do..ŧinkue..nòve]–ŧento–[vinti..ŧinkuanta..novanta]–[un..ŧinkue..nòve]
COMPOUNDRULE (N6)(--)(N1)	# mile–[un..ŧinkue..nòve]
COMPOUNDRULE (N6)(--)(N3)	# mile–[dièxe..dixnòve+vinti..ŧinkuanta..novanta]
COMPOUNDRULE (N6)(--)(N4)(--)(N1)	# mile–[vinti..ŧinkuanta..novanta]–[un..ŧinkue..nòve]
COMPOUNDRULE (N6)(--)(N5)	# mile–ŧento
COMPOUNDRULE (N6)(--)(N5)(--)(N1)	# mile–ŧento–[un..ŧinkue..nòve]
COMPOUNDRULE (N6)(--)(N5)(--)(N3)	# mile–ŧento–[dièxe..dixnòve+vinti..ŧinkuanta..novanta]
COMPOUNDRULE (N6)(--)(N5)(--)(N4)(--)(N1)	# mile–ŧento–[vinti..ŧinkuanta..novanta]–[un..ŧinkue..nòve]
COMPOUNDRULE (N6)(--)(N2)(--)(N5)(--)(N1)	# mile–[do..ŧinkue..nòve]–ŧento–[un..ŧinkue..nòve]
COMPOUNDRULE (N6)(--)(N2)(--)(N5)(--)(N3)	# mile–[do..ŧinkue..nòve]–ŧento–[dièxe..dixnòve+vinti..ŧinkuanta..novanta]
COMPOUNDRULE (N6)(--)(N2)(--)(N5)(--)(N4)(--)(N1)	# mile–[do..ŧinkue..nòve]–ŧento–[vinti..ŧinkuanta..novanta]–[un..ŧinkue..nòve]
COMPOUNDRULE (N2)(--)(N6)	# [do..ŧinkue..nòve]–mile
COMPOUNDRULE (N3)(--)(N6)	# [dièxe..dixnòve+vinti..ŧinkuanta..novanta]–mile
COMPOUNDRULE (N4)(--)(N1)(--)(N6)	# [vinti..ŧinkuanta..novanta]–[un..ŧinkue..nòve]–mile
COMPOUNDRULE (N2)(--)(N6)(--)(N1)	# [do..ŧinkue..nòve]–mile–[un..ŧinkue..nòve]
COMPOUNDRULE (N2)(--)(N6)(--)(N3)	# [do..ŧinkue..nòve]–mile–[dièxe..dixnòve+vinti..ŧinkuanta..novanta]
COMPOUNDRULE (N2)(--)(N6)(--)(N4)(--)(N1)	# [do..ŧinkue..nòve]–mile–[vinti..ŧinkuanta..novanta]–[un..ŧinkue..nòve]
COMPOUNDRULE (N2)(--)(N6)(--)(N2)(--)(N5)(--)(N1)	# [do..ŧinkue..nòve]–mile–[do..ŧinkue..nòve]–ŧento–[un..ŧinkue..nòve]
COMPOUNDRULE (N2)(--)(N6)(--)(N2)(--)(N5)(--)(N3)	# [do..ŧinkue..nòve]–mile–[do..ŧinkue..nòve]–ŧento–[dièxe..dixnòve+vinti..ŧinkuanta..novanta]
COMPOUNDRULE (N2)(--)(N6)(--)(N2)(--)(N5)(--)(N4)(--)(N1)	# [do..ŧinkue..nòve]–mile–[do..ŧinkue..nòve]–ŧento–[vinti..ŧinkuanta..novanta]–[un..ŧinkue..nòve]
COMPOUNDRULE (N3)(--)(N6)(--)(N1)	# [dièxe..dixnòve+vinti..ŧinkuanta..novanta]–mile–[un..ŧinkue..nòve]
COMPOUNDRULE (N3)(--)(N6)(--)(N3)	# [dièxe..dixnòve+vinti..ŧinkuanta..novanta]–mile–[dièxe..dixnòve+vinti..ŧinkuanta..novanta]
COMPOUNDRULE (N3)(--)(N6)(--)(N4)(--)(N1)	# [dièxe..dixnòve+vinti..ŧinkuanta..novanta]–mile–[vinti..ŧinkuanta..novanta]–[un..ŧinkue..nòve]
COMPOUNDRULE (N3)(--)(N6)(--)(N2)(--)(N5)(--)(N1)	# [dièxe..dixnòve+vinti..ŧinkuanta..novanta]–mile–[do..ŧinkue..nòve]–ŧento–[un..ŧinkue..nòve]
COMPOUNDRULE (N3)(--)(N6)(--)(N2)(--)(N5)(--)(N3)	# [dièxe..dixnòve+vinti..ŧinkuanta..novanta]–mile–[do..ŧinkue..nòve]–ŧento–[dièxe..dixnòve+vinti..ŧinkuanta..novanta]
COMPOUNDRULE (N3)(--)(N6)(--)(N2)(--)(N5)(--)(N4)(--)(N1)	# [dièxe..dixnòve+vinti..ŧinkuanta..novanta]–mile–[do..ŧinkue..nòve]–ŧento–[vinti..ŧinkuanta..novanta]–[un..ŧinkue..nòve]
COMPOUNDRULE (N4)(--)(N1)(--)(N6)(--)(N1)	# [vinti..ŧinkuanta..novanta]–[un..ŧinkue..nòve]–mile–[un..ŧinkue..nòve]
COMPOUNDRULE (N4)(--)(N1)(--)(N6)(--)(N3)	# [vinti..ŧinkuanta..novanta]–[un..ŧinkue..nòve]–mile–[dièxe..dixnòve+vinti..ŧinkuanta..novanta]
COMPOUNDRULE (N4)(--)(N1)(--)(N6)(--)(N4)(--)(N1)	# [vinti..ŧinkuanta..novanta]–[un..ŧinkue..nòve]–mile–[vinti..ŧinkuanta..novanta]–[un..ŧinkue..nòve]
COMPOUNDRULE (N4)(--)(N1)(--)(N6)(--)(N2)(--)(N5)(--)(N1)	# [vinti..ŧinkuanta..novanta]–[un..ŧinkue..nòve]–mile–[do..ŧinkue..nòve]–ŧento–[un..ŧinkue..nòve]
COMPOUNDRULE (N4)(--)(N1)(--)(N6)(--)(N2)(--)(N5)(--)(N3)	# [vinti..ŧinkuanta..novanta]–[un..ŧinkue..nòve]–mile–[do..ŧinkue..nòve]–ŧento–[dièxe..dixnòve+vinti..ŧinkuanta..novanta]
COMPOUNDRULE (N4)(--)(N1)(--)(N6)(--)(N2)(--)(N5)(--)(N4)(--)(N1)	# [vinti..ŧinkuanta..novanta]–[un..ŧinkue..nòve]–mile–[do..ŧinkue..nòve]–ŧento–[vinti..ŧinkuanta..novanta]–[un..ŧinkue..nòve]
COMPOUNDRULE (N5)(--)(N6)	# ŧento-mile
COMPOUNDRULE (|4)(--)(|1)	# [vinti..sinkuanta..novanta]–[un..sinkue..nòve]
COMPOUNDRULE (|5)(--)(|1)	# sento–[un..sinkue..nòve]
COMPOUNDRULE (|5)(--)(|3)	# sento–[dièxe..dixnòve+vinti..sinkuanta..novanta]
COMPOUNDRULE (|5)(--)(|4)(--)(|1)	# sento–[vinti..sinkuanta..novanta]–[un..sinkue..nòve]
COMPOUNDRULE (|2)(--)(|5)	# [do..sinkue..nòve]–sento
COMPOUNDRULE (|2)(--)(|5)(--)(|1)	# [do..sinkue..nòve]–sento–[un..sinkue..nòve]
COMPOUNDRULE (|2)(--)(|5)(--)(|3)	# [do..sinkue..nòve]–sento–[dièxe..dixnòve+vinti..sinkuanta..novanta]
COMPOUNDRULE (|2)(--)(|5)(--)(|4)(--)(|1)	# [do..sinkue..nòve]–sento–[vinti..sinkuanta..novanta]–[un..sinkue..nòve]
COMPOUNDRULE (|6)(--)(|1)	# mi[lƚ]e–[un..sinkue..nòve]
COMPOUNDRULE (|6)(--)(|3)	# mi[lƚ]e–[dièxe..dixnòve+vinti..sinkuanta..novanta]
COMPOUNDRULE (|6)(--)(|4)(--)(|1)	# mi[lƚ]e–[vinti..sinkuanta..novanta]–[un..sinkue..nòve]
COMPOUNDRULE (|6)(--)(|5)	# mi[lƚ]e–sento
COMPOUNDRULE (|6)(--)(|5)(--)(|1)	# mi[lƚ]e–sento–[un..sinkue..nòve]
COMPOUNDRULE (|6)(--)(|5)(--)(|3)	# mi[lƚ]e–sento–[dièxe..dixnòve+vinti..sinkuanta..novanta]
COMPOUNDRULE (|6)(--)(|5)(--)(|4)(--)(|1)	# mi[lƚ]e–sento–[vinti..sinkuanta..novanta]–[un..sinkue..nòve]
COMPOUNDRULE (|6)(--)(|2)(--)(|5)(--)(|1)	# mi[lƚ]e–[do..sinkue..nòve]–sento–[un..sinkue..nòve]
COMPOUNDRULE (|6)(--)(|2)(--)(|5)(--)(|3)	# mi[lƚ]e–[do..sinkue..nòve]–sento–[dièxe..dixnòve+vinti..sinkuanta..novanta]
COMPOUNDRULE (|6)(--)(|2)(--)(|5)(--)(|4)(--)(|1)	# mi[lƚ]e–[do..sinkue..nòve]–sento–[vinti..sinkuanta..novanta]–[un..sinkue..nòve]
COMPOUNDRULE (|2)(--)(|6)	# [do..sinkue..nòve]–mi[lƚ]e
COMPOUNDRULE (|3)(--)(|6)	# [dièxe..dixnòve+vinti..sinkuanta..novanta]–mi[lƚ]e
COMPOUNDRULE (|4)(--)(|1)(--)(|6)	# [vinti..sinkuanta..novanta]–[un..sinkue..nòve]–mi[lƚ]e
COMPOUNDRULE (|2)(--)(|6)(--)(|1)	# [do..sinkue..nòve]–mi[lƚ]e–[un..sinkue..nòve]
COMPOUNDRULE (|2)(--)(|6)(--)(|3)	# [do..sinkue..nòve]–mi[lƚ]e–[dièxe..dixnòve+vinti..sinkuanta..novanta]
COMPOUNDRULE (|2)(--)(|6)(--)(|4)(--)(|1)	# [do..sinkue..nòve]–mi[lƚ]e–[vinti..sinkuanta..novanta]–[un..sinkue..nòve]
COMPOUNDRULE (|2)(--)(|6)(--)(|2)(--)(|5)(--)(|1)	# [do..sinkue..nòve]–mi[lƚ]e–[do..sinkue..nòve]–sento–[un..sinkue..nòve]
COMPOUNDRULE (|2)(--)(|6)(--)(|2)(--)(|5)(--)(|3)	# [do..sinkue..nòve]–mi[lƚ]e–[do..sinkue..nòve]–sento–[dièxe..dixnòve+vinti..sinkuanta..novanta]
COMPOUNDRULE (|2)(--)(|6)(--)(|2)(--)(|5)(--)(|4)(--)(|1)	# [do..sinkue..nòve]–mi[lƚ]e–[do..sinkue..nòve]–sento–[vinti..sinkuanta..novanta]–[un..sinkue..nòve]
COMPOUNDRULE (|3)(--)(|6)(--)(|1)	# [dièxe..dixnòve+vinti..sinkuanta..novanta]–mi[lƚ]e–[un..sinkue..nòve]
COMPOUNDRULE (|3)(--)(|6)(--)(|3)	# [dièxe..dixnòve+vinti..sinkuanta..novanta]–mi[lƚ]e–[dièxe..dixnòve+vinti..sinkuanta..novanta]
COMPOUNDRULE (|3)(--)(|6)(--)(|4)(--)(|1)	# [dièxe..dixnòve+vinti..sinkuanta..novanta]–mi[lƚ]e–[vinti..sinkuanta..novanta]–[un..sinkue..nòve]
COMPOUNDRULE (|3)(--)(|6)(--)(|2)(--)(|5)(--)(|1)	# [dièxe..dixnòve+vinti..sinkuanta..novanta]–mi[lƚ]e–[do..sinkue..nòve]–sento–[un..sinkue..nòve]
COMPOUNDRULE (|3)(--)(|6)(--)(|2)(--)(|5)(--)(|3)	# [dièxe..dixnòve+vinti..sinkuanta..novanta]–mi[lƚ]e–[do..sinkue..nòve]–sento–[dièxe..dixnòve+vinti..sinkuanta..novanta]
COMPOUNDRULE (|3)(--)(|6)(--)(|2)(--)(|5)(--)(|4)(--)(|1)	# [dièxe..dixnòve+vinti..sinkuanta..novanta]–mi[lƚ]e–[do..sinkue..nòve]–sento–[vinti..sinkuanta..novanta]–[un..sinkue..nòve]
COMPOUNDRULE (|4)(--)(|1)(--)(|6)(--)(|1)	# [vinti..sinkuanta..novanta]–[un..sinkue..nòve]–mi[lƚ]e–[un..sinkue..nòve]
COMPOUNDRULE (|4)(--)(|1)(--)(|6)(--)(|3)	# [vinti..sinkuanta..novanta]–[un..sinkue..nòve]–mi[lƚ]e–[dièxe..dixnòve+vinti..sinkuanta..novanta]
COMPOUNDRULE (|4)(--)(|1)(--)(|6)(--)(|4)(--)(|1)	# [vinti..sinkuanta..novanta]–[un..sinkue..nòve]–mi[lƚ]e–[vinti..sinkuanta..novanta]–[un..sinkue..nòve]
COMPOUNDRULE (|4)(--)(|1)(--)(|6)(--)(|2)(--)(|5)(--)(|1)	# [vinti..sinkuanta..novanta]–[un..sinkue..nòve]–mi[lƚ]e–[do..sinkue..nòve]–sento–[un..sinkue..nòve]
COMPOUNDRULE (|4)(--)(|1)(--)(|6)(--)(|2)(--)(|5)(--)(|3)	# [vinti..sinkuanta..novanta]–[un..sinkue..nòve]–mi[lƚ]e–[do..sinkue..nòve]–sento–[dièxe..dixnòve+vinti..sinkuanta..novanta]
COMPOUNDRULE (|4)(--)(|1)(--)(|6)(--)(|2)(--)(|5)(--)(|4)(--)(|1)	# [vinti..sinkuanta..novanta]–[un..sinkue..nòve]–mi[lƚ]e–[do..sinkue..nòve]–sento–[vinti..sinkuanta..novanta]–[un..sinkue..nòve]
COMPOUNDRULE (|5)(--)(|6)	# sento-mi[lƚ]e

# ---

# koniugaŧion verbal:
#															-àr		-ér		'-er			-ír			-ír/is
# T1														kantà		valé		kréde			dormí			fení
# T2	=	T1: aŧento PVT > VT						kantà		valé		kredé			dormí			fení
# T3	=	T1: aŧento VT > (A)PVT | í > <ís>i	kànta		vàle		kréde			dòrmi			fenísi
# T4	=	T1: senŧa aŧento							kanta		vale		krede			dormi			feni
# T5	=	T2: à > é/è | (é > í) | (í > é)		kanté/è	valé/(í)	kredé/(í)	dormí/(é)	fení/(é)
# T6	=	T2: é > ú									kantà		valú		kredú			dormí			fení
# T7	=	T2: í > é									kantà		valé		kredé			dormé			fené
# T8	=	T3: VT > Ø									kànt		vàl		kréd			dòrm			fenís
# T9	=	T3: e > i									kànta		vàli		krédi			dòrmi			fenísi
# T10	=	T3: i > e									kànta		vàle		kréde			dòrme			feníse
# T11	=	T4: VT > Ø									kant		val		kred			dorm			fen
# T12	=	T8: senŧa aŧento							kant		val		kred			dorm			fenis

#							1a												2a														3a
#							sing.			pl.							sing.						pl.
# IND. PREX.*			T8 + [oe]	T5 + mo						T8 + i					T5							T10
#											T12 + ón													T12 + [èé]				(ant. T8 + e)
#											T12 + én
# DHONTAT. PREX.		T8 + [ae]	T5 + mo						T8 + i					T5							T8 + [ea]
#											T12 + (i)ón(e)											T12 + é([dg]e)
#											T12 + én(e)
# IND. INPARF.*		T2 + v[aeo]	T2 + vimo					T2 + vi					T2 + vi					T2 + va
#											T11 + (iv)(i)ón(se)									T11 + (iv)ié
#											T11 + (iv)[éí]n(s[ei])
# DHONTAT. INPARF.	T2 + se		T2 + simo					T2 + si*					T2 + si					T2 + se
#											T11 + (is)(i)ón(e/se)								T11 + (is)ié([dg]e)
#											T11 + (is)én(e/s[ei])
# IND. FUT.*			T4 + r[òàè]	T4 + r[éí]mo				T4 + r[àé]				T4 + r[èéí]				T4 + rà
#											T4 + rón
#											T4 + rén
# KOND. PREX.			T4 + rí[ae]*T4 + r[éí]simo				T4 + ría*				T4 + rési				T4 + rí[ae]
#							T4 + rée		T4 + r(is)(i)ón(se)		T4 + rée					T4 + r(is)ié			T4 + rée
#											T4 + r(is)én(s[ei])
#							(ant. T4 + rà(v)e*)
# KOM. PREX.			--				T5 + mo						T9							T5							--
#											T12 + ón													T12 + [èé]
#											T12 + én
# INF. SÉNPLISE	T1 + r(e)
# PART. ATIVO		T7 + nte
# PART. PASIVO		T6 + d[oiae], T6 + ([oiae])
#						T2 + st[oiae]
#						T7 + st[oiae]
# XER. SÉNPLISE	T2 + n[dt]o
#						T7 + n[dt]o
#
# mòdi ko 'l asterisko i vòl dir ke i gà anka la deklinaŧion interogativa
# metaplaxmo 1a > 2a:	par tuti i mòdi e i tenpi fora ke inté ʼl infenío, partiŧipio pasivo in -d-, e xerundio
# metaplaxmo 3a > 2a:	partiŧipio pasivo e xerundio
# '-er- > '-ar-: ge pòl èser un xbasamento de `e` nò tònega in `a` vanti `r`
#
# -àr:	kantar/t0l070n0t1P0PlP7Q0QlQ7, (kanto/t8n8tAlA7AJ1, kàntomi/t8n8tAlA7AI1 | exàmino/T8N8tBlB7BJ1I1)
# -ér:	valer/t0l070n0t1p4l474P0PlP7Q0QlQ7, (valo/t8n8tElE7EJ1, vàlomi/t8n8tElE7EI1 | reflèto/T8N8tClC7CJ1I1)
# '-er:	kréder/t1c1l171n1P0PlP7R0RlR7, (kredo/t8n8tElE7EJ1, krédomi/t8n8tElE7EI1 | gòdo/T8N8tClC7CJ1I1), krederò/t0n0l070p4l474J1I1
# -ír:	dormir/t0l070n0t1P0PlP7Q0QlQ7, (dòrmo/t8n8tElE7EJ1, dòrmomi/t8n8tElE7EI1 | (dòrmo|feniso)/n0T8N8tClC7CJ1I1)


# baxe:
# tèma 2 (from T1: aŧento PVT > VT)
# tèma 4 (from T1: senŧa aŧento)
# tèma 5 (from T1: aŧento PVT > VT, then T2: à > é | (é > í) | (í > é))
# tèma 6 (from T1: aŧento PVT > VT, then T2: é > ú)
# tèma 7 (from T1: aŧento PVT > VT, then T2: í > é)
# -àr, -ér, -ír, -ír/is: skomenŧiando da 'l infenío
# '-er: skomenŧiando da 'l indikativo futuro de prima parsona singolar
SFX t0 Y 297
SFX t0 r va/J1 [aei]r	ds:indicative+imperfect is:first+singular	# T2 + (v)a
SFX t0 ar àvami/I1 ar	ds:indicative+imperfect is:first+singular ds:interrogative	# T2 + (v)a
SFX t0 er évami/I1 er	ds:indicative+imperfect is:first+singular ds:interrogative	# T2 + (v)a
SFX t0 ir ívami/I1 ir	ds:indicative+imperfect is:first+singular ds:interrogative	# T2 + (v)a
SFX t0 r a/J1I1 [ae]r	ds:indicative+imperfect is:first+singular	# T2 + (v)a
SFX t0 r a/J1I1 [aeiouàèéíòóúïü]ir	ds:indicative+imperfect is:first+singular	# T2 + (v)a
SFX t0 ir ía/J1I1 [^aeiouàèéíòóúïü]ir	ds:indicative+imperfect is:first+singular	# T2 + (v)a
SFX t0 rò 0 erò	ds:infinitive+simple	# T1, buranèl
SFX t0 rò va/J1 erò	ds:indicative+imperfect is:first+singular	# T2 + (v)a
SFX t0 erò évami/I1 erò	ds:indicative+imperfect is:first+singular ds:interrogative	# T2 + (v)a
SFX t0 rò a/J1I1 erò	ds:indicative+imperfect is:first+singular	# T2 + (v)a
SFX t0 r vo/J1 [aei]r	ds:indicative+imperfect is:first+singular	# T2 + (v)o
SFX t0 ar àvomi/I1 ar	ds:indicative+imperfect is:first+singular ds:interrogative	# T2 + (v)o
SFX t0 er évomi/I1 er	ds:indicative+imperfect is:first+singular ds:interrogative	# T2 + (v)o
SFX t0 ir ívomi/I1 ir	ds:indicative+imperfect is:first+singular ds:interrogative	# T2 + (v)o
SFX t0 r o/J1I1 [ae]r	ds:indicative+imperfect is:first+singular	# T2 + (v)o
SFX t0 r o/J1I1 [aeiouàèéíòóúïü]ir	ds:indicative+imperfect is:first+singular	# T2 + (v)o
SFX t0 ir ío/J1I1 [^aeiouàèéíòóúïü]ir	ds:indicative+imperfect is:first+singular	# T2 + (v)o
SFX t0 rò vo/J1 erò	ds:indicative+imperfect is:first+singular	# T2 + (v)o
SFX t0 erò évomi/I1 erò	ds:indicative+imperfect is:first+singular ds:interrogative	# T2 + (v)o
SFX t0 rò o/J1I1 erò	ds:indicative+imperfect is:first+singular	# T2 + (v)o
SFX t0 ar àvimo/J2I2 ar	ds:indicative+imperfect is:first+plural	# T2 + (v)imo
SFX t0 ar àimo/J2I2 ar	ds:indicative+imperfect is:first+plural	# T2 + (v)imo
SFX t0 er évimo/J2I2 er	ds:indicative+imperfect is:first+plural	# T2 + (v)imo
SFX t0 er éimo/J2I2 er	ds:indicative+imperfect is:first+plural	# T2 + (v)imo
SFX t0 erò évimo/J2I2 erò	ds:indicative+imperfect is:first+plural	# T2 + (v)imo
SFX t0 erò éimo/J2I2 erò	ds:indicative+imperfect is:first+plural	# T2 + (v)imo
SFX t0 ir ívimo/J2I2 ir	ds:indicative+imperfect is:first+plural	# T2 + (v)imo
SFX t0 ir íimo/J2I2 ir	ds:indicative+imperfect is:first+plural	# T2 + (v)imo
SFX t0 ar évimo/J2I2 ar	ds:indicative+imperfect is:first+plural	# T2 + (v)imo, T2 = T1: aŧento PVT > VT | à > é
SFX t0 ar éimo/J2I2 ar	ds:indicative+imperfect is:first+plural	# T2 + (v)imo, T2 = T1: aŧento PVT > VT | à > é
SFX t0 r vi/J3 [aei]r	ds:indicative+imperfect is:second+singular	# T2 + (v)i
SFX t0 ar àvitu/I3 ar	ds:indicative+imperfect is:second+singular ds:interrogative	# T2 + (v)i
SFX t0 er évitu/I3 er	ds:indicative+imperfect is:second+singular ds:interrogative	# T2 + (v)i
SFX t0 ir ívitu/I3 ir	ds:indicative+imperfect is:second+singular ds:interrogative	# T2 + (v)i
SFX t0 r i/J3I3 [ae]r	ds:indicative+imperfect is:second+singular	# T2 + (v)i
SFX t0 r i/J3I3 [aeiouàèéíòóúïü]ir	ds:indicative+imperfect is:second+singular	# T2 + (v)i
SFX t0 ir íi/J3I3 [^aeiouàèéíòóúïü]ir	ds:indicative+imperfect is:second+singular	# T2 + (v)i
SFX t0 rò vi/J3 erò	ds:indicative+imperfect is:second+singular	# T2 + (v)i
SFX t0 erò évitu/I3 erò	ds:indicative+imperfect is:second+singular ds:interrogative	# T2 + (v)i
SFX t0 rò i/J3I3 erò	ds:indicative+imperfect is:second+singular	# T2 + (v)i
SFX t0 r vi/J4 [aei]r	ds:indicative+imperfect is:second+plural	# T2 + (v)i
SFX t0 ar àvïu/I4 ar	ds:indicative+imperfect is:second+plural ds:interrogative	# T2 + (v)i
SFX t0 er évïu/I4 er	ds:indicative+imperfect is:second+plural ds:interrogative	# T2 + (v)i
SFX t0 ir ívïu/I4 ir	ds:indicative+imperfect is:second+plural ds:interrogative	# T2 + (v)i
SFX t0 r i/J4I4 [ae]r	ds:indicative+imperfect is:second+plural	# T2 + (v)i
SFX t0 r i/J4I4 [aeiouàèéíòóúïü]ir	ds:indicative+imperfect is:second+plural	# T2 + (v)i
SFX t0 ir íi/J4I4 [^aeiouàèéíòóúïü]ir	ds:indicative+imperfect is:second+plural	# T2 + (v)i
SFX t0 rò vi/J4 erò	ds:indicative+imperfect is:second+plural	# T2 + (v)i
SFX t0 erò évïu/I4 erò	ds:indicative+imperfect is:second+plural ds:interrogative	# T2 + (v)i
SFX t0 rò i/J4I4 erò	ds:indicative+imperfect is:second+plural	# T2 + (v)i
SFX t0 r va [aei]r	ds:indicative+imperfect is:third	# T2 + (v)a
SFX t0 r a [ae]r	ds:indicative+imperfect is:third	# T2 + (v)a
SFX t0 r a [aeiouàèéíòóúïü]ir	ds:indicative+imperfect is:third	# T2 + (v)a
SFX t0 ir ía [^aeiouàèéíòóúïü]ir	ds:indicative+imperfect is:third	# T2 + (v)a
SFX t0 rò va erò	ds:indicative+imperfect is:third	# T2 + (v)a
SFX t0 rò a erò	ds:indicative+imperfect is:third	# T2 + (v)a
SFX t0 r se [aei]r	ds:subjunctive+imperfect is:first+singular	# T2 + se
SFX t0 rò se erò	ds:subjunctive+imperfect is:first+singular	# T2 + se
SFX t0 ar àsimo ar	ds:subjunctive+imperfect is:first+plural	# T2 + simo
SFX t0 er ésimo er	ds:subjunctive+imperfect is:first+plural	# T2 + simo
SFX t0 erò ésimo erò	ds:subjunctive+imperfect is:first+plural	# T2 + simo
SFX t0 ir ísimo ir	ds:subjunctive+imperfect is:first+plural	# T2 + simo
SFX t0 ar esemo ar	ds:subjunctive+imperfect is:first+plural	# T2 + simo, coxòto
SFX t0 r semo er	ds:subjunctive+imperfect is:first+plural	# T2 + simo, coxòto
SFX t0 rò semo erò	ds:subjunctive+imperfect is:first+plural	# T2 + simo, coxòto
SFX t0 ir esemo ir	ds:subjunctive+imperfect is:first+plural	# T2 + simo, coxòto
SFX t0 r si/J3 [aei]r	ds:subjunctive+imperfect is:second+singular	# T2 + si
SFX t0 rò si/J3 erò	ds:subjunctive+imperfect is:second+singular	# T2 + si
SFX t0 ar àsitu/I3 ar	ds:subjunctive+imperfect is:second+singular ds:interrogative	# T2 + si
SFX t0 er ésitu/I3 er	ds:subjunctive+imperfect is:second+singular ds:interrogative	# T2 + si
SFX t0 ir ísitu/I3 ir	ds:subjunctive+imperfect is:second+singular ds:interrogative	# T2 + si
SFX t0 erò ésitu/I3 erò	ds:subjunctive+imperfect is:second+singular ds:interrogative	# T2 + si
SFX t0 r si [aei]r	ds:subjunctive+imperfect is:second+singular	# T2 + si
SFX t0 rò si erò	ds:subjunctive+imperfect is:second+singular	# T2 + si
SFX t0 r si [aei]r	ds:subjunctive+imperfect is:second+plural	# T2 + si
SFX t0 rò si erò	ds:subjunctive+imperfect is:second+plural	# T2 + si
SFX t0 ar esé ar	ds:subjunctive+imperfect is:second+plural	# T2 + si, coxòto
SFX t0 r sé er	ds:subjunctive+imperfect is:second+plural	# T2 + si, coxòto
SFX t0 ir esé ir	ds:subjunctive+imperfect is:second+plural	# T2 + si, coxòto
SFX t0 rò sé erò	ds:subjunctive+imperfect is:second+plural	# T2 + si, coxòto
SFX t0 r se [aei]r	ds:subjunctive+imperfect is:third	# T2 + se
SFX t0 rò se erò	ds:subjunctive+imperfect is:third	# T2 + se
SFX t0 r sto/A1 [aei]r	ds:participle+passive+weak is:singular+masculine	# T2 + st[oiae]
SFX t0 rò sto/A1 erò	ds:participle+passive+weak is:singular+masculine	# T2 + st[oiae]
SFX t0 r ndo/P0 ar	ds:gerund+simple	# T2 + ndo = T7 + ndo
SFX t0 r ndo/P0 [ei]r	ds:gerund+simple	# T2 + ndo = T7 + ndo
SFX t0 er ando/P0 er	ds:gerund+simple	# T2 + ndo = T7 + ndo
SFX t0 ar àndoge/Q0 ar	ds:gerund+simple ds:pronomenal+genitive+locative	# T2 + ndo = T7 + ndo
SFX t0 er éndoge/Q0 er	ds:gerund+simple ds:pronomenal+genitive+locative	# T2 + ndo = T7 + ndo
SFX t0 er àndoge/Q0 er	ds:gerund+simple ds:pronomenal+genitive+locative	# T2 + ndo = T7 + ndo
SFX t0 ir índoge/Q0 ir	ds:gerund+simple ds:pronomenal+genitive+locative	# T2 + ndo = T7 + ndo
SFX t0 ir àndoge/Q0 ir	ds:gerund+simple ds:pronomenal+genitive+locative	# T2 + ndo = T7 + ndo
SFX t0 rò ndo/P0 erò	ds:gerund+simple	# T2 + ndo
SFX t0 erò ando/P0 erò	ds:gerund+simple	# T2 + ndo
SFX t0 erò éndoge/Q0 erò	ds:gerund+simple ds:pronomenal+genitive+locative	# T2 + ndo
SFX t0 erò àndoge/Q0 erò	ds:gerund+simple ds:pronomenal+genitive+locative	# T2 + ndo
SFX t0 r nde/P0 [aei]r	ds:gerund+simple	# T2 + ndo = T7 + ndo, buranèl
SFX t0 er ande/P0 er	ds:gerund+simple	# T2 + ndo = T7 + ndo, buranèl
SFX t0 ar àndege/Q0 ar	ds:gerund+simple ds:pronomenal+genitive+locative	# T2 + ndo = T7 + ndo, buranèl
SFX t0 er éndege/Q0 er	ds:gerund+simple ds:pronomenal+genitive+locative	# T2 + ndo = T7 + ndo, buranèl
SFX t0 er àndege/Q0 er	ds:gerund+simple ds:pronomenal+genitive+locative	# T2 + ndo = T7 + ndo, buranèl
SFX t0 ir índege/Q0 ir	ds:gerund+simple ds:pronomenal+genitive+locative	# T2 + ndo = T7 + ndo, buranèl
SFX t0 ir àndege/Q0 ir	ds:gerund+simple ds:pronomenal+genitive+locative	# T2 + ndo = T7 + ndo, buranèl
SFX t0 rò nde/P0 erò	ds:gerund+simple	# T2 + ndo, buranèl
SFX t0 erò ande/P0 erò	ds:gerund+simple	# T2 + ndo, buranèl
SFX t0 erò éndege/Q0 erò	ds:gerund+simple ds:pronomenal+genitive+locative	# T2 + ndo, buranèl
SFX t0 erò àndege/Q0 erò	ds:gerund+simple ds:pronomenal+genitive+locative	# T2 + ndo, buranèl
SFX t0 erò inde/P0 erò	ds:gerund+simple	# T2 + ndo, buranèl
SFX t0 erò índege/Q0 erò	ds:gerund+simple ds:pronomenal+genitive+locative	# T2 + ndo, buranèl
SFX t0 r nto/P0 [aei]r	ds:gerund+simple	# T2 + nto = T7 + nto
SFX t0 ar àntoge/Q0 ar	ds:gerund+simple ds:pronomenal+genitive+locative	# T2 + nto = T7 + nto
SFX t0 er éntoge/Q0 er	ds:gerund+simple ds:pronomenal+genitive+locative	# T2 + nto = T7 + nto
SFX t0 er èntoge/Q0 er	ds:gerund+simple ds:pronomenal+genitive+locative	# T2 + nto
SFX t0 ir íntoge/Q0 ir	ds:gerund+simple ds:pronomenal+genitive+locative	# T2 + nto = T7 + nto
SFX t0 rò nto/P0 erò	ds:gerund+simple	# T2 + nto
SFX t0 erò éntoge/Q0 erò	ds:gerund+simple ds:pronomenal+genitive+locative	# T2 + nto
SFX t0 erò ènto/P0 erò	ds:gerund+simple	# T2 + nto
SFX t0 erò èntoge/Q0 erò	ds:gerund+simple ds:pronomenal+genitive+locative	# T2 + nto
SFX t0 0 ò/J1I1 [aei]r	ds:indicative+future is:first+singular	# T4 + rò
SFX t0 0 à/J1I1 [aei]r	ds:indicative+future is:first+singular	# T4 + rà
SFX t0 ò à/J1I1 erò	ds:indicative+future is:first+singular	# T4 + rà
SFX t0 0 emo/J2 [aei]r	ds:indicative+future is:first+plural	# T4 + r[éí]mo
SFX t0 0 émoi/I2 [aei]r	ds:indicative+future is:first+plural ds:interrogative	# T4 + r[éí]mo
SFX t0 ò emo/J2 erò	ds:indicative+future is:first+plural	# T4 + r[éí]mo
SFX t0 ò émoi/I2 erò	ds:indicative+future is:first+plural ds:interrogative	# T4 + r[éí]mo
SFX t0 0 imo/J2 [aei]r	ds:indicative+future is:first+plural	# T4 + r[éí]mo
SFX t0 0 ímoi/I2 [aei]r	ds:indicative+future is:first+plural ds:interrogative	# T4 + r[éí]mo
SFX t0 ò imo/J2 erò	ds:indicative+future is:first+plural	# T4 + r[éí]mo
SFX t0 ò ímoi/I2 erò	ds:indicative+future is:first+plural ds:interrogative	# T4 + r[éí]mo
SFX t0 ar eremo/J2 ar	ds:indicative+future is:first+plural	# T4 + r[éí]mo, T4 = T1: senŧa aŧento | à > é
SFX t0 ar erémoi/I2 ar	ds:indicative+future is:first+plural ds:interrogative	# T4 + r[éí]mo, T4 = T1: senŧa aŧento | à > é
SFX t0 ar erimo/J2 ar	ds:indicative+future is:first+plural	# T4 + r[éí]mo, T4 = T1: senŧa aŧento | à > é
SFX t0 ar erímoi/I2 ar	ds:indicative+future is:first+plural ds:interrogative	# T4 + r[éí]mo, T4 = T1: senŧa aŧento | à > é
SFX t0 0 à/J3I3 [aei]r	ds:indicative+future is:second+singular	# T4 + rà
SFX t0 ò à/J3I3 erò	ds:indicative+future is:second+singular	# T4 + rà
SFX t0 0 é/J3 [aei]r	ds:indicative+future is:second+singular	# T4 + ré
SFX t0 0 etu/I3 [aei]r	ds:indicative+future is:second+singular ds:interrogative	# T4 + ré
SFX t0 ò é/J3 erò	ds:indicative+future is:second+singular	# T4 + ré
SFX t0 ò etu/I3 erò	ds:indicative+future is:second+singular ds:interrogative	# T4 + ré
SFX t0 0 è/J4I4 [aei]r	ds:indicative+future is:second+plural	# T4 + rè
SFX t0 0 é/J4I4 [aei]r	ds:indicative+future is:second+plural	# T4 + ré
SFX t0 ò è/J4I4 erò	ds:indicative+future is:second+plural	# T4 + rè
SFX t0 ò é/J4I4 erò	ds:indicative+future is:second+plural	# T4 + ré
SFX t0 0 í/J4I4 [aei]r	ds:indicative+future is:second+plural	# T4 + rí
SFX t0 ò í/J4I4 erò	ds:indicative+future is:second+plural	# T4 + rí
SFX t0 0 à [aei]r	ds:indicative+future is:third	# T4 + rà
SFX t0 ò à erò	ds:indicative+future is:third	# T4 + rà
SFX t0 0 ía [aei]r	ds:conditional+present is:first+singular	# T4 + ría
SFX t0 ir aría ir	ds:conditional+present is:first+singular	# T4 + ría, vithentin
SFX t0 ò ía erò	ds:conditional+present is:first+singular	# T4 + ría
SFX t0 0 ésimo [aei]r	ds:conditional+present is:first+plural	# T4 + résimo
SFX t0 0 ísimo [aei]r	ds:conditional+present is:first+plural	# T4 + rísimo
SFX t0 ir arísimo ir	ds:conditional+present is:first+plural	# T4 + résimo, vithentin
SFX t0 ò ésimo erò	ds:conditional+present is:first+plural	# T4 + résimo
SFX t0 0 ía [aei]r	ds:conditional+present is:second+singular	# T4 + ría
SFX t0 ir aría ir	ds:conditional+present is:second+singular	# T4 + ría, vithentin
SFX t0 ò ía erò	ds:conditional+present is:second+singular	# T4 + ría
SFX t0 0 esi/J4 [aei]r	ds:conditional+present is:second+plural	# T4 + rési
SFX t0 0 ésïu/I4 [aei]r	ds:conditional+present is:second+plural ds:interrogative	# T4 + rési
SFX t0 ir arisi/J4 ir	ds:conditional+present is:second+plural	# T4 + rési, vithentin
SFX t0 ò esi/J4 erò	ds:conditional+present is:second+plural	# T4 + rési
SFX t0 ò ésïu/I4 erò	ds:conditional+present is:second+plural ds:interrogative	# T4 + rési
SFX t0 0 esi/J3 [aei]r	ds:conditional+present is:second+singular	# T4 + rési
SFX t0 0 ésitu/I3 [aei]r	ds:conditional+present is:second+singular ds:interrogative	# T4 + rési
SFX t0 ir arisi/J3 ir	ds:conditional+present is:second+singular	# T4 + rési, vithentin
SFX t0 ir arísitu/I3 ir	ds:conditional+present is:second+singular ds:interrogative	# T4 + rési, vithentin
SFX t0 0 ía [aei]r	ds:conditional+present is:third	# T4 + ría
SFX t0 ir aría ir	ds:conditional+present is:third	# T4 + ría, vithentin
SFX t0 ò ía erò	ds:conditional+present is:third	# T4 + ría
SFX t0 0 ave/J1J6 [aei]r	ds:conditional+present is:first+singular	# T4 + rà(v)e
SFX t0 0 àvemi/I1I6 [aei]r	ds:conditional+present is:first+singular ds:interrogative	# T4 + rà(v)e
SFX t0 ò ave/J1 erò	ds:conditional+present is:first+singular	# T4 + rà(v)e
SFX t0 ò àvemi/I1 erò	ds:conditional+present is:first+singular ds:interrogative	# T4 + rà(v)e
SFX t0 0 ave/J2 [aei]r	ds:conditional+present is:first+plural	# T4 + rà(v)e
SFX t0 0 àvei/I2 [aei]r	ds:conditional+present is:first+plural ds:interrogative	# T4 + rà(v)e
SFX t0 ò ave/J2 erò	ds:conditional+present is:first+plural	# T4 + rà(v)e
SFX t0 ò àvei/I2 erò	ds:conditional+present is:first+plural ds:interrogative	# T4 + rà(v)e
SFX t0 0 ave/J3 [aei]r	ds:conditional+present is:second+singular	# T4 + rà(v)e
SFX t0 0 àvetu/I3 [aei]r	ds:conditional+present is:second+singular ds:interrogative	# T4 + rà(v)e
SFX t0 ò ave/J3 erò	ds:conditional+present is:second+singular	# T4 + rà(v)e
SFX t0 ò àvetu/I3 erò	ds:conditional+present is:second+singular ds:interrogative	# T4 + rà(v)e
SFX t0 0 ave/J4 [aei]r	ds:conditional+present is:second+plural	# T4 + rà(v)e
SFX t0 0 àveu/I4 [aei]r	ds:conditional+present is:second+plural ds:interrogative	# T4 + rà(v)e
SFX t0 ò ave/J4 erò	ds:conditional+present is:second+plural	# T4 + rà(v)e
SFX t0 ò àveu/I4 erò	ds:conditional+present is:second+plural ds:interrogative	# T4 + rà(v)e
SFX t0 0 ave [aei]r	ds:conditional+present is:third	# T4 + rà(v)e
SFX t0 ò ave erò	ds:conditional+present is:third	# T4 + rà(v)e
SFX t0 0 ae/J1I1 [aei]r	ds:conditional+present is:first+singular	# T4 + rà(v)e
SFX t0 ò ae/J1I1 erò	ds:conditional+present is:first+singular	# T4 + rà(v)e
SFX t0 0 ae/J2I2 [aei]r	ds:conditional+present is:first+plural	# T4 + rà(v)e
SFX t0 ò ae/J2I2 erò	ds:conditional+present is:first+plural	# T4 + rà(v)e
SFX t0 0 ae/J3I3 [aei]r	ds:conditional+present is:second+singular	# T4 + rà(v)e
SFX t0 ò ae/J3I3 erò	ds:conditional+present is:second+singular	# T4 + rà(v)e
SFX t0 0 ae/J4I4 [aei]r	ds:conditional+present is:second+plural	# T4 + rà(v)e
SFX t0 ò ae/J4I4 erò	ds:conditional+present is:second+plural	# T4 + rà(v)e
SFX t0 0 ae [aei]r	ds:conditional+present is:third	# T4 + rà(v)e
SFX t0 ò ae erò	ds:conditional+present is:third	# T4 + rà(v)e
SFX t0 ar emo/J2 ar	ds:indicative+present is:first+plural	# T5 + mo
SFX t0 ar émoi/I2 ar	ds:indicative+present is:first+plural ds:interrogative	# T5 + mo
SFX t0 r mo/J2 er	ds:indicative+present is:first+plural	# T5 + mo
SFX t0 er émoi/I2 er	ds:indicative+present is:first+plural ds:interrogative	# T5 + mo
SFX t0 rò mo/J2 erò	ds:indicative+present is:first+plural	# T5 + mo
SFX t0 erò émoi/I2 erò	ds:indicative+present is:first+plural ds:interrogative	# T5 + mo
SFX t0 er imo/J2 er	ds:indicative+present is:first+plural	# T5 + mo
SFX t0 er ímoi/I2 er	ds:indicative+present is:first+plural ds:interrogative	# T5 + mo
SFX t0 erò imo/J2 erò	ds:indicative+present is:first+plural	# T5 + mo
SFX t0 erò ímoi/I2 erò	ds:indicative+present is:first+plural ds:interrogative	# T5 + mo
SFX t0 ir emo/J2 ir	ds:indicative+present is:first+plural	# T5 + mo
SFX t0 ir émoi/I2 ir	ds:indicative+present is:first+plural ds:interrogative	# T5 + mo
SFX t0 r mo/J2 ir	ds:indicative+present is:first+plural	# T5 + mo
SFX t0 ir ímoi/I2 ir	ds:indicative+present is:first+plural ds:interrogative	# T5 + mo
SFX t0 ar è/J4I4 ar	ds:indicative+present is:second+plural	# T5
SFX t0 ar é/J4I4 ar	ds:indicative+present is:second+plural	# T5
SFX t0 er è/J4I4 er	ds:indicative+present is:second+plural	# T5
SFX t0 er é/J4I4 er	ds:indicative+present is:second+plural	# T5
SFX t0 erò è/J4I4 erò	ds:indicative+present is:second+plural	# T5
SFX t0 erò é/J4I4 erò	ds:indicative+present is:second+plural	# T5
SFX t0 er í/J4I4 er	ds:indicative+present is:second+plural	# T5
SFX t0 erò í/J4I4 erò	ds:indicative+present is:second+plural	# T5
SFX t0 ir í/J4I4 ir	ds:indicative+present is:second+plural	# T5
SFX t0 ir è/J4I4 ir	ds:indicative+present is:second+plural	# T5
SFX t0 ir é/J4I4 ir	ds:indicative+present is:second+plural	# T5
SFX t0 ar emo ar	ds:subjunctive+present is:first+plural	# T5 + mo
SFX t0 r mo er	ds:subjunctive+present is:first+plural	# T5 + mo
SFX t0 er imo er	ds:subjunctive+present is:first+plural	# T5 + mo
SFX t0 rò mo erò	ds:subjunctive+present is:first+plural	# T5 + mo
SFX t0 erò imo erò	ds:subjunctive+present is:first+plural	# T5 + mo
SFX t0 ir emo ir	ds:subjunctive+present is:first+plural	# T5 + mo
SFX t0 r mo ir	ds:subjunctive+present is:first+plural	# T5 + mo
SFX t0 ar è ar	ds:subjunctive+present is:second+plural	# T5
SFX t0 ar é ar	ds:subjunctive+present is:second+plural	# T5
SFX t0 er è er	ds:subjunctive+present is:second+plural	# T5
SFX t0 er é er	ds:subjunctive+present is:second+plural	# T5
SFX t0 erò è erò	ds:subjunctive+present is:second+plural	# T5
SFX t0 erò é erò	ds:subjunctive+present is:second+plural	# T5
SFX t0 er í er	ds:subjunctive+present is:second+plural	# T5
SFX t0 erò í erò	ds:subjunctive+present is:second+plural	# T5
SFX t0 ir í ir	ds:subjunctive+present is:second+plural	# T5
SFX t0 ir è ir	ds:subjunctive+present is:second+plural	# T5
SFX t0 ir é ir	ds:subjunctive+present is:second+plural	# T5
SFX t0 ar è/J4I4S0 ar	ds:imperative+present is:second+plural	# T5
SFX t0 ar é/J4I4S0 ar	ds:imperative+present is:second+plural	# T5
SFX t0 er è/J4I4S0 er	ds:imperative+present is:second+plural	# T5
SFX t0 er é/J4I4S0 er	ds:imperative+present is:second+plural	# T5
SFX t0 erò è/J4I4S0 erò	ds:imperative+present is:second+plural	# T5
SFX t0 erò é/J4I4S0 erò	ds:imperative+present is:second+plural	# T5
SFX t0 er í/J4I4S0 er	ds:imperative+present is:second+plural	# T5
SFX t0 erò í/J4I4S0 erò	ds:imperative+present is:second+plural	# T5
SFX t0 ir í/J4I4S0 ir	ds:imperative+present is:second+plural	# T5
SFX t0 ir è/J4I4S0 ir	ds:imperative+present is:second+plural	# T5
SFX t0 ir é/J4I4S0 ir	ds:imperative+present is:second+plural	# T5
SFX t0 ar emo/S0 ar	ds:imperative+present is:first+plural	# T5 + mo
SFX t0 r mo/S0 er	ds:imperative+present is:first+plural	# T5 + mo
SFX t0 rò mo/S0 erò	ds:imperative+present is:first+plural	# T5 + mo
SFX t0 er imo/S0 er	ds:imperative+present is:first+plural	# T5 + mo
SFX t0 erò imo/S0 erò	ds:imperative+present is:first+plural	# T5 + mo
SFX t0 ir emo/S0 ir	ds:imperative+present is:first+plural	# T5 + mo
SFX t0 r mo/S0 ir	ds:imperative+present is:first+plural	# T5 + mo
SFX t0 ar émogen/D0 ar	ds:imperative+present is:first+plural	# T5 + mo
SFX t0 er émogen/D0 er	ds:imperative+present is:first+plural	# T5 + mo
SFX t0 erò émogen/D0 erò	ds:imperative+present is:first+plural	# T5 + mo
SFX t0 er ímogen/D0 er	ds:imperative+present is:first+plural	# T5 + mo
SFX t0 erò ímogen/D0 erò	ds:imperative+present is:first+plural	# T5 + mo
SFX t0 ir ímogen/D0 ir	ds:imperative+present is:first+plural	# T5 + mo
SFX t0 r do/M0y0 [ai]r	ds:participle+passive+weak is:singular+masculine	# T6 + d[oi]
SFX t0 r da/F0y0 [ai]r	ds:participle+passive+weak is:singular+femenine	# T6 + d[ae]
SFX t0 er udo/M0y0 [^u]er	ds:participle+passive+weak is:singular+masculine	# T6 + d[oi]
SFX t0 er uda/F0y0 [^u]er	ds:participle+passive+weak is:singular+femenine	# T6 + d[ae]
SFX t0 uer ido/M0y0 uer	ds:participle+passive+weak is:singular+masculine	# T6 + d[oi]
SFX t0 uer ida/F0y0 uer	ds:participle+passive+weak is:singular+femenine	# T6 + d[ae]
SFX t0 erò udo/M0y0 [^u]erò	ds:participle+passive+weak is:singular+masculine	# T6 + d[oi]
SFX t0 erò uda/F0y0 [^u]erò	ds:participle+passive+weak is:singular+femenine	# T6 + d[ae]
SFX t0 uerò ido/M0y0 uerò	ds:participle+passive+weak is:singular+masculine	# T6 + d[oi]
SFX t0 uerò ida/F0y0 uerò	ds:participle+passive+weak is:singular+femenine	# T6 + d[ae]
SFX t0 r nte ar	ds:participle+active	# T7 + nte
SFX t0 ar ente ar	ds:participle+active	# T7 + nte, T2: à > é
SFX t0 r nte er	ds:participle+active	# T7 + nte
SFX t0 er ènte er	ds:participle+active	# T7 + nte
SFX t0 rò nte erò	ds:participle+active	# T7 + nte
SFX t0 erò ènte erò	ds:participle+active	# T7 + nte
SFX t0 ir ente ir	ds:participle+active	# T7 + nte
SFX t0 ir ènte ir	ds:participle+active	# T7 + nte
SFX t0 r ente [^cijɉñ]ir	ds:participle+active	# T7 + nte
SFX t0 r ènte [^cijɉñ]ir	ds:participle+active	# T7 + nte
SFX t0 ir esto/A1 ir	ds:participle+passive+weak is:singular+masculine	# T7 + st[oiae]
SFX t0 ir endo/P0 ir	ds:gerund+simple	# T7 + ndo
SFX t0 ir ando/P0 ir	ds:gerund+simple	# T7 + ndo
SFX t0 ir ende/P0 ir	ds:gerund+simple	# T7 + ndo, buranèl
SFX t0 ir ande/P0 ir	ds:gerund+simple	# T7 + ndo, buranèl
SFX t0 ir ento/P0 ir	ds:gerund+simple	# T7 + nto
SFX t0 ir ènto/P0 ir	ds:gerund+simple	# T7 + nto
SFX t0 r endo/P0 [^cijɉñ]ir	ds:gerund+simple	# T7 + ndo
SFX t0 r ende/P0 [^cijɉñ]ir	ds:gerund+simple	# T7 + ndo, buranèl
SFX t0 r ento/P0 [^cijɉñ]ir	ds:gerund+simple	# T7 + nto
SFX t0 r ènto/P0 [^cijɉñ]ir	ds:gerund+simple	# T7 + nto
SFX t0 ar è/S0D0 ar	ds:imperative+present is:second+plural	# T12 + è


# senŧa èle vanesente:
# tèma 2 (from T1: aŧento PVT > VT)
# tèma 4 (from T1: senŧa aŧento)
# tèma 5 (from T1: aŧento PVT > VT, then T2: à > é | (é > í) | (í > é))
# tèma 6 (from T1: aŧento PVT > VT, then T2: é > ú)
# tèma 7 (from T1: aŧento PVT > VT, then T2: í > é)
# -àr, -ér, -ír, -ír/is: skomenŧiando da 'l infenío
# '-er: skomenŧiando da 'l indikativo futuro de prima parsona singolar
SFX l0 Y 115
SFX l0 r nd ar	ds:gerund+simple	# T2 + ndo = T7 + ndo
SFX l0 r nt ar	ds:gerund+simple	# T2 + ndo = T7 + ndo
SFX l0 er and er	ds:gerund+simple	# T2 + ndo = T7 + ndo
SFX l0 er ant er	ds:gerund+simple	# T2 + ndo = T7 + ndo
SFX l0 erò and erò	ds:gerund+simple	# T2 + ndo
SFX l0 erò ant erò	ds:gerund+simple	# T2 + ndo
SFX l0 ir and ir	ds:gerund+simple	# T7 + ndo
SFX l0 ir ant ir	ds:gerund+simple	# T7 + ndo
SFX l0 r d [ai]r	ds:participle+passive+weak is:singular+masculine	# T6 + d[oiae]
SFX l0 r t [ai]r	ds:participle+passive+weak is:singular+masculine	# T6 + d[oiae]
SFX l0 ar eva/J5N0 ar	ds:indicative+imperfect is:second+singular	# T2 + (v)a, T2 = T1: aŧento PVT > VT | à > é
SFX l0 ar évelo/I5 ar	ds:indicative+imperfect is:second+singular ds:interrogative	# T2 + (v)a, T2 = T1: aŧento PVT > VT | à > é
SFX l0 ar ea/J5N0 ar	ds:indicative+imperfect is:second+singular	# T2 + (v)a, T2 = T1: aŧento PVT > VT | à > é
SFX l0 ar éelo/I5 ar	ds:indicative+imperfect is:second+singular ds:interrogative	# T2 + (v)a, T2 = T1: aŧento PVT > VT | à > é
SFX l0 r va/J5N0 [aei]r	ds:indicative+imperfect is:third	# T2 + (v)a
SFX l0 ar àvelo/I5 ar	ds:indicative+imperfect is:third ds:interrogative	# T2 + (v)a
SFX l0 er évelo/I5 er	ds:indicative+imperfect is:third ds:interrogative	# T2 + (v)a
SFX l0 ir ívelo/I5 ir	ds:indicative+imperfect is:third ds:interrogative	# T2 + (v)a
SFX l0 r a/J5N0 [ae]r	ds:indicative+imperfect is:third	# T2 + (v)a
SFX l0 ar àelo/I5 ar	ds:indicative+imperfect is:third ds:interrogative	# T2 + (v)a
SFX l0 er éelo/I5 er	ds:indicative+imperfect is:third ds:interrogative	# T2 + (v)a
SFX l0 r a/J5N0 [aeiouàèéíòóúïü]ir	ds:indicative+imperfect is:third	# T2 + (v)a
SFX l0 ir ía/J5N0 [^aeiouàèéíòóúïü]ir	ds:indicative+imperfect is:third	# T2 + (v)a
SFX l0 ir íelo/I5 ir	ds:indicative+imperfect is:third ds:interrogative	# T2 + (v)a
SFX l0 rò va/J5N0 erò	ds:indicative+imperfect is:third	# T2 + (v)a
SFX l0 erò évelo/I5 erò	ds:indicative+imperfect is:third ds:interrogative	# T2 + (v)a
SFX l0 rò a/J5N0 erò	ds:indicative+imperfect is:third	# T2 + (v)a
SFX l0 erò éelo/I5 erò	ds:indicative+imperfect is:third ds:interrogative	# T2 + (v)a
SFX l0 ar eva/J5N0 ar	ds:indicative+imperfect is:third	# T2 + (v)a, T2 = T1: aŧento PVT > VT | à > é
SFX l0 ar évelo/I5 ar	ds:indicative+imperfect is:third ds:interrogative	# T2 + (v)a, T2 = T1: aŧento PVT > VT | à > é
SFX l0 ar ea/J5N0 ar	ds:indicative+imperfect is:third	# T2 + (v)a, T2 = T1: aŧento PVT > VT | à > é
SFX l0 ar éelo/I5 ar	ds:indicative+imperfect is:third ds:interrogative	# T2 + (v)a, T2 = T1: aŧento PVT > VT | à > é
SFX l0 r ndo/PlN0 [aei]r	ds:gerund+simple	# T2 + ndo = T7 + ndo
SFX l0 er ando/PlN0 er	ds:gerund+simple	# T2 + ndo = T7 + ndo
SFX l0 ar àndogelo/Ql ar	ds:gerund+simple ds:pronomenal+locative	# T2 + ndo = T7 + ndo
SFX l0 er éndogelo/Ql er	ds:gerund+simple ds:pronomenal+locative	# T2 + ndo = T7 + ndo
SFX l0 er àndogelo/Ql er	ds:gerund+simple ds:pronomenal+locative	# T2 + ndo = T7 + ndo
SFX l0 ir índogelo/Ql ir	ds:gerund+simple ds:pronomenal+locative	# T2 + ndo = T7 + ndo
SFX l0 ir àndogelo/Ql ir	ds:gerund+simple ds:pronomenal+locative	# T2 + ndo = T7 + ndo
SFX l0 rò ndo/PlN0 erò	ds:gerund+simple	# T2 + ndo = T7 + ndo
SFX l0 erò ando/PlN0 erò	ds:gerund+simple	# T2 + ndo = T7 + ndo
SFX l0 erò éndogelo/Ql erò	ds:gerund+simple ds:pronomenal+locative	# T2 + ndo = T7 + ndo
SFX l0 erò àndogelo/Ql erò	ds:gerund+simple ds:pronomenal+locative	# T2 + ndo = T7 + ndo
SFX l0 r nde/PlN0 [aei]r	ds:gerund+simple	# T2 + ndo = T7 + ndo, buranèl
SFX l0 er ande/PlN0 er	ds:gerund+simple	# T2 + ndo = T7 + ndo, buranèl
SFX l0 ar àndegelo/Ql ar	ds:gerund+simple ds:pronomenal+locative	# T2 + ndo = T7 + ndo, buranèl
SFX l0 er éndegelo/Ql er	ds:gerund+simple ds:pronomenal+locative	# T2 + ndo = T7 + ndo, buranèl
SFX l0 er àndegelo/Ql er	ds:gerund+simple ds:pronomenal+locative	# T2 + ndo = T7 + ndo, buranèl
SFX l0 ir índegelo/Ql ir	ds:gerund+simple ds:pronomenal+locative	# T2 + ndo = T7 + ndo, buranèl
SFX l0 ir àndegelo/Ql ir	ds:gerund+simple ds:pronomenal+locative	# T2 + ndo = T7 + ndo, buranèl
SFX l0 rò nde/PlN0 erò	ds:gerund+simple	# T2 + ndo = T7 + ndo, buranèl
SFX l0 erò ande/PlN0 erò	ds:gerund+simple	# T2 + ndo = T7 + ndo, buranèl
SFX l0 erò éndegelo/Ql erò	ds:gerund+simple ds:pronomenal+locative	# T2 + ndo = T7 + ndo, buranèl
SFX l0 erò àndegelo/Ql erò	ds:gerund+simple ds:pronomenal+locative	# T2 + ndo = T7 + ndo, buranèl
SFX l0 r nto/PlN0 [aei]r	ds:gerund+simple	# T2 + nto = T7 + nto
SFX l0 ar àntogelo/Ql ar	ds:gerund+simple ds:pronomenal+locative	# T2 + nto = T7 + nto
SFX l0 er éntogelo/Ql er	ds:gerund+simple ds:pronomenal+locative	# T2 + nto = T7 + nto
SFX l0 er èntogelo/Ql er	ds:gerund+simple ds:pronomenal+locative	# T2 + nto = T7 + nto
SFX l0 ir íntogelo/Ql ir	ds:gerund+simple ds:pronomenal+locative	# T2 + nto = T7 + nto
SFX l0 rò nto/PlN0 erò	ds:gerund+simple	# T2 + nto = T7 + nto
SFX l0 erò éntogelo/Ql erò	ds:gerund+simple ds:pronomenal+locative	# T2 + nto = T7 + nto
SFX l0 erò èntogelo/Ql erò	ds:gerund+simple ds:pronomenal+locative	# T2 + nto = T7 + nto
SFX l0 0 à/J5N0 [aei]r	ds:indicative+future is:third	# T4 + rà
SFX l0 0 alo/I5 [aei]r	ds:indicative+future is:third ds:interrogative	# T4 + rà
SFX l0 ò à/J5N0 erò	ds:indicative+future is:third	# T4 + rà
SFX l0 ò alo/I5 erò	ds:indicative+future is:third ds:interrogative	# T4 + rà
SFX l0 0 ave/J7N0 [aei]r	ds:conditional+present is:third	# T4 + rà(v)e
SFX l0 0 íselo/I7 [aei]r	ds:conditional+present is:third ds:interrogative	# T4 + rà(v)e
SFX l0 ò ave/J7N0 erò	ds:conditional+present is:third	# T4 + rà(v)e
SFX l0 ò íselo/I7 erò	ds:conditional+present is:third ds:interrogative	# T4 + rà(v)e
SFX l0 ar ègelo/Dl ar	ds:imperative+present is:second+plural ds:pronomenal+locative	# T12 + è
SFX l0 ar è/SlN0 ar	ds:imperative+present is:second+plural	# T5
SFX l0 ar é/SlN0 ar	ds:imperative+present is:second+plural	# T5
SFX l0 ar égelo/Dl ar	ds:imperative+present is:second+plural ds:pronomenal+locative	# T5
SFX l0 er è/SlN0 er	ds:imperative+present is:second+plural	# T5
SFX l0 er é/SlN0 er	ds:imperative+present is:second+plural	# T5
SFX l0 er ègelo/Dl er	ds:imperative+present is:second+plural ds:pronomenal+locative	# T5
SFX l0 er égelo/Dl er	ds:imperative+present is:second+plural ds:pronomenal+locative	# T5
SFX l0 erò è/SlN0 erò	ds:imperative+present is:second+plural	# T5
SFX l0 erò é/SlN0 erò	ds:imperative+present is:second+plural	# T5
SFX l0 erò ègelo/Dl erò	ds:imperative+present is:second+plural ds:pronomenal+locative	# T5
SFX l0 erò égelo/Dl erò	ds:imperative+present is:second+plural ds:pronomenal+locative	# T5
SFX l0 er í/SlN0 er	ds:imperative+present is:second+plural	# T5
SFX l0 er ígelo/Dl er	ds:imperative+present is:second+plural ds:pronomenal+locative	# T5
SFX l0 erò í/SlN0 erò	ds:imperative+present is:second+plural	# T5
SFX l0 erò ígelo/Dl erò	ds:imperative+present is:second+plural ds:pronomenal+locative	# T5
SFX l0 ir í/SlN0 ir	ds:imperative+present is:second+plural	# T5
SFX l0 ir ígelo/Dl ir	ds:imperative+present is:second+plural ds:pronomenal+locative	# T5
SFX l0 ir è/SlN0 ir	ds:imperative+present is:second+plural	# T5
SFX l0 ir é/SlN0 ir	ds:imperative+present is:second+plural	# T5
SFX l0 ir ègelo/Dl ir	ds:imperative+present is:second+plural ds:pronomenal+locative	# T5
SFX l0 ir égelo/Dl ir	ds:imperative+present is:second+plural ds:pronomenal+locative	# T5
SFX l0 ar emo/Sl ar	ds:imperative+present is:first+plural	# T5 + mo
SFX l0 r mo/Sl er	ds:imperative+present is:first+plural	# T5 + mo
SFX l0 rò mo/Sl erò	ds:imperative+present is:first+plural	# T5 + mo
SFX l0 er imo/Sl er	ds:imperative+present is:first+plural	# T5 + mo
SFX l0 erò imo/Sl erò	ds:imperative+present is:first+plural	# T5 + mo
SFX l0 ir emo/Sl ir	ds:imperative+present is:first+plural	# T5 + mo
SFX l0 r mo/Sl ir	ds:imperative+present is:first+plural	# T5 + mo
SFX l0 ar émogelo/Dl ar	ds:imperative+present is:first+plural	# T5 + mo
SFX l0 er émogelo/Dl er	ds:imperative+present is:first+plural	# T5 + mo
SFX l0 erò émogelo/Dl erò	ds:imperative+present is:first+plural	# T5 + mo
SFX l0 er ímogelo/Dl er	ds:imperative+present is:first+plural	# T5 + mo
SFX l0 erò ímogelo/Dl erò	ds:imperative+present is:first+plural	# T5 + mo
SFX l0 ir ímogelo/Dl ir	ds:imperative+present is:first+plural	# T5 + mo
SFX l0 ir endo/PlN0 ir	ds:gerund+simple	# T7 + ndo
SFX l0 ir ando/PlN0 ir	ds:gerund+simple	# T7 + ndo
SFX l0 ir ende/PlN0 ir	ds:gerund+simple	# T7 + ndo, buranèl
SFX l0 ir ande/PlN0 ir	ds:gerund+simple	# T7 + ndo, buranèl
SFX l0 ir ento/PlN0 ir	ds:gerund+simple	# T7 + nto
SFX l0 ir èntogelo/Ql ir	ds:gerund+simple ds:pronomenal+locative	# T7 + nto
SFX l0 r endo/PlN0 [^cijɉñ]ir	ds:gerund+simple	# T7 + ndo
SFX l0 r ende/PlN0 [^cijɉñ]ir	ds:gerund+simple	# T7 + ndo, buranèl
SFX l0 r ento/PlN0 [^cijɉñ]ir	ds:gerund+simple	# T7 + nto
SFX l0 r èntogelo/Ql [^cijɉñ]ir	ds:gerund+simple ds:pronomenal+locative	# T7 + nto

# ko èle vanesente:
# tèma 2 (from T1: aŧento PVT > VT)
# tèma 4 (from T1: senŧa aŧento)
# tèma 5 (from T1: aŧento PVT > VT, then T2: à > é | (é > í) | (í > é))
# tèma 6 (from T1: aŧento PVT > VT, then T2: é > ú)
# tèma 7 (from T1: aŧento PVT > VT, then T2: í > é)
# -àr, -ér, -ír, -ír/is: skomenŧiando da 'l infenío
# '-er: skomenŧiando da 'l indikativo futuro de prima parsona singolar
SFX 70 Y 101
SFX 70 r va/j5N0 [aei]r	ds:indicative+imperfect is:third	# T2 + (v)a
SFX 70 ar àvaƚo/i5 ar	ds:indicative+imperfect is:third ds:interrogative	# T2 + (v)a
SFX 70 er évaƚo/i5 er	ds:indicative+imperfect is:third ds:interrogative	# T2 + (v)a
SFX 70 ir ívaƚo/i5 ir	ds:indicative+imperfect is:third ds:interrogative	# T2 + (v)a
SFX 70 r a/j5N0 [ae]r	ds:indicative+imperfect is:third	# T2 + (v)a
SFX 70 ar àeƚo/i5 ar	ds:indicative+imperfect is:third ds:interrogative	# T2 + (v)a
SFX 70 er éeƚo/i5 er	ds:indicative+imperfect is:third ds:interrogative	# T2 + (v)a
SFX 70 r a/j5N0 [aeiouàèéíòóúïü]ir	ds:indicative+imperfect is:third	# T2 + (v)a
SFX 70 ir ía/j5N0 [^aeiouàèéíòóúïü]ir	ds:indicative+imperfect is:third	# T2 + (v)a
SFX 70 ir íeƚo/i5 ir	ds:indicative+imperfect is:third ds:interrogative	# T2 + (v)a
SFX 70 rò va/j5N0 erò	ds:indicative+imperfect is:third	# T2 + (v)a
SFX 70 erò éveƚo/i5 erò	ds:indicative+imperfect is:third ds:interrogative	# T2 + (v)a
SFX 70 rò a/j5N0 erò	ds:indicative+imperfect is:third	# T2 + (v)a
SFX 70 erò éeƚo/i5 erò	ds:indicative+imperfect is:third ds:interrogative	# T2 + (v)a
SFX 70 ar eva/j5N0 ar	ds:indicative+imperfect is:third	# T2 + (v)a, T2 = T1: aŧento PVT > VT | à > é
SFX 70 ar éveƚo/i5 ar	ds:indicative+imperfect is:third ds:interrogative	# T2 + (v)a, T2 = T1: aŧento PVT > VT | à > é
SFX 70 ar ea/j5N0 ar	ds:indicative+imperfect is:third	# T2 + (v)a, T2 = T1: aŧento PVT > VT | à > é
SFX 70 ar éeƚo/i5 ar	ds:indicative+imperfect is:third ds:interrogative	# T2 + (v)a, T2 = T1: aŧento PVT > VT | à > é
SFX 70 r ndo/P7N0 [aei]r	ds:gerund+simple	# T2 + ndo = T7 + ndo
SFX 70 er ando/P7N0 er	ds:gerund+simple	# T2 + ndo = T7 + ndo
SFX 70 ar àndogeƚo/Q7 ar	ds:gerund+simple ds:pronomenal+locative	# T2 + ndo = T7 + ndo
SFX 70 er éndogeƚo/Q7 er	ds:gerund+simple ds:pronomenal+locative	# T2 + ndo = T7 + ndo
SFX 70 er àndogeƚo/Q7 er	ds:gerund+simple ds:pronomenal+locative	# T2 + ndo = T7 + ndo
SFX 70 ir índogeƚo/Q7 ir	ds:gerund+simple ds:pronomenal+locative	# T2 + ndo = T7 + ndo
SFX 70 ir àndogeƚo/Q7 ir	ds:gerund+simple ds:pronomenal+locative	# T2 + ndo = T7 + ndo
SFX 70 rò ndo/P7N0 erò	ds:gerund+simple	# T2 + ndo = T7 + ndo
SFX 70 erò ando/P7N0 erò	ds:gerund+simple	# T2 + ndo = T7 + ndo
SFX 70 erò éndogeƚo/Q7 erò	ds:gerund+simple ds:pronomenal+locative	# T2 + ndo = T7 + ndo
SFX 70 erò àndogeƚo/Q7 erò	ds:gerund+simple ds:pronomenal+locative	# T2 + ndo = T7 + ndo
SFX 70 r nde/P7N0 [aei]r	ds:gerund+simple	# T2 + ndo = T7 + ndo, buranèl
SFX 70 er ande/P7N0 er	ds:gerund+simple	# T2 + ndo = T7 + ndo, buranèl
SFX 70 ar àndegeƚo/Q7 ar	ds:gerund+simple ds:pronomenal+locative	# T2 + ndo = T7 + ndo, buranèl
SFX 70 er éndegeƚo/Q7 er	ds:gerund+simple ds:pronomenal+locative	# T2 + ndo = T7 + ndo, buranèl
SFX 70 er àndegeƚo/Q7 er	ds:gerund+simple ds:pronomenal+locative	# T2 + ndo = T7 + ndo, buranèl
SFX 70 ir índegeƚo/Q7 ir	ds:gerund+simple ds:pronomenal+locative	# T2 + ndo = T7 + ndo, buranèl
SFX 70 ir àndegeƚo/Q7 ir	ds:gerund+simple ds:pronomenal+locative	# T2 + ndo = T7 + ndo, buranèl
SFX 70 rò nde/P7N0 erò	ds:gerund+simple	# T2 + ndo = T7 + ndo, buranèl
SFX 70 erò ande/P7N0 erò	ds:gerund+simple	# T2 + ndo = T7 + ndo, buranèl
SFX 70 erò éndegeƚo/Q7 erò	ds:gerund+simple ds:pronomenal+locative	# T2 + ndo = T7 + ndo, buranèl
SFX 70 erò àndegeƚo/Q7 erò	ds:gerund+simple ds:pronomenal+locative	# T2 + ndo = T7 + ndo, buranèl
SFX 70 r nto/P7N0 [aei]r	ds:gerund+simple	# T2 + nto = T7 + nto
SFX 70 ar àntogeƚo/Q7 ar	ds:gerund+simple ds:pronomenal+locative	# T2 + nto = T7 + nto
SFX 70 er éntogeƚo/Q7 er	ds:gerund+simple ds:pronomenal+locative	# T2 + nto = T7 + nto
SFX 70 er èntogeƚo/Q7 er	ds:gerund+simple ds:pronomenal+locative	# T2 + nto = T7 + nto
SFX 70 ir íntogeƚo/Q7 ir	ds:gerund+simple ds:pronomenal+locative	# T2 + nto = T7 + nto
SFX 70 rò nto/P7N0 erò	ds:gerund+simple	# T2 + nto = T7 + nto
SFX 70 erò éntogeƚo/Q7 erò	ds:gerund+simple ds:pronomenal+locative	# T2 + nto = T7 + nto
SFX 70 erò èntogeƚo/Q7 erò	ds:gerund+simple ds:pronomenal+locative	# T2 + nto = T7 + nto
SFX 70 0 à/j5N0 [aei]r	ds:indicative+future is:third	# T4 + rà
SFX 70 0 aƚo/i5 [aei]r	ds:indicative+future is:third ds:interrogative	# T4 + rà
SFX 70 ò à/j5N0 erò	ds:indicative+future is:third	# T4 + rà
SFX 70 ò aƚo/i5 erò	ds:indicative+future is:third ds:interrogative	# T4 + rà
SFX 70 0 ave/j7N0 [aei]r	ds:conditional+present is:third	# T4 + rà(v)e
SFX 70 0 íseƚo/i7 [aei]r	ds:conditional+present is:third ds:interrogative	# T4 + rà(v)e
SFX 70 ò ave/j7N0 erò	ds:conditional+present is:third	# T4 + rà(v)e
SFX 70 ò íseƚo/i7 erò	ds:conditional+present is:third ds:interrogative	# T4 + rà(v)e
SFX 70 ar è/S7N0 ar	ds:imperative+present is:second+plural	# T12 + è
SFX 70 ar é/S7N0 ar	ds:imperative+present is:second+plural	# T5
SFX 70 ar ègeƚo/D7 ar	ds:imperative+present is:second+plural ds:pronomenal+locative	# T12 + è
SFX 70 ar égeƚo/D7 ar	ds:imperative+present is:second+plural ds:pronomenal+locative	# T5
SFX 70 er è/S7N0 er	ds:imperative+present is:second+plural	# T5
SFX 70 er é/S7N0 er	ds:imperative+present is:second+plural	# T5
SFX 70 er ègeƚo/D7 er	ds:imperative+present is:second+plural ds:pronomenal+locative	# T5
SFX 70 er égeƚo/D7 er	ds:imperative+present is:second+plural ds:pronomenal+locative	# T5
SFX 70 erò è/S7N0 erò	ds:imperative+present is:second+plural	# T5
SFX 70 erò é/S7N0 erò	ds:imperative+present is:second+plural	# T5
SFX 70 erò ègeƚo/D7 erò	ds:imperative+present is:second+plural ds:pronomenal+locative	# T5
SFX 70 erò égeƚo/D7 erò	ds:imperative+present is:second+plural ds:pronomenal+locative	# T5
SFX 70 er í/S7N0 er	ds:imperative+present is:second+plural	# T5
SFX 70 er ígeƚo/D7 er	ds:imperative+present is:second+plural ds:pronomenal+locative	# T5
SFX 70 erò í/S7N0 erò	ds:imperative+present is:second+plural	# T5
SFX 70 erò ígeƚo/D7 erò	ds:imperative+present is:second+plural ds:pronomenal+locative	# T5
SFX 70 ir í/S7N0 ir	ds:imperative+present is:second+plural	# T5
SFX 70 ir ígeƚo/D7 ir	ds:imperative+present is:second+plural ds:pronomenal+locative	# T5
SFX 70 ir è/S7N0 ir	ds:imperative+present is:second+plural	# T5
SFX 70 ir é/S7N0 ir	ds:imperative+present is:second+plural	# T5
SFX 70 ir ègeƚo/D7 ir	ds:imperative+present is:second+plural ds:pronomenal+locative	# T5
SFX 70 ir égeƚo/D7 ir	ds:imperative+present is:second+plural ds:pronomenal+locative	# T5
SFX 70 ar emo/S7 ar	ds:imperative+present is:first+plural	# T5 + mo
SFX 70 r mo/S7 er	ds:imperative+present is:first+plural	# T5 + mo
SFX 70 rò mo/S7 erò	ds:imperative+present is:first+plural	# T5 + mo
SFX 70 er imo/S7 er	ds:imperative+present is:first+plural	# T5 + mo
SFX 70 erò imo/S7 erò	ds:imperative+present is:first+plural	# T5 + mo
SFX 70 ir emo/S7 ir	ds:imperative+present is:first+plural	# T5 + mo
SFX 70 r mo/S7 ir	ds:imperative+present is:first+plural	# T5 + mo
SFX 70 ar émogeƚo/D7 ar	ds:imperative+present is:first+plural	# T5 + mo
SFX 70 er émogeƚo/D7 er	ds:imperative+present is:first+plural	# T5 + mo
SFX 70 erò émogeƚo/D7 erò	ds:imperative+present is:first+plural	# T5 + mo
SFX 70 er ímogeƚo/D7 er	ds:imperative+present is:first+plural	# T5 + mo
SFX 70 erò ímogeƚo/D7 erò	ds:imperative+present is:first+plural	# T5 + mo
SFX 70 ir ímogeƚo/D7 ir	ds:imperative+present is:first+plural	# T5 + mo
SFX 70 ir endo/P7N0 ir	ds:gerund+simple	# T7 + ndo
SFX 70 ir ando/P7N0 ir	ds:gerund+simple	# T7 + ndo
SFX 70 ir ende/P7N0 ir	ds:gerund+simple	# T7 + ndo, buranèl
SFX 70 ir ande/P7N0 ir	ds:gerund+simple	# T7 + ndo, buranèl
SFX 70 ir ento/P7N0 ir	ds:gerund+simple	# T7 + nto
SFX 70 ir èntogeƚo/Q7 ir	ds:gerund+simple ds:pronomenal+locative	# T7 + nto
SFX 70 r endo/P7N0 [^cijɉñ]ir	ds:gerund+simple	# T7 + ndo
SFX 70 r ende/P7N0 [^cijɉñ]ir	ds:gerund+simple	# T7 + ndo, buranèl
SFX 70 r ento/P7N0 [^cijɉñ]ir	ds:gerund+simple	# T7 + nto
SFX 70 r èntogeƚo/Q7 [^cijɉñ]ir	ds:gerund+simple ds:pronomenal+locative	# T7 + nto

# variante feltrina-belumata e liventina:
# tèma 2 (from T1: aŧento PVT > VT)
# tèma 4 (from T1: senŧa aŧento)
# tèma 7 (from T1: aŧento PVT > VT, then T2: í > é)
# tèma 11 (from T1: senŧa aŧento, then T4: VT > Ø)
# tèma 12 (from T1: aŧento VT > (A)PVT | í > <ís>i, then T3: VT > Ø, then T8: senŧa aŧento)
# -àr, -ér, -ír, -ír/is: skomenŧiando da 'l infenío
# -àr, -ér, -ír: skomenŧiando da 'l infenío (tèma 12 solke)
# '-er: skomenŧiando da 'l indikativo futuro de prima parsona singolar
# -ír/is: skomenŧiando da 'l indikativo prexente de prima parsona singolar (tèma 12 solke)
SFX n0 Y 580
SFX n0 r ve/J1 [aei]r	ds:indicative+imperfect is:first+singular	# T2 + (v)e
SFX n0 ar àvemi/I1 ar	ds:indicative+imperfect is:first+singular ds:interrogative	# T2 + (v)e
SFX n0 er évemi/I1 er	ds:indicative+imperfect is:first+singular ds:interrogative	# T2 + (v)e
SFX n0 ir ívemi/I1 ir	ds:indicative+imperfect is:first+singular ds:interrogative	# T2 + (v)e
SFX n0 r e/J1I1 [ae]r	ds:indicative+imperfect is:first+singular	# T2 + (v)e
SFX n0 r e/J1I1 [aeiouàèéíòóúïü]ir	ds:indicative+imperfect is:first+singular	# T2 + (v)e
SFX n0 ir íe/J1I1 [^aeiouàèéíòóúïü]ir	ds:indicative+imperfect is:first+singular	# T2 + (v)e
SFX n0 ir ee/J1I1 ir	ds:indicative+imperfect is:first+singular	# T2 + (v)e, T2 = T1: aŧento PVT > VT | í > é
SFX n0 rò ve/J1 erò	ds:indicative+imperfect is:first+singular	# T2 + (v)e
SFX n0 erò évemi/I1 erò	ds:indicative+imperfect is:first+singular ds:interrogative	# T2 + (v)e
SFX n0 rò e/J1I1 erò	ds:indicative+imperfect is:first+singular	# T2 + (v)e
SFX n0 ar eva/J1 ar	ds:indicative+imperfect is:first+singular	# T2 + (v)a, T2 = T1: aŧento PVT > VT | à > é
SFX n0 ar évami/I1 ar	ds:indicative+imperfect is:first+singular ds:interrogative	# T2 + (v)a, T2 = T1: aŧento PVT > VT | à > é
SFX n0 ar ea/J1I1 ar	ds:indicative+imperfect is:first+singular	# T2 + (v)a, T2 = T1: aŧento PVT > VT | à > é
SFX n0 ar eve/J1 ar	ds:indicative+imperfect is:first+singular	# T2 + (v)e, T2 = T1: aŧento PVT > VT | à > é
SFX n0 ar évemi/I1 ar	ds:indicative+imperfect is:first+singular ds:interrogative	# T2 + (v)e, T2 = T1: aŧento PVT > VT | à > é
SFX n0 ar ee/J1I1 ar	ds:indicative+imperfect is:first+singular	# T2 + (v)e, T2 = T1: aŧento PVT > VT | à > é
SFX n0 ar evo/J1 ar	ds:indicative+imperfect is:first+singular	# T2 + (v)o, T2 = T1: aŧento PVT > VT | à > é
SFX n0 ar évomi/I1 ar	ds:indicative+imperfect is:first+singular ds:interrogative	# T2 + (v)o, T2 = T1: aŧento PVT > VT | à > é
SFX n0 ar eo/J1I1 ar	ds:indicative+imperfect is:first+singular	# T2 + (v)o, T2 = T1: aŧento PVT > VT | à > é
SFX n0 r va/J3 [aei]r	ds:indicative+imperfect is:second+singular	# T2 + (v)a, 2s=3
SFX n0 ar àvatu/I3 ar	ds:indicative+imperfect is:second+singular ds:interrogative	# T2 + (v)a, 2s=3
SFX n0 er évatu/I3 er	ds:indicative+imperfect is:second+singular ds:interrogative	# T2 + (v)a, 2s=3
SFX n0 ir ívatu/I3 ir	ds:indicative+imperfect is:second+singular ds:interrogative	# T2 + (v)a, 2s=3
SFX n0 r stu ir	ds:indicative+imperfect is:second+singular ds:interrogative	# T2 + (v)i
SFX n0 r a/J3I3 [ae]r	ds:indicative+imperfect is:second+singular	# T2 + (v)a, 2s=3
SFX n0 ar ea/J3 ar	ds:indicative+imperfect is:second+singular	# T2 + (v)a, 2s=3, T2 = T1: aŧento PVT > VT | à > é
SFX n0 ar éetu/I3 ar	ds:indicative+imperfect is:second+singular ds:interrogative	# T2 + (v)a, 2s=3, T2 = T1: aŧento PVT > VT | à > é
SFX n0 er éetu/I3 er	ds:indicative+imperfect is:second+singular ds:interrogative	# T2 + (v)a, 2s=3, T2 = T1: aŧento PVT > VT | à > é
SFX n0 r a/J3I3 [aeiouàèéíòóúïü]ir	ds:indicative+imperfect is:second+singular	# T2 + (v)a, 2s=3
SFX n0 ir ía/J3I3 [^aeiouàèéíòóúïü]ir	ds:indicative+imperfect is:second+singular	# T2 + (v)a, 2s=3
SFX n0 r s-tu ir	ds:indicative+imperfect is:second+singular ds:interrogative	# T2 + (v)i
SFX n0 ir ea/J3 ir	ds:indicative+imperfect is:second+singular	# T2 + (v)a, 2s=3
SFX n0 ir éetu/I3 ir	ds:indicative+imperfect is:second+singular ds:interrogative	# T2 + (v)a, 2s=3, T2 = T1: aŧento PVT > VT | à > é
SFX n0 rò va/J3 erò	ds:indicative+imperfect is:second+singular	# T2 + (v)a, 2s=3
SFX n0 erò évatu/I3 erò	ds:indicative+imperfect is:second+singular ds:interrogative	# T2 + (v)a, 2s=3
SFX n0 rò a/J3I3 erò	ds:indicative+imperfect is:second+singular	# T2 + (v)a, 2s=3
SFX n0 	rò e/J3 erò	ds:indicative+imperfect is:second+singular	# T2 + (v)a, 2s=3
SFX n0 erò éetu/I3 erò	ds:indicative+imperfect is:second+singular ds:interrogative	# T2 + (v)a, 2s=3
SFX n0 ar evi/J3 ar	ds:indicative+imperfect is:second+singular	# T2 + (v)i, T2 = T1: aŧento PVT > VT | à > é
SFX n0 ar évitu/I3 ar	ds:indicative+imperfect is:second+singular ds:interrogative	# T2 + (v)i, T2 = T1: aŧento PVT > VT | à > é
SFX n0 ar ei/J3I3 ar	ds:indicative+imperfect is:second+singular	# T2 + (v)i, T2 = T1: aŧento PVT > VT | à > é
SFX n0 ar evi/J4 ar	ds:indicative+imperfect is:second+plural	# T2 + (v)i, T2 = T1: aŧento PVT > VT | à > é
SFX n0 ar évïu/I4 ar	ds:indicative+imperfect is:second+plural ds:interrogative	# T2 + (v)i, T2 = T1: aŧento PVT > VT | à > é
SFX n0 ar ei/J4I4 ar	ds:indicative+imperfect is:second+plural	# T2 + (v)i, T2 = T1: aŧento PVT > VT | à > é
SFX n0 ar eva ar	ds:indicative+imperfect is:third	# T2 + (v)a, T2 = T1: aŧento PVT > VT | à > é
SFX n0 ar ea ar	ds:indicative+imperfect is:third	# T2 + (v)a, T2 = T1: aŧento PVT > VT | à > é
SFX n0 r se/FS [aei]r	ds:subjunctive+imperfect is:second+singular	# T2 + se, 2s=3
SFX n0 rò se/FS erò	ds:subjunctive+imperfect is:second+singular	# T2 + se, 2s=3
SFX n0 ar ese/FS ar	ds:subjunctive+imperfect is:first+singular	# T2 + se, T2 = T1: aŧento PVT > VT | à > é
SFX n0 ar esi/J3 ar	ds:subjunctive+imperfect is:second+singular	# T2 + si, T2 = T1: aŧento PVT > VT | à > é
SFX n0 ar ésitu/I3 ar	ds:subjunctive+imperfect is:second+singular ds:interrogative	# T2 + si, T2 = T1: aŧento PVT > VT | à > é
SFX n0 ar esi ar	ds:subjunctive+imperfect is:second+plural	# T2 + si, T2 = T1: aŧento PVT > VT | à > é
SFX n0 ar ese/FS ar	ds:subjunctive+imperfect is:third	# T2 + se, T2 = T1: aŧento PVT > VT | à > é
SFX n0 ar ésimo ar	ds:subjunctive+imperfect is:second+plural	# T2 + simo, T2 = T1: aŧento PVT > VT | à > é
SFX n0 r s [aei]r	ds:subjunctive+imperfect is:first+singular	# T2 + se
SFX n0 rò s erò	ds:subjunctive+imperfect is:first+singular	# T2 + se
SFX n0 r s [aei]r	ds:subjunctive+imperfect is:third	# T2 + se
SFX n0 rò s erò	ds:subjunctive+imperfect is:third	# T2 + se
SFX n0 erò ènt erò	ds:gerund+simple	# T2 + nto
SFX n0 r nt ar	ds:participle+active	# T7 + nte
SFX n0 ar ent ar	ds:participle+active	# T7 + nte, T2: à > é
SFX n0 r nt er	ds:participle+active	# T7 + nte
SFX n0 er ènt er	ds:participle+active	# T7 + nte
SFX n0 ir ent ir	ds:participle+active	# T7 + nte
SFX n0 ir ènt ir	ds:participle+active	# T7 + nte
SFX n0 r ent [^cijɉñ]ir	ds:participle+active	# T7 + nte
SFX n0 r ènt [^cijɉñ]ir	ds:participle+active	# T7 + nte
SFX n0 ir est ir	ds:participle+passive+weak is:singular+masculine	# T7 + st[oiae]
SFX n0 ir ent ir	ds:gerund+simple	# T7 + nto
SFX n0 ir ènt ir	ds:gerund+simple	# T7 + nto
SFX n0 r ent [^cijɉñ]ir	ds:gerund+simple	# T7 + nto
SFX n0 r ènt [^cijɉñ]ir	ds:gerund+simple	# T7 + nto
SFX n0 ar esto/A1FS ar	ds:participle+passive+weak is:singular+masculine	# T2 + st[oiae], T2 = T1: aŧento PVT > VT | à > é
SFX n0 ir esto/A1FS ir	ds:participle+passive+weak is:singular+masculine	# T2 + st[oiae], T2 = T1: aŧento PVT > VT | í > é
SFX n0 r st [aei]r	ds:participle+passive+weak is:singular+masculine	# T2 + st[oiae]
SFX n0 rò st erò	ds:participle+passive+weak is:singular+masculine	# T2 + st[oiae]
SFX n0 ar endo/P0Pl ar	ds:gerund+simple	# T2 + ndo = T7 + ndo, T2 = T1: aŧento PVT > VT | à > é
SFX n0 ar éndoge/Q0 ar	ds:gerund+simple ds:pronomenal+genitive+locative	# T2 + ndo = T7 + ndo, T2 = T1: aŧento PVT > VT | à > é
SFX n0 ar ende/P0Pl ar	ds:gerund+simple	# T2 + ndo = T7 + ndo, T2 = T1: aŧento PVT > VT | à > é, buranèl
SFX n0 ar éndege/Q0 ar	ds:gerund+simple ds:pronomenal+genitive+locative	# T2 + ndo = T7 + ndo, T2 = T1: aŧento PVT > VT | à > é, buranèl
SFX n0 r nt [aei]r	ds:gerund+simple	# T2 + nto = T7 + nto
SFX n0 er ènt er	ds:gerund+simple	# T2 + nto = T7 + nto
SFX n0 rò nt erò	ds:gerund+simple	# T2 + nto = T7 + nto
SFX n0 erò ant erò	ds:gerund+simple	# T2 + nto, T2 = T1: aŧento PVT > VT | é > à
SFX n0 ir endo/P0Pl ir	ds:gerund+simple	# T2 + nto = T7 + nto, T2 = T1: aŧento PVT > VT | í > é
SFX n0 ar ento/P0PlFS ar	ds:gerund+simple	# T2 + nto = T7 + nto, T2 = T1: aŧento PVT > VT | à > é
SFX n0 ar ent ar	ds:gerund+simple	# T2 + nto = T7 + nto, T2 = T1: aŧento PVT > VT | à > é
SFX n0 ar ènt ar	ds:gerund+simple	# T2 + nto, T2 = T1: aŧento PVT > VT | à > é
SFX n0 0 è/J1I1 [aei]r	ds:indicative+future is:first+singular	# T4 + rè
SFX n0 ò è/J1I1 erò	ds:indicative+future is:first+singular	# T4 + rè
SFX n0 0 on/J2 [aei]r	ds:indicative+future is:first+plural	# T4 + ron
SFX n0 0 oni/I2 [aei]r	ds:indicative+future is:first+plural ds:interrogative	# T4 + ron
SFX n0 ò on/J2 erò	ds:indicative+future is:first+plural	# T4 + ron
SFX n0 ò oni/I2 erò	ds:indicative+future is:first+plural ds:interrogative	# T4 + ron
SFX n0 erò aron/J2 erò	ds:indicative+future is:first+plural	# T4 + ron
SFX n0 erò aroni/I2 erò	ds:indicative+future is:first+plural ds:interrogative	# T4 + ron
SFX n0 0 en/J2 [aei]r	ds:indicative+future is:first+plural	# T4 + rén
SFX n0 0 eni/I2 [aei]r	ds:indicative+future is:first+plural ds:interrogative	# T4 + rén
SFX n0 ò en/J2 erò	ds:indicative+future is:first+plural	# T4 + rén
SFX n0 ò eni/I2 erò	ds:indicative+future is:first+plural ds:interrogative	# T4 + rén
SFX n0 0 íe [aei]r	ds:conditional+present is:first+singular	# T4 + ríe
SFX n0 ò íe erò	ds:conditional+present is:first+singular	# T4 + ríe
SFX n0 0 ee [aei]r	ds:conditional+present is:first+singular	# T4 + rée
SFX n0 ò ee erò	ds:conditional+present is:first+singular	# T4 + rée
SFX n0 0 ee [aei]r	ds:conditional+present is:second+singular	# T4 + rée
SFX n0 ò ee erò	ds:conditional+present is:second+singular	# T4 + rée
SFX n0 0 ee [aei]r	ds:conditional+present is:third	# T4 + rée
SFX n0 ò ee erò	ds:conditional+present is:third	# T4 + rée
SFX n0 0 on [aei]r	ds:conditional+present is:first+plural	# T4 + r(is)(i)ón(se)
SFX n0 ò on erò	ds:conditional+present is:first+plural	# T4 + r(is)(i)ón(se)
SFX n0 0 onse [aei]r	ds:conditional+present is:first+plural	# T4 + r(is)(i)ón(se)
SFX n0 0 onsi [aei]r	ds:conditional+present is:first+plural	# T4 + r(is)(i)ón(se)
SFX n0 ò onse erò	ds:conditional+present is:first+plural	# T4 + r(is)(i)ón(se)
SFX n0 ò onsi erò	ds:conditional+present is:first+plural	# T4 + r(is)(i)ón(se)
SFX n0 0 ion [aei]r	ds:conditional+present is:first+plural	# T4 + r(is)(i)ón(se)
SFX n0 ò ion erò	ds:conditional+present is:first+plural	# T4 + r(is)(i)ón(se)
SFX n0 0 ionse [aei]r	ds:conditional+present is:first+plural	# T4 + r(is)(i)ón(se)
SFX n0 0 ionsi [aei]r	ds:conditional+present is:first+plural	# T4 + r(is)(i)ón(se)
SFX n0 ò ionse erò	ds:conditional+present is:first+plural	# T4 + r(is)(i)ón(se)
SFX n0 ò ionsi erò	ds:conditional+present is:first+plural	# T4 + r(is)(i)ón(se)
SFX n0 0 ison [aei]r	ds:conditional+present is:first+plural	# T4 + r(is)(i)ón(se)
SFX n0 ò ison erò	ds:conditional+present is:first+plural	# T4 + r(is)(i)ón(se)
SFX n0 0 isonse [aei]r	ds:conditional+present is:first+plural	# T4 + r(is)(i)ón(se)
SFX n0 0 isonsi [aei]r	ds:conditional+present is:first+plural	# T4 + r(is)(i)ón(se)
SFX n0 ò isonse erò	ds:conditional+present is:first+plural	# T4 + r(is)(i)ón(se)
SFX n0 ò isonsi erò	ds:conditional+present is:first+plural	# T4 + r(is)(i)ón(se)
SFX n0 0 ision [aei]r	ds:conditional+present is:first+plural	# T4 + r(is)(i)ón(se)
SFX n0 ò ision erò	ds:conditional+present is:first+plural	# T4 + r(is)(i)ón(se)
SFX n0 0 isionse [aei]r	ds:conditional+present is:first+plural	# T4 + r(is)(i)ón(se)
SFX n0 0 isionsi [aei]r	ds:conditional+present is:first+plural	# T4 + r(is)(i)ón(se)
SFX n0 ò isionse erò	ds:conditional+present is:first+plural	# T4 + r(is)(i)ón(se)
SFX n0 ò isionsi erò	ds:conditional+present is:first+plural	# T4 + r(is)(i)ón(se)
SFX n0 0 en [aei]r	ds:conditional+present is:first+plural	# T4 + r(is)én(s[ei])
SFX n0 ò en erò	ds:conditional+present is:first+plural	# T4 + r(is)én(s[ei])
SFX n0 0 ense [aei]r	ds:conditional+present is:first+plural	# T4 + r(is)én(s[ei])
SFX n0 ò ense erò	ds:conditional+present is:first+plural	# T4 + r(is)én(s[ei])
SFX n0 0 ensi [aei]r	ds:conditional+present is:first+plural	# T4 + r(is)én(s[ei])
SFX n0 ò ensi erò	ds:conditional+present is:first+plural	# T4 + r(is)én(s[ei])
SFX n0 0 isen [aei]r	ds:conditional+present is:first+plural	# T4 + r(is)én(s[ei])
SFX n0 ò isen erò	ds:conditional+present is:first+plural	# T4 + r(is)én(s[ei])
SFX n0 0 isense [aei]r	ds:conditional+present is:first+plural	# T4 + r(is)én(s[ei])
SFX n0 ò isense erò	ds:conditional+present is:first+plural	# T4 + r(is)én(s[ei])
SFX n0 0 isensi [aei]r	ds:conditional+present is:first+plural	# T4 + r(is)én(s[ei])
SFX n0 ò isensi erò	ds:conditional+present is:first+plural	# T4 + r(is)én(s[ei])
SFX n0 0 ié [aei]r	ds:conditional+present is:second+singular	# T4 + r(is)ié
SFX n0 0 iè [aei]r	ds:conditional+present is:second+singular	# T4 + r(is)iè
SFX n0 ò ié erò	ds:conditional+present is:second+singular	# T4 + r(is)ié
SFX n0 ò iè erò	ds:conditional+present is:second+singular	# T4 + r(is)iè
SFX n0 0 isié [aei]r	ds:conditional+present is:second+singular	# T4 + r(is)ié
SFX n0 0 isiè [aei]r	ds:conditional+present is:second+singular	# T4 + r(is)iè
SFX n0 ò isié erò	ds:conditional+present is:second+singular	# T4 + r(is)ié
SFX n0 ò isiè erò	ds:conditional+present is:second+singular	# T4 + r(is)iè
SFX n0 0 íe [aei]r	ds:conditional+present is:third	# T4 + ríe
SFX n0 ò íe erò	ds:conditional+present is:third	# T4 + ríe
SFX n0 ar erò/J1I1 ar	ds:indicative+future is:first+singular	# T4 + rò, T4 = T1: senŧa aŧento | à > é
SFX n0 ar erà/J1I1 ar	ds:indicative+future is:first+singular	# T4 + rà, T4 = T1: senŧa aŧento | à > é
SFX n0 ar erè/J1I1 ar	ds:indicative+future is:first+singular	# T4 + rè, T4 = T1: senŧa aŧento | à > é
SFX n0 ar erà/J3I3 ar	ds:indicative+future is:second+singular	# T4 + rà, T4 = T1: senŧa aŧento | à > é
SFX n0 ar eré/J4I4 ar	ds:indicative+future is:second+plural	# T4 + ré, T4 = T1: senŧa aŧento | à > é
SFX n0 ar erí/J4I4 ar	ds:indicative+future is:second+plural	# T4 + rí, T4 = T1: senŧa aŧento | à > é
SFX n0 ar erà/J5 ar	ds:indicative+future is:third	# T4 + rà, T4 = T1: senŧa aŧento | à > é
SFX n0 ar eralo/I5 ar	ds:indicative+future is:third ds:interrogative	# T4 + rà, T4 = T1: senŧa aŧento | à > é
SFX n0 ar ería ar	ds:conditional+present is:first+singular	# T4 + ría, T4 = T1: senŧa aŧento | à > é
SFX n0 ar eríe ar	ds:conditional+present is:first+singular	# T4 + ríe, T4 = T1: senŧa aŧento | à > é
SFX n0 ar erésimo ar	ds:conditional+present is:first+plural	# T4 + résimo, T4 = T1: senŧa aŧento | à > é
SFX n0 ar erísimo ar	ds:conditional+present is:first+plural	# T4 + rísimo, T4 = T1: senŧa aŧento | à > í
SFX n0 ar ería ar	ds:conditional+present is:second+singular	# T4 + ría, T4 = T1: senŧa aŧento | à > é
SFX n0 ar eresi/J4 ar	ds:conditional+present is:second+plural	# T4 + rési, T4 = T1: senŧa aŧento | à > é
SFX n0 ar erésïu/I4 ar	ds:conditional+present is:second+plural ds:interrogative	# T4 + rési, T4 = T1: senŧa aŧento | à > é
SFX n0 ar eresi/J3 ar	ds:conditional+present is:second+singular	# T4 + rési
SFX n0 ar erésitu/I3 ar	ds:conditional+present is:second+singular ds:interrogative	# T4 + rési
SFX n0 ar ería ar	ds:conditional+present is:third	# T4 + ría, T4 = T1: senŧa aŧento | à > é
SFX n0 ar eríe ar	ds:conditional+present is:third	# T4 + ríe, T4 = T1: senŧa aŧento | à > é
SFX n0 ar erave/J1J6 ar	ds:conditional+present is:first+singular	# T4 + rà(v)e, T4 = T1: senŧa aŧento | à > é
SFX n0 ar eràvemi/I1I6 ar	ds:conditional+present is:first+singular ds:interrogative	# T4 + rà(v)e, T4 = T1: senŧa aŧento | à > é
SFX n0 ar erave/J2 ar	ds:conditional+present is:first+plural	# T4 + rà(v)e, T4 = T1: senŧa aŧento | à > é
SFX n0 ar eràvei/I2 ar	ds:conditional+present is:first+plural ds:interrogative	# T4 + rà(v)e, T4 = T1: senŧa aŧento | à > é
SFX n0 ar erave/J3 ar	ds:conditional+present is:second+singular	# T4 + rà(v)e, T4 = T1: senŧa aŧento | à > é
SFX n0 ar eràvetu/I3 ar	ds:conditional+present is:second+singular ds:interrogative	# T4 + rà(v)e, T4 = T1: senŧa aŧento | à > é
SFX n0 ar erave/J4 ar	ds:conditional+present is:second+plural	# T4 + rà(v)e, T4 = T1: senŧa aŧento | à > é
SFX n0 ar eràveu/I4 ar	ds:conditional+present is:second+plural ds:interrogative	# T4 + rà(v)e, T4 = T1: senŧa aŧento | à > é
SFX n0 ar erave ar	ds:conditional+present is:third	# T4 + rà(v)e, T4 = T1: senŧa aŧento | à > é
SFX n0 ar erae/J1 ar	ds:conditional+present is:first+singular	# T4 + rà(v)e, T4 = T1: senŧa aŧento | à > é
SFX n0 ar erae/J2 ar	ds:conditional+present is:first+plural	# T4 + rà(v)e, T4 = T1: senŧa aŧento | à > é
SFX n0 ar eràei/I2 ar	ds:conditional+present is:first+plural ds:interrogative	# T4 + rà(v)e, T4 = T1: senŧa aŧento | à > é
SFX n0 ar erae/J3 ar	ds:conditional+present is:second+singular	# T4 + rà(v)e, T4 = T1: senŧa aŧento | à > é
SFX n0 ar eràetu/I3 ar	ds:conditional+present is:second+singular ds:interrogative	# T4 + rà(v)e, T4 = T1: senŧa aŧento | à > é
SFX n0 ar erae/J4 ar	ds:conditional+present is:second+plural	# T4 + rà(v)e, T4 = T1: senŧa aŧento | à > é
SFX n0 ar eràeu/I4 ar	ds:conditional+present is:second+plural ds:interrogative	# T4 + rà(v)e, T4 = T1: senŧa aŧento | à > é
SFX n0 ar erae ar	ds:conditional+present is:third	# T4 + rà(v)e, T4 = T1: senŧa aŧento | à > é
SFX n0 ar eron/J2 ar	ds:indicative+future is:first+plural	# T4 + ron, T4 = T1: senŧa aŧento | à > é
SFX n0 ar eroni/I2 ar	ds:indicative+future is:first+plural ds:interrogative	# T4 + ron, T4 = T1: senŧa aŧento | à > é
SFX n0 ar eren/J2 ar	ds:indicative+future is:first+plural	# T4 + rén, T4 = T1: senŧa aŧento | à > é
SFX n0 ar ereni/I2 ar	ds:indicative+future is:first+plural ds:interrogative	# T4 + rén, T4 = T1: senŧa aŧento | à > é
SFX n0 ar eron ar	ds:conditional+present is:first+plural	# T4 + r(is)(i)ón(se), T4 = T1: senŧa aŧento | à > é
SFX n0 ar eronse ar	ds:conditional+present is:first+plural	# T4 + r(is)(i)ón(se), T4 = T1: senŧa aŧento | à > é
SFX n0 ar eronsi ar	ds:conditional+present is:first+plural	# T4 + r(is)(i)ón(se), T4 = T1: senŧa aŧento | à > é
SFX n0 ar erion ar	ds:conditional+present is:first+plural	# T4 + r(is)(i)ón(se), T4 = T1: senŧa aŧento | à > é
SFX n0 ar erionse ar	ds:conditional+present is:first+plural	# T4 + r(is)(i)ón(se), T4 = T1: senŧa aŧento | à > é
SFX n0 ar erionsi ar	ds:conditional+present is:first+plural	# T4 + r(is)(i)ón(se), T4 = T1: senŧa aŧento | à > é
SFX n0 ar erison ar	ds:conditional+present is:first+plural	# T4 + r(is)(i)ón(se), T4 = T1: senŧa aŧento | à > é
SFX n0 ar erisonse ar	ds:conditional+present is:first+plural	# T4 + r(is)(i)ón(se), T4 = T1: senŧa aŧento | à > é
SFX n0 ar erisonsi ar	ds:conditional+present is:first+plural	# T4 + r(is)(i)ón(se), T4 = T1: senŧa aŧento | à > é
SFX n0 ar erision ar	ds:conditional+present is:first+plural	# T4 + r(is)(i)ón(se), T4 = T1: senŧa aŧento | à > é
SFX n0 ar erisionse ar	ds:conditional+present is:first+plural	# T4 + r(is)(i)ón(se), T4 = T1: senŧa aŧento | à > é
SFX n0 ar erisionsi ar	ds:conditional+present is:first+plural	# T4 + r(is)(i)ón(se), T4 = T1: senŧa aŧento | à > é
SFX n0 ar eren ar	ds:conditional+present is:first+plural	# T4 + r(is)én(s[ei]), T4 = T1: senŧa aŧento | à > é
SFX n0 ar erense ar	ds:conditional+present is:first+plural	# T4 + r(is)én(s[ei]), T4 = T1: senŧa aŧento | à > é
SFX n0 ar erensi ar	ds:conditional+present is:first+plural	# T4 + r(is)én(s[ei]), T4 = T1: senŧa aŧento | à > é
SFX n0 ar erisen ar	ds:conditional+present is:first+plural	# T4 + r(is)én(s[ei]), T4 = T1: senŧa aŧento | à > é
SFX n0 ar erisense ar	ds:conditional+present is:first+plural	# T4 + r(is)én(s[ei]), T4 = T1: senŧa aŧento | à > é
SFX n0 ar erisensi ar	ds:conditional+present is:first+plural	# T4 + r(is)én(s[ei]), T4 = T1: senŧa aŧento | à > é
SFX n0 ar erié ar	ds:conditional+present is:second+singular	# T4 + r(is)ié, T4 = T1: senŧa aŧento | à > é
SFX n0 ar eriè ar	ds:conditional+present is:second+singular	# T4 + r(is)ié, T4 = T1: senŧa aŧento | à > è
SFX n0 ar erisié ar	ds:conditional+present is:second+singular	# T4 + r(is)ié, T4 = T1: senŧa aŧento | à > é
SFX n0 ar erisiè ar	ds:conditional+present is:second+singular	# T4 + r(is)ié, T4 = T1: senŧa aŧento | à > è
SFX n0 ar on/J2 ar	ds:indicative+imperfect is:first+plural	# T11 + (iv)(i)ón(se)
SFX n0 ar oni/I2 ar	ds:indicative+imperfect is:first+plural ds:interrogative	# T11 + (iv)(i)ón(se)
SFX n0 ar onse/J2 ar	ds:indicative+imperfect is:first+plural	# T11 + (iv)(i)ón(se)
SFX n0 ar onsi/J2 ar	ds:indicative+imperfect is:first+plural	# T11 + (iv)(i)ón(se)
SFX n0 ar ion/J2 [^cijɉñ]ar	ds:indicative+imperfect is:first+plural	# T11 + (iv)(i)ón(se)
SFX n0 ar ioni/I2 [^cijɉñ]ar	ds:indicative+imperfect is:first+plural ds:interrogative	# T11 + (iv)(i)ón(se)
SFX n0 ar ionse/J2 [^cijɉñ]ar	ds:indicative+imperfect is:first+plural	# T11 + (iv)(i)ón(se)
SFX n0 ar ionsi/J2 [^cijɉñ]ar	ds:indicative+imperfect is:first+plural	# T11 + (iv)(i)ón(se)
SFX n0 ar ivon/J2 ar	ds:indicative+imperfect is:first+plural	# T11 + (iv)(i)ón(se)
SFX n0 ar ivoni/I2 ar	ds:indicative+imperfect is:first+plural ds:interrogative	# T11 + (iv)(i)ón(se)
SFX n0 ar ivonse/J2 ar	ds:indicative+imperfect is:first+plural	# T11 + (iv)(i)ón(se)
SFX n0 ar ivonsi/J2 ar	ds:indicative+imperfect is:first+plural	# T11 + (iv)(i)ón(se)
SFX n0 ar ivion/J2 ar	ds:indicative+imperfect is:first+plural	# T11 + (iv)(i)ón(se)
SFX n0 ar ivioni/I2 ar	ds:indicative+imperfect is:first+plural ds:interrogative	# T11 + (iv)(i)ón(se)
SFX n0 ar ivionse/J2 ar	ds:indicative+imperfect is:first+plural	# T11 + (iv)(i)ón(se)
SFX n0 ar ivionsi/J2 ar	ds:indicative+imperfect is:first+plural	# T11 + (iv)(i)ón(se)
SFX n0 ar en/J2 ar	ds:indicative+imperfect is:first+plural	# T11 + (iv)én(s[ei])
SFX n0 ar eni/I2 ar	ds:indicative+imperfect is:first+plural ds:interrogative	# T11 + (iv)én(s[ei])
SFX n0 ar ense/J2 ar	ds:indicative+imperfect is:first+plural	# T11 + (iv)én(s[ei])
SFX n0 ar ensi/J2 ar	ds:indicative+imperfect is:first+plural	# T11 + (iv)én(s[ei])
SFX n0 ar iven/J2 ar	ds:indicative+imperfect is:first+plural	# T11 + (iv)én(s[ei])
SFX n0 ar iveni/I2 ar	ds:indicative+imperfect is:first+plural ds:interrogative	# T11 + (iv)én(s[ei])
SFX n0 ar ivense/J2 ar	ds:indicative+imperfect is:first+plural	# T11 + (iv)én(s[ei])
SFX n0 ar ivensi/J2 ar	ds:indicative+imperfect is:first+plural	# T11 + (iv)én(s[ei])
SFX n0 er on/J2 er	ds:indicative+imperfect is:first+plural	# T11 + (iv)(i)ón(se)
SFX n0 er oni/I2 er	ds:indicative+imperfect is:first+plural ds:interrogative	# T11 + (iv)(i)ón(se)
SFX n0 er onse/J2 er	ds:indicative+imperfect is:first+plural	# T11 + (iv)(i)ón(se)
SFX n0 er onsi/J2 er	ds:indicative+imperfect is:first+plural	# T11 + (iv)(i)ón(se)
SFX n0 er ion/J2 [^cijɉñ]er	ds:indicative+imperfect is:first+plural	# T11 + (iv)(i)ón(se)
SFX n0 er ioni/I2 [^cijɉñ]er	ds:indicative+imperfect is:first+plural ds:interrogative	# T11 + (iv)(i)ón(se)
SFX n0 er ionse/J2 [^cijɉñ]er	ds:indicative+imperfect is:first+plural	# T11 + (iv)(i)ón(se)
SFX n0 er ionsi/J2 [^cijɉñ]er	ds:indicative+imperfect is:first+plural	# T11 + (iv)(i)ón(se)
SFX n0 er ivon/J2 er	ds:indicative+imperfect is:first+plural	# T11 + (iv)(i)ón(se)
SFX n0 er ivoni/I2 er	ds:indicative+imperfect is:first+plural ds:interrogative	# T11 + (iv)(i)ón(se)
SFX n0 er ivonse/J2 er	ds:indicative+imperfect is:first+plural	# T11 + (iv)(i)ón(se)
SFX n0 er ivonsi/J2 er	ds:indicative+imperfect is:first+plural	# T11 + (iv)(i)ón(se)
SFX n0 er ivion/J2 er	ds:indicative+imperfect is:first+plural	# T11 + (iv)(i)ón(se)
SFX n0 er ivioni/I2 er	ds:indicative+imperfect is:first+plural ds:interrogative	# T11 + (iv)(i)ón(se)
SFX n0 er ivionse/J2 er	ds:indicative+imperfect is:first+plural	# T11 + (iv)(i)ón(se)
SFX n0 er ivionsi/J2 er	ds:indicative+imperfect is:first+plural	# T11 + (iv)(i)ón(se)
SFX n0 r n/J2 er	ds:indicative+imperfect is:first+plural	# T11 + (iv)én(s[ei])
SFX n0 r ni/I2 er	ds:indicative+imperfect is:first+plural ds:interrogative	# T11 + (iv)én(s[ei])
SFX n0 r nse/J2 er	ds:indicative+imperfect is:first+plural	# T11 + (iv)én(s[ei])
SFX n0 r nsi/J2 er	ds:indicative+imperfect is:first+plural	# T11 + (iv)én(s[ei])
SFX n0 er iven/J2 er	ds:indicative+imperfect is:first+plural	# T11 + (iv)én(s[ei])
SFX n0 er iveni/I2 er	ds:indicative+imperfect is:first+plural ds:interrogative	# T11 + (iv)én(s[ei])
SFX n0 er ivense/J2 er	ds:indicative+imperfect is:first+plural	# T11 + (iv)én(s[ei])
SFX n0 er ivensi/J2 er	ds:indicative+imperfect is:first+plural	# T11 + (iv)én(s[ei])
SFX n0 erò on/J2 erò	ds:indicative+imperfect is:first+plural	# T11 + (iv)(i)ón(se)
SFX n0 erò oni/I2 erò	ds:indicative+imperfect is:first+plural ds:interrogative	# T11 + (iv)(i)ón(se)
SFX n0 erò onse/J2 erò	ds:indicative+imperfect is:first+plural	# T11 + (iv)(i)ón(se)
SFX n0 erò onsi/J2 erò	ds:indicative+imperfect is:first+plural	# T11 + (iv)(i)ón(se)
SFX n0 erò ion/J2 [^cijɉñ]erò	ds:indicative+imperfect is:first+plural	# T11 + (iv)(i)ón(se)
SFX n0 erò ioni/I2 [^cijɉñ]erò	ds:indicative+imperfect is:first+plural ds:interrogative	# T11 + (iv)(i)ón(se)
SFX n0 erò ionse/J2 [^cijɉñ]erò	ds:indicative+imperfect is:first+plural	# T11 + (iv)(i)ón(se)
SFX n0 erò ionsi/J2 [^cijɉñ]erò	ds:indicative+imperfect is:first+plural	# T11 + (iv)(i)ón(se)
SFX n0 erò ivon/J2 erò	ds:indicative+imperfect is:first+plural	# T11 + (iv)(i)ón(se)
SFX n0 erò ivoni/I2 erò	ds:indicative+imperfect is:first+plural ds:interrogative	# T11 + (iv)(i)ón(se)
SFX n0 erò ivonse/J2 erò	ds:indicative+imperfect is:first+plural	# T11 + (iv)(i)ón(se)
SFX n0 erò ivonsi/J2 erò	ds:indicative+imperfect is:first+plural	# T11 + (iv)(i)ón(se)
SFX n0 erò ivion/J2 erò	ds:indicative+imperfect is:first+plural	# T11 + (iv)(i)ón(se)
SFX n0 erò ivioni/I2 erò	ds:indicative+imperfect is:first+plural ds:interrogative	# T11 + (iv)(i)ón(se)
SFX n0 erò ivionse/J2 erò	ds:indicative+imperfect is:first+plural	# T11 + (iv)(i)ón(se)
SFX n0 erò ivionsi/J2 erò	ds:indicative+imperfect is:first+plural	# T11 + (iv)(i)ón(se)
SFX n0 rò n/J2 erò	ds:indicative+imperfect is:first+plural	# T11 + (iv)én(s[ei])
SFX n0 rò ni/I2 erò	ds:indicative+imperfect is:first+plural ds:interrogative	# T11 + (iv)én(s[ei])
SFX n0 rò nse/J2 erò	ds:indicative+imperfect is:first+plural	# T11 + (iv)én(s[ei])
SFX n0 rò nsi/J2 erò	ds:indicative+imperfect is:first+plural	# T11 + (iv)én(s[ei])
SFX n0 erò iven/J2 erò	ds:indicative+imperfect is:first+plural	# T11 + (iv)én(s[ei])
SFX n0 erò iveni/I2 erò	ds:indicative+imperfect is:first+plural ds:interrogative	# T11 + (iv)én(s[ei])
SFX n0 erò ivense/J2 erò	ds:indicative+imperfect is:first+plural	# T11 + (iv)én(s[ei])
SFX n0 erò ivensi/J2 erò	ds:indicative+imperfect is:first+plural	# T11 + (iv)én(s[ei])
SFX n0 ir on/J2 ir	ds:indicative+imperfect is:first+plural	# T11 + (iv)(i)ón(se)
SFX n0 ir oni/I2 ir	ds:indicative+imperfect is:first+plural ds:interrogative	# T11 + (iv)(i)ón(se)
SFX n0 ir onse/J2 ir	ds:indicative+imperfect is:first+plural	# T11 + (iv)(i)ón(se)
SFX n0 ir onsi/J2 ir	ds:indicative+imperfect is:first+plural	# T11 + (iv)(i)ón(se)
SFX n0 r on/J2 [^cijɉñ]ir	ds:indicative+imperfect is:first+plural	# T11 + (iv)(i)ón(se)
SFX n0 r oni/I2 [^cijɉñ]ir	ds:indicative+imperfect is:first+plural ds:interrogative	# T11 + (iv)(i)ón(se)
SFX n0 r onse/J2 [^cijɉñ]ir	ds:indicative+imperfect is:first+plural	# T11 + (iv)(i)ón(se)
SFX n0 r onsi/J2 [^cijɉñ]ir	ds:indicative+imperfect is:first+plural	# T11 + (iv)(i)ón(se)
SFX n0 r von/J2 ir	ds:indicative+imperfect is:first+plural	# T11 + (iv)(i)ón(se)
SFX n0 r voni/I2 ir	ds:indicative+imperfect is:first+plural ds:interrogative	# T11 + (iv)(i)ón(se)
SFX n0 r vonse/J2 ir	ds:indicative+imperfect is:first+plural	# T11 + (iv)(i)ón(se)
SFX n0 r vonsi/J2 ir	ds:indicative+imperfect is:first+plural	# T11 + (iv)(i)ón(se)
SFX n0 r vion/J2 ir	ds:indicative+imperfect is:first+plural	# T11 + (iv)(i)ón(se)
SFX n0 r vioni/I2 ir	ds:indicative+imperfect is:first+plural ds:interrogative	# T11 + (iv)(i)ón(se)
SFX n0 r vionse/J2 ir	ds:indicative+imperfect is:first+plural	# T11 + (iv)(i)ón(se)
SFX n0 r vionsi/J2 ir	ds:indicative+imperfect is:first+plural	# T11 + (iv)(i)ón(se)
SFX n0 ir en/J2 ir	ds:indicative+imperfect is:first+plural	# T11 + (iv)[éí]n(s[ei])
SFX n0 ir eni/I2 ir	ds:indicative+imperfect is:first+plural ds:interrogative	# T11 + (iv)[éí]n(s[ei])
SFX n0 ir ense/J2 ir	ds:indicative+imperfect is:first+plural	# T11 + (iv)[éí]n(s[ei])
SFX n0 ir ensi/J2 ir	ds:indicative+imperfect is:first+plural	# T11 + (iv)[éí]n(s[ei])
SFX n0 r ven/J2 ir	ds:indicative+imperfect is:first+plural	# T11 + (iv)[éí]n(s[ei])
SFX n0 r veni/I2 ir	ds:indicative+imperfect is:first+plural ds:interrogative	# T11 + (iv)[éí]n(s[ei])
SFX n0 r vense/J2 ir	ds:indicative+imperfect is:first+plural	# T11 + (iv)[éí]n(s[ei])
SFX n0 r vensi/J2 ir	ds:indicative+imperfect is:first+plural	# T11 + (iv)[éí]n(s[ei])
SFX n0 r n/J2 ir	ds:indicative+imperfect is:first+plural	# T11 + (iv)[éí]n(s[ei])
SFX n0 r ni/I2 ir	ds:indicative+imperfect is:first+plural ds:interrogative	# T11 + (iv)[éí]n(s[ei])
SFX n0 r nse/J2 ir	ds:indicative+imperfect is:first+plural	# T11 + (iv)[éí]n(s[ei])
SFX n0 r nsi/J2 ir	ds:indicative+imperfect is:first+plural	# T11 + (iv)[éí]n(s[ei])
SFX n0 r vin/J2 ir	ds:indicative+imperfect is:first+plural	# T11 + (iv)[éí]n(s[ei])
SFX n0 r vini/I2 ir	ds:indicative+imperfect is:first+plural ds:interrogative	# T11 + (iv)[éí]n(s[ei])
SFX n0 r vinse/J2 ir	ds:indicative+imperfect is:first+plural	# T11 + (iv)[éí]n(s[ei])
SFX n0 r vinsi/J2 ir	ds:indicative+imperfect is:first+plural	# T11 + (iv)[éí]n(s[ei])
SFX n0 ar ié/J4I4 [^cijɉñ]ar	ds:indicative+imperfect is:second+plural	# T11 + (iv)ié
SFX n0 ar ivié/J4I4 ar	ds:indicative+imperfect is:second+plural	# T11 + (iv)ié
SFX n0 er ié/J4I4 [^cijɉñ]er	ds:indicative+imperfect is:second+plural	# T11 + (iv)ié
SFX n0 er ivié/J4I4 er	ds:indicative+imperfect is:second+plural	# T11 + (iv)ié
SFX n0 erò ié/J4I4 [^cijɉñ]erò	ds:indicative+imperfect is:second+plural	# T11 + (iv)ié
SFX n0 erò ivié/J4I4 erò	ds:indicative+imperfect is:second+plural	# T11 + (iv)ié
SFX n0 r é/J4I4 [^cijɉñ]ir	ds:indicative+imperfect is:second+plural	# T11 + (iv)ié
SFX n0 r vié/J4I4 ir	ds:indicative+imperfect is:second+plural	# T11 + (iv)ié
SFX n0 ar on ar	ds:subjunctive+imperfect is:first+plural	# T11 + (is)(i)ón(e/se)
SFX n0 ar one ar	ds:subjunctive+imperfect is:first+plural	# T11 + (is)(i)ón(e/se)
SFX n0 ar onse ar	ds:subjunctive+imperfect is:first+plural	# T11 + (is)(i)ón(e/se)
SFX n0 ar ion [^cijɉñ]ar	ds:subjunctive+imperfect is:first+plural	# T11 + (is)(i)ón(e/se)
SFX n0 ar ione [^cijɉñ]ar	ds:subjunctive+imperfect is:first+plural	# T11 + (is)(i)ón(e/se)
SFX n0 ar ionse [^cijɉñ]ar	ds:subjunctive+imperfect is:first+plural	# T11 + (is)(i)ón(e/se)
SFX n0 ar ison ar	ds:subjunctive+imperfect is:first+plural	# T11 + (is)(i)ón(e/se)
SFX n0 ar isone ar	ds:subjunctive+imperfect is:first+plural	# T11 + (is)(i)ón(e/se)
SFX n0 ar isonse ar	ds:subjunctive+imperfect is:first+plural	# T11 + (is)(i)ón(e/se)
SFX n0 ar ision ar	ds:subjunctive+imperfect is:first+plural	# T11 + (is)(i)ón(e/se)
SFX n0 ar isione ar	ds:subjunctive+imperfect is:first+plural	# T11 + (is)(i)ón(e/se)
SFX n0 ar isionse ar	ds:subjunctive+imperfect is:first+plural	# T11 + (is)(i)ón(e/se)
SFX n0 ar en ar	ds:subjunctive+imperfect is:first+plural	# T11 + (is)én(e/se)
SFX n0 ar ene ar	ds:subjunctive+imperfect is:first+plural	# T11 + (is)én(e/se)
SFX n0 ar ense ar	ds:subjunctive+imperfect is:first+plural	# T11 + (is)én(e/se)
SFX n0 ar ensi ar	ds:subjunctive+imperfect is:first+plural	# T11 + (is)én(e/se)
SFX n0 ar isen ar	ds:subjunctive+imperfect is:first+plural	# T11 + (is)én(e/se)
SFX n0 ar isene ar	ds:subjunctive+imperfect is:first+plural	# T11 + (is)én(e/se)
SFX n0 ar isense ar	ds:subjunctive+imperfect is:first+plural	# T11 + (is)én(e/se)
SFX n0 ar isensi ar	ds:subjunctive+imperfect is:first+plural	# T11 + (is)én(e/se)
SFX n0 er on er	ds:subjunctive+imperfect is:first+plural	# T11 + (is)(i)ón(e/se)
SFX n0 er one er	ds:subjunctive+imperfect is:first+plural	# T11 + (is)(i)ón(e/se)
SFX n0 er onse er	ds:subjunctive+imperfect is:first+plural	# T11 + (is)(i)ón(e/se)
SFX n0 er ion [^cijɉñ]er	ds:subjunctive+imperfect is:first+plural	# T11 + (is)(i)ón(e/se)
SFX n0 er ione [^cijɉñ]er	ds:subjunctive+imperfect is:first+plural	# T11 + (is)(i)ón(e/se)
SFX n0 er ionse [^cijɉñ]er	ds:subjunctive+imperfect is:first+plural	# T11 + (is)(i)ón(e/se)
SFX n0 er ison er	ds:subjunctive+imperfect is:first+plural	# T11 + (is)(i)ón(e/se)
SFX n0 er isone er	ds:subjunctive+imperfect is:first+plural	# T11 + (is)(i)ón(e/se)
SFX n0 er isonse er	ds:subjunctive+imperfect is:first+plural	# T11 + (is)(i)ón(e/se)
SFX n0 er ision er	ds:subjunctive+imperfect is:first+plural	# T11 + (is)(i)ón(e/se)
SFX n0 er isione er	ds:subjunctive+imperfect is:first+plural	# T11 + (is)(i)ón(e/se)
SFX n0 er isionse er	ds:subjunctive+imperfect is:first+plural	# T11 + (is)(i)ón(e/se)
SFX n0 r n er	ds:subjunctive+imperfect is:first+plural	# T11 + (is)én(e/se)
SFX n0 r ne er	ds:subjunctive+imperfect is:first+plural	# T11 + (is)én(e/se)
SFX n0 r nse er	ds:subjunctive+imperfect is:first+plural	# T11 + (is)én(e/se)
SFX n0 r nsi er	ds:subjunctive+imperfect is:first+plural	# T11 + (is)én(e/se)
SFX n0 er isen er	ds:subjunctive+imperfect is:first+plural	# T11 + (is)én(e/se)
SFX n0 er isene er	ds:subjunctive+imperfect is:first+plural	# T11 + (is)én(e/se)
SFX n0 er isense er	ds:subjunctive+imperfect is:first+plural	# T11 + (is)én(e/se)
SFX n0 er isensi er	ds:subjunctive+imperfect is:first+plural	# T11 + (is)én(e/se)
SFX n0 erò on erò	ds:subjunctive+imperfect is:first+plural	# T11 + (is)(i)ón(e/se)
SFX n0 erò one erò	ds:subjunctive+imperfect is:first+plural	# T11 + (is)(i)ón(e/se)
SFX n0 erò onse erò	ds:subjunctive+imperfect is:first+plural	# T11 + (is)(i)ón(e/se)
SFX n0 erò ion [^cijɉñ]erò	ds:subjunctive+imperfect is:first+plural	# T11 + (is)(i)ón(e/se)
SFX n0 erò ione [^cijɉñ]erò	ds:subjunctive+imperfect is:first+plural	# T11 + (is)(i)ón(e/se)
SFX n0 erò ionse [^cijɉñ]erò	ds:subjunctive+imperfect is:first+plural	# T11 + (is)(i)ón(e/se)
SFX n0 erò ison erò	ds:subjunctive+imperfect is:first+plural	# T11 + (is)(i)ón(e/se)
SFX n0 erò isone erò	ds:subjunctive+imperfect is:first+plural	# T11 + (is)(i)ón(e/se)
SFX n0 erò isonse erò	ds:subjunctive+imperfect is:first+plural	# T11 + (is)(i)ón(e/se)
SFX n0 erò ision erò	ds:subjunctive+imperfect is:first+plural	# T11 + (is)(i)ón(e/se)
SFX n0 erò isione erò	ds:subjunctive+imperfect is:first+plural	# T11 + (is)(i)ón(e/se)
SFX n0 erò isionse erò	ds:subjunctive+imperfect is:first+plural	# T11 + (is)(i)ón(e/se)
SFX n0 rò n erò	ds:subjunctive+imperfect is:first+plural	# T11 + (is)én(e/se)
SFX n0 rò ne erò	ds:subjunctive+imperfect is:first+plural	# T11 + (is)én(e/se)
SFX n0 rò nse erò	ds:subjunctive+imperfect is:first+plural	# T11 + (is)én(e/se)
SFX n0 rò nsi erò	ds:subjunctive+imperfect is:first+plural	# T11 + (is)én(e/se)
SFX n0 erò isen erò	ds:subjunctive+imperfect is:first+plural	# T11 + (is)én(e/se)
SFX n0 erò isene erò	ds:subjunctive+imperfect is:first+plural	# T11 + (is)én(e/se)
SFX n0 erò isense erò	ds:subjunctive+imperfect is:first+plural	# T11 + (is)én(e/se)
SFX n0 erò isensi erò	ds:subjunctive+imperfect is:first+plural	# T11 + (is)én(e/se)
SFX n0 ir on ir	ds:subjunctive+imperfect is:first+plural	# T11 + (is)(i)ón(e/se)
SFX n0 ir one ir	ds:subjunctive+imperfect is:first+plural	# T11 + (is)(i)ón(e/se)
SFX n0 ir onse ir	ds:subjunctive+imperfect is:first+plural	# T11 + (is)(i)ón(e/se)
SFX n0 r on [^cijɉñ]ir	ds:subjunctive+imperfect is:first+plural	# T11 + (is)(i)ón(e/se)
SFX n0 r one [^cijɉñ]ir	ds:subjunctive+imperfect is:first+plural	# T11 + (is)(i)ón(e/se)
SFX n0 r onse [^cijɉñ]ir	ds:subjunctive+imperfect is:first+plural	# T11 + (is)(i)ón(e/se)
SFX n0 r son ir	ds:subjunctive+imperfect is:first+plural	# T11 + (is)(i)ón(e/se)
SFX n0 r sone ir	ds:subjunctive+imperfect is:first+plural	# T11 + (is)(i)ón(e/se)
SFX n0 r sonse ir	ds:subjunctive+imperfect is:first+plural	# T11 + (is)(i)ón(e/se)
SFX n0 r sion ir	ds:subjunctive+imperfect is:first+plural	# T11 + (is)(i)ón(e/se)
SFX n0 r sione ir	ds:subjunctive+imperfect is:first+plural	# T11 + (is)(i)ón(e/se)
SFX n0 r sionse ir	ds:subjunctive+imperfect is:first+plural	# T11 + (is)(i)ón(e/se)
SFX n0 ir en ir	ds:subjunctive+imperfect is:first+plural	# T11 + (is)én(e/se)
SFX n0 ir ene ir	ds:subjunctive+imperfect is:first+plural	# T11 + (is)én(e/se)
SFX n0 r ne ir	ds:subjunctive+imperfect is:first+plural	# T11 + (is)én(e/se)
SFX n0 ir ense ir	ds:subjunctive+imperfect is:first+plural	# T11 + (is)én(e/se)
SFX n0 ir ensi ir	ds:subjunctive+imperfect is:first+plural	# T11 + (is)én(e/se)
SFX n0 r sen ir	ds:subjunctive+imperfect is:first+plural	# T11 + (is)én(e/se)
SFX n0 r sene ir	ds:subjunctive+imperfect is:first+plural	# T11 + (is)én(e/se)
SFX n0 r sense ir	ds:subjunctive+imperfect is:first+plural	# T11 + (is)én(e/se)
SFX n0 r sensi ir	ds:subjunctive+imperfect is:first+plural	# T11 + (is)én(e/se)
SFX n0 ar ié [^cijɉñ]ar	ds:subjunctive+imperfect is:second+plural	# T11 + (is)ié([dg]e)
SFX n0 ar iede [^cijɉñ]ar	ds:subjunctive+imperfect is:second+plural	# T11 + (is)ié([dg]e)
SFX n0 ar iege [^cijɉñ]ar	ds:subjunctive+imperfect is:second+plural	# T11 + (is)ié([dg]e)
SFX n0 ar iè [^cijɉñ]ar	ds:subjunctive+imperfect is:second+plural	# T11 + (is)iè([dg]e)
SFX n0 ar iède [^cijɉñ]ar	ds:subjunctive+imperfect is:second+plural	# T11 + (is)iè([dg]e)
SFX n0 ar iège [^cijɉñ]ar	ds:subjunctive+imperfect is:second+plural	# T11 + (is)iè([dg]e)
SFX n0 ar isié/J4I4 ar	ds:subjunctive+imperfect is:second+plural	# T11 + (is)ié([dg]e)
SFX n0 ar isiede ar	ds:subjunctive+imperfect is:second+plural	# T11 + (is)ié([dg]e)
SFX n0 ar isiege ar	ds:subjunctive+imperfect is:second+plural	# T11 + (is)ié([dg]e)
SFX n0 ar isiè/J4I4 ar	ds:subjunctive+imperfect is:second+plural	# T11 + (is)iè([dg]e)
SFX n0 ar isiède ar	ds:subjunctive+imperfect is:second+plural	# T11 + (is)iè([dg]e)
SFX n0 ar isiège ar	ds:subjunctive+imperfect is:second+plural	# T11 + (is)iè([dg]e)
SFX n0 ar esié/J4I4 ar	ds:subjunctive+imperfect is:second+plural	# T11 + (es)ié([dg]e)
SFX n0 ar esiede ar	ds:subjunctive+imperfect is:second+plural	# T11 + (es)ié([dg]e)
SFX n0 ar esiege ar	ds:subjunctive+imperfect is:second+plural	# T11 + (es)ié([dg]e)
SFX n0 ar esiè/J4I4 ar	ds:subjunctive+imperfect is:second+plural	# T11 + (es)iè([dg]e)
SFX n0 ar esiède ar	ds:subjunctive+imperfect is:second+plural	# T11 + (es)iè([dg]e)
SFX n0 ar esiège ar	ds:subjunctive+imperfect is:second+plural	# T11 + (es)iè([dg]e)
SFX n0 er ié [^cijɉñ]er	ds:subjunctive+imperfect is:second+plural	# T11 + (is)ié([dg]e)
SFX n0 er iede [^cijɉñ]er	ds:subjunctive+imperfect is:second+plural	# T11 + (is)ié([dg]e)
SFX n0 er iege [^cijɉñ]er	ds:subjunctive+imperfect is:second+plural	# T11 + (is)ié([dg]e)
SFX n0 er iè [^cijɉñ]er	ds:subjunctive+imperfect is:second+plural	# T11 + (is)iè([dg]e)
SFX n0 er iède [^cijɉñ]er	ds:subjunctive+imperfect is:second+plural	# T11 + (is)iè([dg]e)
SFX n0 er iège [^cijɉñ]er	ds:subjunctive+imperfect is:second+plural	# T11 + (is)iè([dg]e)
SFX n0 er isié/J4I4 er	ds:subjunctive+imperfect is:second+plural	# T11 + (is)ié([dg]e)
SFX n0 er isiede er	ds:subjunctive+imperfect is:second+plural	# T11 + (is)ié([dg]e)
SFX n0 er isiege er	ds:subjunctive+imperfect is:second+plural	# T11 + (is)ié([dg]e)
SFX n0 er isiè/J4I4 er	ds:subjunctive+imperfect is:second+plural	# T11 + (is)iè([dg]e)
SFX n0 er isiède er	ds:subjunctive+imperfect is:second+plural	# T11 + (is)iè([dg]e)
SFX n0 er isiège er	ds:subjunctive+imperfect is:second+plural	# T11 + (is)iè([dg]e)
SFX n0 erò ié [^cijɉñ]erò	ds:subjunctive+imperfect is:second+plural	# T11 + (is)ié([dg]e)
SFX n0 erò iede [^cijɉñ]erò	ds:subjunctive+imperfect is:second+plural	# T11 + (is)ié([dg]e)
SFX n0 erò iege [^cijɉñ]erò	ds:subjunctive+imperfect is:second+plural	# T11 + (is)ié([dg]e)
SFX n0 erò iè [^cijɉñ]erò	ds:subjunctive+imperfect is:second+plural	# T11 + (is)iè([dg]e)
SFX n0 erò iède [^cijɉñ]erò	ds:subjunctive+imperfect is:second+plural	# T11 + (is)iè([dg]e)
SFX n0 erò iège [^cijɉñ]erò	ds:subjunctive+imperfect is:second+plural	# T11 + (is)iè([dg]e)
SFX n0 erò isié/J4I4 erò	ds:subjunctive+imperfect is:second+plural	# T11 + (is)ié([dg]e)
SFX n0 erò isiede erò	ds:subjunctive+imperfect is:second+plural	# T11 + (is)ié([dg]e)
SFX n0 erò isiege erò	ds:subjunctive+imperfect is:second+plural	# T11 + (is)ié([dg]e)
SFX n0 erò isiè/J4I4 erò	ds:subjunctive+imperfect is:second+plural	# T11 + (is)iè([dg]e)
SFX n0 erò isiède erò	ds:subjunctive+imperfect is:second+plural	# T11 + (is)iè([dg]e)
SFX n0 erò isiège erò	ds:subjunctive+imperfect is:second+plural	# T11 + (is)iè([dg]e)
SFX n0 r é [^cijɉñ]ir	ds:subjunctive+imperfect is:second+plural	# T11 + (is)ié([dg]e)
SFX n0 r ede [^cijɉñ]ir	ds:subjunctive+imperfect is:second+plural	# T11 + (is)ié([dg]e)
SFX n0 r ege [^cijɉñ]ir	ds:subjunctive+imperfect is:second+plural	# T11 + (is)ié([dg]e)
SFX n0 r è [^cijɉñ]ir	ds:subjunctive+imperfect is:second+plural	# T11 + (is)iè([dg]e)
SFX n0 r ède [^cijɉñ]ir	ds:subjunctive+imperfect is:second+plural	# T11 + (is)iè([dg]e)
SFX n0 r ège [^cijɉñ]ir	ds:subjunctive+imperfect is:second+plural	# T11 + (is)iè([dg]e)
SFX n0 r ge [^cijɉñ]ir	ds:subjunctive+imperfect is:second+plural	# T11 + (is)ié([dg]e)
SFX n0 r sié ir	ds:subjunctive+imperfect is:second+plural	# T11 + (is)ié([dg]e)
SFX n0 r siede ir	ds:subjunctive+imperfect is:second+plural	# T11 + (is)ié([dg]e)
SFX n0 r siege ir	ds:subjunctive+imperfect is:second+plural	# T11 + (is)ié([dg]e)
SFX n0 r siè ir	ds:subjunctive+imperfect is:second+plural	# T11 + (is)iè([dg]e)
SFX n0 r siède ir	ds:subjunctive+imperfect is:second+plural	# T11 + (is)iè([dg]e)
SFX n0 r siège ir	ds:subjunctive+imperfect is:second+plural	# T11 + (is)iè([dg]e)
SFX n0 ar on/J2 ar	ds:indicative+present is:first+plural	# T12 + ón
SFX n0 ar oni/I2 ar	ds:indicative+present is:first+plural ds:interrogative	# T12 + ón
SFX n0 er on/J2 er	ds:indicative+present is:first+plural	# T12 + ón
SFX n0 er oni/I2 er	ds:indicative+present is:first+plural ds:interrogative	# T12 + ón
SFX n0 erò on/J2 erò	ds:indicative+present is:first+plural	# T12 + ón
SFX n0 erò oni/I2 erò	ds:indicative+present is:first+plural ds:interrogative	# T12 + ón
SFX n0 ir on/J2 ir	ds:indicative+present is:first+plural	# T12 + ón
SFX n0 ir oni/I2 ir	ds:indicative+present is:first+plural ds:interrogative	# T12 + ón
SFX n0 0 n/J2 o	ds:indicative+present is:first+plural	# T12 + ón
SFX n0 0 ni/I2 o	ds:indicative+present is:first+plural ds:interrogative	# T12 + ón
SFX n0 ar en/J2 ar	ds:indicative+present is:first+plural	# T12 + én
SFX n0 ar eni/I2 ar	ds:indicative+present is:first+plural ds:interrogative	# T12 + én
SFX n0 r n/J2 er	ds:indicative+present is:first+plural	# T12 + én
SFX n0 r ni/I2 er	ds:indicative+present is:first+plural ds:interrogative	# T12 + én
SFX n0 rò n/J2 erò	ds:indicative+present is:first+plural	# T12 + én
SFX n0 rò ni/I2 erò	ds:indicative+present is:first+plural ds:interrogative	# T12 + én
SFX n0 ir en/J2 ir	ds:indicative+present is:first+plural	# T12 + én
SFX n0 ir eni/I2 ir	ds:indicative+present is:first+plural ds:interrogative	# T12 + én
SFX n0 o en/J2 o	ds:indicative+present is:first+plural	# T12 + én
SFX n0 o eni/I2 o	ds:indicative+present is:first+plural ds:interrogative	# T12 + én
SFX n0 ar on ar	ds:subjunctive+present is:first+plural	# T12 + (i)ón(e)
SFX n0 ar one ar	ds:subjunctive+present is:first+plural	# T12 + (i)ón(e)
SFX n0 ar ion [^cijɉñ]ar	ds:subjunctive+present is:first+plural	# T12 + (i)ón(e)
SFX n0 ar ione [^cijɉñ]ar	ds:subjunctive+present is:first+plural	# T12 + (i)ón(e)
SFX n0 er on er	ds:subjunctive+present is:first+plural	# T12 + (i)ón(e)
SFX n0 er one er	ds:subjunctive+present is:first+plural	# T12 + (i)ón(e)
SFX n0 er ion [^cijɉñ]er	ds:subjunctive+present is:first+plural	# T12 + (i)ón(e)
SFX n0 er ione [^cijɉñ]er	ds:subjunctive+present is:first+plural	# T12 + (i)ón(e)
SFX n0 erò on erò	ds:subjunctive+present is:first+plural	# T12 + (i)ón(e)
SFX n0 erò one erò	ds:subjunctive+present is:first+plural	# T12 + (i)ón(e)
SFX n0 erò ion [^cijɉñ]erò	ds:subjunctive+present is:first+plural	# T12 + (i)ón(e)
SFX n0 erò ione [^cijɉñ]erò	ds:subjunctive+present is:first+plural	# T12 + (i)ón(e)
SFX n0 ir on ir	ds:subjunctive+present is:first+plural	# T12 + (i)ón(e)
SFX n0 ir one ir	ds:subjunctive+present is:first+plural	# T12 + (i)ón(e)
SFX n0 r on [^cijɉñ]ir	ds:subjunctive+present is:first+plural	# T12 + (i)ón(e)
SFX n0 r one [^cijɉñ]ir	ds:subjunctive+present is:first+plural	# T12 + (i)ón(e)
SFX n0 0 n o	ds:subjunctive+present is:first+plural	# T12 + (i)ón(e)
SFX n0 0 ne o	ds:subjunctive+present is:first+plural	# T12 + (i)ón(e)
SFX n0 o ion [^cijɉñ]o	ds:subjunctive+present is:first+plural	# T12 + (i)ón(e)
SFX n0 o ione [^cijɉñ]o	ds:subjunctive+present is:first+plural	# T12 + (i)ón(e)
SFX n0 ar en ar	ds:subjunctive+present is:first+plural	# T12 + én(e)
SFX n0 ar ene ar	ds:subjunctive+present is:first+plural	# T12 + én(e)
SFX n0 r n er	ds:subjunctive+present is:first+plural	# T12 + én(e)
SFX n0 r ne er	ds:subjunctive+present is:first+plural	# T12 + én(e)
SFX n0 rò n erò	ds:subjunctive+present is:first+plural	# T12 + én(e)
SFX n0 rò ne erò	ds:subjunctive+present is:first+plural	# T12 + én(e)
SFX n0 ir en ir	ds:subjunctive+present is:first+plural	# T12 + én(e)
SFX n0 ir ene ir	ds:subjunctive+present is:first+plural	# T12 + én(e)
SFX n0 o en o	ds:subjunctive+present is:first+plural	# T12 + én(e)
SFX n0 o ene o	ds:subjunctive+present is:first+plural	# T12 + én(e)
SFX n0 ar é/J4I4 ar	ds:indicative+present is:second+plural	# T12 + é
SFX n0 er é/J4I4 er	ds:indicative+present is:second+plural	# T12 + é
SFX n0 erò é/J4I4 erò	ds:indicative+present is:second+plural	# T12 + é
SFX n0 ir é/J4I4 ir	ds:indicative+present is:second+plural	# T12 + é
SFX n0 o é/J4I4 iso	ds:indicative+present is:second+plural	# T12 + é
SFX n0 ar é ar	ds:subjunctive+present is:second+plural	# T12 + é([dg]e)
SFX n0 er é er	ds:subjunctive+present is:second+plural	# T12 + é([dg]e)
SFX n0 erò é erò	ds:subjunctive+present is:second+plural	# T12 + é([dg]e)
SFX n0 ir é ir	ds:subjunctive+present is:second+plural	# T12 + é([dg]e)
SFX n0 o é iso	ds:subjunctive+present is:second+plural	# T12 + é([dg]e)
SFX n0 ar ede ar	ds:subjunctive+present is:second+plural	# T12 + é([dg]e)
SFX n0 ar ege ar	ds:subjunctive+present is:second+plural	# T12 + é([dg]e)
SFX n0 r de er	ds:subjunctive+present is:second+plural	# T12 + é([dg]e)
SFX n0 r ge er	ds:subjunctive+present is:second+plural	# T12 + é([dg]e)
SFX n0 rò de erò	ds:subjunctive+present is:second+plural	# T12 + é([dg]e)
SFX n0 rò ge erò	ds:subjunctive+present is:second+plural	# T12 + é([dg]e)
SFX n0 ir ede ir	ds:subjunctive+present is:second+plural	# T12 + é([dg]e)
SFX n0 ir ege ir	ds:subjunctive+present is:second+plural	# T12 + é([dg]e)
SFX n0 r ge ir	ds:subjunctive+present is:second+plural	# T12 + é([dg]e)
SFX n0 o ede iso	ds:subjunctive+present is:second+plural	# T12 + é([dg]e)
SFX n0 o ege iso	ds:subjunctive+present is:second+plural	# T12 + é([dg]e)
SFX n0 ar é/S0SlD0 ar	ds:imperative+present is:second+plural	# T12 + é
SFX n0 ar égelo/Dl ar	ds:imperative+present is:second+plural ds:pronomenal+locative	# T12 + é
SFX n0 er é/S0SlD0 er	ds:imperative+present is:second+plural	# T12 + é
SFX n0 er égelo/Dl er	ds:imperative+present is:second+plural ds:pronomenal+locative	# T12 + é
SFX n0 erò é/S0SlD0 erò	ds:imperative+present is:second+plural	# T12 + é
SFX n0 erò égelo/Dl erò	ds:imperative+present is:second+plural ds:pronomenal+locative	# T12 + é
SFX n0 ir é/S0SlD0 ir	ds:imperative+present is:second+plural	# T12 + é
SFX n0 ir égelo/Dl ir	ds:imperative+present is:second+plural ds:pronomenal+locative	# T12 + é
SFX n0 o é/S0SlD0 iso	ds:imperative+present is:second+plural	# T12 + é
SFX n0 o égelo/Dl iso	ds:imperative+present is:second+plural ds:pronomenal+locative	# T12 + é
SFX n0 ar on/S0Sl ar	ds:imperative+present is:first+plural	# T12 + ón
SFX n0 ar óngen/D0 ar	ds:imperative+present is:first+plural	# T12 + ón
SFX n0 ar óngelo/Dl ar	ds:imperative+present is:first+plural	# T12 + ón
SFX n0 er on/S0Sl er	ds:imperative+present is:first+plural	# T12 + ón
SFX n0 er óngen/D0 er	ds:imperative+present is:first+plural	# T12 + ón
SFX n0 er óngelo/Dl er	ds:imperative+present is:first+plural	# T12 + ón
SFX n0 erò on/S0Sl erò	ds:imperative+present is:first+plural	# T12 + ón
SFX n0 erò óngen/D0 erò	ds:imperative+present is:first+plural	# T12 + ón
SFX n0 erò óngelo/Dl erò	ds:imperative+present is:first+plural	# T12 + ón
SFX n0 ir on/S0Sl ir	ds:imperative+present is:first+plural	# T12 + ón
SFX n0 ir óngen/D0 ir	ds:imperative+present is:first+plural	# T12 + ón
SFX n0 ir óngelo/Dl ir	ds:imperative+present is:first+plural	# T12 + ón
SFX n0 ar en/S0Sl ar	ds:imperative+present is:first+plural	# T12 + én
SFX n0 ar éngen/D0 ar	ds:imperative+present is:first+plural	# T12 + én
SFX n0 ar éngelo/Dl ar	ds:imperative+present is:first+plural	# T12 + én
SFX n0 r n/S0Sl er	ds:imperative+present is:first+plural	# T12 + én
SFX n0 er éngen/D0 er	ds:imperative+present is:first+plural	# T12 + én
SFX n0 er éngelo/Dl er	ds:imperative+present is:first+plural	# T12 + én
SFX n0 rò n/S0Sl erò	ds:imperative+present is:first+plural	# T12 + én
SFX n0 erò éngen/D0 erò	ds:imperative+present is:first+plural	# T12 + én
SFX n0 erò éngelo/Dl erò	ds:imperative+present is:first+plural	# T12 + én
SFX n0 ir en/S0Sl ir	ds:imperative+present is:first+plural	# T12 + én
SFX n0 ir éngen/D0 ir	ds:imperative+present is:first+plural	# T12 + én
SFX n0 ir éngelo/Dl ir	ds:imperative+present is:first+plural	# T12 + én
SFX n0 erò aree/J1 erò	ds:conditional+present is:first+singular	# T4 + rà(v)e
SFX n0 erò aréemi/I1 erò	ds:conditional+present is:first+singular ds:interrogative	# T4 + rà(v)e
SFX n0 erò aree/J2 erò	ds:conditional+present is:first+plural	# T4 + rà(v)e
SFX n0 erò aréei/I2 erò	ds:conditional+present is:first+plural ds:interrogative	# T4 + rà(v)e
SFX n0 erò aree/J3 erò	ds:conditional+present is:second+singular	# T4 + rà(v)e
SFX n0 erò aréetu/I3 erò	ds:conditional+present is:second+singular ds:interrogative	# T4 + rà(v)e
SFX n0 erò aree/J4 erò	ds:conditional+present is:second+plural	# T4 + rà(v)e
SFX n0 erò aréeu/I4 erò	ds:conditional+present is:second+plural ds:interrogative	# T4 + rà(v)e
SFX n0 erò aree erò	ds:conditional+present is:third	# T4 + rà(v)e
SFX n0 er ut [^u]er	ds:participle+passive+weak is:singular+masculine	# T6 + d[oiae]


#----

# baxe:
# tèma 1
# -àr, -ér, '-er, -ír, -ír/is: skomenŧiando da 'l infenío
SFX t1 Y 14
SFX t1 0 e r	ds:infinitive+simple	# T1 + r(e), padoan/coxòto
SFX t1 ar àʼ ar	ds:infinitive+simple	# T1, buranèl
SFX t1 ir íʼ ir	ds:infinitive+simple	# T1, buranèl
SFX t1 ïar íi ïar	ds:infinitive+simple	# T1, coxòto
SFX t1 üar úi üar	ds:infinitive+simple	# T1, coxòto
SFX t1 ar i [^ïü]ar	ds:infinitive+simple	# T1, coxòto
SFX t1 üir úi üir	ds:infinitive+simple	# T1, coxòto
SFX t1 ir i [^ü]ir	ds:infinitive+simple	# T1, coxòto
SFX t1 íxer ir/P0PlP7R0RlR7 díxer	ds:infinitive+simple	# T1 + r(e)
SFX t1 íxer ire díxer	ds:infinitive+simple	# T1 + r(e)
SFX t1 óner or/P0PlP7R0RlR7 póner	ds:infinitive+simple	# T1 + r(e)
SFX t1 óner ore póner	ds:infinitive+simple	# T1 + r(e)
SFX t1 úxer ur/P0PlP7R0RlR7 dúxer	ds:infinitive+simple	# T1 + r(e)
SFX t1 úxer ure dúxer	ds:infinitive+simple	# T1 + r(e)

# baxe, variante coxòta:
# tèma 1
# -àr, -ér, '-er, -ír, -ír/is: skomenŧiando da 'l infenío
SFX t2 Y 6
SFX t2 ar àʼ [ïü]ar	ds:infinitive+simple	# T1, buranèl
SFX t2 er éʼ er	ds:infinitive+simple	# T1, buranèl
SFX t2 ir íʼ ir	ds:infinitive+simple	# T1, buranèl
SFX t2 ïar ii ïar	ds:infinitive+simple	# T1, coxòto
SFX t2 üar ui üar	ds:infinitive+simple	# T1, coxòto
SFX t2 üir ui üir	ds:infinitive+simple	# T1, coxòto

# variante padoana:
# tèma 1
# '-er: skomenŧiando da 'l infenío, senŧa èle vanesente
SFX c0 Y 2
SFX c0 er are er	ds:infinitive+simple	# T1 + r(e)
SFX c0 er ar/P0R0 er	ds:infinitive+simple	# T1

# variante padoana:
# tèma 1
# '-er: skomenŧiando da 'l infenío, senŧa èle vanesente
SFX c1 Y 1
SFX c1 er ar/PlRlN0 er	ds:infinitive+simple	# T1

# variante padoana:
# tèma 1
# '-er: skomenŧiando da 'l infenío, ko èle vanesente
SFX c7 Y 1
SFX c7 er ar/P7R7N0 er	ds:infinitive+simple	# T1

# variante padoana:
# tèma 1
# '-er: skomenŧiando da 'l infenío, senŧa èle vanesente
SFX l1 Y 1
SFX l1 er ar/PlRlN0 er	ds:infinitive+simple	# T1

# variante padoana:
# tèma 1
# '-er: skomenŧiando da 'l infenío, ko èle vanesente
SFX 71 Y 1
SFX 71 er ar/P7R7N0 er	ds:infinitive+simple	# T1

# variante feltrina-belumata e liventina:
# tèma 1
# '-er: skomenŧiando da 'l infenío
# [drstx][ei]r > [drstx]r[ei]
SFX n1 Y 18
SFX n1 ànder andre ànder	ds:infinitive+simple
SFX n1 éter etre éter	ds:infinitive+simple
SFX n1 énder endre énder	ds:infinitive+simple
SFX n1 ónder ondre ónder	ds:infinitive+simple
SFX n1 ónxer onxre ónxer	ds:infinitive+simple
SFX n1 únder undre únder	ds:infinitive+simple
SFX n1 éver evre éver	ds:infinitive+simple
SFX n1 íver ivre íver	ds:infinitive+simple
SFX n1 er re èder	ds:infinitive+simple
SFX n1 er tre èser	ds:infinitive+simple
SFX n1 er re èser	ds:infinitive+simple	# pavan
SFX n1 er re [èò][nr]der	ds:infinitive+simple
SFX n1 àder adre àder	ds:infinitive+simple
SFX n1 éder edre éder	ds:infinitive+simple
SFX n1 íder idre íder	ds:infinitive+simple
SFX n1 úder udre úder	ds:infinitive+simple
SFX n1 àlder aldre àlder	ds:infinitive+simple
SFX n1 àrder ardre àrder	ds:infinitive+simple


# variante padoana:
# tèma 4 (from T1: senŧa aŧento)
# -àr, -ér, -ír, -ír/is: skomenŧiando da 'l infenío
# '-er: skomenŧiando da 'l indikativo futuro de prima parsona singolar
SFX p4 Y 57
SFX p4 er i er	ds:infinitive+simple	# T1, coxòto
SFX p4 erò i erò	ds:infinitive+simple	# T1, coxòto
SFX p4 er arò/J1I1 er	ds:indicative+future is:first+singular	# T4 + rò
SFX p4 er arà/J1I1 er	ds:indicative+future is:first+singular	# T4 + rà
SFX p4 er aremo/J2 er	ds:indicative+future is:first+plural	# T4 + r[éí]mo
SFX p4 er arémoi/I2 er	ds:indicative+future is:first+plural ds:interrogative	# T4 + r[éí]mo
SFX p4 er arimo/J2 er	ds:indicative+future is:first+plural	# T4 + r[éí]mo
SFX p4 er arímoi/I2 er	ds:indicative+future is:first+plural ds:interrogative	# T4 + r[éí]mo
SFX p4 er arà/J3I3 er	ds:indicative+future is:second+singular	# T4 + rà
SFX p4 er aré/J3 er	ds:indicative+future is:second+singular	# T4 + ré
SFX p4 er aretu/I3 er	ds:indicative+future is:second+singular ds:interrogative	# T4 + ré
SFX p4 er arè/J4I4 er	ds:indicative+future is:second+plural	# T4 + rè
SFX p4 er aré/J4I4 er	ds:indicative+future is:second+plural	# T4 + ré
SFX p4 er arí/J4I4 er	ds:indicative+future is:second+plural	# T4 + rí
SFX p4 er arà er	ds:indicative+future is:third	# T4 + rà
SFX p4 erò arò/J1I1 erò	ds:indicative+future is:first+singular	# T4 + rò
SFX p4 erò arà/J1I1 erò	ds:indicative+future is:first+singular	# T4 + rà
SFX p4 erò aré/J1I1 erò	ds:indicative+future is:first+singular	# T4 + ré
SFX p4 erò aremo/J2 erò	ds:indicative+future is:first+plural	# T4 + r[éí]mo
SFX p4 erò arémoi/I2 erò	ds:indicative+future is:first+plural ds:interrogative	# T4 + r[éí]mo
SFX p4 erò arimo/J2 erò	ds:indicative+future is:first+plural	# T4 + r[éí]mo
SFX p4 erò arímoi/I2 erò	ds:indicative+future is:first+plural ds:interrogative	# T4 + r[éí]mo
SFX p4 erò arà/J3I3 erò	ds:indicative+future is:second+singular	# T4 + rà
SFX p4 erò aré/J3 erò	ds:indicative+future is:second+singular	# T4 + ré
SFX p4 erò aretu/I3 erò	ds:indicative+future is:second+singular ds:interrogative	# T4 + ré
SFX p4 erò arè/J4I4 erò	ds:indicative+future is:second+plural	# T4 + rè
SFX p4 erò aré/J4I4 erò	ds:indicative+future is:second+plural	# T4 + ré
SFX p4 erò arí/J4I4 erò	ds:indicative+future is:second+plural	# T4 + rí
SFX p4 erò arà erò	ds:indicative+future is:third	# T4 + rà
SFX p4 erò aría erò	ds:conditional+present is:first+singular	# T4 + ría
SFX p4 erò aríe erò	ds:conditional+present is:first+singular	# T4 + ríe
SFX p4 erò arésimo erò	ds:conditional+present is:first+plural	# T4 + résimo
SFX p4 erò arísimo erò	ds:conditional+present is:first+plural	# T4 + rísimo
SFX p4 erò aría erò	ds:conditional+present is:second+singular	# T4 + ría
SFX p4 erò aresi/J4 erò	ds:conditional+present is:second+plural	# T4 + rési
SFX p4 erò arésïu/I4 erò	ds:conditional+present is:second+plural ds:interrogative	# T4 + rési
SFX p4 erò aresi/J3 erò	ds:conditional+present is:second+singular	# T4 + rési
SFX p4 erò arésitu/I3 erò	ds:conditional+present is:second+singular ds:interrogative	# T4 + rési
SFX p4 erò aría erò	ds:conditional+present is:third	# T4 + ría
SFX p4 erò arave/J1J6 erò	ds:conditional+present is:first+singular	# T4 + rà(v)e
SFX p4 erò aràvemi/I1I6 erò	ds:conditional+present is:first+singular ds:interrogative	# T4 + rà(v)e
SFX p4 erò arave/J2 erò	ds:conditional+present is:first+plural	# T4 + rà(v)e
SFX p4 erò aràvei/I2 erò	ds:conditional+present is:first+plural ds:interrogative	# T4 + rà(v)e
SFX p4 erò arave/J3 erò	ds:conditional+present is:second+singular	# T4 + rà(v)e
SFX p4 erò aràvetu/I3 erò	ds:conditional+present is:second+singular ds:interrogative	# T4 + rà(v)e
SFX p4 erò arave/J4 erò	ds:conditional+present is:second+plural	# T4 + rà(v)e
SFX p4 erò aràveu/I4 erò	ds:conditional+present is:second+plural ds:interrogative	# T4 + rà(v)e
SFX p4 erò arave erò	ds:conditional+present is:third	# T4 + rà(v)e
SFX p4 erò arae/J1 erò	ds:conditional+present is:first+singular	# T4 + rà(v)e
SFX p4 erò aràemi/I1 erò	ds:conditional+present is:first+singular ds:interrogative	# T4 + rà(v)e
SFX p4 erò arae/J2 erò	ds:conditional+present is:first+plural	# T4 + rà(v)e
SFX p4 erò aràei/I2 erò	ds:conditional+present is:first+plural ds:interrogative	# T4 + rà(v)e
SFX p4 erò arae/J3 erò	ds:conditional+present is:second+singular	# T4 + rà(v)e
SFX p4 erò aràetu/I3 erò	ds:conditional+present is:second+singular ds:interrogative	# T4 + rà(v)e
SFX p4 erò arae/J4 erò	ds:conditional+present is:second+plural	# T4 + rà(v)e
SFX p4 erò aràeu/I4 erò	ds:conditional+present is:second+plural ds:interrogative	# T4 + rà(v)e
SFX p4 erò arae erò	ds:conditional+present is:third	# T4 + rà(v)e

# variante padoana:
# senŧa èle vanesente
SFX l4 Y 8
SFX l4 er arà/J5N0 er	ds:indicative+future is:third	# T4 + rà
SFX l4 er aralo/I5 er	ds:indicative+future is:third ds:interrogative	# T4 + rà
SFX l4 erò arà/J5N0 erò	ds:indicative+future is:third	# T4 + rà
SFX l4 erò aralo/I5 erò	ds:indicative+future is:third ds:interrogative	# T4 + rà
SFX l4 er arave/J7N0 er	ds:conditional+present is:third	# T4 + rà(v)e
SFX l4 er aríselo/I7 er	ds:conditional+present is:third ds:interrogative	# T4 + rà(v)e
SFX l4 erò arave/J7N0 erò	ds:conditional+present is:third	# T4 + rà(v)e
SFX l4 erò aríselo/I7 erò	ds:conditional+present is:third ds:interrogative	# T4 + rà(v)e

# variante padoana:
# ko èle vanesente
SFX 74 Y 8
SFX 74 er arà/j5N0 er	ds:indicative+future is:third	# T4 + rà
SFX 74 er araƚo/i5 er	ds:indicative+future is:third ds:interrogative	# T4 + rà
SFX 74 erò arà/j5N0 erò	ds:indicative+future is:third	# T4 + rà
SFX 74 erò araƚo/i5 erò	ds:indicative+future is:third ds:interrogative	# T4 + rà
SFX 74 er arave/j7N0 er	ds:conditional+present is:third	# T4 + rà(v)e
SFX 74 er aríseƚo/i7 er	ds:conditional+present is:third ds:interrogative	# T4 + rà(v)e
SFX 74 erò arave/j7N0 erò	ds:conditional+present is:third	# T4 + rà(v)e
SFX 74 erò aríseƚo/i7 erò	ds:conditional+present is:third ds:interrogative	# T4 + rà(v)e


# baxe:
# tèma 8 (from T1: aŧento VT > (A)PVT | í > <ís>i, then T3: VT > Ø)
# -àr, -ér, '-er, -ír, -ír/is: skomenŧiando da 'l indikativo prexente de prima parsona singolar
SFX t8 Y 9
SFX t8 o i/P0J3Pd [^i]o	ds:indicative+present is:second+singular	# T8 + i
SFX t8 o 0/P0J3 io	ds:indicative+present is:second+singular	# T8 + i
SFX t8 o io o	ds:indicative+present is:first+singular ds:interrogative	# T8 + o, venethian
SFX t8 omi itu/Q0I3 [^i]omi	ds:indicative+present is:second+singular ds:interrogative	# T8 + i
SFX t8 omi tu/Q0I3 iomi	ds:indicative+present is:second+singular ds:interrogative	# T8 + i
SFX t8 o a o	ds:subjunctive+present is:first+singular	# T8 + a
SFX t8 o i/P0Pd [^i]o	ds:subjunctive+present is:second+singular	# T8 + i
SFX t8 io i/P0 io	ds:subjunctive+present is:second+singular	# T8 + i
SFX t8 o e o	ds:subjunctive+present is:third	# T8 + e

# baxe:
# tèma 8 (from T1: aŧento VT > (A)PVT | í > <ís>i, then T3: VT > Ø)
# -àr: skomenŧiando da 'l indikativo prexente de prima parsona singolar
SFX u8 Y 6
SFX u8 o i/P0J3 o	ds:indicative+present is:second+singular	# T8 + i
SFX u8 uo üio [^aeiouàèéíïòóúü]uo	ds:indicative+present is:first+singular ds:interrogative	# T8 + o, venethian
SFX u8 o io [aeiouàèéíïòóúü]uo	ds:indicative+present is:first+singular ds:interrogative	# T8 + o, venethian
SFX u8 o a o	ds:subjunctive+present is:first+singular	# T8 + a
SFX u8 o i/P0 o	ds:subjunctive+present is:second+singular	# T8 + i
SFX u8 o e o	ds:subjunctive+present is:third	# T8 + e

# variante feltrina-belumata e liventina:
# tèma 8 (from T1: aŧento VT > (A)PVT | í > <ís>i, then T3: VT > Ø)
# -àr, -ér, '-er, -ír, -ír/is: skomenŧiando da 'l indikativo prexente de prima parsona singolar
SFX n8 Y 8
SFX n8 o e/J1 o	ds:indicative+present is:first+singular	# T8 + e
SFX n8 omi emi/I1 omi	ds:indicative+present is:first+singular ds:interrogative	# T8 + e
SFX n8 o e/J3 o	ds:indicative+present is:second+singular	# T8 + e, 2s=3
SFX n8 omi etu/I3 omi	ds:indicative+present is:second+singular ds:interrogative	# T8 + e, 2s=3
SFX n8 o e o	ds:indicative+present is:third	# T8 + e
SFX n8 o e o	ds:subjunctive+present is:first+singular	# T8 + e
SFX n8 o e o	ds:subjunctive+present is:second+singular	# T8 + e, 2s=3
SFX n8 o a o	ds:subjunctive+present is:third	# T8 + a

# tèma 8, paròla ko asento (from T1: aŧento VT > (A)PVT | í > <ís>i, then T3: VT > Ø)
# -àr, -ér, '-er, -ír, -ír/is: skomenŧiando da 'l indikativo prexente de prima parsona singolar
SFX T8 Y 22
SFX T8 iso ísomi/I1 iso	ds:indicative+present is:first+singular ds:interrogative	# T8 + i
SFX T8 0 jo [^is]o	ds:indicative+present is:first+singular ds:interrogative
SFX T8 0 ɉo [^is]o	ds:indicative+present is:first+singular ds:interrogative	# venethian
SFX T8 0 ɉu [^is]o	ds:indicative+present is:first+singular ds:interrogative	# coxòto
SFX T8 0 jo [^i]so	ds:indicative+present is:first+singular ds:interrogative
SFX T8 0 ɉo [^i]so	ds:indicative+present is:first+singular ds:interrogative	# venethian
SFX T8 0 ɉu [^i]so	ds:indicative+present is:first+singular ds:interrogative	# coxòta
SFX T8 iso ísojo iso	ds:indicative+present is:first+singular ds:interrogative
SFX T8 iso ísoɉo iso	ds:indicative+present is:first+singular ds:interrogative	# venethian
SFX T8 iso ísoɉu iso	ds:indicative+present is:first+singular ds:interrogative	# coxòto
SFX T8 o itu/Q0I3 o	ds:indicative+present is:second+singular ds:interrogative	# T8 + i
SFX T8 o i/P0J3I3 [^is]o	ds:indicative+present is:second+singular	# T8 + i
SFX T8 o 0/P0J3I3 io	ds:indicative+present is:second+singular	# T8 + i
SFX T8 o i/P0J3I3 [^i]so	ds:indicative+present is:second+singular	# T8 + i
SFX T8 o i/J3 iso	ds:indicative+present is:second+singular	# T8 + i
SFX T8 iso ísitu/Q0I3 iso	ds:indicative+present is:second+singular ds:interrogative	# T8 + i
SFX T8 o a o	ds:subjunctive+present is:first+singular	# T8 + a
SFX T8 o i/P0 [^is]o	ds:subjunctive+present is:second+singular	# T8 + i
SFX T8 io i/P0 io	ds:subjunctive+present is:second+singular	# T8 + i
SFX T8 o i/P0 [^i]so	ds:subjunctive+present is:second+singular	# T8 + i
SFX T8 o i/P0 iso	ds:subjunctive+present is:second+singular	# T8 + i
SFX T8 o e o	ds:subjunctive+present is:third	# T8 + e

SFX N8 Y 16
SFX N8 o e/J1 [^s]o	ds:indicative+present is:first+singular	# T8 + e
SFX N8 o emi/I1 [^s]o	ds:indicative+present is:first+singular ds:interrogative	# T8 + e
SFX N8 o e/J1 [^i]so	ds:indicative+present is:first+singular	# T8 + e
SFX N8 o emi/I1 [^i]so	ds:indicative+present is:first+singular ds:interrogative	# T8 + e
SFX N8 o e/J1FS iso	ds:indicative+present is:first+singular	# T8 + e
SFX N8 iso ísemi/I1 iso	ds:indicative+present is:first+singular ds:interrogative	# T8 + e
SFX N8 o e/J3I3 [^s]o	ds:indicative+present is:second+singular	# T8 + e, 2s=3
SFX N8 o e/J3I3 [^i]so	ds:indicative+present is:second+singular	# T8 + e, 2s=3
SFX N8 o e/J3FS iso	ds:indicative+present is:second+singular	# T8 + e, 2s=3
SFX N8 iso ísetu/I3 iso	ds:indicative+present is:second+singular ds:interrogative	# T8 + e, 2s=3
SFX N8 o e [^ls]o	ds:indicative+present is:third	# T8 + e
SFX N8 o 0 [aàeèéiíïoòóuúü]lo	ds:indicative+present is:third	# T8 + e
SFX N8 o e [^i]so	ds:indicative+present is:third	# T8 + e
SFX N8 o e o	ds:subjunctive+present is:first+singular	# T8 + e
SFX N8 o e o	ds:subjunctive+present is:second+singular	# T8 + e, 2s=3
SFX N8 o a o	ds:subjunctive+present is:third	# T8 + a


# baxe:
# tèma 9 (from T1: aŧento VT > (A)PVT | í > <ís>i, then T3: e > i)
# tèma 10 (from T1: aŧento VT > (A)PVT | í > <ís>i, then T3: i > e)
# -àr: skomenŧiando da 'l indikativo prexente de prima parsona singolar
SFX tA Y 3
SFX tA o a/S0 o	ds:imperative+present is:second+singular	# T9
SFX tA omi agen/D0 omi	ds:imperative+present is:second+singular ds:pronomenal+genitive+locative	# T9
SFX tA o a o	ds:indicative+present is:third	# T10

# baxe:
# tèma 9 (from T1: aŧento VT > (A)PVT | í > <ís>i, then T3: e > i)
# tèma 10 (from T1: aŧento VT > (A)PVT | í > <ís>i, then T3: i > e)
# -ér, '-er, -ír, -ír/is: skomenŧiando da 'l indikativo prexente de prima parsona singolar
SFX tE Y 2
SFX tE o i/S0 o	ds:imperative+present is:second+singular	# T9
SFX tE omi igen/D0 omi	ds:imperative+present is:second+singular ds:pronomenal+genitive+locative	# T9
#SFX tE o e o	ds:indicative+present is:third	# T10 = T8 + e

# senŧa èle vanesente:
# tèma 9 (from T1: aŧento VT > (A)PVT | í > <ís>i, then T3: e > i)
# tèma 10 (from T1: aŧento VT > (A)PVT | í > <ís>i, then T3: i > e)
# -àr: skomenŧiando da 'l indikativo prexente de prima parsona singolar
SFX lA Y 4
SFX lA o a/SlN0 o	ds:imperative+present is:second+singular	# T9
SFX lA omi agelo/Dl omi	ds:imperative+present is:second+singular ds:pronomenal+locative	# T9
SFX lA o a/J5N0 o	ds:indicative+present is:third	# T10
SFX lA omi elo/I5 omi	ds:indicative+present is:third ds:interrogative	# T10

# senŧa èle vanesente:
# tèma 9 (from T1: aŧento VT > (A)PVT | í > <ís>i, then T3: e > i)
# tèma 10 (from T1: aŧento VT > (A)PVT | í > <ís>i, then T3: i > e)
# -ér, '-er, -ír, -ír/is: skomenŧiando da 'l indikativo prexente de prima parsona singolar
SFX lE Y 4
SFX lE o i/SlN0 o	ds:imperative+present is:second+singular	# T9
SFX lE omi igelo/Dl omi	ds:imperative+present is:second+singular ds:pronomenal+locative	# T9
SFX lE o e/J5N0 o	ds:indicative+present is:third	# T10
SFX lE omi elo/I5 omi	ds:indicative+present is:third ds:interrogative	# T10

# ko èle vanesente:
# tèma 9 (from T1: aŧento VT > (A)PVT | í > <ís>i, then T3: e > i)
# tèma 10 (from T1: aŧento VT > (A)PVT | í > <ís>i, then T3: i > e)
# -àr: skomenŧiando da 'l indikativo prexente de prima parsona singolar
SFX 7A Y 4
SFX 7A o a/S7N0 o	ds:imperative+present is:second+singular	# T9
SFX 7A omi ageƚo/D7 omi	ds:imperative+present is:second+singular ds:pronomenal+locative	# T9
SFX 7A o a/j5N0 o	ds:indicative+present is:third	# T10
SFX 7A omi eƚo/i5 omi	ds:indicative+present is:third ds:interrogative	# T10

# ko èle vanesente:
# tèma 9 (from T1: aŧento VT > (A)PVT | í > <ís>i, then T3: e > i)
# tèma 10 (from T1: aŧento VT > (A)PVT | í > <ís>i, then T3: i > e)
# -ér, '-er, -ír, -ír/is: skomenŧiando da 'l indikativo prexente de prima parsona singolar
SFX 7E Y 4
SFX 7E o i/S7N0 o	ds:imperative+present is:second+singular	# T9
SFX 7E omi igeƚo/D7 omi	ds:imperative+present is:second+singular ds:pronomenal+locative	# T9
SFX 7E o e/j5N0 o	ds:indicative+present is:third	# T10
SFX 7E omi eƚo/i5 omi	ds:indicative+present is:third ds:interrogative	# T10


# baxe, ko asento:
# tèma 9 (from T1: aŧento VT > (A)PVT | í > <ís>i, then T3: e > i)
# tèma 10 (from T1: aŧento VT > (A)PVT | í > <ís>i, then T3: i > e)
# -àr: skomenŧiando da 'l indikativo prexente de prima parsona singolar
SFX tB Y 3
SFX tB o a/S0 o	ds:imperative+present is:second+singular	# T9
SFX tB o agen/D0 o	ds:imperative+present is:second+singular ds:pronomenal+genitive+locative	# T9
SFX tB o a o	ds:indicative+present is:third	# T10

# baxe, ko asento:
# tèma 9 (from T1: aŧento VT > (A)PVT | í > <ís>i, then T3: e > i)
# tèma 10 (from T1: aŧento VT > (A)PVT | í > <ís>i, then T3: i > e)
# -ér, '-er, -ír, -ír/is: skomenŧiando da 'l indikativo prexente de prima parsona singolar
SFX tC Y 8
SFX tC o i/S0D0 [^s]o	ds:imperative+present is:second+singular	# T9
SFX tC o igen/D0 [^s]o	ds:imperative+present is:second+singular ds:pronomenal+genitive+locative	# T9
SFX tC o i/S0D0 [^i]so	ds:imperative+present is:second+singular	# T9
SFX tC o igen/D0 [^i]so	ds:imperative+present is:second+singular ds:pronomenal+genitive+locative	# T9
SFX tC o i/S0 iso	ds:imperative+present is:second+singular	# T9
SFX tC o ígen/D0 iso	ds:imperative+present is:second+singular ds:pronomenal+genitive+locative	# T9
SFX tC o e [^i]so	ds:indicative+present is:third	# T10
SFX tC o e iso	ds:indicative+present is:third	# T10
#SFX tC o e [^s]o	ds:indicative+present is:third	# T10 = T8 + e

# senŧa èle vanesente, ko asento:
# tèma 9 (from T1: aŧento VT > (A)PVT | í > <ís>i, then T3: e > i)
# tèma 10 (from T1: aŧento VT > (A)PVT | í > <ís>i, then T3: i > e)
# -àr: skomenŧiando da 'l indikativo prexente de prima parsona singolar
SFX lB Y 4
SFX lB o a/SlN0 o	ds:imperative+present is:second+singular	# T9
SFX lB o agelo/Dl o	ds:imperative+present is:second+singular ds:pronomenal+locative	# T9
SFX lB o a/J5N0 o	ds:indicative+present is:third	# T10
SFX lB o elo/I5 o	ds:indicative+present is:third ds:interrogative	# T10

# senŧa èle vanesente, ko asento:
# tèma 9 (from T1: aŧento VT > (A)PVT | í > <ís>i, then T3: e > i)
# tèma 10 (from T1: aŧento VT > (A)PVT | í > <ís>i, then T3: i > e)
# -ér, '-er, -ír, -ír/is: skomenŧiando da 'l indikativo prexente de prima parsona singolar
SFX lC Y 13
SFX lC o i/SlN0 [^s]o	ds:imperative+present is:second+singular	# T9
SFX lC o igelo/Dl [^s]o	ds:imperative+present is:second+singular ds:pronomenal+locative	# T9
SFX lC o i/SlN0 [^i]so	ds:imperative+present is:second+singular	# T9
SFX lC o igelo/Dl [^i]so	ds:imperative+present is:second+singular ds:pronomenal+locative	# T9
SFX lC o i/SlN0 iso	ds:imperative+present is:second+singular	# T9
SFX lC iso ísigelo/Dl iso	ds:imperative+present is:second+singular ds:pronomenal+locative	# T9
SFX lC o e/J5N0 [^s]o	ds:indicative+present is:third	# T10
SFX lC o elo/I5 [^s]o	ds:indicative+present is:third ds:interrogative	# T10
SFX lC o e/J5N0 [^i]so	ds:indicative+present is:third	# T10
SFX lC o elo/I5 [^i]so	ds:indicative+present is:third ds:interrogative	# T10
SFX lC o e/J5 iso	ds:indicative+present is:third	# T10
SFX lC o 0 iso	ds:indicative+present is:third	# T10
SFX lC iso íselo/I5 iso	ds:indicative+present is:third ds:interrogative	# T10

# ko èle vanesente, ko asento:
# tèma 9 (from T1: aŧento VT > (A)PVT | í > <ís>i, then T3: e > i)
# tèma 10 (from T1: aŧento VT > (A)PVT | í > <ís>i, then T3: i > e)
# -àr: skomenŧiando da 'l indikativo prexente de prima parsona singolar
SFX 7B Y 4
SFX 7B o a/S7N0 o	ds:imperative+present is:second+singular	# T9
SFX 7B o ageƚo/D7 o	ds:imperative+present is:second+singular ds:pronomenal+locative	# T9
SFX 7B o a/j5N0 o	ds:indicative+present is:third	# T10
SFX 7B o eƚo/i5 o	ds:indicative+present is:third ds:interrogative	# T10

# ko èle vanesente, ko asento:
# tèma 9 (from T1: aŧento VT > (A)PVT | í > <ís>i, then T3: e > i)
# tèma 10 (from T1: aŧento VT > (A)PVT | í > <ís>i, then T3: i > e)
# -ér, '-er, -ír, -ír/is: skomenŧiando da 'l indikativo prexente de prima parsona singolar
SFX 7C Y 12
SFX 7C o i/S7N0 [^s]o	ds:imperative+present is:second+singular	# T9
SFX 7C o igeƚo/D7 [^s]o	ds:imperative+present is:second+singular ds:pronomenal+locative	# T9
SFX 7C o i/S7N0 [^i]so	ds:imperative+present is:second+singular	# T9
SFX 7C o igeƚo/D7 [^i]so	ds:imperative+present is:second+singular ds:pronomenal+locative	# T9
SFX 7C o i/S7N0 iso	ds:imperative+present is:second+singular	# T9
SFX 7C iso ísigeƚo/D7 iso	ds:imperative+present is:second+singular ds:pronomenal+locative	# T9
SFX 7C o e/j5N0 [^s]o	ds:indicative+present is:third	# T10
SFX 7C o eƚo/i5 [^s]o	ds:indicative+present is:third ds:interrogative	# T10
SFX 7C o e/j5N0 [^i]so	ds:indicative+present is:third	# T10
SFX 7C o eƚo/i5 [^i]so	ds:indicative+present is:third ds:interrogative	# T10
SFX 7C o e/j5N0 iso	ds:indicative+present is:third	# T10
SFX 7C iso íseƚo/i5 iso	ds:indicative+present is:third ds:interrogative	# T10


# ---


# vèrbi -àr inregolari: (re)andar
SFX xA Y 45
SFX xA andar vemo/J2 andar	ds:indicative+present is:first+plural	# T5 + mo
SFX xA andar vémoi/I2 andar	ds:indicative+present is:first+plural ds:interrogative	# T5 + mo
SFX xA andar vè/J4I4 andar	ds:indicative+present is:second+plural	# T5 = T12 + è
SFX xA andar vé/J4I4 andar	ds:indicative+present is:second+plural	# T5 = T12 + é
SFX xA andar vemo andar	ds:subjunctive+present is:first+plural	# T5 + mo
SFX xA andar vè/J4I4S0SlS7D0 andar	ds:imperative+present is:second+plural	# T5 = T12 + è
SFX xA andar vé/J4I4S0SlS7D0 andar	ds:imperative+present is:second+plural	# T5 = T12 + é
SFX xA andar vègelo/Dl andar	ds:imperative+present is:second+plural ds:pronomenal+locative	# T5 = T12 + è
SFX xA andar végelo/Dl andar	ds:imperative+present is:second+plural ds:pronomenal+locative	# T5 = T12 + é
SFX xA andar vègeƚo/D7 andar	ds:imperative+present is:second+plural ds:pronomenal+locative	# T5 = T12 + è
SFX xA andar végeƚo/D7 andar	ds:imperative+present is:second+plural ds:pronomenal+locative	# T5 = T12 + é
SFX xA andar vào/J1I1 andar	ds:indicative+present is:first+singular	# T8 + o
SFX xA andar vàgo/J1 andar	ds:indicative+present is:first+singular	# T8 + o
SFX xA andar vàgomi/I1 andar	ds:indicative+present is:first+singular ds:interrogative	# T8 + o
SFX xA andar và/J3 andar	ds:indicative+present is:second+singular	# T8 + i
SFX xA andar vàtu andar	ds:indicative+present is:second+singular ds:interrogative	# T8 + i
SFX xA andar vàto andar	ds:indicative+present is:second+singular ds:interrogative	# T8 + i
SFX xA andar vàstu andar	ds:indicative+present is:second+singular ds:interrogative	# T8 + i
SFX xA andar vàa andar	ds:subjunctive+present is:first+singular	# T8 + a
SFX xA andar vàga andar	ds:subjunctive+present is:first+singular	# T8 + i
SFX xA andar vàgi andar	ds:subjunctive+present is:second+singular	# T8 + i
SFX xA andar vài andar	ds:subjunctive+present is:second+singular	# T8 + i
SFX xA andar và andar	ds:subjunctive+present is:third	# T8 + e
SFX xA andar vàe/J1I1 andar	ds:indicative+present is:first+singular	# T8 + e
SFX xA andar vàe/J5j5 andar	ds:indicative+present is:third	# T8 + e = T10
SFX xA andar vàƚo/i5 andar	ds:indicative+present is:third ds:interrogative	# T8 + e = T10
SFX xA andar vàlo/I5 andar	ds:indicative+present is:third ds:interrogative	# T8 + e = T10
SFX xA andar vàe andar	ds:subjunctive+present is:first+singular	# T8 + e
SFX xA andar vàe andar	ds:subjunctive+present is:second+singular	# T8 + e, 2s=3
SFX xA andar và/S0SlS7D0 andar	ds:imperative+present is:second+singular	# T9
SFX xA andar vàgelo/Dl andar	ds:imperative+present is:second+singular ds:pronomenal+locative	# T9
SFX xA andar vàgeƚo/D7 andar	ds:imperative+present is:second+singular ds:pronomenal+locative	# T9
SFX xA andar von/J2 andar	ds:indicative+present is:first+plural	# T12 + ón
SFX xA andar voni/I2 andar	ds:indicative+present is:first+plural ds:interrogative	# T12 + ón
SFX xA andar ven/J2 andar	ds:indicative+present is:first+plural	# T12 + én
SFX xA andar veni/I2 andar	ds:indicative+present is:first+plural ds:interrogative	# T12 + én
SFX xA andar von andar	ds:subjunctive+present is:first+plural	# T12 + (i)ón(e)
SFX xA andar vone andar	ds:subjunctive+present is:first+plural	# T12 + (i)ón(e)
SFX xA andar vion andar	ds:subjunctive+present is:first+plural	# T12 + (i)ón(e)
SFX xA andar vione andar	ds:subjunctive+present is:first+plural	# T12 + (i)ón(e)
SFX xA andar ven andar	ds:subjunctive+present is:first+plural	# T12 + én(e)
SFX xA andar vene andar	ds:subjunctive+present is:first+plural	# T12 + én(e)
SFX xA andar vé andar	ds:subjunctive+present is:second+plural	# T12 + é([dg]e)
SFX xA andar vede andar	ds:subjunctive+present is:second+plural	# T12 + é([dg]e)
SFX xA andar vege andar	ds:subjunctive+present is:second+plural	# T12 + é([dg]e)

# vèrbi -ér inregolari: (re)av?er, (re)g(av)er, ʼ(v)er
SFX xB Y 457
SFX xB r va/J1 [aʼ]ver	ds:indicative+imperfect is:first+singular	# T2 + (v)a
SFX xB er éa/J1I1 [aʼ]ver	ds:indicative+imperfect is:first+singular	# T2 + (v)a
SFX xB ver éa/J1I1 [aʼ]ver	ds:indicative+imperfect is:first+singular	# T2 + (v)a
SFX xB er ía/J1I1 [aʼ]ver	ds:indicative+imperfect is:first+singular	# T2 + (v)a
SFX xB r vo/J1 [aʼ]ver	ds:indicative+imperfect is:first+singular	# T2 + (v)o
SFX xB er éo/J1I1 [aʼ]ver	ds:indicative+imperfect is:first+singular	# T2 + (v)o
SFX xB er évimo/J2I2 [aʼ]ver	ds:indicative+imperfect is:first+plural	# T2 + (v)imo
SFX xB er éimo/J2I2 [aʼ]ver	ds:indicative+imperfect is:first+plural	# T2 + (v)imo
SFX xB r vi/J3 [aʼ]ver	ds:indicative+imperfect is:second+singular	# T2 + (v)i
SFX xB er éi/J3I3 [aʼ]ver	ds:indicative+imperfect is:second+singular	# T2 + (v)i
SFX xB r vi/J4 [aʼ]ver	ds:indicative+imperfect is:second+plural	# T2 + (v)i
SFX xB er éi/J4I4 [aʼ]ver	ds:indicative+imperfect is:second+plural	# T2 + (v)i
SFX xB r va [aʼ]ver	ds:indicative+imperfect is:third	# T2 + (v)a
SFX xB er éa [aʼ]ver	ds:indicative+imperfect is:third	# T2 + (v)a
SFX xB er ía [aʼ]ver	ds:indicative+imperfect is:third	# T2 + (v)a
SFX xB r se/FS [aʼ]ver	ds:subjunctive+imperfect is:first+singular	# T2 + se
SFX xB er ésimo [aʼ]ver	ds:subjunctive+imperfect is:first+plural	# T2 + simo
SFX xB er ésemo [aʼ]ver	ds:subjunctive+imperfect is:first+plural	# T2 + simo, coxòto
SFX xB r si [aʼ]ver	ds:subjunctive+imperfect is:first+singular	# T2 + si
SFX xB r si/J3 [aʼ]ver	ds:subjunctive+imperfect is:second+singular	# T2 + si
SFX xB er ésitu/I3 [aʼ]ver	ds:subjunctive+imperfect is:second+singular ds:interrogative	# T2 + si
SFX xB r si [aʼ]ver	ds:subjunctive+imperfect is:second+plural	# T2 + si
SFX xB r sé [aʼ]ver	ds:subjunctive+imperfect is:second+plural	# T2 + si, coxòto
SFX xB r si [aʼ]ver	ds:subjunctive+imperfect is:third	# T2 + si
SFX xB r se/FS [aʼ]ver	ds:subjunctive+imperfect is:third	# T2 + se
SFX xB ver ese/FS [aʼ]ver	ds:subjunctive+imperfect is:first+singular	# T2 + se
SFX xB ver ésimo [aʼ]ver	ds:subjunctive+imperfect is:first+plural	# T2 + simo
SFX xB ver ésemo [aʼ]ver	ds:subjunctive+imperfect is:first+plural	# T2 + simo, coxòto
SFX xB ver esi [aʼ]ver	ds:subjunctive+imperfect is:first+singular	# T2 + si
SFX xB ver esi/J3 [aʼ]ver	ds:subjunctive+imperfect is:second+singular	# T2 + si
SFX xB ver ésitu/I3 [aʼ]ver	ds:subjunctive+imperfect is:second+singular ds:interrogative	# T2 + si
SFX xB ver esi [aʼ]ver	ds:subjunctive+imperfect is:second+plural	# T2 + si
SFX xB ver esé [aʼ]ver	ds:subjunctive+imperfect is:second+plural	# T2 + si, coxòto
SFX xB ver esi [aʼ]ver	ds:subjunctive+imperfect is:third	# T2 + si
SFX xB ver ese/FS [aʼ]ver	ds:subjunctive+imperfect is:third	# T2 + se
SFX xB r sto/A1FS [aʼ]ver	ds:participle+passive+weak is:singular+masculine	# T2 + st[oiae]
SFX xB ver esto/A1FS aver	ds:participle+passive+weak is:singular+masculine	# T2 + st[oiae]
SFX xB r ndo/P0 [aʼ]ver	ds:gerund+simple	# T2 + ndo = T7 + ndo
SFX xB ver endo/P0 aver	ds:gerund+simple	# T2 + ndo = T7 + ndo
SFX xB ver endo/P0 ʼver	ds:gerund+simple	# T2 + ndo = T7 + ndo
SFX xB r nde/P0 [aʼ]ver	ds:gerund+simple	# T2 + ndo = T7 + ndo, buranèl
SFX xB ver ende/P0 aver	ds:gerund+simple	# T2 + ndo = T7 + ndo, buranèl
SFX xB ver ende/P0 ʼver	ds:gerund+simple	# T2 + ndo = T7 + ndo, buranèl
SFX xB r nto/P0FS [aʼ]ver	ds:gerund+simple	# T2 + nto = T7 + nto
SFX xB er ènto/P0FS [aʼ]ver	ds:gerund+simple	# T2 + nto
SFX xB er èntoge/Q0 [aʼ]ver	ds:gerund+simple ds:pronomenal+genitive+locative	# T2 + nto
SFX xB ver biando/P0FS [aʼ]ver	ds:gerund+simple	# T2 + ndo = T7 + ndo
SFX xB ver biàndoge/Q0 [aʼ]ver	ds:gerund+simple ds:pronomenal+genitive+locative	# T2 + ndo = T7 + ndo
SFX xB ver biande/P0FS [aʼ]ver	ds:gerund+simple	# T2 + ndo = T7 + ndo, buranèl
SFX xB ver biàndege/Q0 [aʼ]ver	ds:gerund+simple ds:pronomenal+genitive+locative	# T2 + ndo = T7 + ndo, buranèl
SFX xB ver bianto/P0FS [aʼ]ver	ds:gerund+simple	# T2 + nto = T7 + nto
SFX xB ver biàntoge/Q0 [aʼ]ver	ds:gerund+simple ds:pronomenal+genitive+locative	# T2 + nto = T7 + nto
SFX xB ver biendo/P0 [aʼ]ver	ds:gerund+simple	# T2 + ndo = T7 + ndo
SFX xB ver biéndoge/Q0 [aʼ]ver	ds:gerund+simple ds:pronomenal+genitive+locative	# T2 + ndo = T7 + ndo
SFX xB ver biende/P0 [aʼ]ver	ds:gerund+simple	# T2 + ndo = T7 + ndo, buranèl
SFX xB ver biéndege/Q0 [aʼ]ver	ds:gerund+simple ds:pronomenal+genitive+locative	# T2 + ndo = T7 + ndo, buranèl
SFX xB ver biento/P0FS [aʼ]ver	ds:gerund+simple	# T2 + nto = T7 + nto
SFX xB ver biéntoge/Q0 [aʼ]ver	ds:gerund+simple ds:pronomenal+genitive+locative	# T2 + nto = T7 + nto
SFX xB 0 ò/J1I1 [aʼ]ver	ds:indicative+future is:first+singular	# T4 + rò
SFX xB 0 à/J1I1 [aʼ]ver	ds:indicative+future is:first+singular	# T4 + rà
SFX xB 0 emo/J2 [aʼ]ver	ds:indicative+future is:first+plural	# T4 + r[éí]mo
SFX xB 0 imo/J2 [aʼ]ver	ds:indicative+future is:first+plural	# T4 + r[éí]mo
SFX xB 0 à/J3 [aʼ]ver	ds:indicative+future is:second+singular	# T4 + rà
SFX xB 0 atu/I3 [aʼ]ver	ds:indicative+future is:second+singular ds:interrogative	# T4 + rà
SFX xB 0 é/J3 [aʼ]ver	ds:indicative+future is:second+singular	# T4 + ré
SFX xB 0 etu/I3 [aʼ]ver	ds:indicative+future is:second+singular ds:interrogative	# T4 + ré
SFX xB 0 è/J4I4 [aʼ]ver	ds:indicative+future is:second+plural	# T4 + ré
SFX xB 0 é/J4I4 [aʼ]ver	ds:indicative+future is:second+plural	# T4 + ré
SFX xB 0 í/J4I4 [aʼ]ver	ds:indicative+future is:second+plural	# T4 + rí
SFX xB 0 à [aʼ]ver	ds:indicative+future is:third	# T4 + rà
SFX xB 0 ía [aʼ]ver	ds:conditional+present is:first+singular	# T4 + ría
SFX xB 0 ésimo [aʼ]ver	ds:conditional+present is:first+plural	# T4 + résimo
SFX xB 0 ísimo [aʼ]ver	ds:conditional+present is:first+plural	# T4 + rísimo
SFX xB 0 ía [aʼ]ver	ds:conditional+present is:second+singular	# T4 + ría
SFX xB 0 esi/J4 [aʼ]ver	ds:conditional+present is:second+plural	# T4 + rési
SFX xB 0 ésïu/I4 [aʼ]ver	ds:conditional+present is:second+plural ds:interrogative	# T4 + rési
SFX xB 0 esi/J3 [aʼ]ver	ds:conditional+present is:second+singular	# T4 + rési
SFX xB 0 ésitu/I3 [aʼ]ver	ds:conditional+present is:second+singular ds:interrogative	# T4 + rési
SFX xB 0 ía [aʼ]ver	ds:conditional+present is:third	# T4 + ría
SFX xB 0 ave/J1J6 [aʼ]ver	ds:conditional+present is:first+singular	# T4 + rà(v)e
SFX xB er aràvemi/I6 [aʼ]ver	ds:conditional+present is:first+singular ds:interrogative	# T4 + rà(v)e
SFX xB 0 ave/J2 [aʼ]ver	ds:conditional+present is:first+plural	# T4 + rà(v)e
SFX xB 0 ave/J3 [aʼ]ver	ds:conditional+present is:second+singular	# T4 + rà(v)e
SFX xB 0 ave/J4 [aʼ]ver	ds:conditional+present is:second+plural	# T4 + rà(v)e
SFX xB 0 ave [aʼ]ver	ds:conditional+present is:third	# T4 + rà(v)e
SFX xB 0 àe/J1I1 [aʼ]ver	ds:conditional+present is:first+singular	# T4 + rà(v)e
SFX xB 0 àe/J2I2 [aʼ]ver	ds:conditional+present is:first+plural	# T4 + rà(v)e
SFX xB 0 àe/J3I3 [aʼ]ver	ds:conditional+present is:second+singular	# T4 + rà(v)e
SFX xB 0 àe/J4I4 [aʼ]ver	ds:conditional+present is:second+plural	# T4 + rà(v)e
SFX xB 0 àe [aʼ]ver	ds:conditional+present is:third	# T4 + rà(v)e
SFX xB ver ría [aʼ]ver	ds:conditional+present is:first+singular	# T4 + ría
SFX xB ver résimo [aʼ]ver	ds:conditional+present is:first+plural	# T4 + résimo
SFX xB ver rísimo [aʼ]ver	ds:conditional+present is:first+plural	# T4 + rísimo
SFX xB ver ría [aʼ]ver	ds:conditional+present is:second+singular	# T4 + ría
SFX xB ver resi/J4 [aʼ]ver	ds:conditional+present is:second+plural	# T4 + rési
SFX xB ver résïu/I4 [aʼ]ver	ds:conditional+present is:second+plural ds:interrogative	# T4 + rési
SFX xB ver resi/J3 [aʼ]ver	ds:conditional+present is:second+singular	# T4 + rési
SFX xB ver résitu/I3 [aʼ]ver	ds:conditional+present is:second+singular ds:interrogative	# T4 + rési
SFX xB ver ría [aʼ]ver	ds:conditional+present is:third	# T4 + ría
SFX xB ver rave/J1J6 [aʼ]ver	ds:conditional+present is:first+singular	# T4 + rà(v)e
SFX xB ver rave/J2 [aʼ]ver	ds:conditional+present is:first+plural	# T4 + rà(v)e
SFX xB ver rave/J3 [aʼ]ver	ds:conditional+present is:second+singular	# T4 + rà(v)e
SFX xB ver rave/J4 [aʼ]ver	ds:conditional+present is:second+plural	# T4 + rà(v)e
SFX xB ver rave [aʼ]ver	ds:conditional+present is:third	# T4 + rà(v)e
SFX xB ver ràe/J1I1 [aʼ]ver	ds:conditional+present is:first+singular	# T4 + rà(v)e
SFX xB ver ràe/J2I2 [aʼ]ver	ds:conditional+present is:first+plural	# T4 + rà(v)e
SFX xB ver ràe/J3I3 [aʼ]ver	ds:conditional+present is:second+singular	# T4 + rà(v)e
SFX xB ver ràe/J4I4 [aʼ]ver	ds:conditional+present is:second+plural	# T4 + rà(v)e
SFX xB ver ràe [aʼ]ver	ds:conditional+present is:third	# T4 + rà(v)e
SFX xB aver émo/J2 gaver	ds:indicative+present is:first+plural	# T5 + (g)(av)emo
SFX xB r mo/J2 [aʼ]ver	ds:indicative+present is:first+plural	# T5 + (g)(av)emo
SFX xB er imo/J2 [aʼ]ver	ds:indicative+present is:first+plural	# T5 + avimo
SFX xB er è/J4I4 [aʼ]ver	ds:indicative+present is:second+plural	# T5
SFX xB ver é/J4I4 [aʼ]ver	ds:indicative+present is:second+plural	# T5
SFX xB aver é/J4I4 aver	ds:indicative+present is:second+plural	# T5
SFX xB er é/J4I4 [aʼ]ver	ds:indicative+present is:second+plural	# T5
SFX xB er í/J4I4 [aʼ]ver	ds:indicative+present is:second+plural	# T5
SFX xB r mo [aʼ]ver	ds:subjunctive+present is:first+plural	# T5 + mo
SFX xB er imo [aʼ]ver	ds:subjunctive+present is:first+plural	# T5 + mo
SFX xB ver piemo [aʼ]ver	ds:subjunctive+present is:first+plural	# T5 + mo
SFX xB ver biemo [aʼ]ver	ds:subjunctive+present is:first+plural	# T5 + mo
SFX xB aver epiemo aver	ds:subjunctive+present is:first+plural	# T5 + mo
SFX xB er í [aʼ]ver	ds:subjunctive+present is:second+plural	# T5
SFX xB er è/J4I4S0SlD0 [aʼ]ver	ds:imperative+present is:second+plural	# T5 = T12 + è
SFX xB er é/J4I4S0SlD0 [aʼ]ver	ds:imperative+present is:second+plural	# T5 = T12 + é
SFX xB er í/J4I4S0 [aʼ]ver	ds:imperative+present is:second+plural	# T5
SFX xB ver biè/J4I4S0 [aʼ]ver	ds:imperative+present is:second+plural	# T5
SFX xB ver bié/J4I4S0 [aʼ]ver	ds:imperative+present is:second+plural	# T5
SFX xB r mo/S0 [aʼ]veer	ds:imperative+present is:first+plural	# T5 + mo
SFX xB er imo/S0 [aʼ]veer	ds:imperative+present is:first+plural	# T5 + mo
SFX xB er émogen/D0 [aʼ]veer	ds:imperative+present is:first+plural	# T5 + mo
SFX xB er ímogen/D0 [aʼ]veer	ds:imperative+present is:first+plural	# T5 + mo
SFX xB er udo/M0y0 [aʼ]ver	ds:participle+passive+weak is:singular+masculine	# T6 + d[oi]
SFX xB er uda/F0y0 [aʼ]ver	ds:participle+passive+weak is:singular+femenine	# T6 + d[ae]
SFX xB ver budo/M0y0 [aʼ]ver	ds:participle+passive+weak is:singular+masculine	# T6 + d[oi]
SFX xB ver buda/F0y0 [aʼ]ver	ds:participle+passive+weak is:singular+femenine	# T6 + d[ae]
SFX xB ver bio/A1 ʼver	ds:participle+passive+weak is:singular+masculine	# T6 + ([oiae])
SFX xB r nte/FS [aʼ]ver	ds:participle+active	# T7 + nte
SFX xB er ènte/FS [aʼ]ver	ds:participle+active	# T7 + nte
SFX xB r ve/J1 [aʼ]ver	ds:indicative+imperfect is:first+singular	# T2 + (v)e
SFX xB er ée/J1I1 [aʼ]ver	ds:indicative+imperfect is:first+singular	# T2 + (v)e
SFX xB ver ée/J1I1 [aʼ]ver	ds:indicative+imperfect is:first+singular	# T2 + (v)e
SFX xB r va/J3 [aʼ]ver	ds:indicative+imperfect is:second+singular	# T2 + (v)a, 2s=3
SFX xB er éa/J3I3 [aʼ]ver	ds:indicative+imperfect is:second+singular	# T2 + (v)a, 2s=3
SFX xB ver éa/J3I3 [aʼ]ver	ds:indicative+imperfect is:second+singular	# T2 + (v)a, 2s=3
SFX xB r se/FS [aʼ]ver	ds:subjunctive+imperfect is:second+singular	# T2 + se, 2s=3
SFX xB ver ese/FS [aʼ]ver	ds:subjunctive+imperfect is:second+singular	# T2 + se, 2s=3
SFX xB r st [aʼ]ver	ds:participle+passive+weak is:singular+masculine	# T2 + st[oiae]
SFX xB r nt [aʼ]ver	ds:gerund+simple	# T2 + nto = T7 + nto
SFX xB er ènt [aʼ]ver	ds:gerund+simple	# T2 + nto = T7 + nto
SFX xB 0 é/J1I1 [aʼ]ver	ds:indicative+future is:first+singular	# T4 + ré
SFX xB 0 on/J2 [aʼ]ver	ds:indicative+future is:first+plural	# T4 + ron
SFX xB 0 en/J2 [aʼ]ver	ds:indicative+future is:first+plural	# T4 + rén
SFX xB er aron/J2 [aʼ]ver	ds:indicative+future is:first+plural	# T4 + ron
SFX xB er aren/J2 [aʼ]ver	ds:indicative+future is:first+plural	# T4 + rén
SFX xB 0 íe [aʼ]ver	ds:conditional+present is:first+singular	# T4 + ríe
SFX xB 0 ée [aʼ]ver	ds:conditional+present is:first+singular	# T4 + rée
SFX xB 0 ée [aʼ]ver	ds:conditional+present is:second+singular	# T4 + rée
SFX xB 0 ée [aʼ]ver	ds:conditional+present is:third	# T4 + rée
SFX xB 0 on [aʼ]ver	ds:conditional+present is:first+plural	# T4 + r(is)(i)ón(se)
SFX xB 0 onse [aʼ]ver	ds:conditional+present is:first+plural	# T4 + r(is)(i)ón(se)
SFX xB 0 onsi [aʼ]ver	ds:conditional+present is:first+plural	# T4 + r(is)(i)ón(se)
SFX xB 0 ion [aʼ]ver	ds:conditional+present is:first+plural	# T4 + r(is)(i)ón(se)
SFX xB 0 ionse [aʼ]ver	ds:conditional+present is:first+plural	# T4 + r(is)(i)ón(se)
SFX xB 0 ionsi [aʼ]ver	ds:conditional+present is:first+plural	# T4 + r(is)(i)ón(se)
SFX xB 0 ison [aʼ]ver	ds:conditional+present is:first+plural	# T4 + r(is)(i)ón(se)
SFX xB 0 isonse [aʼ]ver	ds:conditional+present is:first+plural	# T4 + r(is)(i)ón(se)
SFX xB 0 isonsi [aʼ]ver	ds:conditional+present is:first+plural	# T4 + r(is)(i)ón(se)
SFX xB 0 ision [aʼ]ver	ds:conditional+present is:first+plural	# T4 + r(is)(i)ón(se)
SFX xB 0 isionse [aʼ]ver	ds:conditional+present is:first+plural	# T4 + r(is)(i)ón(se)
SFX xB 0 isionsi [aʼ]ver	ds:conditional+present is:first+plural	# T4 + r(is)(i)ón(se)
SFX xB 0 en [aʼ]ver	ds:conditional+present is:first+plural	# T4 + r(is)én(s[ei])
SFX xB 0 ense [aʼ]ver	ds:conditional+present is:first+plural	# T4 + r(is)én(s[ei])
SFX xB 0 ensi [aʼ]ver	ds:conditional+present is:first+plural	# T4 + r(is)én(s[ei])
SFX xB 0 isen [aʼ]ver	ds:conditional+present is:first+plural	# T4 + r(is)én(s[ei])
SFX xB 0 isense [aʼ]ver	ds:conditional+present is:first+plural	# T4 + r(is)én(s[ei])
SFX xB 0 isensi [aʼ]ver	ds:conditional+present is:first+plural	# T4 + r(is)én(s[ei])
SFX xB 0 ié [aʼ]ver	ds:conditional+present is:second+singular	# T4 + r(is)ié
SFX xB 0 iè [aʼ]ver	ds:conditional+present is:second+singular	# T4 + r(is)iè
SFX xB 0 isié [aʼ]ver	ds:conditional+present is:second+singular	# T4 + r(is)ié
SFX xB 0 isiè [aʼ]ver	ds:conditional+present is:second+singular	# T4 + r(is)iè
SFX xB 0 íe [aʼ]ver	ds:conditional+present is:third	# T4 + ríe
SFX xB r nt [aʼ]ver	ds:participle+active	# T7 + nte
SFX xB er on/J2 [aʼ]ver	ds:indicative+imperfect is:first+plural	# T11 + (iv)(i)ón(se)
SFX xB er oni/I2 [aʼ]ver	ds:indicative+imperfect is:first+plural ds:interrogative	# T11 + (iv)(i)ón(se)
SFX xB er onse/J2 [aʼ]ver	ds:indicative+imperfect is:first+plural	# T11 + (iv)(i)ón(se)
SFX xB er onsi/J2 [aʼ]ver	ds:indicative+imperfect is:first+plural	# T11 + (iv)(i)ón(se)
SFX xB er ion/J2 [aʼ]ver	ds:indicative+imperfect is:first+plural	# T11 + (iv)(i)ón(se)
SFX xB er ioni/I2 [aʼ]ver	ds:indicative+imperfect is:first+plural ds:interrogative	# T11 + (iv)(i)ón(se)
SFX xB er ionse/J2 [aʼ]ver	ds:indicative+imperfect is:first+plural	# T11 + (iv)(i)ón(se)
SFX xB er ionsi/J2 [aʼ]ver	ds:indicative+imperfect is:first+plural	# T11 + (iv)(i)ón(se)
SFX xB er ivon/J2 [aʼ]ver	ds:indicative+imperfect is:first+plural	# T11 + (iv)(i)ón(se)
SFX xB er ivoni/I2 [aʼ]ver	ds:indicative+imperfect is:first+plural ds:interrogative	# T11 + (iv)(i)ón(se)
SFX xB er ivonse/J2 [aʼ]ver	ds:indicative+imperfect is:first+plural	# T11 + (iv)(i)ón(se)
SFX xB er ivonsi/J2 [aʼ]ver	ds:indicative+imperfect is:first+plural	# T11 + (iv)(i)ón(se)
SFX xB er ivion/J2 [aʼ]ver	ds:indicative+imperfect is:first+plural	# T11 + (iv)(i)ón(se)
SFX xB er ivioni/I2 [aʼ]ver	ds:indicative+imperfect is:first+plural ds:interrogative	# T11 + (iv)(i)ón(se)
SFX xB er ivionse/J2 [aʼ]ver	ds:indicative+imperfect is:first+plural	# T11 + (iv)(i)ón(se)
SFX xB er ivionsi/J2 [aʼ]ver	ds:indicative+imperfect is:first+plural	# T11 + (iv)(i)ón(se)
SFX xB r n/J2 [aʼ]ver	ds:indicative+imperfect is:first+plural	# T11 + (iv)én(s[ei])
SFX xB r ni/I2 [aʼ]ver	ds:indicative+imperfect is:first+plural ds:interrogative	# T11 + (iv)én(s[ei])
SFX xB r nse/J2 [aʼ]ver	ds:indicative+imperfect is:first+plural	# T11 + (iv)én(s[ei])
SFX xB r nsi/J2 [aʼ]ver	ds:indicative+imperfect is:first+plural	# T11 + (iv)én(s[ei])
SFX xB er iven/J2 [aʼ]ver	ds:indicative+imperfect is:first+plural	# T11 + (iv)én(s[ei])
SFX xB er iveni/I2 [aʼ]ver	ds:indicative+imperfect is:first+plural ds:interrogative	# T11 + (iv)én(s[ei])
SFX xB er ivense/J2 [aʼ]ver	ds:indicative+imperfect is:first+plural	# T11 + (iv)én(s[ei])
SFX xB er ivensi/J2 [aʼ]ver	ds:indicative+imperfect is:first+plural	# T11 + (iv)én(s[ei])
SFX xB er ié/J4I4 [aʼ]ver	ds:indicative+imperfect is:second+plural	# T11 + (iv)ié
SFX xB er isé/J4I4 [aʼ]ver	ds:indicative+imperfect is:second+plural	# T11 + (iv)isé
SFX xB er ivié/J4I4 [aʼ]ver	ds:indicative+imperfect is:second+plural	# T11 + (iv)ié
SFX xB er on [aʼ]ver	ds:subjunctive+imperfect is:first+plural	# T11 + (is)(i)ón(e/se)
SFX xB er one [aʼ]ver	ds:subjunctive+imperfect is:first+plural	# T11 + (is)(i)ón(e/se)
SFX xB er one ʼer	ds:subjunctive+imperfect is:first+plural	# T11 + (is)(i)ón(e/se)
SFX xB er onse [aʼ]ver	ds:subjunctive+imperfect is:first+plural	# T11 + (is)(i)ón(e/se)
SFX xB er ion [aʼ]ver	ds:subjunctive+imperfect is:first+plural	# T11 + (is)(i)ón(e/se)
SFX xB er ione [aʼ]ver	ds:subjunctive+imperfect is:first+plural	# T11 + (is)(i)ón(e/se)
SFX xB er ionse [aʼ]ver	ds:subjunctive+imperfect is:first+plural	# T11 + (is)(i)ón(e/se)
SFX xB er ison [aʼ]ver	ds:subjunctive+imperfect is:first+plural	# T11 + (is)(i)ón(e/se)
SFX xB er isone [aʼ]ver	ds:subjunctive+imperfect is:first+plural	# T11 + (is)(i)ón(e/se)
SFX xB er isonse [aʼ]ver	ds:subjunctive+imperfect is:first+plural	# T11 + (is)(i)ón(e/se)
SFX xB er ision [aʼ]ver	ds:subjunctive+imperfect is:first+plural	# T11 + (is)(i)ón(e/se)
SFX xB er isione [aʼ]ver	ds:subjunctive+imperfect is:first+plural	# T11 + (is)(i)ón(e/se)
SFX xB er isionse [aʼ]ver	ds:subjunctive+imperfect is:first+plural	# T11 + (is)(i)ón(e/se)
SFX xB r n [aʼ]ver	ds:subjunctive+imperfect is:first+plural	# T11 + (is)én(e/se)
SFX xB r ne [aʼ]ver	ds:subjunctive+imperfect is:first+plural	# T11 + (is)én(e/se)
SFX xB r nse [aʼ]ver	ds:subjunctive+imperfect is:first+plural	# T11 + (is)én(e/se)
SFX xB r nsi [aʼ]ver	ds:subjunctive+imperfect is:first+plural	# T11 + (is)én(e/se)
SFX xB er isen [aʼ]ver	ds:subjunctive+imperfect is:first+plural	# T11 + (is)én(e/se)
SFX xB er isene [aʼ]ver	ds:subjunctive+imperfect is:first+plural	# T11 + (is)én(e/se)
SFX xB er isense [aʼ]ver	ds:subjunctive+imperfect is:first+plural	# T11 + (is)én(e/se)
SFX xB er isensi [aʼ]ver	ds:subjunctive+imperfect is:first+plural	# T11 + (is)én(e/se)
SFX xB er ié [aʼ]ver	ds:subjunctive+imperfect is:second+plural	# T11 + (is)ié([dg]e)
SFX xB er iede [aʼ]ver	ds:subjunctive+imperfect is:second+plural	# T11 + (is)ié([dg]e)
SFX xB er iege [aʼ]ver	ds:subjunctive+imperfect is:second+plural	# T11 + (is)ié([dg]e)
SFX xB er isié/J4I4 [aʼ]ver	ds:subjunctive+imperfect is:second+plural	# T11 + (is)ié([dg]e)
SFX xB er isiede [aʼ]ver	ds:subjunctive+imperfect is:second+plural	# T11 + (is)ié([dg]e)
SFX xB er isiege [aʼ]ver	ds:subjunctive+imperfect is:second+plural	# T11 + (is)ié([dg]e)
SFX xB er isiè/J4I4 [aʼ]ver	ds:subjunctive+imperfect is:second+plural	# T11 + (is)iè([dg]e)
SFX xB er isiède [aʼ]ver	ds:subjunctive+imperfect is:second+plural	# T11 + (is)iè([dg]e)
SFX xB er isiège [aʼ]ver	ds:subjunctive+imperfect is:second+plural	# T11 + (is)iè([dg]e)
SFX xB er on/J2 [aʼ]ver	ds:indicative+present is:first+plural	# T12 + avón
SFX xB er oni/I2 [aʼ]ver	ds:indicative+present is:first+plural ds:interrogative	# T12 + avón
SFX xB ver on/J2 [aʼ]ver	ds:indicative+present is:first+plural	# T12 + avón
SFX xB ver oni/I2 [aʼ]ver	ds:indicative+present is:first+plural ds:interrogative	# T12 + avón
SFX xB r n/J2 [aʼ]ver	ds:indicative+present is:first+plural	# T12 + avén
SFX xB r ni/I2 [aʼ]ver	ds:indicative+present is:first+plural ds:interrogative	# T12 + avén
SFX xB er on [aʼ]ver	ds:subjunctive+present is:first+plural	# T12 + (i)ón(e)
SFX xB ver pion [aʼ]ver	ds:subjunctive+present is:first+plural	# T12 + (i)ón(e)
SFX xB ver bion [aʼ]ver	ds:subjunctive+present is:first+plural	# T12 + (i)ón(e)
SFX xB aver epion aver	ds:subjunctive+present is:first+plural	# T12 + (i)ón(e)
SFX xB er one [aʼ]ver	ds:subjunctive+present is:first+plural	# T12 + (i)ón(e)
SFX xB ver pione [aʼ]ver	ds:subjunctive+present is:first+plural	# T12 + (i)ón(e)
SFX xB ver bione [aʼ]ver	ds:subjunctive+present is:first+plural	# T12 + (i)ón(e)
SFX xB aver epione aver	ds:subjunctive+present is:first+plural	# T12 + (i)ón(e)
SFX xB er ion [aʼ]ver	ds:subjunctive+present is:first+plural	# T12 + (i)ón(e)
SFX xB er ione [aʼ]ver	ds:subjunctive+present is:first+plural	# T12 + (i)ón(e)
SFX xB r n [aʼ]ver	ds:subjunctive+present is:first+plural	# T12 + én(e)
SFX xB ver pien [aʼ]ver	ds:subjunctive+present is:first+plural	# T12 + én(e)
SFX xB ver bien [aʼ]ver	ds:subjunctive+present is:first+plural	# T12 + én(e)
SFX xB aver epien aver	ds:subjunctive+present is:first+plural	# T12 + én(e)
SFX xB r ne [aʼ]ver	ds:subjunctive+present is:first+plural	# T12 + én(e)
SFX xB ver piene [aʼ]ver	ds:subjunctive+present is:first+plural	# T12 + én(e)
SFX xB ver biene [aʼ]ver	ds:subjunctive+present is:first+plural	# T12 + én(e)
SFX xB aver epiene aver	ds:subjunctive+present is:first+plural	# T12 + én(e)
SFX xB er é [aʼ]ver	ds:subjunctive+present is:second+plural	# T12 + é([dg]e) = T5
SFX xB ver pié [aʼ]ver	ds:subjunctive+present is:second+plural	# T12 + é([dg]e) = T5
SFX xB ver bié [aʼ]ver	ds:subjunctive+present is:second+plural	# T12 + é([dg]e) = T5
SFX xB aver epié aver	ds:subjunctive+present is:second+plural	# T12 + é([dg]e) = T5
SFX xB r de [aʼ]ver	ds:subjunctive+present is:second+plural	# T12 + é([dg]e)
SFX xB ver piede [aʼ]ver	ds:subjunctive+present is:second+plural	# T12 + é([dg]e)
SFX xB ver biede [aʼ]ver	ds:subjunctive+present is:second+plural	# T12 + é([dg]e)
SFX xB aver epiede aver	ds:subjunctive+present is:second+plural	# T12 + é([dg]e)
SFX xB r ge [aʼ]ver	ds:subjunctive+present is:second+plural	# T12 + é([dg]e)
SFX xB ver piege [aʼ]ver	ds:subjunctive+present is:second+plural	# T12 + é([dg]e)
SFX xB aver éde aver	ds:subjunctive+imperfect is:second+plural	# T11 + (is)ié([dg]e)
SFX xB ver biege [aʼ]ver	ds:subjunctive+present is:second+plural	# T12 + é([dg]e)
SFX xB aver epiege aver	ds:subjunctive+present is:second+plural	# T12 + é([dg]e)
SFX xB 0 e [aʼ]ver	ds:infinitive+simple	# T1 + r(e)
SFX xB er arò/J1I1 [aʼ]ver	ds:indicative+future is:first+singular	# T4 + rò
SFX xB er arà/J1I1 [aʼ]ver	ds:indicative+future is:first+singular	# T4 + rà
SFX xB er aremo/J2 [aʼ]ver	ds:indicative+future is:first+plural	# T4 + r[éí]mo
SFX xB er arimo/J2 [aʼ]ver	ds:indicative+future is:first+plural	# T4 + r[éí]mo
SFX xB er arà/J3 [aʼ]ver	ds:indicative+future is:second+singular	# T4 + rà
SFX xB er aratu/I3 [aʼ]ver	ds:indicative+future is:second+singular ds:interrogative	# T4 + rà
SFX xB er aré/J3 [aʼ]ver	ds:indicative+future is:second+singular	# T4 + ré
SFX xB er aretu/I3 [aʼ]ver	ds:indicative+future is:second+singular ds:interrogative	# T4 + ré
SFX xB er arè/J4I4 [aʼ]ver	ds:indicative+future is:second+plural	# T4 + rè
SFX xB er aré/J4I4 [aʼ]ver	ds:indicative+future is:second+plural	# T4 + ré
SFX xB er arí/J4I4 [aʼ]ver	ds:indicative+future is:second+plural	# T4 + rí
SFX xB er arà [aʼ]ver	ds:indicative+future is:third	# T4 + rà
SFX xB er aré/J1I1 [aʼ]ver	ds:indicative+future is:first+singular	# T4 + ré
SFX xB ver arò/J1I1 [aʼ]ver	ds:indicative+future is:first+singular	# T4 + rò
SFX xB ver arà/J1I1 [aʼ]ver	ds:indicative+future is:first+singular	# T4 + rà
SFX xB ver aremo/J2 [aʼ]ver	ds:indicative+future is:first+plural	# T4 + r[éí]mo
SFX xB ver arimo/J2 [aʼ]ver	ds:indicative+future is:first+plural	# T4 + r[éí]mo
SFX xB ver arà/J3 [aʼ]ver	ds:indicative+future is:second+singular	# T4 + rà
SFX xB ver aratu/I3 [aʼ]ver	ds:indicative+future is:second+singular ds:interrogative	# T4 + rà
SFX xB ver aré/J3 [aʼ]ver	ds:indicative+future is:second+singular	# T4 + ré
SFX xB ver aretu/I3 [aʼ]ver	ds:indicative+future is:second+singular ds:interrogative	# T4 + ré
SFX xB ver arè/J4I4 [aʼ]ver	ds:indicative+future is:second+plural	# T4 + rè
SFX xB ver aré/J4I4 [aʼ]ver	ds:indicative+future is:second+plural	# T4 + ré
SFX xB ver arí/J4I4 [aʼ]ver	ds:indicative+future is:second+plural	# T4 + rí
SFX xB ver arà [aʼ]ver	ds:indicative+future is:third	# T4 + rà
SFX xB ver aré/J1I1 [aʼ]ver	ds:indicative+future is:first+singular	# T4 + ré
SFX xB er aría [aʼ]ver	ds:conditional+present is:first+singular	# T4 + ría
SFX xB er aríe [aʼ]ver	ds:conditional+present is:first+singular	# T4 + ríe
SFX xB er aréa [aʼ]ver	ds:conditional+present is:first+singular	# T4 + réa
SFX xB er arésimo [aʼ]ver	ds:conditional+present is:first+plural	# T4 + résimo
SFX xB er arísimo [aʼ]ver	ds:conditional+present is:first+plural	# T4 + rísimo
SFX xB er aríimo [aʼ]ver	ds:conditional+present is:first+plural	# T4 + ríimo
SFX xB er aría [aʼ]ver	ds:conditional+present is:second+singular	# T4 + ría
SFX xB er aréa [aʼ]ver	ds:conditional+present is:second+singular	# T4 + réa
SFX xB er aresi [aʼ]ver	ds:conditional+present is:second+plural	# T4 + rési
SFX xB er arésïu/I4 [aʼ]ver	ds:conditional+present is:second+plural ds:interrogative	# T4 + rési
SFX xB er aresi/J3 [aʼ]ver	ds:conditional+present is:second+singular	# T4 + rési
SFX xB er arésitu/I3 [aʼ]ver	ds:conditional+present is:second+singular ds:interrogative	# T4 + rési
SFX xB er aría [aʼ]ver	ds:conditional+present is:third	# T4 + ría
SFX xB er aréa [aʼ]ver	ds:conditional+present is:third	# T4 + réa
SFX xB er arave/J1J6 [aʼ]ver	ds:conditional+present is:first+singular	# T4 + rà(v)e
SFX xB er arave/J2 [aʼ]ver	ds:conditional+present is:first+plural	# T4 + rà(v)e
SFX xB er arave/J3 [aʼ]ver	ds:conditional+present is:second+singular	# T4 + rà(v)e
SFX xB er arave/J4 [aʼ]ver	ds:conditional+present is:second+plural	# T4 + rà(v)e
SFX xB er arave [aʼ]ver	ds:conditional+present is:third	# T4 + rà(v)e
SFX xB er aràe [aʼ]ver	ds:conditional+present is:third	# T4 + rà(v)e
SFX xB aver ò/J1I1 aver	ds:indicative+present is:first+singular	# T8 + (g)ò
SFX xB aver à/J1I1 aver	ds:indicative+present is:first+singular	# T8 + (g)à
SFX xB aver è/J3 aver	ds:indicative+present is:second+singular	# T8 + è
SFX xB aver ètu/I3 aver	ds:indicative+present is:second+singular ds:interrogative	# T8 + è
SFX xB aver àpia aver	ds:subjunctive+present is:first+singular	# T8 + a
SFX xB aver àbia aver	ds:subjunctive+present is:first+singular	# T8 + a
SFX xB aver èpia aver	ds:subjunctive+present is:first+singular	# T8 + a
SFX xB aver è/J1I1 aver	ds:indicative+present is:first+singular	# T8 + è
SFX xB aver à/J3 aver	ds:indicative+present is:second+singular	# T8 + (g)à, 2s=3
SFX xB aver àtu/I3 aver	ds:indicative+present is:second+singular ds:interrogative	# T8 + (g)à, 2s=3
SFX xB aver à aver	ds:indicative+present is:third	# T8 + (g)à
SFX xB aver àpie aver	ds:subjunctive+present is:first+singular	# T8 + e
SFX xB aver àbie aver	ds:subjunctive+present is:first+singular	# T8 + e
SFX xB aver èpie aver	ds:subjunctive+present is:first+singular	# T8 + e
SFX xB aver èpe aver	ds:subjunctive+present is:first+singular	# T8 + e
SFX xB aver ébe aver	ds:subjunctive+present is:first+singular	# T8 + e
SFX xB aver àbe aver	ds:subjunctive+present is:first+singular	# T8 + e
SFX xB aver àpi aver	ds:subjunctive+present is:second+singular	# T8 + i
SFX xB r 0 [aʼ]ver	ds:subjunctive+present is:second+singular	# T8 + e, 2s=3
SFX xB aver àpie aver	ds:subjunctive+present is:second+singular	# T8 + e, 2s=3
SFX xB aver àbie aver	ds:subjunctive+present is:second+singular	# T8 + e, 2s=3
SFX xB aver èpie aver	ds:subjunctive+present is:second+singular	# T8 + e, 2s=3
SFX xB aver èpe aver	ds:subjunctive+present is:second+singular	# T8 + e, 2s=3
SFX xB aver ébe aver	ds:subjunctive+present is:second+singular	# T8 + e, 2s=3
SFX xB aver àbi aver	ds:subjunctive+present is:second+singular	# T8 + i, 2s=3
SFX xB aver èbi aver	ds:subjunctive+present is:second+singular	# T8 + i, 2s=3, coxòto
SFX xB aver àbia aver	ds:subjunctive+present is:second+singular	# T8 + a, 2s=3
SFX xB aver àpia aver	ds:subjunctive+present is:third	# T8 + a
SFX xB aver àbia aver	ds:subjunctive+present is:third	# T8 + a
SFX xB aver èpia aver	ds:subjunctive+present is:third	# T8 + a
SFX xB aver èpie aver	ds:subjunctive+present is:third	# T8 + a
SFX xB aver èpe aver	ds:subjunctive+present is:third	# T8 + a
SFX xB aver èbe aver	ds:subjunctive+present is:third	# T8 + a
SFX xB aver ébia aver	ds:subjunctive+present is:third	# T8 + a
SFX xB aver à/J5j5S0SlS7D0 aver	ds:imperative+present is:second+singular	# T9
SFX xB aver àlo/I5 aver	ds:imperative+present is:second+singular ds:interrogative	# T9
SFX xB aver àƚo/i5 aver	ds:imperative+present is:second+singular ds:interrogative	# T9
SFX xB aver àgelo/Dl aver	ds:imperative+present is:second+singular ds:pronomenal+locative	# T9
SFX xB aver àgeƚo/D7 aver	ds:imperative+present is:second+singular ds:pronomenal+locative	# T9
SFX xB aver àbi/J5j5S0SlS7 aver	ds:imperative+present is:second+singular	# T9
SFX xB aver àbilo/I5 aver	ds:imperative+present is:second+singular ds:interrogative	# T9
SFX xB aver àbiƚo/i5 aver	ds:imperative+present is:second+singular ds:interrogative	# T9
SFX xB aver àbigelo/Dl aver	ds:imperative+present is:second+singular ds:pronomenal+locative	# T9
SFX xB aver àbigeƚo/D7 aver	ds:imperative+present is:second+singular ds:pronomenal+locative	# T9
SFX xB er émogelo/Dl aver	ds:imperative+present is:first+plural	# T5 + mo
SFX xB er ímogelo/Dl aver	ds:imperative+present is:first+plural	# T5 + mo
SFX xB er émogeƚo/D7 aver	ds:imperative+present is:first+plural	# T5 + mo
SFX xB er ímogeƚo/D7 aver	ds:imperative+present is:first+plural	# T5 + mo
SFX xB er on/S0Sl aver	ds:imperative+present is:first+plural	# T12 + ón
SFX xB er óngen/D0 aver	ds:imperative+present is:first+plural	# T12 + ón
SFX xB er óngelo/Dl aver	ds:imperative+present is:first+plural	# T12 + ón
SFX xB r n/S0Sl aver	ds:imperative+present is:first+plural	# T12 + én
SFX xB er éngen/D0 aver	ds:imperative+present is:first+plural	# T12 + én
SFX xB er éngelo/Dl aver	ds:imperative+present is:first+plural	# T12 + én
SFX xB er évami/I1 [aʼ]ver	ds:indicative+imperfect is:first+singular ds:interrogative	# T2 + (v)a
SFX xB er évomi/I1 [aʼ]ver	ds:indicative+imperfect is:first+singular ds:interrogative	# T2 + (v)o
SFX xB er évitu/I3 [aʼ]ver	ds:indicative+imperfect is:second+singular ds:interrogative	# T2 + (v)i
SFX xB ver éitu/I3 [aʼ]ver	ds:indicative+imperfect is:second+singular ds:interrogative	# T2 + (v)i
SFX xB er évïu/I4 [aʼ]ver	ds:indicative+imperfect is:second+plural ds:interrogative	# T2 + (v)i
SFX xB er éndoge/Q0 [aʼ]ver	ds:gerund+simple ds:pronomenal+genitive+locative	# T2 + ndo = T7 + ndo
SFX xB er éndege/Q0 [aʼ]ver	ds:gerund+simple ds:pronomenal+genitive+locative	# T2 + ndo = T7 + ndo, buranèl
SFX xB er éntoge/Q0 [aʼ]ver	ds:gerund+simple ds:pronomenal+genitive+locative	# T2 + nto = T7 + nto
SFX xB 0 émoi/I2 [aʼ]ver	ds:indicative+future is:first+plural ds:interrogative	# T4 + r[éí]mo
SFX xB 0 ímoi/I2 [aʼ]ver	ds:indicative+future is:first+plural ds:interrogative	# T4 + r[éí]mo
SFX xB 0 àvemi/I1 [aʼ]ver	ds:conditional+present is:first+singular ds:interrogative	# T4 + rà(v)e
SFX xB 0 àvei/I2 [aʼ]ver	ds:conditional+present is:first+plural ds:interrogative	# T4 + rà(v)e
SFX xB 0 àvetu/I3 [aʼ]ver	ds:conditional+present is:second+singular ds:interrogative	# T4 + rà(v)e
SFX xB 0 àveu/I4 [aʼ]ver	ds:conditional+present is:second+plural ds:interrogative	# T4 + rà(v)e
SFX xB er émoi/I2 [aʼ]ver	ds:indicative+present is:first+plural ds:interrogative	# T5 + (g)avémo
SFX xB er ímoi/I2 [aʼ]ver	ds:indicative+present is:first+plural ds:interrogative	# T5 + avímo
SFX xB r va/J5j5 [aʼ]ver	ds:indicative+imperfect is:third	# T2 + (v)a
SFX xB er évelo/I5 [aʼ]ver	ds:indicative+imperfect is:third ds:interrogative	# T2 + (v)a
SFX xB ver éelo/I5 [aʼ]ver	ds:indicative+imperfect is:third ds:interrogative	# T2 + (v)a
SFX xB er éa/J5j5 [aʼ]ver	ds:indicative+imperfect is:third	# T2 + (v)a
SFX xB ver éa/J5j5 [aʼ]ver	ds:indicative+imperfect is:third	# T2 + (v)a
SFX xB er éelo/I5 [aʼ]ver	ds:indicative+imperfect is:third ds:interrogative	# T2 + (v)a
SFX xB r ndo/PlP7 [aʼ]ver	ds:gerund+simple	# T2 + ndo = T7 + ndo
SFX xB er éndogelo/Ql [aʼ]ver	ds:gerund+simple ds:pronomenal+locative	# T2 + ndo = T7 + ndo
SFX xB er éndogeƚo/Q7 [aʼ]ver	ds:gerund+simple ds:pronomenal+locative	# T2 + ndo = T7 + ndo
SFX xB r nde/PlP7 [aʼ]ver	ds:gerund+simple	# T2 + ndo = T7 + ndo, buranèl
SFX xB er éndegelo/Ql [aʼ]ver	ds:gerund+simple ds:pronomenal+locative	# T2 + ndo = T7 + ndo, buranèl
SFX xB er éndegeƚo/Q7 [aʼ]ver	ds:gerund+simple ds:pronomenal+locative	# T2 + ndo = T7 + ndo, buranèl
SFX xB r nto/PlP7 [aʼ]ver	ds:gerund+simple	# T2 + nto = T7 + nto
SFX xB er éntogelo/Ql [aʼ]ver	ds:gerund+simple ds:pronomenal+locative	# T2 + nto = T7 + nto
SFX xB er èntogelo/Ql [aʼ]ver	ds:gerund+simple ds:pronomenal+locative	# T2 + nto = T7 + nto
SFX xB 0 à/J5j5 [aʼ]ver	ds:indicative+future is:third	# T4 + rà
SFX xB 0 aƚo/i5 [aʼ]ver	ds:indicative+future is:third ds:interrogative	# T4 + rà
SFX xB 0 alo/I5 [aʼ]ver	ds:indicative+future is:third ds:interrogative	# T4 + rà
SFX xB 0 ave/J7j7 [aʼ]ver	ds:conditional+present is:third	# T4 + rà(v)e
SFX xB 0 íselo/I7 [aʼ]ver	ds:conditional+present is:third ds:interrogative	# T4 + rà(v)e
SFX xB er è/SlS7 [aʼ]ver	ds:imperative+present is:second+plural	# T5
SFX xB er é/SlS7 [aʼ]ver	ds:imperative+present is:second+plural	# T5
SFX xB er ègelo/Dl [aʼ]ver	ds:imperative+present is:second+plural ds:pronomenal+locative	# T5 = T12 + è
SFX xB er égelo/Dl [aʼ]ver	ds:imperative+present is:second+plural ds:pronomenal+locative	# T5 = T12 + é
SFX xB er í/SlS7 [aʼ]ver	ds:imperative+present is:second+plural	# T5
SFX xB er ígelo/Dl [aʼ]ver	ds:imperative+present is:second+plural ds:pronomenal+locative	# T5
SFX xB er éntogeƚo/Q7 [aʼ]ver	ds:gerund+simple ds:pronomenal+locative	# T2 + nto = T7 + nto
SFX xB er èntogeƚo/Q7 [aʼ]ver	ds:gerund+simple ds:pronomenal+locative	# T2 + nto = T7 + nto
SFX xB 0 íseƚo/i7 [aʼ]ver	ds:conditional+present is:third ds:interrogative	# T4 + rà(v)e
SFX xB er ègeƚo/D7 [aʼ]ver	ds:imperative+present is:second+plural ds:pronomenal+locative	# T5 = T12 + è
SFX xB er égeƚo/D7 [aʼ]ver	ds:imperative+present is:second+plural ds:pronomenal+locative	# T5 = T12 + é
SFX xB er ígeƚo/D7 [aʼ]ver	ds:imperative+present is:second+plural ds:pronomenal+locative	# T5
SFX xB er évemi/I1 [aʼ]ver	ds:indicative+imperfect is:first+singular ds:interrogative	# T2 + (v)e
SFX xB er évatu/I3 [aʼ]ver	ds:indicative+imperfect is:second+singular ds:interrogative	# T2 + (v)a, 2s=3
SFX xB 0 oni/I2 [aʼ]ver	ds:indicative+future is:first+plural ds:interrogative	# T4 + ron
SFX xB 0 eni/I2 [aʼ]ver	ds:indicative+future is:first+plural ds:interrogative	# T4 + rén
SFX xB er arémoi/I2 [aʼ]ver	ds:indicative+future is:first+plural ds:interrogative	# T4 + r[éí]mo
SFX xB er arímoi/I2 [aʼ]ver	ds:indicative+future is:first+plural ds:interrogative	# T4 + r[éí]mo
SFX xB er arà/J5j5 [aʼ]ver	ds:indicative+future is:third	# T4 + rà
SFX xB er araƚo/i5 [aʼ]ver	ds:indicative+future is:third ds:interrogative	# T4 + rà
SFX xB er aralo/I5 [aʼ]ver	ds:indicative+future is:third ds:interrogative	# T4 + rà
SFX xB ver eroni/I2 [aʼ]ver	ds:indicative+future is:first+plural ds:interrogative	# T4 + ron
SFX xB ver ereni/I2 [aʼ]ver	ds:indicative+future is:first+plural ds:interrogative	# T4 + rén
SFX xB ver arémoi/I2 [aʼ]ver	ds:indicative+future is:first+plural ds:interrogative	# T4 + r[éí]mo
SFX xB ver arímoi/I2 [aʼ]ver	ds:indicative+future is:first+plural ds:interrogative	# T4 + r[éí]mo
SFX xB ver arà/J5j5 [aʼ]ver	ds:indicative+future is:third	# T4 + rà
SFX xB ver araƚo/i5 [aʼ]ver	ds:indicative+future is:third ds:interrogative	# T4 + rà
SFX xB ver aralo/I5 [aʼ]ver	ds:indicative+future is:third ds:interrogative	# T4 + rà
SFX xB er aràvemi/I1 [aʼ]ver	ds:conditional+present is:first+singular ds:interrogative	# T4 + rà(v)e
SFX xB er aràvei/I2 [aʼ]ver	ds:conditional+present is:first+plural ds:interrogative	# T4 + rà(v)e
SFX xB er aràvetu/I3 [aʼ]ver	ds:conditional+present is:second+singular ds:interrogative	# T4 + rà(v)e
SFX xB er aràveu/I4 [aʼ]ver	ds:conditional+present is:second+plural ds:interrogative	# T4 + rà(v)e
SFX xB er aràe/J1 [aʼ]ver	ds:conditional+present is:first+singular	# T4 + rà(v)e
SFX xB er aràemi/I1 [aʼ]ver	ds:conditional+present is:first+singular ds:interrogative	# T4 + rà(v)e
SFX xB er aràe/J2 [aʼ]ver	ds:conditional+present is:first+plural	# T4 + rà(v)e
SFX xB er aràei/I2 [aʼ]ver	ds:conditional+present is:first+plural ds:interrogative	# T4 + rà(v)e
SFX xB er aràe/J3 [aʼ]ver	ds:conditional+present is:second+singular	# T4 + rà(v)e
SFX xB er aràetu/I3 [aʼ]ver	ds:conditional+present is:second+singular ds:interrogative	# T4 + rà(v)e
SFX xB er aràe/J4 [aʼ]ver	ds:conditional+present is:second+plural	# T4 + rà(v)e
SFX xB er aràeu/I4 [aʼ]ver	ds:conditional+present is:second+plural ds:interrogative	# T4 + rà(v)e
SFX xB er arave/J7j7 [aʼ]ver	ds:conditional+present is:third	# T4 + rà(v)e
SFX xB er aríselo/I7 [aʼ]ver	ds:conditional+present is:third ds:interrogative	# T4 + rà(v)e
SFX xB er aríseƚo/i7 [aʼ]ver	ds:conditional+present is:third ds:interrogative	# T4 + rà(v)e

# vèrbi -ér inregolari: (re)aver
SFX xC Y 8
SFX xC aver vepion aver	ds:subjunctive+present is:first+plural	# T12 + (i)ón(e)
SFX xC aver vepione aver	ds:subjunctive+present is:first+plural	# T12 + (i)ón(e)
SFX xC aver vepien aver	ds:subjunctive+present is:first+plural	# T12 + én(e)
SFX xC aver vepiene aver	ds:subjunctive+present is:first+plural	# T12 + én(e)
SFX xC aver vepié aver	ds:subjunctive+present is:second+plural	# T12 + é([dg]e) = T5
SFX xC aver vepie aver	ds:subjunctive+present is:first+singular	# T8 + e
SFX xC aver vepie aver	ds:subjunctive+present is:second+singular	# T8 + e, 2s=3
SFX xC aver vepie aver	ds:subjunctive+present is:third	# T8 + a

# vèrbi -ér inregolari: (a(s)|apar|de|(in)kon|intra|man|(re)o|re|sos|tra)[ct][èé]ñer, (a(r)|ben|de(x)|(des|re)kon|in|inter|intr[ae]|kontra|mal|per|pre|(re)so|pro|rin|sko(n)|sora|x)[vʼ][èéí]ñer/ʼñer
SFX xD Y 26
SFX xD èñer ièn/BuS0SlS7 [^c]èñer	ds:imperative+present is:second+singular	# T9
SFX xD ñer n/S0SlS7 èñer	ds:imperative+present is:second+singular	# T9
SFX xD èñer ièngen/D0 [^c]èñer	ds:imperative+present is:second+singular ds:pronomenal+genitive+locative	# T9
SFX xD ñer ngen/D0 èñer	ds:imperative+present is:second+singular ds:pronomenal+genitive+locative	# T9
SFX xD èñer ièngelo/Dl [^c]èñer	ds:imperative+present is:second+singular ds:pronomenal+locative	# T9
SFX xD ñer ngelo/Dl èñer	ds:imperative+present is:second+singular ds:pronomenal+locative	# T9
SFX xD èñer ièngeƚo/D7 [^c]èñer	ds:imperative+present is:second+singular ds:pronomenal+locative	# T9
SFX xD ñer ngeƚo/D7 èñer	ds:imperative+present is:second+singular ds:pronomenal+locative	# T9
SFX xD rò mo/S0 eñerò	ds:imperative+present is:first+plural	# T5 + mo
SFX xD erò imo/S0 eñerò	ds:imperative+present is:first+plural	# T5 + mo
SFX xD erò émogen/D0 eñerò	ds:imperative+present is:first+plural	# T5 + mo
SFX xD erò ímogen/D0 eñerò	ds:imperative+present is:first+plural	# T5 + mo
SFX xD erò émogelo/Dl eñerò	ds:imperative+present is:first+plural	# T5 + mo
SFX xD erò ímogelo/Dl eñerò	ds:imperative+present is:first+plural	# T5 + mo
SFX xD erò émogeƚo/D7 eñerò	ds:imperative+present is:first+plural	# T5 + mo
SFX xD erò ímogeƚo/D7 eñerò	ds:imperative+present is:first+plural	# T5 + mo
SFX xD erò on/S0Sl eñerò	ds:imperative+present is:first+plural	# T12 + ón
SFX xD erò óngen/D0 eñerò	ds:imperative+present is:first+plural	# T12 + ón
SFX xD erò óngelo/Dl eñerò	ds:imperative+present is:first+plural	# T12 + ón
SFX xD rò n/S0Sl eñerò	ds:imperative+present is:first+plural	# T12 + én
SFX xD erò éngen/D0 eñerò	ds:imperative+present is:first+plural	# T12 + én
SFX xD erò éngelo/Dl eñerò	ds:imperative+present is:first+plural	# T12 + én
SFX xD èñer ièn/BuJ5 [^c]èñer	ds:indicative+present is:third	# T10 = T8 + e
SFX xD ñer n/J5 èñer	ds:indicative+present is:third	# T10 = T8 + e
SFX xD èñer iènlo/I5 [^c]èñer	ds:indicative+present is:third ds:interrogative	# T10
SFX xD ñer nlo/I5 èñer	ds:indicative+present is:third ds:interrogative	# T10

# vèrbi -ér inregolari: (des|re)(c|ti?)oler, (ben|mal|re)(vu?|ʼ)oler
SFX xE Y 116
SFX xE ler r/P0PlP7Bu oler	ds:infinitive+simple	# T1
SFX xE ler re [cti]oler	ds:infinitive+simple	# T1 + r(e)
SFX xE oler òr/P0PlP7R0RlR7 [cti]oler	ds:infinitive+simple	# T1
SFX xE oler òre [cti]oler	ds:infinitive+simple	# T1 + r(e)
SFX xE ler go/J1 [cti]oler	ds:indicative+present is:first+singular	# T8 + o
SFX xE ler gomi/I1 [cti]oler	ds:indicative+present is:first+singular ds:interrogative	# T8 + o
SFX xE oler ògo/J1 [cti]oler	ds:indicative+present is:first+singular	# T8 + o
SFX xE oler ògomi/I1 [cti]oler	ds:indicative+present is:first+singular ds:interrogative	# T8 + o
SFX xE ler ge/J1 [cti]oler	ds:indicative+present is:first+singular	# T8 + e
SFX xE ler gemi/I1 [cti]oler	ds:indicative+present is:first+singular ds:interrogative	# T8 + e
SFX xE ler ge/J3 [cti]oler	ds:indicative+present is:second+singular	# T8 + e, 2s=3
SFX xE ler getu/I3 [cti]oler	ds:indicative+present is:second+singular ds:interrogative	# T8 + e, 2s=3
SFX xE ler ge [cti]oler	ds:indicative+present is:third	# T8 + e
SFX xE ler ge oler	ds:subjunctive+present is:first+singular	# T8 + e
SFX xE ler ge oler	ds:subjunctive+present is:second+singular	# T8 + e, 2s=3
SFX xE ler ga oler	ds:subjunctive+present is:third	# T8 + a
SFX xE ler ge oler	ds:subjunctive+present is:third	# T8 + e
SFX xE oler òga oler	ds:subjunctive+present is:third	# T8 + a
SFX xE oler òge oler	ds:subjunctive+present is:third	# T8 + e
SFX xE ler rò/J1I1 oler	ds:indicative+future is:first+singular	# T4 + rò
SFX xE ler rà/J1I1 oler	ds:indicative+future is:first+singular	# T4 + rà
SFX xE ler remo/J2 oler	ds:indicative+future is:first+plural	# T4 + r[éí]mo
SFX xE ler rémoi/I2 oler	ds:indicative+future is:first+plural ds:interrogative	# T4 + r[éí]mo
SFX xE ler rimo/J2 oler	ds:indicative+future is:first+plural	# T4 + r[éí]mo
SFX xE ler rímoi/I2 oler	ds:indicative+future is:first+plural ds:interrogative	# T4 + r[éí]mo
SFX xE ler rà/J3I3 oler	ds:indicative+future is:second+singular	# T4 + rà
SFX xE ler ré/J3 oler	ds:indicative+future is:second+singular	# T4 + ré
SFX xE ler retu/I3 oler	ds:indicative+future is:second+singular ds:interrogative	# T4 + ré
SFX xE ler ré/J4I4 oler	ds:indicative+future is:second+plural	# T4 + ré
SFX xE ler rí/J4I4 oler	ds:indicative+future is:second+plural	# T4 + rí
SFX xE ler rà/J5j5 oler	ds:indicative+future is:third	# T4 + rà
SFX xE ler ría oler	ds:conditional+present is:first+singular	# T4 + ría
SFX xE ler résimo oler	ds:conditional+present is:first+plural	# T4 + résimo
SFX xE ler rísimo oler	ds:conditional+present is:first+plural	# T4 + rísimo
SFX xE ler ría oler	ds:conditional+present is:second+singular	# T4 + ría
SFX xE ler resi/J4 oler	ds:conditional+present is:second+plural	# T4 + rési
SFX xE ler résïu/I4 oler	ds:conditional+present is:second+plural ds:interrogative	# T4 + rési
SFX xE ler resi/J3 oler	ds:conditional+present is:second+singular	# T4 + rési
SFX xE ler résitu/I3 oler	ds:conditional+present is:second+singular ds:interrogative	# T4 + rési
SFX xE ler ría oler	ds:conditional+present is:third	# T4 + ría
SFX xE ler rave/J1J6 oler	ds:conditional+present is:first+singular	# T4 + rà(v)e
SFX xE ler ràvemi/I1I6 oler	ds:conditional+present is:first+singular ds:interrogative	# T4 + rà(v)e
SFX xE ler rave/J2 oler	ds:conditional+present is:first+plural	# T4 + rà(v)e
SFX xE ler ràvei/I2 oler	ds:conditional+present is:first+plural ds:interrogative	# T4 + rà(v)e
SFX xE ler rave/J3 oler	ds:conditional+present is:second+singular	# T4 + rà(v)e
SFX xE ler ràvetu/I3 oler	ds:conditional+present is:second+singular ds:interrogative	# T4 + rà(v)e
SFX xE ler rave/J4 oler	ds:conditional+present is:second+plural	# T4 + rà(v)e
SFX xE ler ràveu/I4 oler	ds:conditional+present is:second+plural ds:interrogative	# T4 + rà(v)e
SFX xE ler rave/J7j7 oler	ds:conditional+present is:third	# T4 + rà(v)e
SFX xE ler rae/J1I1 oler	ds:conditional+present is:first+singular	# T4 + rà(v)e
SFX xE ler rae/J2I2 oler	ds:conditional+present is:first+plural	# T4 + rà(v)e
SFX xE ler rae/J3I3 oler	ds:conditional+present is:second+singular	# T4 + rà(v)e
SFX xE ler rae/J4I4 oler	ds:conditional+present is:second+plural	# T4 + rà(v)e
SFX xE ler rae oler	ds:conditional+present is:third	# T4 + rà(v)e
SFX xE ler ralo/I5 oler	ds:indicative+future is:third ds:interrogative	# T4 + rà
SFX xE ler ríselo/I7 oler	ds:conditional+present is:third ds:interrogative	# T4 + rà(v)e
SFX xE ler raƚo/i5 oler	ds:indicative+future is:third ds:interrogative	# T4 + rà
SFX xE ler ríseƚo/i7 oler	ds:conditional+present is:third ds:interrogative	# T4 + rà(v)e
SFX xE ler ré/J1I1 oler	ds:indicative+future is:first+singular	# T4 + ré
SFX xE ler ron/J2 oler	ds:indicative+future is:first+plural	# T4 + ron
SFX xE ler roni/I2 oler	ds:indicative+future is:first+plural ds:interrogative	# T4 + ron
SFX xE ler ren/J2 oler	ds:indicative+future is:first+plural	# T4 + rén
SFX xE ler reni/I2 oler	ds:indicative+future is:first+plural ds:interrogative	# T4 + rén
SFX xE ler ríe oler	ds:conditional+present is:first+singular	# T4 + ríe
SFX xE ler ree oler	ds:conditional+present is:first+singular	# T4 + rée
SFX xE ler ree oler	ds:conditional+present is:second+singular	# T4 + rée
SFX xE ler ree oler	ds:conditional+present is:third	# T4 + rée
SFX xE ler ron oler	ds:conditional+present is:first+plural	# T4 + r(is)(i)ón(se)
SFX xE ler ronse oler	ds:conditional+present is:first+plural	# T4 + r(is)(i)ón(se)
SFX xE ler ronsi oler	ds:conditional+present is:first+plural	# T4 + r(is)(i)ón(se)
SFX xE ler rion oler	ds:conditional+present is:first+plural	# T4 + r(is)(i)ón(se)
SFX xE ler rionse oler	ds:conditional+present is:first+plural	# T4 + r(is)(i)ón(se)
SFX xE ler rionsi oler	ds:conditional+present is:first+plural	# T4 + r(is)(i)ón(se)
SFX xE ler rison oler	ds:conditional+present is:first+plural	# T4 + r(is)(i)ón(se)
SFX xE ler risonse oler	ds:conditional+present is:first+plural	# T4 + r(is)(i)ón(se)
SFX xE ler risonsi oler	ds:conditional+present is:first+plural	# T4 + r(is)(i)ón(se)
SFX xE ler rision oler	ds:conditional+present is:first+plural	# T4 + r(is)(i)ón(se)
SFX xE ler risionse oler	ds:conditional+present is:first+plural	# T4 + r(is)(i)ón(se)
SFX xE ler risionsi oler	ds:conditional+present is:first+plural	# T4 + r(is)(i)ón(se)
SFX xE ler ren oler	ds:conditional+present is:first+plural	# T4 + r(is)én(s[ei])
SFX xE ler rense oler	ds:conditional+present is:first+plural	# T4 + r(is)én(s[ei])
SFX xE ler rensi oler	ds:conditional+present is:first+plural	# T4 + r(is)én(s[ei])
SFX xE ler risen oler	ds:conditional+present is:first+plural	# T4 + r(is)én(s[ei])
SFX xE ler risense oler	ds:conditional+present is:first+plural	# T4 + r(is)én(s[ei])
SFX xE ler risensi oler	ds:conditional+present is:first+plural	# T4 + r(is)én(s[ei])
SFX xE ler rié oler	ds:conditional+present is:second+singular	# T4 + r(is)ié
SFX xE ler riè oler	ds:conditional+present is:second+singular	# T4 + r(is)iè
SFX xE ler risié oler	ds:conditional+present is:second+singular	# T4 + r(is)ié
SFX xE ler risiè oler	ds:conditional+present is:second+singular	# T4 + r(is)iè
SFX xE ler ríe oler	ds:conditional+present is:third	# T4 + ríe
SFX xE er to/A1 oler	ds:participle+passive+strong is:singular+masculine
SFX xE oler òlto/A1FS oler	ds:participle+passive+strong is:singular+masculine
SFX xE ler i [vuʼ]oler	ds:indicative+present is:first+singular	# T8 + o
SFX xE oler òi [vuʼ]oler	ds:indicative+present is:first+singular	# T8 + o
SFX xE oler òʼ/J3 [vuʼ]oler	ds:indicative+present is:second+singular	# T8 + e, 2s=3, coxòto
SFX xE oler òtu/I3 [vuʼ]oler	ds:indicative+present is:second+singular ds:interrogative	# T8 + e, 2s=3, coxòto
SFX xE oler utu/I3 voler	ds:indicative+present is:second+singular ds:interrogative	# T8 + e, 2s=3
SFX xE oler upiemo [vʼ]oler	ds:subjunctive+present is:first+plural	# T5 + mo
SFX xE oler upimo [vʼ]oler	ds:subjunctive+present is:first+plural	# T5 + mo
SFX xE oler upié [vʼ]oler	ds:subjunctive+present is:second+plural	# T5
SFX xE oler upiè [vʼ]oler	ds:subjunctive+present is:second+plural	# T5
SFX xE oler upí [vʼ]oler	ds:subjunctive+present is:second+plural	# T5
SFX xE oler upia [vʼ]oler	ds:subjunctive+present is:first+singular	# T8 + a
SFX xE oler upi [vʼ]oler	ds:subjunctive+present is:second+singular	# T8 + i
SFX xE oler upie [vʼ]oler	ds:subjunctive+present is:first+singular	# T8 + e
SFX xE oler upia [vʼ]oler	ds:subjunctive+present is:second+singular	# T8 + e, 2s=3
SFX xE oler upie [vʼ]oler	ds:subjunctive+present is:second+singular	# T8 + e, 2s=3
SFX xE oler upia [vʼ]oler	ds:subjunctive+present is:third	# T8 + a
SFX xE oler upie [vʼ]oler	ds:subjunctive+present is:third	# T8 + e
SFX xE oler upion [vʼ]oler	ds:subjunctive+present is:first+plural	# T12 + (i)ón(e)
SFX xE oler upione [vʼ]oler	ds:subjunctive+present is:first+plural	# T12 + (i)ón(e)
SFX xE oler upien [vʼ]oler	ds:subjunctive+present is:first+plural	# T12 + én(e)
SFX xE oler upiene [vʼ]oler	ds:subjunctive+present is:first+plural	# T12 + én(e)
SFX xE oler upiede [vʼ]oler	ds:subjunctive+present is:second+plural	# T12 + é([dg]e)
SFX xE oler upiege [vʼ]oler	ds:subjunctive+present is:second+plural	# T12 + é([dg]e)
SFX xE oler upiège [vʼ]oler	ds:subjunctive+present is:second+plural	# T12 + é([dg]e)

# vèrbi -àr inregolari: (dex)dar, ((dex)asue|des|kon(tra)|[lƚ]iku[ei]|putre|(ra)?re|sastu|sat[iu]s|sodis|sora|stra|stupe|tore|tume)far, (kon(tra)|mal|move|o|re|so(ra|to))star
SFX xF Y 25
SFX xF ar àgo/J1I1 ar	ds:indicative+present is:first+singular	# T8 + o
SFX xF ar àe/J1I1 ar	ds:indicative+present is:first+singular	# T8 + e
SFX xF ar àge/J1I1 ar	ds:indicative+present is:first+singular	# T8 + e
SFX xF ar à/J3 ar	ds:indicative+present is:second+singular	# T8 + e
SFX xF ar àtu ar	ds:indicative+present is:second+singular ds:interrogative	# T8 + e
SFX xF ar àto ar	ds:indicative+present is:second+singular ds:interrogative	# T8 + e
SFX xF ar àstu ar	ds:indicative+present is:second+singular ds:interrogative	# T8 + e
SFX xF ar àa ar	ds:subjunctive+present is:first+singular	# T8 + a
SFX xF ar àga ar	ds:subjunctive+present is:first+singular	# T8 + a
SFX xF ar àe ar	ds:subjunctive+present is:first+singular	# T8 + e
SFX xF ar ài ar	ds:subjunctive+present is:second+singular	# T8 + e
SFX xF ar àgi ar	ds:subjunctive+present is:second+singular	# T8 + e
SFX xF ar àa ar	ds:subjunctive+present is:second+singular	# T8 + e, 2s=3
SFX xF ar àga ar	ds:subjunctive+present is:second+singular	# T8 + e, 2s=3
SFX xF ar àe ar	ds:subjunctive+present is:second+singular	# T8 + e, 2s=3
SFX xF ar àa ar	ds:subjunctive+present is:third	# T8 + a
SFX xF ar àga ar	ds:subjunctive+present is:third	# T8 + a
SFX xF ar àe ar	ds:subjunctive+present is:third	# T8 + e
SFX xF ar àge ar	ds:subjunctive+present is:third	# T8 + e
SFX xF r gando/P0 ar	ds:gerund+simple	# T2 + ndo = T7 + ndo
SFX xF r gàndoge/Q0 ar	ds:gerund+simple ds:pronomenal+genitive+locative	# T2 + ndo = T7 + ndo
SFX xF r gande/P0 ar	ds:gerund+simple	# T2 + ndo = T7 + ndo, buranèl
SFX xF r gàndege/Q0 ar	ds:gerund+simple ds:pronomenal+genitive+locative	# T2 + ndo = T7 + ndo, buranèl
SFX xF r ganto/P0 ar	ds:gerund+simple	# T2 + nto = T7 + nto
SFX xF r gàntoge/Q0 ar	ds:gerund+simple ds:pronomenal+genitive+locative	# T2 + nto = T7 + nto

# vèrbi -àr inregolari: liku[ei]far
SFX xG Y 5
SFX xG ar à/J5 ar	ds:indicative+present is:third	# T8 + e
SFX xG ar àlo/I5 ar	ds:indicative+present is:third ds:interrogative	# T8 + e
SFX xG r to/A1FS ar	ds:participle+passive+strong is:singular+masculine
SFX xG r gand ar	ds:gerund+simple	# T2 + ndo = T7 + ndo
SFX xG r gant ar	ds:gerund+simple	# T2 + ndo = T7 + ndo

# vèrbi -àr inregolari: ƚiku[ei]far
SFX xH Y 3
SFX xH ar à/j5 ar	ds:indicative+present is:third	# T8 + e
SFX xH ar àƚo/i5 ar	ds:indicative+present is:third ds:interrogative	# T8 + e
SFX xH r to/A1 ar	ds:participle+passive+strong is:singular+masculine

# vèrbi '-er inregolari: (bene|d[ei]x|in|inter|intr[ae]|kontra|ma[lƚ]e|pre|re)díxer
SFX xI Y 100
SFX xI íxer ir/P0 díxer	ds:infinitive+simple	# T1 + r(e)
SFX xI íxer ire díxer	ds:infinitive+simple	# T1 + r(e)
SFX xI íxer ixo/J1 díxer	ds:indicative+present is:first+singular	# T8 + o
SFX xI er omi/I1 díxer	ds:indicative+present is:first+singular ds:interrogative	# T8 + o
SFX xI íxer ixe/J1 díxer	ds:indicative+present is:first+singular	# T8 + e
SFX xI r mi/I1 díxer	ds:indicative+present is:first+singular ds:interrogative	# T8 + e
SFX xI íxer ixa díxer	ds:subjunctive+present is:first+singular	# T8 + a
SFX xI íxer ixe díxer	ds:subjunctive+present is:first+singular	# T8 + e
SFX xI íxer ixi díxer	ds:subjunctive+present is:second+singular	# T8 + e
SFX xI íxer ixa díxer	ds:subjunctive+present is:second+singular	# T8 + e, 2s=3
SFX xI íxer ixe díxer	ds:subjunctive+present is:second+singular	# T8 + e, 2s=3
SFX xI íxer ixa díxer	ds:subjunctive+present is:third	# T8 + a
SFX xI íxer ixe díxer	ds:subjunctive+present is:third	# T8 + e
SFX xI íxer igo/J1 díxer	ds:indicative+present is:first+singular	# T8 + o
SFX xI xer gomi/I1 díxer	ds:indicative+present is:first+singular ds:interrogative	# T8 + o
SFX xI íxer ige/J1 díxer	ds:indicative+present is:first+singular	# T8 + e
SFX xI xer gemi/I1 díxer	ds:indicative+present is:first+singular ds:interrogative	# T8 + e
SFX xI íxer iga díxer	ds:subjunctive+present is:first+singular	# T8 + a
SFX xI íxer ige díxer	ds:subjunctive+present is:first+singular	# T8 + e
SFX xI íxer igi díxer	ds:subjunctive+present is:second+singular	# T8 + e
SFX xI íxer iga díxer	ds:subjunctive+present is:second+singular	# T8 + e, 2s=3
SFX xI íxer ige díxer	ds:subjunctive+present is:second+singular	# T8 + e, 2s=3
SFX xI íxer iga díxer	ds:subjunctive+present is:third	# T8 + a
SFX xI íxer ige díxer	ds:subjunctive+present is:third	# T8 + e
SFX xI íxer ito/A1 díxer	ds:participle+passive+strong is:singular+masculine
SFX xI íxer igando/P0 díxer	ds:gerund+simple	# T2 + ndo = T7 + ndo
SFX xI íxer igàndoge/Q0 díxer	ds:gerund+simple ds:pronomenal+genitive+locative	# T2 + ndo = T7 + ndo
SFX xI íxer indo/P0 díxer	ds:gerund+simple	# T2 + ndo = T7 + ndo
SFX xI xer ndoge/Q0 díxer	ds:gerund+simple ds:pronomenal+genitive+locative	# T2 + ndo = T7 + ndo
SFX xI íxer igande/P0 díxer	ds:gerund+simple	# T2 + ndo = T7 + ndo, buranèl
SFX xI íxer igàndege/Q0 díxer	ds:gerund+simple ds:pronomenal+genitive+locative	# T2 + ndo = T7 + ndo, buranèl
SFX xI íxer inde/P0 díxer	ds:gerund+simple	# T2 + ndo = T7 + ndo, buranèl
SFX xI xer ndege/Q0 díxer	ds:gerund+simple ds:pronomenal+genitive+locative	# T2 + ndo = T7 + ndo, buranèl
SFX xI íxer iganto/P0 díxer	ds:gerund+simple	# T2 + nto = T7 + nto
SFX xI íxer igàntoge/Q0 díxer	ds:gerund+simple ds:pronomenal+genitive+locative	# T2 + nto = T7 + nto
SFX xI íxer irò/J1I1 díxer	ds:indicative+future is:first+singular	# T4 + rò
SFX xI íxer irà/J1I1 díxer	ds:indicative+future is:first+singular	# T4 + rà
SFX xI íxer iremo/J2 díxer	ds:indicative+future is:first+plural	# T4 + r[éí]mo
SFX xI íxer irémoi/I2 díxer	ds:indicative+future is:first+plural ds:interrogative	# T4 + r[éí]mo
SFX xI íxer irimo/J2 díxer	ds:indicative+future is:first+plural	# T4 + r[éí]mo
SFX xI íxer irímoi/I2 díxer	ds:indicative+future is:first+plural ds:interrogative	# T4 + r[éí]mo
SFX xI íxer irà/J3I3 díxer	ds:indicative+future is:second+singular	# T4 + rà
SFX xI íxer iré/J3 díxer	ds:indicative+future is:second+singular	# T4 + ré
SFX xI íxer iretu/I3 díxer	ds:indicative+future is:second+singular ds:interrogative	# T4 + ré
SFX xI íxer iré/J4I4 díxer	ds:indicative+future is:second+plural	# T4 + ré
SFX xI íxer irí/J4I4 díxer	ds:indicative+future is:second+plural	# T4 + rí
SFX xI íxer iría díxer	ds:conditional+present is:first+singular	# T4 + ría
SFX xI íxer irésimo díxer	ds:conditional+present is:first+plural	# T4 + résimo
SFX xI íxer irísimo díxer	ds:conditional+present is:first+plural	# T4 + rísimo
SFX xI íxer iría díxer	ds:conditional+present is:second+singular	# T4 + ría
SFX xI íxer iresi/J4 díxer	ds:conditional+present is:second+plural	# T4 + rési
SFX xI íxer irésïu/I4 díxer	ds:conditional+present is:second+plural ds:interrogative	# T4 + rési
SFX xI íxer iresi/J3 díxer	ds:conditional+present is:second+singular	# T4 + rési
SFX xI íxer irésitu/I3 díxer	ds:conditional+present is:second+singular ds:interrogative	# T4 + rési
SFX xI íxer iría díxer	ds:conditional+present is:third	# T4 + ría
SFX xI íxer irave/J1J6 díxer	ds:conditional+present is:first+singular	# T4 + rà(v)e
SFX xI íxer iràvemi/I1I6 díxer	ds:conditional+present is:first+singular ds:interrogative	# T4 + rà(v)e
SFX xI íxer irave/J2 díxer	ds:conditional+present is:first+plural	# T4 + rà(v)e
SFX xI íxer iràvei/I2 díxer	ds:conditional+present is:first+plural ds:interrogative	# T4 + rà(v)e
SFX xI íxer irave/J3 díxer	ds:conditional+present is:second+singular	# T4 + rà(v)e
SFX xI íxer iràvetu/I3 díxer	ds:conditional+present is:second+singular ds:interrogative	# T4 + rà(v)e
SFX xI íxer irave/J4 díxer	ds:conditional+present is:second+plural	# T4 + rà(v)e
SFX xI íxer iràveu/I4 díxer	ds:conditional+present is:second+plural ds:interrogative	# T4 + rà(v)e
SFX xI íxer irae/J1I1 díxer	ds:conditional+present is:first+singular	# T4 + rà(v)e
SFX xI íxer irae/J2I2 díxer	ds:conditional+present is:first+plural	# T4 + rà(v)e
SFX xI íxer irae/J3I3 díxer	ds:conditional+present is:second+singular	# T4 + rà(v)e
SFX xI íxer irae/J4I4 díxer	ds:conditional+present is:second+plural	# T4 + rà(v)e
SFX xI íxer irae díxer	ds:conditional+present is:third	# T4 + rà(v)e
SFX xI íxer iré/J1I1 díxer	ds:indicative+future is:first+singular	# T4 + ré
SFX xI íxer iron/J2 díxer	ds:indicative+future is:first+plural	# T4 + ron
SFX xI íxer ironi/I2 díxer	ds:indicative+future is:first+plural ds:interrogative	# T4 + ron
SFX xI íxer iren/J2 díxer	ds:indicative+future is:first+plural	# T4 + rén
SFX xI íxer ireni/I2 díxer	ds:indicative+future is:first+plural ds:interrogative	# T4 + rén
SFX xI íxer iríe díxer	ds:conditional+present is:first+singular	# T4 + ríe
SFX xI íxer iree díxer	ds:conditional+present is:first+singular	# T4 + rée
SFX xI íxer iree díxer	ds:conditional+present is:second+singular	# T4 + rée
SFX xI íxer iree díxer	ds:conditional+present is:third	# T4 + rée
SFX xI íxer iron díxer	ds:conditional+present is:first+plural	# T4 + r(is)(i)ón(se)
SFX xI íxer ironse díxer	ds:conditional+present is:first+plural	# T4 + r(is)(i)ón(se)
SFX xI íxer ironsi díxer	ds:conditional+present is:first+plural	# T4 + r(is)(i)ón(se)
SFX xI íxer irion díxer	ds:conditional+present is:first+plural	# T4 + r(is)(i)ón(se)
SFX xI íxer irionse díxer	ds:conditional+present is:first+plural	# T4 + r(is)(i)ón(se)
SFX xI íxer irionsi díxer	ds:conditional+present is:first+plural	# T4 + r(is)(i)ón(se)
SFX xI íxer irison díxer	ds:conditional+present is:first+plural	# T4 + r(is)(i)ón(se)
SFX xI íxer irisonse díxer	ds:conditional+present is:first+plural	# T4 + r(is)(i)ón(se)
SFX xI íxer irisonsi díxer	ds:conditional+present is:first+plural	# T4 + r(is)(i)ón(se)
SFX xI íxer irision díxer	ds:conditional+present is:first+plural	# T4 + r(is)(i)ón(se)
SFX xI íxer irisionse díxer	ds:conditional+present is:first+plural	# T4 + r(is)(i)ón(se)
SFX xI íxer irisionsi díxer	ds:conditional+present is:first+plural	# T4 + r(is)(i)ón(se)
SFX xI íxer iren díxer	ds:conditional+present is:first+plural	# T4 + r(is)én(s[ei])
SFX xI íxer irense díxer	ds:conditional+present is:first+plural	# T4 + r(is)én(s[ei])
SFX xI íxer irensi díxer	ds:conditional+present is:first+plural	# T4 + r(is)én(s[ei])
SFX xI íxer irisen díxer	ds:conditional+present is:first+plural	# T4 + r(is)én(s[ei])
SFX xI íxer irisense díxer	ds:conditional+present is:first+plural	# T4 + r(is)én(s[ei])
SFX xI íxer irisensi díxer	ds:conditional+present is:first+plural	# T4 + r(is)én(s[ei])
SFX xI íxer irié díxer	ds:conditional+present is:second+singular	# T4 + r(is)ié
SFX xI íxer iriè díxer	ds:conditional+present is:second+singular	# T4 + r(is)iè
SFX xI íxer irisié díxer	ds:conditional+present is:second+singular	# T4 + r(is)ié
SFX xI íxer irisiè díxer	ds:conditional+present is:second+singular	# T4 + r(is)iè
SFX xI íxer iríe díxer	ds:conditional+present is:third	# T4 + ríe

# vèrbi '-er inregolari: (bene|d[ei]x|in|inter|intr[ae]|kontra|male|pre|re)díxer senŧa èle vanesente
SFX xJ Y 19
SFX xJ íxer ir/PlN0 díxer	ds:infinitive+simple	# T1 + r(e)
SFX xJ íxer igàndogelo/Ql díxer	ds:gerund+simple ds:pronomenal+locative	# T2 + ndo = T7 + ndo
SFX xJ xer ndogelo/Ql díxer	ds:gerund+simple ds:pronomenal+locative	# T2 + ndo = T7 + ndo
SFX xJ íxer igàndegelo/Ql díxer	ds:gerund+simple ds:pronomenal+locative	# T2 + ndo = T7 + ndo, buranèl
SFX xJ xer ndegelo/Ql díxer	ds:gerund+simple ds:pronomenal+locative	# T2 + ndo = T7 + ndo, buranèl
SFX xJ íxer igàntogelo/Ql díxer	ds:gerund+simple ds:pronomenal+locative	# T2 + nto = T7 + nto
SFX xJ íxer irà/J5 díxer	ds:indicative+future is:third	# T4 + rà
SFX xJ íxer iralo/I5 díxer	ds:indicative+future is:third ds:interrogative	# T4 + rà
SFX xJ íxer irave/J7 díxer	ds:conditional+present is:third	# T4 + rà(v)e
SFX xJ íxer iríselo/I7 díxer	ds:conditional+present is:third ds:interrogative	# T4 + rà(v)e
SFX xJ íxer it díxer	ds:participle+passive+strong is:singular+masculine
SFX xJ íxer igand díxer	ds:gerund+simple	# T2 + ndo = T7 + ndo
SFX xJ íxer igant díxer	ds:gerund+simple	# T2 + nto = T7 + nto
SFX xJ íxer is díxer	ds:indicative+present is:first+singular	# T8 + o/e
SFX xJ íxer is díxer	ds:subjunctive+present is:first+singular	# T8 + e
SFX xJ íxer is díxer	ds:subjunctive+present is:second+singular	# T8 + e, 2s=3
SFX xJ íxer is díxer	ds:subjunctive+present is:third	# T8 + e
SFX xJ íxer ig díxer	ds:indicative+present is:first+singular	# T8 + o
SFX xJ íxer ik díxer	ds:indicative+present is:first+singular	# T8 + o

# vèrbi '-er inregolari: (bene|d[ei]x|in|inter|intr[ae]|kontra|maƚe|pre|re)díxer ko èle vanesente
SFX xK Y 10
SFX xK íxer ir/P7N0 díxer	ds:infinitive+simple	# T1 + r(e)
SFX xK íxer igàndogeƚo/Q7 díxer	ds:gerund+simple ds:pronomenal+locative	# T2 + ndo = T7 + ndo
SFX xK xer ndogeƚo/Q7 díxer	ds:gerund+simple ds:pronomenal+locative	# T2 + ndo = T7 + ndo
SFX xK íxer igàndegeƚo/Q7 díxer	ds:gerund+simple ds:pronomenal+locative	# T2 + ndo = T7 + ndo, buranèl
SFX xK xer ndegeƚo/Q7 díxer	ds:gerund+simple ds:pronomenal+locative	# T2 + ndo = T7 + ndo, buranèl
SFX xK íxer igàntogeƚo/Q7 díxer	ds:gerund+simple ds:pronomenal+locative	# T2 + nto = T7 + nto
SFX xK íxer irà/j5 díxer	ds:indicative+future is:third	# T4 + rà
SFX xK íxer iraƚo/i5 díxer	ds:indicative+future is:third ds:interrogative	# T4 + rà
SFX xK íxer irave/j7 díxer	ds:conditional+present is:third	# T4 + rà(v)e
SFX xK íxer iríseƚo/i7 díxer	ds:conditional+present is:third ds:interrogative	# T4 + rà(v)e

# vèrbi '-er inregolari: déver
SFX xL Y 17
SFX xL éver ebia déver	ds:subjunctive+present is:first+singular	# T8 + a
SFX xL éver ebi déver	ds:subjunctive+present is:second+singular	# T8 + i
SFX xL éver ebie déver	ds:subjunctive+present is:third	# T8 + e
SFX xL éver ebie déver	ds:subjunctive+present is:first+singular	# T8 + e
SFX xL éver ebie déver	ds:subjunctive+present is:second+singular	# T8 + e, 2s=3
SFX xL éver ebia déver	ds:subjunctive+present is:second+singular	# T8 + e, 2s=3
SFX xL éver ebia déver	ds:subjunctive+present is:third	# T8 + a
SFX xL éver ebiemo déver	ds:subjunctive+present is:first+plural	# T5 + mo
SFX xL éver ebimo déver	ds:subjunctive+present is:first+plural	# T5 + mo
SFX xL éver ebiè déver	ds:subjunctive+present is:second+plural	# T5
SFX xL éver ebié déver	ds:subjunctive+present is:second+plural	# T5 = T12 + é([dg]e)
SFX xL éver ebion déver	ds:subjunctive+present is:first+plural	# T12 + (i)ón(e)
SFX xL éver ebione déver	ds:subjunctive+present is:first+plural	# T12 + (i)ón(e)
SFX xL éver ebien déver	ds:subjunctive+present is:first+plural	# T12 + én(e)
SFX xL éver ebiene déver	ds:subjunctive+present is:first+plural	# T12 + én(e)
SFX xL éver ebiede déver	ds:subjunctive+present is:second+plural	# T12 + é([dg]e)
SFX xL éver ebiege déver	ds:subjunctive+present is:second+plural	# T12 + é([dg]e)

# vèrbi '-er inregolari: (re)èser
SFX xM Y 512
SFX xM ser ra/J1 èser	ds:indicative+imperfect is:first+singular	# T2 + (v)a
SFX xM èser éra/J1 èser	ds:indicative+imperfect is:first+singular	# T2 + (v)a
SFX xM ser rami/I1 èser	ds:indicative+imperfect is:first+singular ds:interrogative	# T2 + (v)a
SFX xM ser ro/J1 èser	ds:indicative+imperfect is:first+singular	# T2 + (v)o
SFX xM ser romi/I1 èser	ds:indicative+imperfect is:first+singular ds:interrogative	# T2 + (v)o
SFX xM ser rimo/J2I2 èser	ds:indicative+imperfect is:first+plural	# T2 + (v)imo
SFX xM èser érimo/J2I2 èser	ds:indicative+imperfect is:first+plural	# T2 + (v)imo
SFX xM ser ri/J3 èser	ds:indicative+imperfect is:second+singular	# T2 + (v)i
SFX xM èser éri/J3 èser	ds:indicative+imperfect is:second+singular	# T2 + (v)i
SFX xM ser ritu/I3 èser	ds:indicative+imperfect is:second+singular ds:interrogative	# T2 + (v)i
SFX xM ser retu/I3 èser	ds:indicative+imperfect is:second+singular ds:interrogative	# T2 + (v)i
SFX xM ser ri/J4 èser	ds:indicative+imperfect is:second+plural	# T2 + (v)i
SFX xM èser éri/J4 èser	ds:indicative+imperfect is:second+plural	# T2 + (v)i
SFX xM ser rïu/I4 èser	ds:indicative+imperfect is:second+plural ds:interrogative	# T2 + (v)i
SFX xM ser ra/J5j5 èser	ds:indicative+imperfect is:third	# T2 + (v)a
SFX xM èser éra/J5j5 èser	ds:indicative+imperfect is:third	# T2 + (v)a
SFX xM èser jèra/J1 èser	ds:indicative+imperfect is:first+singular	# T2 + (v)a
SFX xM èser jèrami/I1 èser	ds:indicative+imperfect is:first+singular ds:interrogative	# T2 + (v)a
SFX xM èser jèro/J1 èser	ds:indicative+imperfect is:first+singular	# T2 + (v)o
SFX xM èser jèromi/I1 èser	ds:indicative+imperfect is:first+singular ds:interrogative	# T2 + (v)o
SFX xM èser jèrimo/J2I2 èser	ds:indicative+imperfect is:first+plural	# T2 + (v)imo
SFX xM èser jèri/J3 èser	ds:indicative+imperfect is:second+singular	# T2 + (v)i
SFX xM èser jèritu/I3 èser	ds:indicative+imperfect is:second+singular ds:interrogative	# T2 + (v)i
SFX xM èser jèri/J4 èser	ds:indicative+imperfect is:second+plural	# T2 + (v)i
SFX xM èser jèrïu/I4 èser	ds:indicative+imperfect is:second+plural ds:interrogative	# T2 + (v)i
SFX xM èser jèra/J5j5 èser	ds:indicative+imperfect is:third	# T2 + (v)a
SFX xM èser ɉèra/J1 èser	ds:indicative+imperfect is:first+singular	# T2 + (v)a
SFX xM èser ɉèrami/I1 èser	ds:indicative+imperfect is:first+singular ds:interrogative	# T2 + (v)a
SFX xM èser ɉèro/J1 èser	ds:indicative+imperfect is:first+singular	# T2 + (v)o
SFX xM èser ɉèromi/I1 èser	ds:indicative+imperfect is:first+singular ds:interrogative	# T2 + (v)o
SFX xM èser ɉèrimo/J2I2 èser	ds:indicative+imperfect is:first+plural	# T2 + (v)imo
SFX xM èser ɉèri/J3 èser	ds:indicative+imperfect is:second+singular	# T2 + (v)i
SFX xM èser ɉèritu/I3 èser	ds:indicative+imperfect is:second+singular ds:interrogative	# T2 + (v)i
SFX xM èser ɉèri/J4 èser	ds:indicative+imperfect is:second+plural	# T2 + (v)i
SFX xM èser ɉèrïu/I4 èser	ds:indicative+imperfect is:second+plural ds:interrogative	# T2 + (v)i
SFX xM èser ɉèra/J5j5 èser	ds:indicative+imperfect is:third	# T2 + (v)a
SFX xM èser xèra/J1 èser	ds:indicative+imperfect is:first+singular	# T2 + (v)a
SFX xM èser xèrami/I1 èser	ds:indicative+imperfect is:first+singular ds:interrogative	# T2 + (v)a
SFX xM èser xèro/J1 èser	ds:indicative+imperfect is:first+singular	# T2 + (v)o
SFX xM èser xèromi/I1 èser	ds:indicative+imperfect is:first+singular ds:interrogative	# T2 + (v)o
SFX xM èser xèrimo/J2I2 èser	ds:indicative+imperfect is:first+plural	# T2 + (v)imo
SFX xM èser xèri/J3 èser	ds:indicative+imperfect is:second+singular	# T2 + (v)i
SFX xM èser xèritu/I3 èser	ds:indicative+imperfect is:second+singular ds:interrogative	# T2 + (v)i
SFX xM èser xèri/J4 èser	ds:indicative+imperfect is:second+plural	# T2 + (v)i
SFX xM èser xèrïu/I4 èser	ds:indicative+imperfect is:second+plural ds:interrogative	# T2 + (v)i
SFX xM èser xèra/J5j5 èser	ds:indicative+imperfect is:third	# T2 + (v)a
SFX xM èser fuse èser	ds:subjunctive+imperfect is:first+singular	# T2 + se
SFX xM èser fúsimo èser	ds:subjunctive+imperfect is:first+plural	# T2 + simo
SFX xM èser fúsemo èser	ds:subjunctive+imperfect is:first+plural	# T2 + simo, coxòto
SFX xM èser fusi/J3 èser	ds:subjunctive+imperfect is:second+singular	# T2 + si
SFX xM èser fúsitu/I3 èser	ds:subjunctive+imperfect is:second+singular ds:interrogative	# T2 + si
SFX xM èser fusi èser	ds:subjunctive+imperfect is:second+plural	# T2 + si
SFX xM èser fusé èser	ds:subjunctive+imperfect is:second+plural	# T2 + si, coxòto
SFX xM èser fuse/P0PlP7 èser	ds:subjunctive+imperfect is:third	# T2 + se
SFX xM èser fúselo/I5 èser	ds:subjunctive+imperfect is:third ds:pronomenal+reflexive	# T2 + se
SFX xM èser fúseƚo/i5 èser	ds:subjunctive+imperfect is:third ds:pronomenal+reflexive	# T2 + se
SFX xM èser fose èser	ds:subjunctive+imperfect is:first+singular	# T2 + se
SFX xM èser fósimo èser	ds:subjunctive+imperfect is:first+plural	# T2 + simo
SFX xM èser fonsi èser	ds:subjunctive+imperfect is:first+plural	# T2 + simo
SFX xM èser fosi/J3 èser	ds:subjunctive+imperfect is:second+singular	# T2 + si
SFX xM èser fósitu/J3 èser	ds:subjunctive+imperfect is:second+singular ds:interrogative	# T2 + si
SFX xM èser fosi èser	ds:subjunctive+imperfect is:second+plural	# T2 + si
SFX xM èser fose/P0PlP7 èser	ds:subjunctive+imperfect is:third	# T2 + se
SFX xM èser fóselo/I5 èser	ds:subjunctive+imperfect is:third ds:pronomenal+reflexive	# T2 + se
SFX xM èser fóseƚo/i5 èser	ds:subjunctive+imperfect is:third ds:pronomenal+reflexive	# T2 + se
SFX xM èser esesto/A1FS èser	ds:participle+passive+weak is:singular+masculine	# T2 + st[oiae]
SFX xM èser stasto/A1FS èser	ds:participle+passive+weak is:singular+masculine	# T2 + st[oiae]
SFX xM èser esendo/P0PlP7 èser	ds:gerund+simple	# T2 + ndo = T7 + ndo
SFX xM èser esèndo/P0PlP7 èser	ds:gerund+simple	# T2 + ndo = T7 + ndo
SFX xM èser sendo/P0PlP7 èser	ds:gerund+simple	# T2 + ndo = T7 + ndo
SFX xM èser ʼsendo/P0PlP7 èser	ds:gerund+simple	# T2 + ndo = T7 + ndo
SFX xM èser sèndo/P0PlP7 èser	ds:gerund+simple	# T2 + ndo = T7 + ndo
SFX xM èser ʼsèndo/P0PlP7 èser	ds:gerund+simple	# T2 + ndo = T7 + ndo
SFX xM èser siando/P0PlP7FS èser	ds:gerund+simple	# T2 + ndo = T7 + ndo
SFX xM èser eséndoge/Q0 èser	ds:gerund+simple ds:pronomenal+genitive+locative	# T2 + ndo
SFX xM èser ʼséndoge/Q0 èser	ds:gerund+simple ds:pronomenal+genitive+locative	# T2 + ndo
SFX xM èser esèndoge/Q0 èser	ds:gerund+simple ds:pronomenal+genitive+locative	# T2 + ndo
SFX xM èser ʼsèndoge/Q0 èser	ds:gerund+simple ds:pronomenal+genitive+locative	# T2 + ndo
SFX xM èser esàndoge/Q0 èser	ds:gerund+simple ds:pronomenal+genitive+locative	# T2 + ndo
SFX xM èser ʼsàndoge/Q0 èser	ds:gerund+simple ds:pronomenal+genitive+locative	# T2 + ndo
SFX xM èser siàndoge/Q0 èser	ds:gerund+simple ds:pronomenal+genitive+locative	# T2 + ndo
SFX xM èser esende/P0PlP7 èser	ds:gerund+simple	# T2 + ndo = T7 + ndo, buranèl
SFX xM èser esènde/P0PlP7 èser	ds:gerund+simple	# T2 + ndo = T7 + ndo, buranèl
SFX xM èser sende/P0PlP7 èser	ds:gerund+simple	# T2 + ndo = T7 + ndo, buranèl
SFX xM èser ʼsende/P0PlP7 èser	ds:gerund+simple	# T2 + ndo = T7 + ndo, buranèl
SFX xM èser sènde/P0PlP7 èser	ds:gerund+simple	# T2 + ndo = T7 + ndo, buranèl
SFX xM èser ʼsènde/P0PlP7 èser	ds:gerund+simple	# T2 + ndo = T7 + ndo, buranèl
SFX xM èser siande/P0PlP7FS èser	ds:gerund+simple	# T2 + ndo = T7 + ndo, buranèl
SFX xM èser eséndege/Q0 èser	ds:gerund+simple ds:pronomenal+genitive+locative	# T2 + ndo, buranèl
SFX xM èser ʼséndege/Q0 èser	ds:gerund+simple ds:pronomenal+genitive+locative	# T2 + ndo, buranèl
SFX xM èser esèndege/Q0 èser	ds:gerund+simple ds:pronomenal+genitive+locative	# T2 + ndo, buranèl
SFX xM èser ʼsèndege/Q0 èser	ds:gerund+simple ds:pronomenal+genitive+locative	# T2 + ndo, buranèl
SFX xM èser esàndege/Q0 èser	ds:gerund+simple ds:pronomenal+genitive+locative	# T2 + ndo, buranèl
SFX xM èser ʼsàndege/Q0 èser	ds:gerund+simple ds:pronomenal+genitive+locative	# T2 + ndo, buranèl
SFX xM èser siàndege/Q0 èser	ds:gerund+simple ds:pronomenal+genitive+locative	# T2 + ndo, buranèl
SFX xM èser esento/P0PlP7FS èser	ds:gerund+simple	# T2 + nto = T7 + nto
SFX xM èser ʼsento/P0PlP7FS èser	ds:gerund+simple	# T2 + nto = T7 + nto
SFX xM èser sianto/P0PlP7FS èser	ds:gerund+simple	# T2 + nto = T7 + nto
SFX xM èser eséntoge/Q0 èser	ds:gerund+simple ds:pronomenal+genitive+locative	# T2 + nto
SFX xM èser ʼséntoge/Q0 èser	ds:gerund+simple ds:pronomenal+genitive+locative	# T2 + nto
SFX xM èser esèntoge/Q0 èser	ds:gerund+simple ds:pronomenal+genitive+locative	# T2 + nto
SFX xM èser ʼsèntoge/Q0 èser	ds:gerund+simple ds:pronomenal+genitive+locative	# T2 + nto
SFX xM èser esàntoge/Q0 èser	ds:gerund+simple ds:pronomenal+genitive+locative	# T2 + nto
SFX xM èser ʼsàntoge/Q0 èser	ds:gerund+simple ds:pronomenal+genitive+locative	# T2 + nto
SFX xM èser siàntoge/Q0 èser	ds:gerund+simple ds:pronomenal+genitive+locative	# T2 + nto
SFX xM èser esènto/P0FS èser	ds:gerund+simple	# T2 + nto
SFX xM èser ʼsènto/P0FS èser	ds:gerund+simple	# T2 + nto
SFX xM èser serò/J1I1 èser	ds:indicative+future is:first+singular	# T4 + rò
SFX xM èser serà/J1I1 èser	ds:indicative+future is:first+singular	# T4 + rà
SFX xM èser seremo/J2 èser	ds:indicative+future is:first+plural	# T4 + r[éí]mo
SFX xM èser serémoi/I2 èser	ds:indicative+future is:first+plural ds:interrogative	# T4 + r[éí]mo
SFX xM èser serimo/J2 èser	ds:indicative+future is:first+plural	# T4 + r[éí]mo
SFX xM èser serímoi/I2 èser	ds:indicative+future is:first+plural ds:interrogative	# T4 + r[éí]mo
SFX xM èser serà/J3I3 èser	ds:indicative+future is:second+singular	# T4 + rà
SFX xM èser seré/J3I3 èser	ds:indicative+future is:second+singular	# T4 + ré
SFX xM èser seré/J4I4 èser	ds:indicative+future is:second+plural	# T4 + ré
SFX xM èser serí/J4I4 èser	ds:indicative+future is:second+plural	# T4 + rí
SFX xM èser serà/J5j5 èser	ds:indicative+future is:third	# T4 + rà
SFX xM èser sería èser	ds:conditional+present is:first+singular	# T4 + ría
SFX xM èser serésimo èser	ds:conditional+present is:first+plural	# T4 + résimo
SFX xM èser serísimo èser	ds:conditional+present is:first+plural	# T4 + rísimo
SFX xM èser sería èser	ds:conditional+present is:second+singular	# T4 + ría
SFX xM èser seresi/J4 èser	ds:conditional+present is:second+plural	# T4 + rési
SFX xM èser serésïu/I4 èser	ds:conditional+present is:second+plural ds:interrogative	# T4 + rési
SFX xM èser seresi/J3 èser	ds:conditional+present is:second+singular	# T4 + rési
SFX xM èser serésitu/I3 èser	ds:conditional+present is:second+singular ds:interrogative	# T4 + rési
SFX xM èser sería èser	ds:conditional+present is:third	# T4 + ría
SFX xM èser serave/J1J6 èser	ds:conditional+present is:first+singular	# T4 + rà(v)e
SFX xM èser seràvemi/I1I6 èser	ds:conditional+present is:first+singular ds:interrogative	# T4 + rà(v)e
SFX xM èser serave/J2 èser	ds:conditional+present is:first+plural	# T4 + rà(v)e
SFX xM èser seràvei/I2 èser	ds:conditional+present is:first+plural ds:interrogative	# T4 + rà(v)e
SFX xM èser serave/J3 èser	ds:conditional+present is:second+singular	# T4 + rà(v)e
SFX xM èser seràvetu/I3 èser	ds:conditional+present is:second+singular ds:interrogative	# T4 + rà(v)e
SFX xM èser serave/J4 èser	ds:conditional+present is:second+plural	# T4 + rà(v)e
SFX xM èser seràveu/I4 èser	ds:conditional+present is:second+plural ds:interrogative	# T4 + rà(v)e
SFX xM èser serave/J7j7 èser	ds:conditional+present is:third	# T4 + rà(v)e
SFX xM èser serae/J1I1 èser	ds:conditional+present is:first+singular	# T4 + rà(v)e
SFX xM èser seraemi/I1 èser	ds:conditional+present is:first+singular ds:interrogative	# T4 + rà(v)e
SFX xM èser serae/J2I2 èser	ds:conditional+present is:first+plural	# T4 + rà(v)e
SFX xM èser seraei/I2 èser	ds:conditional+present is:first+plural ds:interrogative	# T4 + rà(v)e
SFX xM èser serae/J3I3 èser	ds:conditional+present is:second+singular	# T4 + rà(v)e
SFX xM èser seraetu/I3 èser	ds:conditional+present is:second+singular ds:interrogative	# T4 + rà(v)e
SFX xM èser serae/J4I4 èser	ds:conditional+present is:second+plural	# T4 + rà(v)e
SFX xM èser seràeu/I4 èser	ds:conditional+present is:second+plural ds:interrogative	# T4 + rà(v)e
SFX xM èser serae èser	ds:conditional+present is:third	# T4 + rà(v)e
SFX xM èser serise/J5j5N0 èser	ds:conditional+present is:third ds:interrogative	# T4 + rà(v)e
SFX xM èser seralo/I5 èser	ds:indicative+future is:third ds:interrogative	# T4 + rà
SFX xM èser seraƚo/i5 èser	ds:indicative+future is:third ds:interrogative	# T4 + rà
SFX xM èser semo/J2 èser	ds:indicative+present is:first+plural	# T5 + mo
SFX xM èser sémoi/I2 èser	ds:indicative+present is:first+plural ds:interrogative	# T5 + mo
SFX xM èser simo/J2 èser	ds:indicative+present is:first+plural	# T5 + mo
SFX xM èser símoi/I2 èser	ds:indicative+present is:first+plural ds:interrogative	# T5 + mo
SFX xM èser sè/J4I4 èser	ds:indicative+present is:second+plural	# T5
SFX xM èser sé/J4I4 èser	ds:indicative+present is:second+plural	# T5
SFX xM èser sí/J4I4 èser	ds:indicative+present is:second+plural	# T5
SFX xM èser sié/J4I4 èser	ds:indicative+present is:second+plural	# T12 + é
SFX xM èser sipiemo èser	ds:subjunctive+present is:first+plural	# T5 + mo
SFX xM èser sipimo èser	ds:subjunctive+present is:first+plural	# T5 + mo
SFX xM èser sipié èser	ds:subjunctive+present is:second+plural	# T5
SFX xM èser sipiè èser	ds:subjunctive+present is:second+plural	# T5
SFX xM èser sipí èser	ds:subjunctive+present is:second+plural	# T5
SFX xM èser seré/J4I4S0 èser	ds:imperative+present is:second+plural	# T5
SFX xM èser serí/J4I4S0 èser	ds:imperative+present is:second+plural	# T5
SFX xM èser semo/S0 èser	ds:imperative+present is:first+plural	# T5 + mo
SFX xM èser simo/S0 èser	ds:imperative+present is:first+plural	# T5 + mo
SFX xM èser sémogen/D0 èser	ds:imperative+present is:first+plural	# T5 + mo
SFX xM èser símogen/D0 èser	ds:imperative+present is:first+plural	# T5 + mo
SFX xM èser sémogelo/Dl èser	ds:imperative+present is:first+plural	# T5 + mo
SFX xM èser símogelo/Dl èser	ds:imperative+present is:first+plural	# T5 + mo
SFX xM èser sémogeƚo/D7 èser	ds:imperative+present is:first+plural	# T5 + mo
SFX xM èser símogeƚo/D7 èser	ds:imperative+present is:first+plural	# T5 + mo
SFX xM èser son/S0Sl èser	ds:imperative+present is:first+plural	# T12 + ón
SFX xM èser sóngen/D0 èser	ds:imperative+present is:first+plural	# T12 + ón
SFX xM èser sóngelo/Dl èser	ds:imperative+present is:first+plural	# T12 + ón
SFX xM èser sen/S0Sl èser	ds:imperative+present is:first+plural	# T12 + én
SFX xM èser séngen/D0 èser	ds:imperative+present is:first+plural	# T12 + én
SFX xM èser séngelo/Dl èser	ds:imperative+present is:first+plural	# T12 + én
SFX xM èser esudo/M0y0 èser	ds:participle+passive+weak is:singular+masculine	# T6 + d[oi]
SFX xM èser esuda/F0y0 èser	ds:participle+passive+weak is:singular+femenine	# T6 + d[ae]
SFX xM èser stado/M0y0 èser	ds:participle+passive+weak is:singular+masculine	# T6 + d[oi]
SFX xM èser stada/F0y0 èser	ds:participle+passive+weak is:singular+femenine	# T6 + d[ae]
SFX xM èser esente/FS èser	ds:participle+active	# T7 + nte
SFX xM èser siante èser	ds:participle+active	# T7 + nte
SFX xM èser esènte/FS èser	ds:participle+active	# T7 + nte
SFX xM ser relo/I5 èser	ds:indicative+imperfect is:third ds:interrogative	# T2 + (v)a
SFX xM èser jèrelo/I5 èser	ds:indicative+imperfect is:third ds:interrogative	# T2 + (v)a
SFX xM èser ɉèrelo/I5 èser	ds:indicative+imperfect is:third ds:interrogative	# T2 + (v)a
SFX xM èser xèrelo/I5 èser	ds:indicative+imperfect is:third ds:interrogative	# T2 + (v)a
SFX xM èser eséndogelo/Ql èser	ds:gerund+simple ds:pronomenal+locative	# T2 + ndo = T7 + ndo
SFX xM èser ʼséndogelo/Ql èser	ds:gerund+simple ds:pronomenal+locative	# T2 + ndo = T7 + ndo
SFX xM èser esàndogelo/Ql èser	ds:gerund+simple ds:pronomenal+locative	# T2 + ndo = T7 + ndo
SFX xM èser ʼsàndogelo/Ql èser	ds:gerund+simple ds:pronomenal+locative	# T2 + ndo = T7 + ndo
SFX xM èser siàndogelo/Ql èser	ds:gerund+simple ds:pronomenal+locative	# T2 + ndo = T7 + ndo
SFX xM èser eséndegelo/Ql èser	ds:gerund+simple ds:pronomenal+locative	# T2 + ndo = T7 + ndo, buranèl
SFX xM èser ʼséndegelo/Ql èser	ds:gerund+simple ds:pronomenal+locative	# T2 + ndo = T7 + ndo, buranèl
SFX xM èser esàndegelo/Ql èser	ds:gerund+simple ds:pronomenal+locative	# T2 + ndo = T7 + ndo, buranèl
SFX xM èser ʼsàndegelo/Ql èser	ds:gerund+simple ds:pronomenal+locative	# T2 + ndo = T7 + ndo, buranèl
SFX xM èser siàndegelo/Ql èser	ds:gerund+simple ds:pronomenal+locative	# T2 + ndo = T7 + ndo, buranèl
SFX xM èser eséntogelo/Ql èser	ds:gerund+simple ds:pronomenal+locative	# T2 + nto = T7 + nto
SFX xM èser ʼséntogelo/Ql èser	ds:gerund+simple ds:pronomenal+locative	# T2 + nto = T7 + nto
SFX xM èser esàntogelo/Ql èser	ds:gerund+simple ds:pronomenal+locative	# T2 + nto = T7 + nto
SFX xM èser ʼsàntogelo/Ql èser	ds:gerund+simple ds:pronomenal+locative	# T2 + nto = T7 + nto
SFX xM èser siàntogelo/Ql èser	ds:gerund+simple ds:pronomenal+locative	# T2 + nto = T7 + nto
SFX xM èser esèntogelo/Ql èser	ds:gerund+simple ds:pronomenal+locative	# T2 + nto = T7 + nto
SFX xM èser ʼsèntogelo/Ql èser	ds:gerund+simple ds:pronomenal+locative	# T2 + nto = T7 + nto
SFX xM èser seríselo/I7 èser	ds:conditional+present is:third ds:interrogative	# T4 + rà(v)e
SFX xM èser sè/S0SlS7D0 èser	ds:imperative+present is:second+plural	# T5 = 12 + é
SFX xM èser sé/S0SlS7D0 èser	ds:imperative+present is:second+plural	# T5 = 12 + é
SFX xM èser sègelo/Dl èser	ds:imperative+present is:second+plural ds:pronomenal+locative	# T5
SFX xM èser ségelo/Dl èser	ds:imperative+present is:second+plural ds:pronomenal+locative	# T5
SFX xM èser sí/S0SlS7 èser	ds:imperative+present is:second+plural	# T5
SFX xM èser sígelo/Dl èser	ds:imperative+present is:second+plural ds:pronomenal+locative	# T5
SFX xM ser reƚo/i5 èser	ds:indicative+imperfect is:third ds:interrogative	# T2 + (v)a
SFX xM èser jèreƚo/i5 èser	ds:indicative+imperfect is:third ds:interrogative	# T2 + (v)a
SFX xM èser ɉèreƚo/i5 èser	ds:indicative+imperfect is:third ds:interrogative	# T2 + (v)a
SFX xM èser xèreƚo/i5 èser	ds:indicative+imperfect is:third ds:interrogative	# T2 + (v)a
SFX xM èser eséndogeƚo/Q7 èser	ds:gerund+simple ds:pronomenal+locative	# T2 + ndo = T7 + ndo
SFX xM èser ʼséndogeƚo/Q7 èser	ds:gerund+simple ds:pronomenal+locative	# T2 + ndo = T7 + ndo
SFX xM èser esàndogeƚo/Q7 èser	ds:gerund+simple ds:pronomenal+locative	# T2 + ndo = T7 + ndo
SFX xM èser ʼsàndogeƚo/Q7 èser	ds:gerund+simple ds:pronomenal+locative	# T2 + ndo = T7 + ndo
SFX xM èser siàndogeƚo/Q7 èser	ds:gerund+simple ds:pronomenal+locative	# T2 + ndo = T7 + ndo
SFX xM èser eséndegeƚo/Q7 èser	ds:gerund+simple ds:pronomenal+locative	# T2 + ndo = T7 + ndo, buranèl
SFX xM èser ʼséndegeƚo/Q7 èser	ds:gerund+simple ds:pronomenal+locative	# T2 + ndo = T7 + ndo, buranèl
SFX xM èser esàndegeƚo/Q7 èser	ds:gerund+simple ds:pronomenal+locative	# T2 + ndo = T7 + ndo, buranèl
SFX xM èser ʼsàndegeƚo/Q7 èser	ds:gerund+simple ds:pronomenal+locative	# T2 + ndo = T7 + ndo, buranèl
SFX xM èser siàndegeƚo/Q7 èser	ds:gerund+simple ds:pronomenal+locative	# T2 + ndo = T7 + ndo, buranèl
SFX xM èser eséntogeƚo/Q7 èser	ds:gerund+simple ds:pronomenal+locative	# T2 + nto = T7 + nto
SFX xM èser ʼséntogeƚo/Q7 èser	ds:gerund+simple ds:pronomenal+locative	# T2 + nto = T7 + nto
SFX xM èser esàntogeƚo/Q7 èser	ds:gerund+simple ds:pronomenal+locative	# T2 + nto = T7 + nto
SFX xM èser ʼsàntogeƚo/Q7 èser	ds:gerund+simple ds:pronomenal+locative	# T2 + nto = T7 + nto
SFX xM èser siàntogeƚo/Q7 èser	ds:gerund+simple ds:pronomenal+locative	# T2 + nto = T7 + nto
SFX xM èser esèntogeƚo/Q7 èser	ds:gerund+simple ds:pronomenal+locative	# T2 + nto = T7 + nto
SFX xM èser ʼsèntogeƚo/Q7 èser	ds:gerund+simple ds:pronomenal+locative	# T2 + nto = T7 + nto
SFX xM èser seràlo/I5 èser	ds:indicative+future is:third ds:interrogative	# T4 + rà
SFX xM èser seràƚo/i5 èser	ds:indicative+future is:third ds:interrogative	# T4 + rà
SFX xM èser seríseƚo/i7 èser	ds:conditional+present is:third ds:interrogative	# T4 + rà(v)e
SFX xM èser sègeƚo/D7 èser	ds:imperative+present is:second+plural ds:pronomenal+locative	# T5
SFX xM èser ségeƚo/D7 èser	ds:imperative+present is:second+plural ds:pronomenal+locative	# T5
SFX xM èser sígeƚo/D7 èser	ds:imperative+present is:second+plural ds:pronomenal+locative	# T5
SFX xM èser sí/J3I3S7 èser	ds:indicative+present is:second+singular	# T8 + i
SFX xM èser sipia èser	ds:subjunctive+present is:first+singular	# T8 + a
SFX xM èser sipi èser	ds:subjunctive+present is:second+singular	# T8 + i
SFX xM èser son/J1 èser	ds:indicative+present is:first+singular	# T8 + e
SFX xM èser súʼ èser	ds:indicative+present is:first+singular	# T8 + e, coxòto
SFX xM èser sion/J1 èser	ds:indicative+present is:first+singular	# T8 + e
SFX xM èser sónmi/I1 èser	ds:indicative+present is:first+singular ds:interrogative	# T8 + e
SFX xM èser sójo èser	ds:indicative+present is:first+singular ds:interrogative	# T8 + e
SFX xM èser sóɉo èser	ds:indicative+present is:first+singular ds:interrogative	# T8 + e, venethian
SFX xM èser sóɉu èser	ds:indicative+present is:first+singular ds:interrogative	# T8 + e, coxòto
SFX xM èser súɉu èser	ds:indicative+present is:first+singular ds:interrogative	# T8 + e, coxòto
SFX xM èser sónjo èser	ds:indicative+present is:first+singular ds:interrogative	# T8 + e
SFX xM èser sónɉo èser	ds:indicative+present is:first+singular ds:interrogative	# T8 + e, venethian
SFX xM èser siónmi/I1 èser	ds:indicative+present is:first+singular ds:interrogative	# T8 + e
SFX xM èser sé/J3I3 èser	ds:indicative+present is:second+singular	# T8 + e, 2s=3
SFX xM èser é/J3I3 èser	ds:indicative+present is:second+singular	# T8 + e, 2s=3
SFX xM èser xé/J3I3 èser	ds:indicative+present is:second+singular	# T8 + e, 2s=3
SFX xM èser sístu èser	ds:indicative+present is:second+singular ds:interrogative	# T8 + e, 2s=3, coxòto
SFX xM èser sí-stu èser	ds:indicative+present is:second+singular ds:interrogative	# T8 + e, 2s=3, coxòto
SFX xM èser sís-tu èser	ds:indicative+present is:second+singular ds:interrogative	# T8 + e, 2s=3, coxòto
SFX xM èser è/J3I3 èser	ds:indicative+present is:second+singular	# T8 + e, 2s=3
SFX xM èser sé/J5j5 èser	ds:indicative+present is:third	# T8 + e = T10
SFX xM èser é/J5j5 èser	ds:indicative+present is:third	# T8 + e = T10
SFX xM èser è/J5j5 èser	ds:indicative+present is:third	# T8 + e = T10
SFX xM èser xé/J5j5 èser	ds:indicative+present is:third	# T8 + e = T10
SFX xM èser sístu èser	ds:indicative+present is:third ds:interrogative	# T8 + e, 2s=3, coxòto
SFX xM èser sí-stu èser	ds:indicative+present is:third ds:interrogative	# T8 + e, 2s=3, coxòto
SFX xM èser sís-tu èser	ds:indicative+present is:third ds:interrogative	# T8 + e, 2s=3, coxòto
SFX xM èser sipie èser	ds:subjunctive+present is:first+singular	# T8 + e
SFX xM èser síe èser	ds:subjunctive+present is:first+singular	# T8 + e
SFX xM èser sie èser	ds:subjunctive+present is:first+singular	# T8 + e
SFX xM èser see èser	ds:subjunctive+present is:first+singular	# T8 + e
SFX xM èser sipia èser	ds:subjunctive+present is:second+singular	# T8 + e, 2s=3
SFX xM èser sipie èser	ds:subjunctive+present is:second+singular	# T8 + e, 2s=3
SFX xM èser síe èser	ds:subjunctive+present is:second+singular	# T8 + e, 2s=3
SFX xM èser sie èser	ds:subjunctive+present is:second+singular	# T8 + e, 2s=3
SFX xM èser sepia èser	ds:subjunctive+present is:third	# T8 + a
SFX xM èser sipie èser	ds:subjunctive+present is:third	# T8 + e
SFX xM èser síe èser	ds:subjunctive+present is:third	# T8 + e
SFX xM èser sie èser	ds:subjunctive+present is:third	# T8 + e
SFX xM èser see èser	ds:subjunctive+present is:third	# T8 + e
SFX xM èser sí/S0Sl èser	ds:imperative+present is:second+singular	# T9
SFX xM èser sígen/D0 èser	ds:imperative+present is:second+singular ds:pronomenal+genitive+locative	# T9
SFX xM èser sígelo/Dl èser	ds:imperative+present is:second+singular ds:pronomenal+locative	# T9
SFX xM èser sélo/I5 èser	ds:indicative+present is:third ds:interrogative	# T10
SFX xM èser élo/I5 èser	ds:indicative+present is:third ds:interrogative	# T10
SFX xM ser lo/I5 èser	ds:indicative+present is:third ds:interrogative	# T10
SFX xM èser xélo/I5 èser	ds:indicative+present is:third ds:interrogative	# T10
SFX xM èser sígeƚo/D7 èser	ds:imperative+present is:second+singular ds:pronomenal+locative	# T9
SFX xM èser séƚo/i5 èser	ds:indicative+present is:third ds:interrogative	# T10
SFX xM èser éƚo/i5 èser	ds:indicative+present is:third ds:interrogative	# T10
SFX xM èser ʼƚo/i5 èser	ds:indicative+present is:third ds:interrogative	# T10
SFX xM ser ƚo/i5 èser	ds:indicative+present is:third ds:interrogative	# T10
SFX xM èser xéƚo/i5 èser	ds:indicative+present is:third ds:interrogative	# T10
SFX xM ser re/J1 èser	ds:indicative+imperfect is:first+singular	# T2 + (v)e
SFX xM ser remi/I1 èser	ds:indicative+imperfect is:first+singular ds:interrogative	# T2 + (v)e
SFX xM èser jère/J1 èser	ds:indicative+imperfect is:first+singular	# T2 + (v)e
SFX xM èser jèremi/I1 èser	ds:indicative+imperfect is:first+singular ds:interrogative	# T2 + (v)e
SFX xM èser ɉère/J1 èser	ds:indicative+imperfect is:first+singular	# T2 + (v)e
SFX xM èser ɉèremi/I1 èser	ds:indicative+imperfect is:first+singular ds:interrogative	# T2 + (v)e
SFX xM èser xère/J1 èser	ds:indicative+imperfect is:first+singular	# T2 + (v)e
SFX xM èser xèremi/I1 èser	ds:indicative+imperfect is:first+singular ds:interrogative	# T2 + (v)e
SFX xM èser fuse èser	ds:subjunctive+imperfect is:second+singular	# T2 + se, 2s=3
SFX xM èser fusa èser	ds:subjunctive+imperfect is:second+singular	# T2 + se, 2s=3
SFX xM èser fose èser	ds:subjunctive+imperfect is:second+singular	# T2 + se, 2s=3
SFX xM èser fosa èser	ds:subjunctive+imperfect is:second+singular	# T2 + se, 2s=3
SFX xM èser seron/J2 èser	ds:indicative+future is:first+plural	# T4 + ron
SFX xM èser seroni/I2 èser	ds:indicative+future is:first+plural ds:interrogative	# T4 + ron
SFX xM èser seren/J2 èser	ds:indicative+future is:first+plural	# T4 + rén
SFX xM èser sereni/I2 èser	ds:indicative+future is:first+plural ds:interrogative	# T4 + rén
SFX xM èser seríe èser	ds:conditional+present is:first+singular	# T4 + ríe
SFX xM èser seree èser	ds:conditional+present is:first+singular	# T4 + rée
SFX xM èser seree èser	ds:conditional+present is:second+singular	# T4 + rée
SFX xM èser seree èser	ds:conditional+present is:third	# T4 + rée
SFX xM èser seron èser	ds:conditional+present is:first+plural	# T4 + r(is)(i)ón(se)
SFX xM èser seronse èser	ds:conditional+present is:first+plural	# T4 + r(is)(i)ón(se)
SFX xM èser seronsi èser	ds:conditional+present is:first+plural	# T4 + r(is)(i)ón(se)
SFX xM èser serion èser	ds:conditional+present is:first+plural	# T4 + r(is)(i)ón(se)
SFX xM èser serionse èser	ds:conditional+present is:first+plural	# T4 + r(is)(i)ón(se)
SFX xM èser serionsi èser	ds:conditional+present is:first+plural	# T4 + r(is)(i)ón(se)
SFX xM èser serison èser	ds:conditional+present is:first+plural	# T4 + r(is)(i)ón(se)
SFX xM èser serisonse èser	ds:conditional+present is:first+plural	# T4 + r(is)(i)ón(se)
SFX xM èser serisonsi èser	ds:conditional+present is:first+plural	# T4 + r(is)(i)ón(se)
SFX xM èser serision èser	ds:conditional+present is:first+plural	# T4 + r(is)(i)ón(se)
SFX xM èser serisionse èser	ds:conditional+present is:first+plural	# T4 + r(is)(i)ón(se)
SFX xM èser serisionsi èser	ds:conditional+present is:first+plural	# T4 + r(is)(i)ón(se)
SFX xM èser seren èser	ds:conditional+present is:first+plural	# T4 + r(is)én(s[ei])
SFX xM èser serense èser	ds:conditional+present is:first+plural	# T4 + r(is)én(s[ei])
SFX xM èser serensi èser	ds:conditional+present is:first+plural	# T4 + r(is)én(s[ei])
SFX xM èser serisen èser	ds:conditional+present is:first+plural	# T4 + r(is)én(s[ei])
SFX xM èser serisense èser	ds:conditional+present is:first+plural	# T4 + r(is)én(s[ei])
SFX xM èser serisensi èser	ds:conditional+present is:first+plural	# T4 + r(is)én(s[ei])
SFX xM èser serié èser	ds:conditional+present is:second+singular	# T4 + r(is)ié
SFX xM èser seriè èser	ds:conditional+present is:second+singular	# T4 + r(is)iè
SFX xM èser serisié èser	ds:conditional+present is:second+singular	# T4 + r(is)ié
SFX xM èser serisiè èser	ds:conditional+present is:second+singular	# T4 + r(is)iè
SFX xM èser seríe èser	ds:conditional+present is:third	# T4 + ríe
SFX xM èser eron/J2 èser	ds:indicative+imperfect is:first+plural	# T11 + (iv)(i)ón(se)
SFX xM èser eroni/I2 èser	ds:indicative+imperfect is:first+plural ds:interrogative	# T11 + (iv)(i)ón(se)
SFX xM èser eronse/J2 èser	ds:indicative+imperfect is:first+plural	# T11 + (iv)(i)ón(se)
SFX xM èser eronsi/J2 èser	ds:indicative+imperfect is:first+plural	# T11 + (iv)(i)ón(se)
SFX xM èser erion/J2 èser	ds:indicative+imperfect is:first+plural	# T11 + (iv)(i)ón(se)
SFX xM èser erioni/I2 èser	ds:indicative+imperfect is:first+plural ds:interrogative	# T11 + (iv)(i)ón(se)
SFX xM èser erionse/J2 èser	ds:indicative+imperfect is:first+plural	# T11 + (iv)(i)ón(se)
SFX xM èser erionsi/J2 èser	ds:indicative+imperfect is:first+plural	# T11 + (iv)(i)ón(se)
SFX xM èser erivon/J2 èser	ds:indicative+imperfect is:first+plural	# T11 + (iv)(i)ón(se)
SFX xM èser erivoni/I2 èser	ds:indicative+imperfect is:first+plural ds:interrogative	# T11 + (iv)(i)ón(se)
SFX xM èser erivonse/J2 èser	ds:indicative+imperfect is:first+plural	# T11 + (iv)(i)ón(se)
SFX xM èser erivonsi/J2 èser	ds:indicative+imperfect is:first+plural	# T11 + (iv)(i)ón(se)
SFX xM èser erivion/J2 èser	ds:indicative+imperfect is:first+plural	# T11 + (iv)(i)ón(se)
SFX xM èser erivioni/I2 èser	ds:indicative+imperfect is:first+plural ds:interrogative	# T11 + (iv)(i)ón(se)
SFX xM èser erivionse/J2 èser	ds:indicative+imperfect is:first+plural	# T11 + (iv)(i)ón(se)
SFX xM èser erivionsi/J2 èser	ds:indicative+imperfect is:first+plural	# T11 + (iv)(i)ón(se)
SFX xM èser eren/J2 èser	ds:indicative+imperfect is:first+plural	# T11 + (iv)én(s[ei])
SFX xM èser ereni/I2 èser	ds:indicative+imperfect is:first+plural ds:interrogative	# T11 + (iv)én(s[ei])
SFX xM èser erense/J2 èser	ds:indicative+imperfect is:first+plural	# T11 + (iv)én(s[ei])
SFX xM èser erensi/J2 èser	ds:indicative+imperfect is:first+plural	# T11 + (iv)én(s[ei])
SFX xM èser jerensi/J2 èser	ds:indicative+imperfect is:first+plural	# T11 + (iv)én(s[ei])
SFX xM èser eriven/J2 èser	ds:indicative+imperfect is:first+plural	# T11 + (iv)én(s[ei])
SFX xM èser eriveni/I2 èser	ds:indicative+imperfect is:first+plural ds:interrogative	# T11 + (iv)én(s[ei])
SFX xM èser erivense/J2 èser	ds:indicative+imperfect is:first+plural	# T11 + (iv)én(s[ei])
SFX xM èser erivensi/J2 èser	ds:indicative+imperfect is:first+plural	# T11 + (iv)én(s[ei])
SFX xM èser erié/J4I4 èser	ds:indicative+imperfect is:second+plural	# T11 + (iv)ié
SFX xM èser erivié/J4I4 èser	ds:indicative+imperfect is:second+plural	# T11 + (iv)ié
SFX xM èser eresi/J4 èser	ds:indicative+imperfect is:second+plural	# T2 + (v)i
SFX xM èser jeresi/J4 èser	ds:indicative+imperfect is:second+plural	# T2 + (v)i
SFX xM èser erésïu/I4 èser	ds:indicative+imperfect is:second+plural ds:interrogative	# T2 + (v)i
SFX xM èser erison èser	ds:subjunctive+imperfect is:first+plural	# T11 + (is)(i)ón(e/se)
SFX xM èser erisone èser	ds:subjunctive+imperfect is:first+plural	# T11 + (is)(i)ón(e/se)
SFX xM èser erisonse èser	ds:subjunctive+imperfect is:first+plural	# T11 + (is)(i)ón(e/se)
SFX xM èser erision èser	ds:subjunctive+imperfect is:first+plural	# T11 + (is)(i)ón(e/se)
SFX xM èser erisione èser	ds:subjunctive+imperfect is:first+plural	# T11 + (is)(i)ón(e/se)
SFX xM èser erisionse èser	ds:subjunctive+imperfect is:first+plural	# T11 + (is)(i)ón(e/se)
SFX xM èser fuson èser	ds:subjunctive+imperfect is:first+plural	# T11 + (is)(i)ón(e/se)
SFX xM èser fusone èser	ds:subjunctive+imperfect is:first+plural	# T11 + (is)(i)ón(e/se)
SFX xM èser fusonse èser	ds:subjunctive+imperfect is:first+plural	# T11 + (is)(i)ón(e/se)
SFX xM èser fusion èser	ds:subjunctive+imperfect is:first+plural	# T11 + (is)(i)ón(e/se)
SFX xM èser fusione èser	ds:subjunctive+imperfect is:first+plural	# T11 + (is)(i)ón(e/se)
SFX xM èser fusionse èser	ds:subjunctive+imperfect is:first+plural	# T11 + (is)(i)ón(e/se)
SFX xM èser fusison èser	ds:subjunctive+imperfect is:first+plural	# T11 + (is)(i)ón(e/se)
SFX xM èser fusisone èser	ds:subjunctive+imperfect is:first+plural	# T11 + (is)(i)ón(e/se)
SFX xM èser fusisonse èser	ds:subjunctive+imperfect is:first+plural	# T11 + (is)(i)ón(e/se)
SFX xM èser fusision èser	ds:subjunctive+imperfect is:first+plural	# T11 + (is)(i)ón(e/se)
SFX xM èser fusisione èser	ds:subjunctive+imperfect is:first+plural	# T11 + (is)(i)ón(e/se)
SFX xM èser fusisionse èser	ds:subjunctive+imperfect is:first+plural	# T11 + (is)(i)ón(e/se)
SFX xM èser fusen èser	ds:subjunctive+imperfect is:first+plural	# T11 + (is)én(e/se)
SFX xM èser fusene èser	ds:subjunctive+imperfect is:first+plural	# T11 + (is)én(e/se)
SFX xM èser fusense èser	ds:subjunctive+imperfect is:first+plural	# T11 + (is)én(e/se)
SFX xM èser fusensi èser	ds:subjunctive+imperfect is:first+plural	# T11 + (is)én(e/se)
SFX xM èser fusisen èser	ds:subjunctive+imperfect is:first+plural	# T11 + (is)én(e/se)
SFX xM èser fusisene èser	ds:subjunctive+imperfect is:first+plural	# T11 + (is)én(e/se)
SFX xM èser fusisense èser	ds:subjunctive+imperfect is:first+plural	# T11 + (is)én(e/se)
SFX xM èser fusisensi èser	ds:subjunctive+imperfect is:first+plural	# T11 + (is)én(e/se)
SFX xM èser fusié èser	ds:subjunctive+imperfect is:second+plural	# T11 + (is)ié([dg]e)
SFX xM èser fusiede èser	ds:subjunctive+imperfect is:second+plural	# T11 + (is)ié([dg]e)
SFX xM èser fusiege èser	ds:subjunctive+imperfect is:second+plural	# T11 + (is)ié([dg]e)
SFX xM èser fusiè èser	ds:subjunctive+imperfect is:second+plural	# T11 + (is)iè([dg]e)
SFX xM èser fusiède èser	ds:subjunctive+imperfect is:second+plural	# T11 + (is)iè([dg]e)
SFX xM èser fusiège èser	ds:subjunctive+imperfect is:second+plural	# T11 + (is)iè([dg]e)
SFX xM èser fusisié/J4I4 èser	ds:subjunctive+imperfect is:second+plural	# T11 + (is)ié([dg]e)
SFX xM èser fusisiede èser	ds:subjunctive+imperfect is:second+plural	# T11 + (is)ié([dg]e)
SFX xM èser fusisiege èser	ds:subjunctive+imperfect is:second+plural	# T11 + (is)ié([dg]e)
SFX xM èser fusisiè/J4I4 èser	ds:subjunctive+imperfect is:second+plural	# T11 + (is)iè([dg]e)
SFX xM èser fusisiède èser	ds:subjunctive+imperfect is:second+plural	# T11 + (is)iè([dg]e)
SFX xM èser fusisiège èser	ds:subjunctive+imperfect is:second+plural	# T11 + (is)iè([dg]e)
SFX xM èser erisié/J4I4 èser	ds:subjunctive+imperfect is:second+plural	# T11 + (is)ié([dg]e)
SFX xM èser erisi/J4I4 èser	ds:subjunctive+imperfect is:second+plural	# T11 + isi
SFX xM èser erisiede èser	ds:subjunctive+imperfect is:second+plural	# T11 + (is)ié([dg]e)
SFX xM èser erisiege èser	ds:subjunctive+imperfect is:second+plural	# T11 + (is)ié([dg]e)
SFX xM èser erisiè/J4I4 èser	ds:subjunctive+imperfect is:second+plural	# T11 + (is)iè([dg]e)
SFX xM èser erisiède èser	ds:subjunctive+imperfect is:second+plural	# T11 + (is)iè([dg]e)
SFX xM èser erisiège èser	ds:subjunctive+imperfect is:second+plural	# T11 + (is)iè([dg]e)
SFX xM èser foson èser	ds:subjunctive+imperfect is:first+plural	# T11 + (is)(i)ón(e/se)
SFX xM èser fosone èser	ds:subjunctive+imperfect is:first+plural	# T11 + (is)(i)ón(e/se)
SFX xM èser fosonse èser	ds:subjunctive+imperfect is:first+plural	# T11 + (is)(i)ón(e/se)
SFX xM èser fosion èser	ds:subjunctive+imperfect is:first+plural	# T11 + (is)(i)ón(e/se)
SFX xM èser fosione èser	ds:subjunctive+imperfect is:first+plural	# T11 + (is)(i)ón(e/se)
SFX xM èser fosionse èser	ds:subjunctive+imperfect is:first+plural	# T11 + (is)(i)ón(e/se)
SFX xM èser fosison èser	ds:subjunctive+imperfect is:first+plural	# T11 + (is)(i)ón(e/se)
SFX xM èser fosisone èser	ds:subjunctive+imperfect is:first+plural	# T11 + (is)(i)ón(e/se)
SFX xM èser fosisonse èser	ds:subjunctive+imperfect is:first+plural	# T11 + (is)(i)ón(e/se)
SFX xM èser fosision èser	ds:subjunctive+imperfect is:first+plural	# T11 + (is)(i)ón(e/se)
SFX xM èser fosisione èser	ds:subjunctive+imperfect is:first+plural	# T11 + (is)(i)ón(e/se)
SFX xM èser fosisionse èser	ds:subjunctive+imperfect is:first+plural	# T11 + (is)(i)ón(e/se)
SFX xM èser fosen èser	ds:subjunctive+imperfect is:first+plural	# T11 + (is)én(e/se)
SFX xM èser fosene èser	ds:subjunctive+imperfect is:first+plural	# T11 + (is)én(e/se)
SFX xM èser fosense èser	ds:subjunctive+imperfect is:first+plural	# T11 + (is)én(e/se)
SFX xM èser fosensi èser	ds:subjunctive+imperfect is:first+plural	# T11 + (is)én(e/se)
SFX xM èser fosisen èser	ds:subjunctive+imperfect is:first+plural	# T11 + (is)én(e/se)
SFX xM èser fosisene èser	ds:subjunctive+imperfect is:first+plural	# T11 + (is)én(e/se)
SFX xM èser fosisense èser	ds:subjunctive+imperfect is:first+plural	# T11 + (is)én(e/se)
SFX xM èser fosisensi èser	ds:subjunctive+imperfect is:first+plural	# T11 + (is)én(e/se)
SFX xM èser fosié èser	ds:subjunctive+imperfect is:second+plural	# T11 + (is)ié([dg]e)
SFX xM èser fosiede èser	ds:subjunctive+imperfect is:second+plural	# T11 + (is)ié([dg]e)
SFX xM èser fosiege èser	ds:subjunctive+imperfect is:second+plural	# T11 + (is)ié([dg]e)
SFX xM èser fosiè èser	ds:subjunctive+imperfect is:second+plural	# T11 + (is)iè([dg]e)
SFX xM èser fosiède èser	ds:subjunctive+imperfect is:second+plural	# T11 + (is)iè([dg]e)
SFX xM èser fosiège èser	ds:subjunctive+imperfect is:second+plural	# T11 + (is)iè([dg]e)
SFX xM èser fosisié/J4I4 èser	ds:subjunctive+imperfect is:second+plural	# T11 + (is)ié([dg]e)
SFX xM èser fosisiede èser	ds:subjunctive+imperfect is:second+plural	# T11 + (is)ié([dg]e)
SFX xM èser fosisiege èser	ds:subjunctive+imperfect is:second+plural	# T11 + (is)ié([dg]e)
SFX xM èser fosisiè/J4I4 èser	ds:subjunctive+imperfect is:second+plural	# T11 + (is)iè([dg]e)
SFX xM èser fosisiède èser	ds:subjunctive+imperfect is:second+plural	# T11 + (is)iè([dg]e)
SFX xM èser fosisiège èser	ds:subjunctive+imperfect is:second+plural	# T11 + (is)iè([dg]e)
SFX xM èser sede èser	ds:subjunctive+imperfect is:second+plural	# T11 + (is)ié([dg]e)
SFX xM èser siede èser	ds:subjunctive+imperfect is:second+plural	# T11 + (is)ié([dg]e)
SFX xM èser son/J2 èser	ds:indicative+present is:first+plural	# T12 + ón
SFX xM èser sóni/I2 èser	ds:indicative+present is:first+plural ds:interrogative	# T12 + ón
SFX xM èser sen/J2 èser	ds:indicative+present is:first+plural	# T12 + én
SFX xM èser séni/I2 èser	ds:indicative+present is:first+plural ds:interrogative	# T12 + én
SFX xM èser sipion èser	ds:subjunctive+present is:first+plural	# T12 + (i)ón(e)
SFX xM èser sipione èser	ds:subjunctive+present is:first+plural	# T12 + (i)ón(e)
SFX xM èser sione èser	ds:subjunctive+present is:first+plural	# T12 + (i)ón(e)
SFX xM èser sipien èser	ds:subjunctive+present is:first+plural	# T12 + én(e)
SFX xM èser sipiene èser	ds:subjunctive+present is:first+plural	# T12 + én(e)
SFX xM èser sipiede èser	ds:subjunctive+present is:second+plural	# T12 + é([dg]e)
SFX xM èser sipiege èser	ds:subjunctive+present is:second+plural	# T12 + é([dg]e)
SFX xM èser sipiège èser	ds:subjunctive+present is:second+plural	# T12 + é([dg]e)
SFX xM ser ralo/I5 èser	ds:indicative+imperfect is:third ds:interrogative	# T2 + (v)a
SFX xM ser raƚo/i5 èser	ds:indicative+imperfect is:third ds:interrogative	# T2 + (v)a
SFX xM èser jèralo/I5 èser	ds:indicative+imperfect is:third ds:interrogative	# T2 + (v)a
SFX xM èser jèraƚo/i5 èser	ds:indicative+imperfect is:third ds:interrogative	# T2 + (v)a
SFX xM èser ɉèralo/I5 èser	ds:indicative+imperfect is:third ds:interrogative	# T2 + (v)a
SFX xM èser ɉèraƚo/i5 èser	ds:indicative+imperfect is:third ds:interrogative	# T2 + (v)a
SFX xM èser xèralo/I5 èser	ds:indicative+imperfect is:third ds:interrogative	# T2 + (v)a
SFX xM èser xèraƚo/i5 èser	ds:indicative+imperfect is:third ds:interrogative	# T2 + (v)a
SFX xM èser sarò/J1I1 èser	ds:indicative+future is:first+singular	# T4 + rò
SFX xM èser sarà/J1I1 èser	ds:indicative+future is:first+singular	# T4 + rà
SFX xM èser saremo/J2 èser	ds:indicative+future is:first+plural	# T4 + r[éí]mo
SFX xM èser sarémoi/I2 èser	ds:indicative+future is:first+plural ds:interrogative	# T4 + r[éí]mo
SFX xM èser sarimo/J2 èser	ds:indicative+future is:first+plural	# T4 + r[éí]mo
SFX xM èser sarímoi/I2 èser	ds:indicative+future is:first+plural ds:interrogative	# T4 + r[éí]mo
SFX xM èser sarà/J3I3 èser	ds:indicative+future is:second+singular	# T4 + rà
SFX xM èser saré/J3I3 èser	ds:indicative+future is:second+singular	# T4 + ré
SFX xM èser saré/J4I4 èser	ds:indicative+future is:second+plural	# T4 + ré
SFX xM èser sarí/J4I4 èser	ds:indicative+future is:second+plural	# T4 + rí
SFX xM èser sarà/J5j5 èser	ds:indicative+future is:third	# T4 + rà
SFX xM èser saría èser	ds:conditional+present is:first+singular	# T4 + ría
SFX xM èser saríe èser	ds:conditional+present is:first+singular	# T4 + ríe
SFX xM èser sarésimo èser	ds:conditional+present is:first+plural	# T4 + résimo
SFX xM èser sarísimo èser	ds:conditional+present is:first+plural	# T4 + rísimo
SFX xM èser saría èser	ds:conditional+present is:second+singular	# T4 + ría
SFX xM èser saresi/J4 èser	ds:conditional+present is:second+plural	# T4 + rési
SFX xM èser sarésïu/I4 èser	ds:conditional+present is:second+plural ds:interrogative	# T4 + rési
SFX xM èser saresi/J3 èser	ds:conditional+present is:second+singular	# T4 + rési
SFX xM èser sarésitu/I3 èser	ds:conditional+present is:second+singular ds:interrogative	# T4 + rési
SFX xM èser saría èser	ds:conditional+present is:third	# T4 + ría
SFX xM èser sarave/J1J6 èser	ds:conditional+present is:first+singular	# T4 + rà(v)e
SFX xM èser saràvemi/I1I6 èser	ds:conditional+present is:first+singular ds:interrogative	# T4 + rà(v)e
SFX xM èser sarave/J2 èser	ds:conditional+present is:first+plural	# T4 + rà(v)e
SFX xM èser saràvei/I2 èser	ds:conditional+present is:first+plural ds:interrogative	# T4 + rà(v)e
SFX xM èser sarave/J3 èser	ds:conditional+present is:second+singular	# T4 + rà(v)e
SFX xM èser saràvetu/I3 èser	ds:conditional+present is:second+singular ds:interrogative	# T4 + rà(v)e
SFX xM èser sarave/J4 èser	ds:conditional+present is:second+plural	# T4 + rà(v)e
SFX xM èser saràveu/I4 èser	ds:conditional+present is:second+plural ds:interrogative	# T4 + rà(v)e
SFX xM èser sarave/J7j7 èser	ds:conditional+present is:third	# T4 + rà(v)e
SFX xM èser sarae/J1 èser	ds:conditional+present is:first+singular	# T4 + rà(v)e
SFX xM èser saràemi/I1 èser	ds:conditional+present is:first+singular ds:interrogative	# T4 + rà(v)e
SFX xM èser sarèe/J1 èser	ds:conditional+present is:first+singular	# T4 + rà(v)e
SFX xM èser sarèemi/I1 èser	ds:conditional+present is:first+singular ds:interrogative	# T4 + rà(v)e
SFX xM èser sarae/J2 èser	ds:conditional+present is:first+plural	# T4 + rà(v)e
SFX xM èser saràei/I2 èser	ds:conditional+present is:first+plural ds:interrogative	# T4 + rà(v)e
SFX xM èser sarae/J3 èser	ds:conditional+present is:second+singular	# T4 + rà(v)e
SFX xM èser saràetu/I3 èser	ds:conditional+present is:second+singular ds:interrogative	# T4 + rà(v)e
SFX xM èser sarèe/J3 èser	ds:conditional+present is:second+singular	# T4 + rà(v)e
SFX xM èser sarèetu/I3 èser	ds:conditional+present is:second+singular ds:interrogative	# T4 + rà(v)e
SFX xM èser sarae/J4 èser	ds:conditional+present is:second+plural	# T4 + rà(v)e
SFX xM èser saràeu/I4 èser	ds:conditional+present is:second+plural ds:interrogative	# T4 + rà(v)e
SFX xM èser sarae èser	ds:conditional+present is:third	# T4 + rà(v)e
SFX xM èser sarèe èser	ds:conditional+present is:third	# T4 + rà(v)e
SFX xM èser saralo/I5 èser	ds:indicative+future is:third ds:interrogative	# T4 + rà
SFX xM èser sarise/J5j5N0 èser	ds:conditional+present is:third ds:interrogative	# T4 + rà(v)e
SFX xM èser saraƚo/i5 èser	ds:indicative+future is:third ds:interrogative	# T4 + rà

# vèrbi '-er inregolari: rïèser
SFX xN Y 462
SFX xN ser ra/J1 èser	ds:indicative+imperfect is:first+singular	# T2 + (v)a
SFX xN èser éra/J1 èser	ds:indicative+imperfect is:first+singular	# T2 + (v)a
SFX xN ser rami/I1 èser	ds:indicative+imperfect is:first+singular ds:interrogative	# T2 + (v)a
SFX xN ser ro/J1 èser	ds:indicative+imperfect is:first+singular	# T2 + (v)o
SFX xN ser romi/I1 èser	ds:indicative+imperfect is:first+singular ds:interrogative	# T2 + (v)o
SFX xN ser rimo/J2I2 èser	ds:indicative+imperfect is:first+plural	# T2 + (v)imo
SFX xN èser érimo/J2I2 èser	ds:indicative+imperfect is:first+plural	# T2 + (v)imo
SFX xN ser ri/J3 èser	ds:indicative+imperfect is:second+singular	# T2 + (v)i
SFX xN èser éri/J3 èser	ds:indicative+imperfect is:second+singular	# T2 + (v)i
SFX xN ser ritu/I3 èser	ds:indicative+imperfect is:second+singular ds:interrogative	# T2 + (v)i
SFX xN ser retu/I3 èser	ds:indicative+imperfect is:second+singular ds:interrogative	# T2 + (v)i
SFX xN ser ri/J4 èser	ds:indicative+imperfect is:second+plural	# T2 + (v)i
SFX xN èser éri/J4 èser	ds:indicative+imperfect is:second+plural	# T2 + (v)i
SFX xN ser rïu/I4 èser	ds:indicative+imperfect is:second+plural ds:interrogative	# T2 + (v)i
SFX xN ser ra/J5j5 èser	ds:indicative+imperfect is:third	# T2 + (v)a
SFX xN èser éra/J5j5 èser	ds:indicative+imperfect is:third	# T2 + (v)a
SFX xN ïèser ijèra/J1 ïèser	ds:indicative+imperfect is:first+singular	# T2 + (v)a
SFX xN ïèser ijèrami/I1 ïèser	ds:indicative+imperfect is:first+singular ds:interrogative	# T2 + (v)a
SFX xN ïèser ijèro/J1 ïèser	ds:indicative+imperfect is:first+singular	# T2 + (v)o
SFX xN ïèser ijèromi/I1 ïèser	ds:indicative+imperfect is:first+singular ds:interrogative	# T2 + (v)o
SFX xN ïèser ijèrimo/J2I2 ïèser	ds:indicative+imperfect is:first+plural	# T2 + (v)imo
SFX xN ïèser ijèri/J3 ïèser	ds:indicative+imperfect is:second+singular	# T2 + (v)i
SFX xN ïèser ijèritu/I3 ïèser	ds:indicative+imperfect is:second+singular ds:interrogative	# T2 + (v)i
SFX xN ïèser ijèri/J4 ïèser	ds:indicative+imperfect is:second+plural	# T2 + (v)i
SFX xN ïèser ijèrïu/I4 ïèser	ds:indicative+imperfect is:second+plural ds:interrogative	# T2 + (v)i
SFX xN ïèser ijèra/J5j5 ïèser	ds:indicative+imperfect is:third	# T2 + (v)a
SFX xN ïèser iɉèra/J1 ïèser	ds:indicative+imperfect is:first+singular	# T2 + (v)a
SFX xN ïèser iɉèrami/I1 ïèser	ds:indicative+imperfect is:first+singular ds:interrogative	# T2 + (v)a
SFX xN ïèser iɉèro/J1 ïèser	ds:indicative+imperfect is:first+singular	# T2 + (v)o
SFX xN ïèser iɉèromi/I1 ïèser	ds:indicative+imperfect is:first+singular ds:interrogative	# T2 + (v)o
SFX xN ïèser iɉèrimo/J2I2 ïèser	ds:indicative+imperfect is:first+plural	# T2 + (v)imo
SFX xN ïèser iɉèri/J3 ïèser	ds:indicative+imperfect is:second+singular	# T2 + (v)i
SFX xN ïèser iɉèritu/I3 ïèser	ds:indicative+imperfect is:second+singular ds:interrogative	# T2 + (v)i
SFX xN ïèser iɉèri/J4 ïèser	ds:indicative+imperfect is:second+plural	# T2 + (v)i
SFX xN ïèser iɉèrïu/I4 ïèser	ds:indicative+imperfect is:second+plural ds:interrogative	# T2 + (v)i
SFX xN ïèser iɉèra/J5j5 ïèser	ds:indicative+imperfect is:third	# T2 + (v)a
SFX xN ïèser ixèra/J1 ïèser	ds:indicative+imperfect is:first+singular	# T2 + (v)a
SFX xN ïèser ixèrami/I1 ïèser	ds:indicative+imperfect is:first+singular ds:interrogative	# T2 + (v)a
SFX xN ïèser ixèro/J1 ïèser	ds:indicative+imperfect is:first+singular	# T2 + (v)o
SFX xN ïèser ixèromi/I1 ïèser	ds:indicative+imperfect is:first+singular ds:interrogative	# T2 + (v)o
SFX xN ïèser ixèrimo/J2I2 ïèser	ds:indicative+imperfect is:first+plural	# T2 + (v)imo
SFX xN ïèser ixèri/J3 ïèser	ds:indicative+imperfect is:second+singular	# T2 + (v)i
SFX xN ïèser ixèritu/I3 ïèser	ds:indicative+imperfect is:second+singular ds:interrogative	# T2 + (v)i
SFX xN ïèser ixèri/J4 ïèser	ds:indicative+imperfect is:second+plural	# T2 + (v)i
SFX xN ïèser ixèrïu/I4 ïèser	ds:indicative+imperfect is:second+plural ds:interrogative	# T2 + (v)i
SFX xN ïèser ixèra/J5j5 ïèser	ds:indicative+imperfect is:third	# T2 + (v)a
SFX xN ïèser ifuse ïèser	ds:subjunctive+imperfect is:first+singular	# T2 + se
SFX xN ïèser ifúsimo ïèser	ds:subjunctive+imperfect is:first+plural	# T2 + simo
SFX xN ïèser ifúsemo ïèser	ds:subjunctive+imperfect is:first+plural	# T2 + simo, coxòto
SFX xN ïèser ifusi/J3 ïèser	ds:subjunctive+imperfect is:second+singular	# T2 + si
SFX xN ïèser ifúsitu/I3 ïèser	ds:subjunctive+imperfect is:second+singular ds:interrogative	# T2 + si
SFX xN ïèser ifusi ïèser	ds:subjunctive+imperfect is:second+plural	# T2 + si
SFX xN ïèser ifusé ïèser	ds:subjunctive+imperfect is:second+plural	# T2 + si, coxòto
SFX xN ïèser ifuse/P0PlP7 ïèser	ds:subjunctive+imperfect is:third	# T2 + se
SFX xN ïèser ifúselo/I5 ïèser	ds:subjunctive+imperfect is:third ds:pronomenal+reflexive	# T2 + se
SFX xN ïèser ifúseƚo/i5 ïèser	ds:subjunctive+imperfect is:third ds:pronomenal+reflexive	# T2 + se
SFX xN ïèser ifose ïèser	ds:subjunctive+imperfect is:first+singular	# T2 + se
SFX xN ïèser ifósimo ïèser	ds:subjunctive+imperfect is:first+plural	# T2 + simo
SFX xN ïèser ifonsi ïèser	ds:subjunctive+imperfect is:first+plural	# T2 + simo
SFX xN ïèser ifosi/J3 ïèser	ds:subjunctive+imperfect is:second+singular	# T2 + si
SFX xN ïèser ifósitu/I3 ïèser	ds:subjunctive+imperfect is:second+singular ds:interrogative	# T2 + si
SFX xN ïèser ifosi ïèser	ds:subjunctive+imperfect is:second+plural	# T2 + si
SFX xN ïèser ifose/P0PlP7 ïèser	ds:subjunctive+imperfect is:third	# T2 + se
SFX xN ïèser ifóselo/I5 ïèser	ds:subjunctive+imperfect is:third ds:pronomenal+reflexive	# T2 + se
SFX xN ïèser ifóseƚo/i5 ïèser	ds:subjunctive+imperfect is:third ds:pronomenal+reflexive	# T2 + se
SFX xN èser esesto/A1FS èser	ds:participle+passive+weak is:singular+masculine	# T2 + st[oiae]
SFX xN ïèser istasto/A1FS ïèser	ds:participle+passive+weak is:singular+masculine	# T2 + st[oiae]
SFX xN èser esendo/P0PlP7 èser	ds:gerund+simple	# T2 + ndo = T7 + ndo
SFX xN èser esèndo/P0PlP7 èser	ds:gerund+simple	# T2 + ndo = T7 + ndo
SFX xN ïèser isendo/P0PlP7 ïèser	ds:gerund+simple	# T2 + ndo = T7 + ndo
SFX xN ïèser isèndo/P0PlP7 ïèser	ds:gerund+simple	# T2 + ndo = T7 + ndo
SFX xN ïèser isiando/P0PlP7FS ïèser	ds:gerund+simple	# T2 + ndo = T7 + ndo
SFX xN èser eséndoge/Q0 èser	ds:gerund+simple ds:pronomenal+genitive+locative	# T2 + ndo
SFX xN èser esàndoge/Q0 èser	ds:gerund+simple ds:pronomenal+genitive+locative	# T2 + ndo
SFX xN ïèser isiàndoge/Q0 ïèser	ds:gerund+simple ds:pronomenal+genitive+locative	# T2 + ndo
SFX xN èser esende/P0PlP7 èser	ds:gerund+simple	# T2 + ndo = T7 + ndo, buranèl
SFX xN èser esènde/P0PlP7 èser	ds:gerund+simple	# T2 + ndo = T7 + ndo, buranèl
SFX xN ïèser isende/P0PlP7 ïèser	ds:gerund+simple	# T2 + ndo = T7 + ndo, buranèl
SFX xN ïèser isènde/P0PlP7 ïèser	ds:gerund+simple	# T2 + ndo = T7 + ndo, buranèl
SFX xN ïèser isiande/P0PlP7FS ïèser	ds:gerund+simple	# T2 + ndo = T7 + ndo, buranèl
SFX xN èser eséndege/Q0 èser	ds:gerund+simple ds:pronomenal+genitive+locative	# T2 + ndo, buranèl
SFX xN èser esàndege/Q0 èser	ds:gerund+simple ds:pronomenal+genitive+locative	# T2 + ndo, buranèl
SFX xN ïèser isiàndege/Q0 ïèser	ds:gerund+simple ds:pronomenal+genitive+locative	# T2 + ndo, buranèl
SFX xN èser esento/P0PlP7FS èser	ds:gerund+simple	# T2 + nto = T7 + nto
SFX xN ïèser isianto/P0PlP7FS ïèser	ds:gerund+simple	# T2 + nto = T7 + nto
SFX xN èser eséntoge/Q0 èser	ds:gerund+simple ds:pronomenal+genitive+locative	# T2 + nto
SFX xN èser esàntoge/Q0 èser	ds:gerund+simple ds:pronomenal+genitive+locative	# T2 + nto
SFX xN ïèser isiàntoge/Q0 ïèser	ds:gerund+simple ds:pronomenal+genitive+locative	# T2 + nto
SFX xN èser esènto/P0FS èser	ds:gerund+simple	# T2 + nto
SFX xN èser esèntoge/Q0 èser	ds:gerund+simple ds:pronomenal+genitive+locative	# T2 + nto
SFX xN ïèser iserò/J1I1 ïèser	ds:indicative+future is:first+singular	# T4 + rò
SFX xN ïèser iserà/J1I1 ïèser	ds:indicative+future is:first+singular	# T4 + rà
SFX xN ïèser iseremo/J2 ïèser	ds:indicative+future is:first+plural	# T4 + r[éí]mo
SFX xN ïèser iserémoi/I2 ïèser	ds:indicative+future is:first+plural ds:interrogative	# T4 + r[éí]mo
SFX xN ïèser iserimo/J2 ïèser	ds:indicative+future is:first+plural	# T4 + r[éí]mo
SFX xN ïèser iserímoi/I2 ïèser	ds:indicative+future is:first+plural ds:interrogative	# T4 + r[éí]mo
SFX xN ïèser iserà/J3I3 ïèser	ds:indicative+future is:second+singular	# T4 + rà
SFX xN ïèser iseré/J3I3 ïèser	ds:indicative+future is:second+singular	# T4 + ré
SFX xN ïèser iseré/J4I4 ïèser	ds:indicative+future is:second+plural	# T4 + ré
SFX xN ïèser iserí/J4I4 ïèser	ds:indicative+future is:second+plural	# T4 + rí
SFX xN ïèser iserà/J5j5 ïèser	ds:indicative+future is:third	# T4 + rà
SFX xN ïèser isería ïèser	ds:conditional+present is:first+singular	# T4 + ría
SFX xN ïèser iserésimo ïèser	ds:conditional+present is:first+plural	# T4 + résimo
SFX xN ïèser iserísimo ïèser	ds:conditional+present is:first+plural	# T4 + rísimo
SFX xN ïèser isería ïèser	ds:conditional+present is:second+singular	# T4 + ría
SFX xN ïèser iseresi/J4 ïèser	ds:conditional+present is:second+plural	# T4 + rési
SFX xN ïèser iserésïu/I4 ïèser	ds:conditional+present is:second+plural ds:interrogative	# T4 + rési
SFX xN ïèser iseresi/J3 ïèser	ds:conditional+present is:second+singular	# T4 + rési
SFX xN ïèser iserésitu/I3 ïèser	ds:conditional+present is:second+singular ds:interrogative	# T4 + rési
SFX xN ïèser isería ïèser	ds:conditional+present is:third	# T4 + ría
SFX xN ïèser iserave/J1J6 ïèser	ds:conditional+present is:first+singular	# T4 + rà(v)e
SFX xN ïèser iseràvemi/I1I6 ïèser	ds:conditional+present is:first+singular ds:interrogative	# T4 + rà(v)e
SFX xN ïèser iserave/J2 ïèser	ds:conditional+present is:first+plural	# T4 + rà(v)e
SFX xN ïèser iseràvei/I2 ïèser	ds:conditional+present is:first+plural ds:interrogative	# T4 + rà(v)e
SFX xN ïèser iserave/J3 ïèser	ds:conditional+present is:second+singular	# T4 + rà(v)e
SFX xN ïèser iseràvetu/I3 ïèser	ds:conditional+present is:second+singular ds:interrogative	# T4 + rà(v)e
SFX xN ïèser iserave/J4 ïèser	ds:conditional+present is:second+plural	# T4 + rà(v)e
SFX xN ïèser iseràveu/I4 ïèser	ds:conditional+present is:second+plural ds:interrogative	# T4 + rà(v)e
SFX xN ïèser iserave/J7j7 ïèser	ds:conditional+present is:third	# T4 + rà(v)e
SFX xN ïèser iserae/J1I1 ïèser	ds:conditional+present is:first+singular	# T4 + rà(v)e
SFX xN ïèser iseràemi/I1 ïèser	ds:conditional+present is:first+singular ds:interrogative	# T4 + rà(v)e
SFX xN ïèser iserae/J2I2 ïèser	ds:conditional+present is:first+plural	# T4 + rà(v)e
SFX xN ïèser iseràei/I2 ïèser	ds:conditional+present is:first+plural ds:interrogative	# T4 + rà(v)e
SFX xN ïèser iserae/J3I3 ïèser	ds:conditional+present is:second+singular	# T4 + rà(v)e
SFX xN ïèser iseràetu/I3 ïèser	ds:conditional+present is:second+singular ds:interrogative	# T4 + rà(v)e
SFX xN ïèser iserae/J4I4 ïèser	ds:conditional+present is:second+plural	# T4 + rà(v)e
SFX xN ïèser iseràeu/I4 ïèser	ds:conditional+present is:second+plural ds:interrogative	# T4 + rà(v)e
SFX xN ïèser iserae ïèser	ds:conditional+present is:third	# T4 + rà(v)e
SFX xN ïèser iserise/J5j5N0 ïèser	ds:conditional+present is:third ds:interrogative	# T4 + rà(v)e
SFX xN ïèser iseralo/I5 ïèser	ds:indicative+future is:third ds:interrogative	# T4 + rà
SFX xN ïèser iseraƚo/i5 ïèser	ds:indicative+future is:third ds:interrogative	# T4 + rà
SFX xN ïèser isemo/J2 ïèser	ds:indicative+present is:first+plural	# T5 + mo
SFX xN ïèser isémoi/I2 ïèser	ds:indicative+present is:first+plural ds:interrogative	# T5 + mo
SFX xN ïèser isimo/J2 ïèser	ds:indicative+present is:first+plural	# T5 + mo
SFX xN ïèser isímoi/I2 ïèser	ds:indicative+present is:first+plural ds:interrogative	# T5 + mo
SFX xN ïèser isè/J4I4 ïèser	ds:indicative+present is:second+plural	# T5
SFX xN ïèser isé/J4I4 ïèser	ds:indicative+present is:second+plural	# T5
SFX xN ïèser isí/J4I4 ïèser	ds:indicative+present is:second+plural	# T5
SFX xN ïèser isié/J4I4 ïèser	ds:indicative+present is:second+plural	# T12 + é
SFX xN ïèser isipiemo ïèser	ds:subjunctive+present is:first+plural	# T5 + mo
SFX xN ïèser isipimo ïèser	ds:subjunctive+present is:first+plural	# T5 + mo
SFX xN ïèser isipié ïèser	ds:subjunctive+present is:second+plural	# T5
SFX xN ïèser isipiè ïèser	ds:subjunctive+present is:second+plural	# T5
SFX xN ïèser isipí ïèser	ds:subjunctive+present is:second+plural	# T5
SFX xN ïèser iseré/J4I4S0 ïèser	ds:imperative+present is:second+plural	# T5
SFX xN ïèser iserí/J4I4S0 ïèser	ds:imperative+present is:second+plural	# T5
SFX xN ïèser isemo/S0 ïèser	ds:imperative+present is:first+plural	# T5 + mo
SFX xN ïèser isimo/S0 ïèser	ds:imperative+present is:first+plural	# T5 + mo
SFX xN ïèser isémogen/D0 ïèser	ds:imperative+present is:first+plural	# T5 + mo
SFX xN ïèser isímogen/D0 ïèser	ds:imperative+present is:first+plural	# T5 + mo
SFX xN ïèser isémogelo/Dl ïèser	ds:imperative+present is:first+plural	# T5 + mo
SFX xN ïèser isímogelo/Dl ïèser	ds:imperative+present is:first+plural	# T5 + mo
SFX xN ïèser isémogeƚo/D7 ïèser	ds:imperative+present is:first+plural	# T5 + mo
SFX xN ïèser isímogeƚo/D7 ïèser	ds:imperative+present is:first+plural	# T5 + mo
SFX xN ïèser ison/S0Sl ïèser	ds:imperative+present is:first+plural	# T12 + ón
SFX xN ïèser isóngen/D0 ïèser	ds:imperative+present is:first+plural	# T12 + ón
SFX xN ïèser isóngelo/Dl ïèser	ds:imperative+present is:first+plural	# T12 + ón
SFX xN ïèser isen/S0Sl ïèser	ds:imperative+present is:first+plural	# T12 + én
SFX xN ïèser iséngen/D0 ïèser	ds:imperative+present is:first+plural	# T12 + én
SFX xN ïèser iséngelo/Dl ïèser	ds:imperative+present is:first+plural	# T12 + én
SFX xN ïèser iesudo/M0y0 ïèser	ds:participle+passive+weak is:singular+masculine	# T6 + d[oi]
SFX xN ïèser iesuda/F0y0 ïèser	ds:participle+passive+weak is:singular+femenine	# T6 + d[ae]
SFX xN ïèser istado/M0y0 ïèser	ds:participle+passive+weak is:singular+masculine	# T6 + d[oi]
SFX xN ïèser istada/F0y0 ïèser	ds:participle+passive+weak is:singular+femenine	# T6 + d[ae]
SFX xN èser esente/FS èser	ds:participle+active	# T7 + nte
SFX xN ïèser isiante ïèser	ds:participle+active	# T7 + nte
SFX xN èser esènte/FS èser	ds:participle+active	# T7 + nte
SFX xN ser relo/I5 èser	ds:indicative+imperfect is:third ds:interrogative	# T2 + (v)a
SFX xN ïèser ijèrelo/I5 ïèser	ds:indicative+imperfect is:third ds:interrogative	# T2 + (v)a
SFX xN ïèser iɉèrelo/I5 ïèser	ds:indicative+imperfect is:third ds:interrogative	# T2 + (v)a
SFX xN ïèser ixèrelo/I5 ïèser	ds:indicative+imperfect is:third ds:interrogative	# T2 + (v)a
SFX xN èser eséndogelo/Ql èser	ds:gerund+simple ds:pronomenal+locative	# T2 + ndo = T7 + ndo
SFX xN èser esàndogelo/Ql èser	ds:gerund+simple ds:pronomenal+locative	# T2 + ndo = T7 + ndo
SFX xN ïèser isiàndogelo/Ql ïèser	ds:gerund+simple ds:pronomenal+locative	# T2 + ndo = T7 + ndo
SFX xN èser eséndegelo/Ql èser	ds:gerund+simple ds:pronomenal+locative	# T2 + ndo = T7 + ndo, buranèl
SFX xN èser esàndegelo/Ql èser	ds:gerund+simple ds:pronomenal+locative	# T2 + ndo = T7 + ndo, buranèl
SFX xN ïèser isiàndegelo/Ql ïèser	ds:gerund+simple ds:pronomenal+locative	# T2 + ndo = T7 + ndo, buranèl
SFX xN èser eséntogelo/Ql èser	ds:gerund+simple ds:pronomenal+locative	# T2 + nto = T7 + nto
SFX xN èser esàntogelo/Ql èser	ds:gerund+simple ds:pronomenal+locative	# T2 + nto = T7 + nto
SFX xN ïèser isiàntogelo/Ql ïèser	ds:gerund+simple ds:pronomenal+locative	# T2 + nto = T7 + nto
SFX xN èser esèntogelo/Ql èser	ds:gerund+simple ds:pronomenal+locative	# T2 + nto = T7 + nto
SFX xN ïèser iseríselo/I7 ïèser	ds:conditional+present is:third ds:interrogative	# T4 + rà(v)e
SFX xN ïèser isè/S0SlS7D0 ïèser	ds:imperative+present is:second+plural	# T5 = 12 + é
SFX xN ïèser isé/S0SlS7D0 ïèser	ds:imperative+present is:second+plural	# T5 = 12 + é
SFX xN ïèser isègelo/Dl ïèser	ds:imperative+present is:second+plural ds:pronomenal+locative	# T5
SFX xN ïèser iségelo/Dl ïèser	ds:imperative+present is:second+plural ds:pronomenal+locative	# T5
SFX xN ïèser isí/S0SlS7 ïèser	ds:imperative+present is:second+plural	# T5
SFX xN ïèser isígelo/Dl ïèser	ds:imperative+present is:second+plural ds:pronomenal+locative	# T5
SFX xN ser reƚo/i5 èser	ds:indicative+imperfect is:third ds:interrogative	# T2 + (v)a
SFX xN ïèser ijèreƚo/i5 ïèser	ds:indicative+imperfect is:third ds:interrogative	# T2 + (v)a
SFX xN ïèser iɉèreƚo/i5 ïèser	ds:indicative+imperfect is:third ds:interrogative	# T2 + (v)a
SFX xN ïèser ixèreƚo/i5 ïèser	ds:indicative+imperfect is:third ds:interrogative	# T2 + (v)a
SFX xN èser eséndogeƚo/Q7 èser	ds:gerund+simple ds:pronomenal+locative	# T2 + ndo = T7 + ndo
SFX xN èser esàndogeƚo/Q7 èser	ds:gerund+simple ds:pronomenal+locative	# T2 + ndo = T7 + ndo
SFX xN ïèser isiàndogeƚo/Q7 ïèser	ds:gerund+simple ds:pronomenal+locative	# T2 + ndo = T7 + ndo
SFX xN èser eséndegeƚo/Q7 èser	ds:gerund+simple ds:pronomenal+locative	# T2 + ndo = T7 + ndo, buranèl
SFX xN èser esàndegeƚo/Q7 èser	ds:gerund+simple ds:pronomenal+locative	# T2 + ndo = T7 + ndo, buranèl
SFX xN ïèser isiàndegeƚo/Q7 ïèser	ds:gerund+simple ds:pronomenal+locative	# T2 + ndo = T7 + ndo, buranèl
SFX xN èser eséntogeƚo/Q7 èser	ds:gerund+simple ds:pronomenal+locative	# T2 + nto = T7 + nto
SFX xN èser esàntogeƚo/Q7 èser	ds:gerund+simple ds:pronomenal+locative	# T2 + nto = T7 + nto
SFX xN ïèser isiàntogeƚo/Q7 ïèser	ds:gerund+simple ds:pronomenal+locative	# T2 + nto = T7 + nto
SFX xN èser esèntogeƚo/Q7 èser	ds:gerund+simple ds:pronomenal+locative	# T2 + nto = T7 + nto
SFX xN ïèser iseràlo/I5 ïèser	ds:indicative+future is:third ds:interrogative	# T4 + rà
SFX xN ïèser iseràƚo/i5 ïèser	ds:indicative+future is:third ds:interrogative	# T4 + rà
SFX xN ïèser iseríseƚo/i7 ïèser	ds:conditional+present is:third ds:interrogative	# T4 + rà(v)e
SFX xN ïèser isègeƚo/D7 ïèser	ds:imperative+present is:second+plural ds:pronomenal+locative	# T5
SFX xN ïèser iségeƚo/D7 ïèser	ds:imperative+present is:second+plural ds:pronomenal+locative	# T5
SFX xN ïèser isígeƚo/D7 ïèser	ds:imperative+present is:second+plural ds:pronomenal+locative	# T5
SFX xN ïèser isí/J3I3S7 ïèser	ds:indicative+present is:second+singular	# T8 + i
SFX xN ïèser isipia ïèser	ds:subjunctive+present is:first+singular	# T8 + a
SFX xN ïèser isipi ïèser	ds:subjunctive+present is:second+singular	# T8 + i
SFX xN ïèser ison/J1 ïèser	ds:indicative+present is:first+singular	# T8 + e
SFX xN ïèser isúʼ ïèser	ds:indicative+present is:first+singular	# T8 + e, coxòto
SFX xN ïèser ision/J1 ïèser	ds:indicative+present is:first+singular	# T8 + e
SFX xN ïèser isonmi/I1 ïèser	ds:indicative+present is:first+singular ds:interrogative	# T8 + e
SFX xN ïèser isójo ïèser	ds:indicative+present is:first+singular ds:interrogative	# T8 + e
SFX xN ïèser isóɉo ïèser	ds:indicative+present is:first+singular ds:interrogative	# T8 + e, venethian
SFX xN ïèser isóɉu ïèser	ds:indicative+present is:first+singular ds:interrogative	# T8 + e, coxòto
SFX xN ïèser isónjo ïèser	ds:indicative+present is:first+singular ds:interrogative	# T8 + e
SFX xN ïèser isónɉo ïèser	ds:indicative+present is:first+singular ds:interrogative	# T8 + e, venethian
SFX xN ïèser isionmi/I1 ïèser	ds:indicative+present is:first+singular ds:interrogative	# T8 + e
SFX xN ïèser isé/J3I3 ïèser	ds:indicative+present is:second+singular	# T8 + e, 2s=3
SFX xN èser é/J3I3 èser	ds:indicative+present is:second+singular	# T8 + e, 2s=3
SFX xN ïèser ixé/J3I3 ïèser	ds:indicative+present is:second+singular	# T8 + e, 2s=3
SFX xN èser è/J3I3 èser	ds:indicative+present is:second+singular	# T8 + e, 2s=3
SFX xN ïèser isé/J5j5 ïèser	ds:indicative+present is:third	# T8 + e = T10
SFX xN èser é/J5j5 èser	ds:indicative+present is:third	# T8 + e = T10
SFX xN èser è/J5j5 èser	ds:indicative+present is:third	# T8 + e = T10
SFX xN ïèser ixé/J5j5 ïèser	ds:indicative+present is:third	# T8 + e = T10
SFX xN ïèser isipie ïèser	ds:subjunctive+present is:first+singular	# T8 + e
SFX xN ïèser isíe ïèser	ds:subjunctive+present is:first+singular	# T8 + e
SFX xN ïèser isie ïèser	ds:subjunctive+present is:first+singular	# T8 + e
SFX xN ïèser isee ïèser	ds:subjunctive+present is:first+singular	# T8 + e
SFX xN ïèser isipia ïèser	ds:subjunctive+present is:second+singular	# T8 + e, 2s=3
SFX xN ïèser isipie ïèser	ds:subjunctive+present is:second+singular	# T8 + e, 2s=3
SFX xN ïèser isíe ïèser	ds:subjunctive+present is:second+singular	# T8 + e, 2s=3
SFX xN ïèser isie ïèser	ds:subjunctive+present is:second+singular	# T8 + e, 2s=3
SFX xN ïèser isepia ïèser	ds:subjunctive+present is:third	# T8 + a
SFX xN ïèser isipie ïèser	ds:subjunctive+present is:third	# T8 + e
SFX xN ïèser isíe ïèser	ds:subjunctive+present is:third	# T8 + e
SFX xN ïèser isie ïèser	ds:subjunctive+present is:third	# T8 + e
SFX xN ïèser isee ïèser	ds:subjunctive+present is:third	# T8 + e
SFX xN ïèser isí/S0Sl ïèser	ds:imperative+present is:second+singular	# T9
SFX xN ïèser isígen/D0 ïèser	ds:imperative+present is:second+singular ds:pronomenal+genitive+locative	# T9
SFX xN ïèser isígelo/Dl ïèser	ds:imperative+present is:second+singular ds:pronomenal+locative	# T9
SFX xN ïèser isélo/I5 ïèser	ds:indicative+present is:third ds:interrogative	# T10
SFX xN èser élo/I5 èser	ds:indicative+present is:third ds:interrogative	# T10
SFX xN ser lo/I5 èser	ds:indicative+present is:third ds:interrogative	# T10
SFX xN ïèser ixélo/I5 ïèser	ds:indicative+present is:third ds:interrogative	# T10
SFX xN ïèser isígeƚo/D7 ïèser	ds:imperative+present is:second+singular ds:pronomenal+locative	# T9
SFX xN ïèser iséƚo/i5 ïèser	ds:indicative+present is:third ds:interrogative	# T10
SFX xN èser éƚo/i5 èser	ds:indicative+present is:third ds:interrogative	# T10
SFX xN ser ƚo/i5 èser	ds:indicative+present is:third ds:interrogative	# T10
SFX xN ïèser ixéƚo/i5 ïèser	ds:indicative+present is:third ds:interrogative	# T10
SFX xN ser re/J1 èser	ds:indicative+imperfect is:first+singular	# T2 + (v)e
SFX xN ser remi/I1 èser	ds:indicative+imperfect is:first+singular ds:interrogative	# T2 + (v)e
SFX xN ïèser ijère/J1 ïèser	ds:indicative+imperfect is:first+singular	# T2 + (v)e
SFX xN ïèser ijèremi/I1 ïèser	ds:indicative+imperfect is:first+singular ds:interrogative	# T2 + (v)e
SFX xN ïèser iɉère/J1 ïèser	ds:indicative+imperfect is:first+singular	# T2 + (v)e
SFX xN ïèser iɉèremi/I1 ïèser	ds:indicative+imperfect is:first+singular ds:interrogative	# T2 + (v)e
SFX xN ïèser ixère/J1 ïèser	ds:indicative+imperfect is:first+singular	# T2 + (v)e
SFX xN ïèser ixèremi/I1 ïèser	ds:indicative+imperfect is:first+singular ds:interrogative	# T2 + (v)e
SFX xN ïèser ifuse ïèser	ds:subjunctive+imperfect is:second+singular	# T2 + se, 2s=3
SFX xN ïèser ifusa ïèser	ds:subjunctive+imperfect is:second+singular	# T2 + se, 2s=3
SFX xN ïèser ifose ïèser	ds:subjunctive+imperfect is:second+singular	# T2 + se, 2s=3
SFX xN ïèser ifosa ïèser	ds:subjunctive+imperfect is:second+singular	# T2 + se, 2s=3
SFX xN ïèser iseron/J2 ïèser	ds:indicative+future is:first+plural	# T4 + ron
SFX xN ïèser iseroni/I2 ïèser	ds:indicative+future is:first+plural ds:interrogative	# T4 + ron
SFX xN ïèser iseren/J2 ïèser	ds:indicative+future is:first+plural	# T4 + rén
SFX xN ïèser isereni/I2 ïèser	ds:indicative+future is:first+plural ds:interrogative	# T4 + rén
SFX xN ïèser iseríe ïèser	ds:conditional+present is:first+singular	# T4 + ríe
SFX xN ïèser iseree ïèser	ds:conditional+present is:first+singular	# T4 + rée
SFX xN ïèser iseree ïèser	ds:conditional+present is:second+singular	# T4 + rée
SFX xN ïèser iseree ïèser	ds:conditional+present is:third	# T4 + rée
SFX xN ïèser iseron ïèser	ds:conditional+present is:first+plural	# T4 + r(is)(i)ón(se)
SFX xN ïèser iseronse ïèser	ds:conditional+present is:first+plural	# T4 + r(is)(i)ón(se)
SFX xN ïèser iseronsi ïèser	ds:conditional+present is:first+plural	# T4 + r(is)(i)ón(se)
SFX xN ïèser iserion ïèser	ds:conditional+present is:first+plural	# T4 + r(is)(i)ón(se)
SFX xN ïèser iserionse ïèser	ds:conditional+present is:first+plural	# T4 + r(is)(i)ón(se)
SFX xN ïèser iserionsi ïèser	ds:conditional+present is:first+plural	# T4 + r(is)(i)ón(se)
SFX xN ïèser iserison ïèser	ds:conditional+present is:first+plural	# T4 + r(is)(i)ón(se)
SFX xN ïèser iserisonse ïèser	ds:conditional+present is:first+plural	# T4 + r(is)(i)ón(se)
SFX xN ïèser iserisonsi ïèser	ds:conditional+present is:first+plural	# T4 + r(is)(i)ón(se)
SFX xN ïèser iserision ïèser	ds:conditional+present is:first+plural	# T4 + r(is)(i)ón(se)
SFX xN ïèser iserisionse ïèser	ds:conditional+present is:first+plural	# T4 + r(is)(i)ón(se)
SFX xN ïèser iserisionsi ïèser	ds:conditional+present is:first+plural	# T4 + r(is)(i)ón(se)
SFX xN ïèser iseren ïèser	ds:conditional+present is:first+plural	# T4 + r(is)én(s[ei])
SFX xN ïèser iserense ïèser	ds:conditional+present is:first+plural	# T4 + r(is)én(s[ei])
SFX xN ïèser iserensi ïèser	ds:conditional+present is:first+plural	# T4 + r(is)én(s[ei])
SFX xN ïèser iserisen ïèser	ds:conditional+present is:first+plural	# T4 + r(is)én(s[ei])
SFX xN ïèser iserisense ïèser	ds:conditional+present is:first+plural	# T4 + r(is)én(s[ei])
SFX xN ïèser iserisensi ïèser	ds:conditional+present is:first+plural	# T4 + r(is)én(s[ei])
SFX xN ïèser iserié ïèser	ds:conditional+present is:second+singular	# T4 + r(is)ié
SFX xN ïèser iserisié ïèser	ds:conditional+present is:second+singular	# T4 + r(is)ié
SFX xN ïèser iseriè ïèser	ds:conditional+present is:second+singular	# T4 + r(is)iè
SFX xN ïèser iserisiè ïèser	ds:conditional+present is:second+singular	# T4 + r(is)iè
SFX xN ïèser iseríe ïèser	ds:conditional+present is:third	# T4 + ríe
SFX xN èser eron/J2 èser	ds:indicative+imperfect is:first+plural	# T11 + (iv)(i)ón(se)
SFX xN èser eroni/I2 èser	ds:indicative+imperfect is:first+plural ds:interrogative	# T11 + (iv)(i)ón(se)
SFX xN èser eronse/J2 èser	ds:indicative+imperfect is:first+plural	# T11 + (iv)(i)ón(se)
SFX xN èser eronsi/J2 èser	ds:indicative+imperfect is:first+plural	# T11 + (iv)(i)ón(se)
SFX xN èser erion/J2 èser	ds:indicative+imperfect is:first+plural	# T11 + (iv)(i)ón(se)
SFX xN èser erioni/I2 èser	ds:indicative+imperfect is:first+plural ds:interrogative	# T11 + (iv)(i)ón(se)
SFX xN èser erionse/J2 èser	ds:indicative+imperfect is:first+plural	# T11 + (iv)(i)ón(se)
SFX xN èser erionsi/J2 èser	ds:indicative+imperfect is:first+plural	# T11 + (iv)(i)ón(se)
SFX xN èser erivon/J2 èser	ds:indicative+imperfect is:first+plural	# T11 + (iv)(i)ón(se)
SFX xN èser erivoni/I2 èser	ds:indicative+imperfect is:first+plural ds:interrogative	# T11 + (iv)(i)ón(se)
SFX xN èser erivonse/J2 èser	ds:indicative+imperfect is:first+plural	# T11 + (iv)(i)ón(se)
SFX xN èser erivonsi/J2 èser	ds:indicative+imperfect is:first+plural	# T11 + (iv)(i)ón(se)
SFX xN èser erivion/J2 èser	ds:indicative+imperfect is:first+plural	# T11 + (iv)(i)ón(se)
SFX xN èser erivioni/I2 èser	ds:indicative+imperfect is:first+plural ds:interrogative	# T11 + (iv)(i)ón(se)
SFX xN èser erivionse/J2 èser	ds:indicative+imperfect is:first+plural	# T11 + (iv)(i)ón(se)
SFX xN èser erivionsi/J2 èser	ds:indicative+imperfect is:first+plural	# T11 + (iv)(i)ón(se)
SFX xN èser eren/J2 èser	ds:indicative+imperfect is:first+plural	# T11 + (iv)én(s[ei])
SFX xN èser ereni/I2 èser	ds:indicative+imperfect is:first+plural ds:interrogative	# T11 + (iv)én(s[ei])
SFX xN èser erense/J2 èser	ds:indicative+imperfect is:first+plural	# T11 + (iv)én(s[ei])
SFX xN èser erensi/J2 èser	ds:indicative+imperfect is:first+plural	# T11 + (iv)én(s[ei])
SFX xN ïèser ijerensi/J2 ïèser	ds:indicative+imperfect is:first+plural	# T11 + (iv)én(s[ei])
SFX xN èser eriven/J2 èser	ds:indicative+imperfect is:first+plural	# T11 + (iv)én(s[ei])
SFX xN èser eriveni/I2 èser	ds:indicative+imperfect is:first+plural ds:interrogative	# T11 + (iv)én(s[ei])
SFX xN èser erivense/J2 èser	ds:indicative+imperfect is:first+plural	# T11 + (iv)én(s[ei])
SFX xN èser erivensi/J2 èser	ds:indicative+imperfect is:first+plural	# T11 + (iv)én(s[ei])
SFX xN èser erié/J4I4 èser	ds:indicative+imperfect is:second+plural	# T11 + (iv)ié
SFX xN èser erivié/J4I4 èser	ds:indicative+imperfect is:second+plural	# T11 + (iv)ié
SFX xN èser eresi/J4 èser	ds:indicative+imperfect is:second+plural	# T2 + (v)i
SFX xN ïèser ijeresi/J4 ïèser	ds:indicative+imperfect is:second+plural	# T2 + (v)i
SFX xN èser erésïu/I4 èser	ds:indicative+imperfect is:second+plural ds:interrogative	# T2 + (v)i
SFX xN èser erison/J2 èser	ds:subjunctive+imperfect is:first+plural	# T11 + (is)(i)ón(e/se)
SFX xN ïèser ifuson ïèser	ds:subjunctive+imperfect is:first+plural	# T11 + (is)(i)ón(e/se)
SFX xN ïèser ifusone ïèser	ds:subjunctive+imperfect is:first+plural	# T11 + (is)(i)ón(e/se)
SFX xN ïèser ifusonse ïèser	ds:subjunctive+imperfect is:first+plural	# T11 + (is)(i)ón(e/se)
SFX xN ïèser ifusion ïèser	ds:subjunctive+imperfect is:first+plural	# T11 + (is)(i)ón(e/se)
SFX xN ïèser ifusione ïèser	ds:subjunctive+imperfect is:first+plural	# T11 + (is)(i)ón(e/se)
SFX xN ïèser ifusionse ïèser	ds:subjunctive+imperfect is:first+plural	# T11 + (is)(i)ón(e/se)
SFX xN ïèser ifusison ïèser	ds:subjunctive+imperfect is:first+plural	# T11 + (is)(i)ón(e/se)
SFX xN ïèser ifusisone ïèser	ds:subjunctive+imperfect is:first+plural	# T11 + (is)(i)ón(e/se)
SFX xN ïèser ifusisonse ïèser	ds:subjunctive+imperfect is:first+plural	# T11 + (is)(i)ón(e/se)
SFX xN ïèser ifusision ïèser	ds:subjunctive+imperfect is:first+plural	# T11 + (is)(i)ón(e/se)
SFX xN ïèser ifusisione ïèser	ds:subjunctive+imperfect is:first+plural	# T11 + (is)(i)ón(e/se)
SFX xN ïèser ifusisionse ïèser	ds:subjunctive+imperfect is:first+plural	# T11 + (is)(i)ón(e/se)
SFX xN ïèser ifusen ïèser	ds:subjunctive+imperfect is:first+plural	# T11 + (is)én(e/se)
SFX xN ïèser ifusene ïèser	ds:subjunctive+imperfect is:first+plural	# T11 + (is)én(e/se)
SFX xN ïèser ifusense ïèser	ds:subjunctive+imperfect is:first+plural	# T11 + (is)én(e/se)
SFX xN ïèser ifusensi ïèser	ds:subjunctive+imperfect is:first+plural	# T11 + (is)én(e/se)
SFX xN ïèser ifusisen ïèser	ds:subjunctive+imperfect is:first+plural	# T11 + (is)én(e/se)
SFX xN ïèser ifusisene ïèser	ds:subjunctive+imperfect is:first+plural	# T11 + (is)én(e/se)
SFX xN ïèser ifusisense ïèser	ds:subjunctive+imperfect is:first+plural	# T11 + (is)én(e/se)
SFX xN ïèser ifusisensi ïèser	ds:subjunctive+imperfect is:first+plural	# T11 + (is)én(e/se)
SFX xN ïèser ifusié ïèser	ds:subjunctive+imperfect is:second+plural	# T11 + (is)ié([dg]e)
SFX xN ïèser ifusiede ïèser	ds:subjunctive+imperfect is:second+plural	# T11 + (is)ié([dg]e)
SFX xN ïèser ifusiege ïèser	ds:subjunctive+imperfect is:second+plural	# T11 + (is)ié([dg]e)
SFX xN ïèser ifusiè ïèser	ds:subjunctive+imperfect is:second+plural	# T11 + (is)iè([dg]e)
SFX xN ïèser ifusiède ïèser	ds:subjunctive+imperfect is:second+plural	# T11 + (is)iè([dg]e)
SFX xN ïèser ifusiège ïèser	ds:subjunctive+imperfect is:second+plural	# T11 + (is)iè([dg]e)
SFX xN ïèser ifusisié/J4I4 ïèser	ds:subjunctive+imperfect is:second+plural	# T11 + (is)ié([dg]e)
SFX xN ïèser ifusisiede ïèser	ds:subjunctive+imperfect is:second+plural	# T11 + (is)ié([dg]e)
SFX xN ïèser ifusisiege ïèser	ds:subjunctive+imperfect is:second+plural	# T11 + (is)ié([dg]e)
SFX xN ïèser ifusisiè/J4I4 ïèser	ds:subjunctive+imperfect is:second+plural	# T11 + (is)iè([dg]e)
SFX xN ïèser ifusisiède ïèser	ds:subjunctive+imperfect is:second+plural	# T11 + (is)iè([dg]e)
SFX xN ïèser ifusisiège ïèser	ds:subjunctive+imperfect is:second+plural	# T11 + (is)iè([dg]e)
SFX xN èser erisié/J4I4 èser	ds:subjunctive+imperfect is:second+plural	# T11 + (is)ié([dg]e)
SFX xN èser erisiede èser	ds:subjunctive+imperfect is:second+plural	# T11 + (is)ié([dg]e)
SFX xN èser erisiege èser	ds:subjunctive+imperfect is:second+plural	# T11 + (is)ié([dg]e)
SFX xN èser erisiè/J4I4 èser	ds:subjunctive+imperfect is:second+plural	# T11 + (is)iè([dg]e)
SFX xN èser erisiède èser	ds:subjunctive+imperfect is:second+plural	# T11 + (is)iè([dg]e)
SFX xN èser erisiège èser	ds:subjunctive+imperfect is:second+plural	# T11 + (is)iè([dg]e)
SFX xN ïèser ifoson ïèser	ds:subjunctive+imperfect is:first+plural	# T11 + (is)(i)ón(e/se)
SFX xN ïèser ifosone ïèser	ds:subjunctive+imperfect is:first+plural	# T11 + (is)(i)ón(e/se)
SFX xN ïèser ifosonse ïèser	ds:subjunctive+imperfect is:first+plural	# T11 + (is)(i)ón(e/se)
SFX xN ïèser ifosion ïèser	ds:subjunctive+imperfect is:first+plural	# T11 + (is)(i)ón(e/se)
SFX xN ïèser ifosione ïèser	ds:subjunctive+imperfect is:first+plural	# T11 + (is)(i)ón(e/se)
SFX xN ïèser ifosionse ïèser	ds:subjunctive+imperfect is:first+plural	# T11 + (is)(i)ón(e/se)
SFX xN ïèser ifosison ïèser	ds:subjunctive+imperfect is:first+plural	# T11 + (is)(i)ón(e/se)
SFX xN ïèser ifosisone ïèser	ds:subjunctive+imperfect is:first+plural	# T11 + (is)(i)ón(e/se)
SFX xN ïèser ifosisonse ïèser	ds:subjunctive+imperfect is:first+plural	# T11 + (is)(i)ón(e/se)
SFX xN ïèser ifosision ïèser	ds:subjunctive+imperfect is:first+plural	# T11 + (is)(i)ón(e/se)
SFX xN ïèser ifosisione ïèser	ds:subjunctive+imperfect is:first+plural	# T11 + (is)(i)ón(e/se)
SFX xN ïèser ifosisionse ïèser	ds:subjunctive+imperfect is:first+plural	# T11 + (is)(i)ón(e/se)
SFX xN ïèser ifosen ïèser	ds:subjunctive+imperfect is:first+plural	# T11 + (is)én(e/se)
SFX xN ïèser ifosene ïèser	ds:subjunctive+imperfect is:first+plural	# T11 + (is)én(e/se)
SFX xN ïèser ifosense ïèser	ds:subjunctive+imperfect is:first+plural	# T11 + (is)én(e/se)
SFX xN ïèser ifosensi ïèser	ds:subjunctive+imperfect is:first+plural	# T11 + (is)én(e/se)
SFX xN ïèser ifosisen ïèser	ds:subjunctive+imperfect is:first+plural	# T11 + (is)én(e/se)
SFX xN ïèser ifosisene ïèser	ds:subjunctive+imperfect is:first+plural	# T11 + (is)én(e/se)
SFX xN ïèser ifosisense ïèser	ds:subjunctive+imperfect is:first+plural	# T11 + (is)én(e/se)
SFX xN ïèser ifosisensi ïèser	ds:subjunctive+imperfect is:first+plural	# T11 + (is)én(e/se)
SFX xN ïèser ifosié ïèser	ds:subjunctive+imperfect is:second+plural	# T11 + (is)ié([dg]e)
SFX xN ïèser ifosiede ïèser	ds:subjunctive+imperfect is:second+plural	# T11 + (is)ié([dg]e)
SFX xN ïèser ifosiege ïèser	ds:subjunctive+imperfect is:second+plural	# T11 + (is)ié([dg]e)
SFX xN ïèser ifosiè ïèser	ds:subjunctive+imperfect is:second+plural	# T11 + (is)iè([dg]e)
SFX xN ïèser ifosiède ïèser	ds:subjunctive+imperfect is:second+plural	# T11 + (is)iè([dg]e)
SFX xN ïèser ifosiège ïèser	ds:subjunctive+imperfect is:second+plural	# T11 + (is)iè([dg]e)
SFX xN ïèser ifosisié/J4I4 ïèser	ds:subjunctive+imperfect is:second+plural	# T11 + (is)ié([dg]e)
SFX xN ïèser ifosisiede ïèser	ds:subjunctive+imperfect is:second+plural	# T11 + (is)ié([dg]e)
SFX xN ïèser ifosisiege ïèser	ds:subjunctive+imperfect is:second+plural	# T11 + (is)ié([dg]e)
SFX xN ïèser ifosisiè/J4I4 ïèser	ds:subjunctive+imperfect is:second+plural	# T11 + (is)iè([dg]e)
SFX xN ïèser ifosisiède ïèser	ds:subjunctive+imperfect is:second+plural	# T11 + (is)iè([dg]e)
SFX xN ïèser ifosisiège ïèser	ds:subjunctive+imperfect is:second+plural	# T11 + (is)iè([dg]e)
SFX xN ïèser isede ïèser	ds:subjunctive+imperfect is:second+plural	# T11 + (is)ié([dg]e)
SFX xN ïèser isiede ïèser	ds:subjunctive+imperfect is:second+plural	# T11 + (is)ié([dg]e)
SFX xN ïèser ison/J2 ïèser	ds:indicative+present is:first+plural	# T12 + ón
SFX xN ïèser isoni/I2 ïèser	ds:indicative+present is:first+plural ds:interrogative	# T12 + ón
SFX xN ïèser isen/J2 ïèser	ds:indicative+present is:first+plural	# T12 + én
SFX xN ïèser iseni/I2 ïèser	ds:indicative+present is:first+plural ds:interrogative	# T12 + én
SFX xN ïèser isipion ïèser	ds:subjunctive+present is:first+plural	# T12 + (i)ón(e)
SFX xN ïèser isipione ïèser	ds:subjunctive+present is:first+plural	# T12 + (i)ón(e)
SFX xN ïèser isione ïèser	ds:subjunctive+present is:first+plural	# T12 + (i)ón(e)
SFX xN ïèser isipien ïèser	ds:subjunctive+present is:first+plural	# T12 + én(e)
SFX xN ïèser isipiene ïèser	ds:subjunctive+present is:first+plural	# T12 + én(e)
SFX xN ïèser isipiede ïèser	ds:subjunctive+present is:second+plural	# T12 + é([dg]e)
SFX xN ïèser isipiege ïèser	ds:subjunctive+present is:second+plural	# T12 + é([dg]e)
SFX xN ïèser isipiège ïèser	ds:subjunctive+present is:second+plural	# T12 + é([dg]e)
SFX xN ser ralo/I5 èser	ds:indicative+imperfect is:third ds:interrogative	# T2 + (v)a
SFX xN ser raƚo/i5 èser	ds:indicative+imperfect is:third ds:interrogative	# T2 + (v)a
SFX xN ïèser ijèralo/I5 ïèser	ds:indicative+imperfect is:third ds:interrogative	# T2 + (v)a
SFX xN ïèser ijèraƚo/i5 ïèser	ds:indicative+imperfect is:third ds:interrogative	# T2 + (v)a
SFX xN ïèser iɉèralo/I5 ïèser	ds:indicative+imperfect is:third ds:interrogative	# T2 + (v)a
SFX xN ïèser iɉèraƚo/i5 ïèser	ds:indicative+imperfect is:third ds:interrogative	# T2 + (v)a
SFX xN ïèser ixèralo/I5 ïèser	ds:indicative+imperfect is:third ds:interrogative	# T2 + (v)a
SFX xN ïèser ixèraƚo/i5 ïèser	ds:indicative+imperfect is:third ds:interrogative	# T2 + (v)a
SFX xN ïèser isarò/J1I1 ïèser	ds:indicative+future is:first+singular	# T4 + rò
SFX xN ïèser isarà/J1I1 ïèser	ds:indicative+future is:first+singular	# T4 + rà
SFX xN ïèser isaremo/J2 ïèser	ds:indicative+future is:first+plural	# T4 + r[éí]mo
SFX xN ïèser isarémoi/I2 ïèser	ds:indicative+future is:first+plural ds:interrogative	# T4 + r[éí]mo
SFX xN ïèser isarimo/J2 ïèser	ds:indicative+future is:first+plural	# T4 + r[éí]mo
SFX xN ïèser isarímoi/I2 ïèser	ds:indicative+future is:first+plural ds:interrogative	# T4 + r[éí]mo
SFX xN ïèser isarà/J3I3 ïèser	ds:indicative+future is:second+singular	# T4 + rà
SFX xN ïèser isaré/J3I3 ïèser	ds:indicative+future is:second+singular	# T4 + ré
SFX xN ïèser isaré/J4I4 ïèser	ds:indicative+future is:second+plural	# T4 + ré
SFX xN ïèser isarí/J4I4 ïèser	ds:indicative+future is:second+plural	# T4 + rí
SFX xN ïèser isarà/J5j5 ïèser	ds:indicative+future is:third	# T4 + rà
SFX xN ïèser isaría ïèser	ds:conditional+present is:first+singular	# T4 + ría
SFX xN ïèser isaríe ïèser	ds:conditional+present is:first+singular	# T4 + ríe
SFX xN ïèser isarésimo ïèser	ds:conditional+present is:first+plural	# T4 + résimo
SFX xN ïèser isarísimo ïèser	ds:conditional+present is:first+plural	# T4 + rísimo
SFX xN ïèser isaría ïèser	ds:conditional+present is:second+singular	# T4 + ría
SFX xN ïèser isaresi/J4 ïèser	ds:conditional+present is:second+plural	# T4 + rési
SFX xN ïèser isarésïu/I4 ïèser	ds:conditional+present is:second+plural ds:interrogative	# T4 + rési
SFX xN ïèser isaresi/J3 ïèser	ds:conditional+present is:second+singular	# T4 + rési
SFX xN ïèser isarésitu/I3 ïèser	ds:conditional+present is:second+singular ds:interrogative	# T4 + rési
SFX xN ïèser isaría ïèser	ds:conditional+present is:third	# T4 + ría
SFX xN ïèser isarave/J1J6 ïèser	ds:conditional+present is:first+singular	# T4 + rà(v)e
SFX xN ïèser isaràvemi/I1I6 ïèser	ds:conditional+present is:first+singular ds:interrogative	# T4 + rà(v)e
SFX xN ïèser isarave/J2 ïèser	ds:conditional+present is:first+plural	# T4 + rà(v)e
SFX xN ïèser isaràvei/I2 ïèser	ds:conditional+present is:first+plural ds:interrogative	# T4 + rà(v)e
SFX xN ïèser isarave/J3 ïèser	ds:conditional+present is:second+singular	# T4 + rà(v)e
SFX xN ïèser isaràvetu/I3 ïèser	ds:conditional+present is:second+singular ds:interrogative	# T4 + rà(v)e
SFX xN ïèser isarave/J4 ïèser	ds:conditional+present is:second+plural	# T4 + rà(v)e
SFX xN ïèser isaràveu/I4 ïèser	ds:conditional+present is:second+plural ds:interrogative	# T4 + rà(v)e
SFX xN ïèser isarave/J7j7 ïèser	ds:conditional+present is:third	# T4 + rà(v)e
SFX xN ïèser isarae/J1 ïèser	ds:conditional+present is:first+singular	# T4 + rà(v)e
SFX xN ïèser isaràemi/I1 ïèser	ds:conditional+present is:first+singular ds:interrogative	# T4 + rà(v)e
SFX xN ïèser isarae/J2 ïèser	ds:conditional+present is:first+plural	# T4 + rà(v)e
SFX xN ïèser isaràei/I2 ïèser	ds:conditional+present is:first+plural ds:interrogative	# T4 + rà(v)e
SFX xN ïèser isarae/J3 ïèser	ds:conditional+present is:second+singular	# T4 + rà(v)e
SFX xN ïèser isaràetu/I3 ïèser	ds:conditional+present is:second+singular ds:interrogative	# T4 + rà(v)e
SFX xN ïèser isarae/J4 ïèser	ds:conditional+present is:second+plural	# T4 + rà(v)e
SFX xN ïèser isaràeu/I4 ïèser	ds:conditional+present is:second+plural ds:interrogative	# T4 + rà(v)e
SFX xN ïèser isarae ïèser	ds:conditional+present is:third	# T4 + rà(v)e
SFX xN ïèser isaralo/I5 ïèser	ds:indicative+future is:third ds:interrogative	# T4 + rà
SFX xN ïèser isarise/J5j5N0 ïèser	ds:conditional+present is:third ds:interrogative	# T4 + rà(v)e
SFX xN ïèser isaraƚo/i5 ïèser	ds:indicative+future is:third ds:interrogative	# T4 + rà

# vèrbi '-er inregolari: pu?oder
# TODO pòser? poser?
# TODO dover => dòxer? doxer?
SFX xO Y 82
SFX xO oder òso/J1FS oder	ds:indicative+present is:first+singular	# T8 + o
SFX xO oder òl oder	ds:indicative+present is:first+singular	# T8 + o
SFX xO oder òlo/J1 oder	ds:indicative+present is:first+singular	# T8 + o
SFX xO oder òƚo/J1 oder	ds:indicative+present is:first+singular	# T8 + o
SFX xO oder òse/J1 oder	ds:indicative+present is:first+singular	# T8 + e
SFX xO oder òle/J1 oder	ds:indicative+present is:first+singular	# T8 + e
SFX xO oder òƚe/J1 oder	ds:indicative+present is:first+singular	# T8 + e
SFX xO oder òlomi/I1 oder	ds:indicative+present is:first+singular ds:interrogative	# T8 + o
SFX xO oder òƚomi/I1 oder	ds:indicative+present is:first+singular ds:interrogative	# T8 + o
SFX xO oder òlemi/I1 oder	ds:indicative+present is:first+singular ds:interrogative	# T8 + e
SFX xO oder òƚemi/I1 oder	ds:indicative+present is:first+singular ds:interrogative	# T8 + e
SFX xO oder òle/J5 oder	ds:indicative+present is:third	# T8 + e = T10
SFX xO oder òƚe/j5 oder	ds:indicative+present is:third	# T8 + e = T10
SFX xO oder òlelo/I5 oder	ds:indicative+present is:third ds:interrogative	# T10
SFX xO oder òƚeƚo/i5 oder	ds:indicative+present is:third ds:interrogative	# T10
SFX xO der 0/J3 oder	ds:indicative+present is:second+singular ds:interrogative	# T4
SFX xO der tu/I3 oder	ds:indicative+present is:second+singular ds:interrogative	# T4
SFX xO der rò/J1I1 oder	ds:indicative+future is:first+singular	# T4 + rò
SFX xO der rà/J1I1 oder	ds:indicative+future is:first+singular	# T4 + rà
SFX xO der remo/J2 oder	ds:indicative+future is:first+plural	# T4 + r[éí]mo
SFX xO der rémoi/I2 oder	ds:indicative+future is:first+plural ds:interrogative	# T4 + r[éí]mo
SFX xO der rimo/J2 oder	ds:indicative+future is:first+plural	# T4 + r[éí]mo
SFX xO der rímoi/I2 oder	ds:indicative+future is:first+plural ds:interrogative	# T4 + r[éí]mo
SFX xO der rà/J3I3 oder	ds:indicative+future is:second+singular	# T4 + rà
SFX xO der ré/J3 oder	ds:indicative+future is:second+singular	# T4 + ré
SFX xO der retu/I3 oder	ds:indicative+future is:second+singular ds:interrogative	# T4 + ré
SFX xO der ré/J4I4 oder	ds:indicative+future is:second+plural	# T4 + ré
SFX xO der rí/J4I4 oder	ds:indicative+future is:second+plural	# T4 + rí
SFX xO der ría oder	ds:conditional+present is:first+singular	# T4 + ría
SFX xO der résimo oder	ds:conditional+present is:first+plural	# T4 + résimo
SFX xO der rísimo oder	ds:conditional+present is:first+plural	# T4 + rísimo
SFX xO der ría oder	ds:conditional+present is:second+singular	# T4 + ría
SFX xO der resi/J4 oder	ds:conditional+present is:second+plural	# T4 + rési
SFX xO der résïu/I4 oder	ds:conditional+present is:second+plural ds:interrogative	# T4 + rési
SFX xO der resi/J3 oder	ds:conditional+present is:second+singular	# T4 + rési
SFX xO der résitu/I3 oder	ds:conditional+present is:second+singular ds:interrogative	# T4 + rési
SFX xO der ría oder	ds:conditional+present is:third	# T4 + ría
SFX xO der rave/J1J6 oder	ds:conditional+present is:first+singular	# T4 + rà(v)e
SFX xO der ràvemi/I1I6 oder	ds:conditional+present is:first+singular ds:interrogative	# T4 + rà(v)e
SFX xO der rave/J2 oder	ds:conditional+present is:first+plural	# T4 + rà(v)e
SFX xO der ràvei/I2 oder	ds:conditional+present is:first+plural ds:interrogative	# T4 + rà(v)e
SFX xO der rave/J3 oder	ds:conditional+present is:second+singular	# T4 + rà(v)e
SFX xO der ràvetu/I3 oder	ds:conditional+present is:second+singular ds:interrogative	# T4 + rà(v)e
SFX xO der rave/J4 oder	ds:conditional+present is:second+plural	# T4 + rà(v)e
SFX xO der ràveu/I4 oder	ds:conditional+present is:second+plural ds:interrogative	# T4 + rà(v)e
SFX xO der rae/J1I1 oder	ds:conditional+present is:first+singular	# T4 + rà(v)e
SFX xO der rae/J2I2 oder	ds:conditional+present is:first+plural	# T4 + rà(v)e
SFX xO der rae/J3I3 oder	ds:conditional+present is:second+singular	# T4 + rà(v)e
SFX xO der rae/J4I4 oder	ds:conditional+present is:second+plural	# T4 + rà(v)e
SFX xO der rae oder	ds:conditional+present is:third	# T4 + rà(v)e
SFX xO der ré/J1I1 oder	ds:indicative+future is:first+singular	# T4 + ré
SFX xO der ron/J2 oder	ds:indicative+future is:first+plural	# T4 + ron
SFX xO der roni/I2 oder	ds:indicative+future is:first+plural ds:interrogative	# T4 + ron
SFX xO der ren/J2 oder	ds:indicative+future is:first+plural	# T4 + rén
SFX xO der reni/I2 oder	ds:indicative+future is:first+plural ds:interrogative	# T4 + rén
SFX xO der ríe oder	ds:conditional+present is:first+singular	# T4 + ríe
SFX xO der ree oder	ds:conditional+present is:first+singular	# T4 + rée
SFX xO der ree oder	ds:conditional+present is:second+singular	# T4 + rée
SFX xO der ree oder	ds:conditional+present is:third	# T4 + rée
SFX xO der ron oder	ds:conditional+present is:first+plural	# T4 + r(is)(i)ón(se)
SFX xO der ronse oder	ds:conditional+present is:first+plural	# T4 + r(is)(i)ón(se)
SFX xO der ronsi oder	ds:conditional+present is:first+plural	# T4 + r(is)(i)ón(se)
SFX xO der rion oder	ds:conditional+present is:first+plural	# T4 + r(is)(i)ón(se)
SFX xO der rionse oder	ds:conditional+present is:first+plural	# T4 + r(is)(i)ón(se)
SFX xO der rionsi oder	ds:conditional+present is:first+plural	# T4 + r(is)(i)ón(se)
SFX xO der rison oder	ds:conditional+present is:first+plural	# T4 + r(is)(i)ón(se)
SFX xO der risonse oder	ds:conditional+present is:first+plural	# T4 + r(is)(i)ón(se)
SFX xO der risonsi oder	ds:conditional+present is:first+plural	# T4 + r(is)(i)ón(se)
SFX xO der rision oder	ds:conditional+present is:first+plural	# T4 + r(is)(i)ón(se)
SFX xO der risionse oder	ds:conditional+present is:first+plural	# T4 + r(is)(i)ón(se)
SFX xO der risionsi oder	ds:conditional+present is:first+plural	# T4 + r(is)(i)ón(se)
SFX xO der ren oder	ds:conditional+present is:first+plural	# T4 + r(is)én(s[ei])
SFX xO der rense oder	ds:conditional+present is:first+plural	# T4 + r(is)én(s[ei])
SFX xO der rensi oder	ds:conditional+present is:first+plural	# T4 + r(is)én(s[ei])
SFX xO der risen oder	ds:conditional+present is:first+plural	# T4 + r(is)én(s[ei])
SFX xO der risense oder	ds:conditional+present is:first+plural	# T4 + r(is)én(s[ei])
SFX xO der risensi oder	ds:conditional+present is:first+plural	# T4 + r(is)én(s[ei])
SFX xO der rié oder	ds:conditional+present is:second+singular	# T4 + r(is)ié
SFX xO der riè oder	ds:conditional+present is:second+singular	# T4 + r(is)iè
SFX xO der risié oder	ds:conditional+present is:second+singular	# T4 + r(is)ié
SFX xO der risiè oder	ds:conditional+present is:second+singular	# T4 + r(is)iè
SFX xO der ríe oder	ds:conditional+present is:third	# T4 + ríe

# vèrbi '-er inregolari: (pre|re|stra)sav?er
SFX xP Y 52
SFX xP aver à/J3 aver	ds:indicative+present is:second+singular	# T8 + i, 2s=3
SFX xP aver ào/J1I1 aver	ds:indicative+present is:first+singular ds:interrogative	# T8 + e
SFX xP aver àomi/I1 aver	ds:indicative+present is:first+singular ds:interrogative	# T8 + e
SFX xP aver ò/J1I1 aver	ds:indicative+present is:first+singular	# T8 + o
SFX xP aver òmi/I1 aver	ds:indicative+present is:first+singular ds:interrogative	# T8 + e
SFX xP aver àtu aver	ds:indicative+present is:second+singular ds:interrogative	# T8 + i, 2s=3
SFX xP aver àto aver	ds:indicative+present is:second+singular ds:interrogative	# T8 + i, 2s=3
SFX xP aver àstu aver	ds:indicative+present is:second+singular ds:interrogative	# T8 + i, 2s=3
SFX xP ver pia aver	ds:subjunctive+present is:first+singular	# T8 + a
SFX xP ver pi aver	ds:subjunctive+present is:second+singular	# T8 + i
SFX xP ver pia aver	ds:subjunctive+present is:third	# T8 + a
SFX xP ver pie aver	ds:subjunctive+present is:third	# T8 + e
SFX xP aver àe/J1 aver	ds:indicative+present is:first+singular	# T8 + e
SFX xP aver àemi/I1 aver	ds:indicative+present is:first+singular ds:interrogative	# T8 + e
SFX xP aver à/j5 aver	ds:indicative+present is:third	# T8 + e = T10
SFX xP ver pie aver	ds:subjunctive+present is:first+singular	# T8 + e
SFX xP ver pia aver	ds:subjunctive+present is:second+singular	# T8 + e, 2s=3
SFX xP ver pie aver	ds:subjunctive+present is:second+singular	# T8 + e, 2s=3
SFX xP aver à/S0SlS7 aver	ds:imperative+present is:second+singular	# T9
SFX xP aver àgen/D0 aver	ds:imperative+present is:second+singular ds:pronomenal+genitive+locative	# T9
SFX xP aver àgelo/Dl aver	ds:imperative+present is:second+singular ds:pronomenal+locative	# T9
SFX xP aver àlo/I5 aver	ds:indicative+present is:third ds:interrogative	# T10
SFX xP aver àgeƚo/D7 aver	ds:imperative+present is:second+singular ds:pronomenal+locative	# T9
SFX xP aver àƚo/i5 aver	ds:indicative+present is:third ds:interrogative	# T10
SFX xP ver piemo aver	ds:subjunctive+present is:first+plural	# T5 + mo
SFX xP ver pimo aver	ds:subjunctive+present is:first+plural	# T5 + mo
SFX xP ver pion aver	ds:subjunctive+present is:first+plural	# T12 + (i)ón(e)
SFX xP ver pione aver	ds:subjunctive+present is:first+plural	# T12 + (i)ón(e)
SFX xP ver pien aver	ds:subjunctive+present is:first+plural	# T12 + én(e)
SFX xP ver piene aver	ds:subjunctive+present is:first+plural	# T12 + én(e)
SFX xP ver pié aver	ds:subjunctive+present is:second+plural	# T12 + é([dg]e)
SFX xP ver piede aver	ds:subjunctive+present is:second+plural	# T12 + é([dg]e)
SFX xP ver piege aver	ds:subjunctive+present is:second+plural	# T12 + é([dg]e)
SFX xP aer à/J3 aer	ds:indicative+present is:second+singular	# T8 + i, 2s=3
SFX xP aer ào/J1I1 aer	ds:indicative+present is:first+singular ds:interrogative	# T8 + e
SFX xP aer ò/J1I1 aer	ds:indicative+present is:first+singular	# T8 + o
SFX xP aer àomi/I1 aer	ds:indicative+present is:first+singular ds:interrogative	# T8 + e
SFX xP aer òmi/I1 aer	ds:indicative+present is:first+singular ds:interrogative	# T8 + e
SFX xP aer àtu aer	ds:indicative+present is:second+singular ds:interrogative	# T8 + i, 2s=3
SFX xP aer àto aer	ds:indicative+present is:second+singular ds:interrogative	# T8 + i, 2s=3
SFX xP aer àstu aer	ds:indicative+present is:second+singular ds:interrogative	# T8 + i, 2s=3
SFX xP aer àe/J1 aer	ds:indicative+present is:first+singular	# T8 + e
SFX xP aer àemi/I1 aer	ds:indicative+present is:first+singular ds:interrogative	# T8 + e
SFX xP aer à/j5 aer	ds:indicative+present is:third	# T8 + e = T10
SFX xP aer à/S0SlS7 aer	ds:imperative+present is:second+singular	# T9
SFX xP aer àgen/D0 aer	ds:imperative+present is:second+singular ds:pronomenal+genitive+locative	# T9
SFX xP aer àgelo/Dl aer	ds:imperative+present is:second+singular ds:pronomenal+locative	# T9
SFX xP er vé/J5N0 aer	ds:indicative+present is:third	# T10
SFX xP er ví/J5N0 aer	ds:indicative+present is:third	# T10
SFX xP aer àlo/I5 aer	ds:indicative+present is:third ds:interrogative	# T10
SFX xP aer àgeƚo/D7 aer	ds:imperative+present is:second+singular ds:pronomenal+locative	# T9
SFX xP aer àƚo/i5 aer	ds:indicative+present is:third ds:interrogative	# T10

# vèrbi '-er inregolari: (a|as|de|des|es|kon|pro|re|so)tràer
SFX xQ Y 107
SFX xQ àer ar/P0PlP7 tràer	ds:infinitive+simple	# T1 + r(e)
SFX xQ àer are tràer	ds:infinitive+simple	# T1 + r(e)
SFX xQ àer ago/J1 tràer	ds:indicative+present is:first+singular	# T8 + o
SFX xQ àer agomi/I1 tràer	ds:indicative+present is:first+singular ds:interrogative	# T8 + o
SFX xQ àer aga tràer	ds:subjunctive+present is:first+singular	# T8 + a
SFX xQ àer agi tràer	ds:subjunctive+present is:second+singular	# T8 + e
SFX xQ àer aga tràer	ds:subjunctive+present is:second+singular	# T8 + e, 2s=3
SFX xQ àer aga tràer	ds:subjunctive+present is:third	# T8 + a
SFX xQ àer ato/A1FS tràer	ds:participle+passive+strong is:singular+masculine
SFX xQ àer agando/P0FS tràer	ds:gerund+simple	# T2 + ndo = T7 + ndo
SFX xQ àer agàndoge/Q0 tràer	ds:gerund+simple ds:pronomenal+genitive+locative	# T2 + ndo = T7 + ndo
SFX xQ àer agande/P0FS tràer	ds:gerund+simple	# T2 + ndo = T7 + ndo, buranèl
SFX xQ àer agàndege/Q0 tràer	ds:gerund+simple ds:pronomenal+genitive+locative	# T2 + ndo = T7 + ndo, buranèl
SFX xQ àer aganto/P0FS tràer	ds:gerund+simple	# T2 + nto = T7 + nto
SFX xQ àer agàntoge/Q0 tràer	ds:gerund+simple ds:pronomenal+genitive+locative	# T2 + nto = T7 + nto
SFX xQ àer arò/J1I1 tràer	ds:indicative+future is:first+singular	# T4 + rò
SFX xQ àer arà/J1I1 tràer	ds:indicative+future is:first+singular	# T4 + rà
SFX xQ àer aremo/J2 tràer	ds:indicative+future is:first+plural	# T4 + r[éí]mo
SFX xQ àer arémoi/I2 tràer	ds:indicative+future is:first+plural ds:interrogative	# T4 + r[éí]mo
SFX xQ àer arimo/J2 tràer	ds:indicative+future is:first+plural	# T4 + r[éí]mo
SFX xQ àer arímoi/I2 tràer	ds:indicative+future is:first+plural ds:interrogative	# T4 + r[éí]mo
SFX xQ àer arà/J3I3 tràer	ds:indicative+future is:second+singular	# T4 + rà
SFX xQ àer aré/J3 tràer	ds:indicative+future is:second+singular	# T4 + ré
SFX xQ àer aretu/I3 tràer	ds:indicative+future is:second+singular ds:interrogative	# T4 + ré
SFX xQ àer aré/J4I4 tràer	ds:indicative+future is:second+plural	# T4 + ré
SFX xQ àer arí/J4I4 tràer	ds:indicative+future is:second+plural	# T4 + rí
SFX xQ àer aría tràer	ds:conditional+present is:first+singular	# T4 + ría
SFX xQ àer arésimo tràer	ds:conditional+present is:first+plural	# T4 + résimo
SFX xQ àer arísimo tràer	ds:conditional+present is:first+plural	# T4 + rísimo
SFX xQ àer aría tràer	ds:conditional+present is:second+singular	# T4 + ría
SFX xQ àer aresi/J4 tràer	ds:conditional+present is:second+plural	# T4 + rési
SFX xQ àer arésïu/I4 tràer	ds:conditional+present is:second+plural ds:interrogative	# T4 + rési
SFX xQ àer aresi/J3 tràer	ds:conditional+present is:second+singular	# T4 + rési
SFX xQ àer arésitu/I3 tràer	ds:conditional+present is:second+singular ds:interrogative	# T4 + rési
SFX xQ àer aría tràer	ds:conditional+present is:third	# T4 + ría
SFX xQ àer arave/J1J6 tràer	ds:conditional+present is:first+singular	# T4 + rà(v)e
SFX xQ àer aràvemi/I1I6 tràer	ds:conditional+present is:first+singular ds:interrogative	# T4 + rà(v)e
SFX xQ àer arave/J2 tràer	ds:conditional+present is:first+plural	# T4 + rà(v)e
SFX xQ àer aràvei/I2 tràer	ds:conditional+present is:first+plural ds:interrogative	# T4 + rà(v)e
SFX xQ àer arave/J3 tràer	ds:conditional+present is:second+singular	# T4 + rà(v)e
SFX xQ àer aràvetu/I3 tràer	ds:conditional+present is:second+singular ds:interrogative	# T4 + rà(v)e
SFX xQ àer arave/J4 tràer	ds:conditional+present is:second+plural	# T4 + rà(v)e
SFX xQ àer aràveu/I4 tràer	ds:conditional+present is:second+plural ds:interrogative	# T4 + rà(v)e
SFX xQ àer aràe/J1I1 tràer	ds:conditional+present is:first+singular	# T4 + rà(v)e
SFX xQ àer aràe/J2I2 tràer	ds:conditional+present is:first+plural	# T4 + rà(v)e
SFX xQ àer aràe/J3I3 tràer	ds:conditional+present is:second+singular	# T4 + rà(v)e
SFX xQ àer aràe/J4I4 tràer	ds:conditional+present is:second+plural	# T4 + rà(v)e
SFX xQ àer aràe tràer	ds:conditional+present is:third	# T4 + rà(v)e
SFX xQ àer aré/J1I1 tràer	ds:indicative+future is:first+singular	# T4 + ré
SFX xQ àer aron/J2 tràer	ds:indicative+future is:first+plural	# T4 + ron
SFX xQ àer aroni/I2 tràer	ds:indicative+future is:first+plural ds:interrogative	# T4 + ron
SFX xQ àer aren/J2 tràer	ds:indicative+future is:first+plural	# T4 + rén
SFX xQ àer areni/I2 tràer	ds:indicative+future is:first+plural ds:interrogative	# T4 + rén
SFX xQ àer aríe tràer	ds:conditional+present is:first+singular	# T4 + ríe
SFX xQ àer arée tràer	ds:conditional+present is:first+singular	# T4 + rée
SFX xQ àer arée tràer	ds:conditional+present is:second+singular	# T4 + rée
SFX xQ àer arée tràer	ds:conditional+present is:third	# T4 + rée
SFX xQ àer aron tràer	ds:conditional+present is:first+plural	# T4 + r(is)(i)ón(se)
SFX xQ àer aronse tràer	ds:conditional+present is:first+plural	# T4 + r(is)(i)ón(se)
SFX xQ àer aronsi tràer	ds:conditional+present is:first+plural	# T4 + r(is)(i)ón(se)
SFX xQ àer arion tràer	ds:conditional+present is:first+plural	# T4 + r(is)(i)ón(se)
SFX xQ àer arionse tràer	ds:conditional+present is:first+plural	# T4 + r(is)(i)ón(se)
SFX xQ àer arionsi tràer	ds:conditional+present is:first+plural	# T4 + r(is)(i)ón(se)
SFX xQ àer arison tràer	ds:conditional+present is:first+plural	# T4 + r(is)(i)ón(se)
SFX xQ àer arisonse tràer	ds:conditional+present is:first+plural	# T4 + r(is)(i)ón(se)
SFX xQ àer arisonsi tràer	ds:conditional+present is:first+plural	# T4 + r(is)(i)ón(se)
SFX xQ àer arision tràer	ds:conditional+present is:first+plural	# T4 + r(is)(i)ón(se)
SFX xQ àer arisionse tràer	ds:conditional+present is:first+plural	# T4 + r(is)(i)ón(se)
SFX xQ àer arisionsi tràer	ds:conditional+present is:first+plural	# T4 + r(is)(i)ón(se)
SFX xQ àer aren tràer	ds:conditional+present is:first+plural	# T4 + r(is)én(s[ei])
SFX xQ àer arense tràer	ds:conditional+present is:first+plural	# T4 + r(is)én(s[ei])
SFX xQ àer arensi tràer	ds:conditional+present is:first+plural	# T4 + r(is)én(s[ei])
SFX xQ àer arisen tràer	ds:conditional+present is:first+plural	# T4 + r(is)én(s[ei])
SFX xQ àer arisense tràer	ds:conditional+present is:first+plural	# T4 + r(is)én(s[ei])
SFX xQ àer arisensi tràer	ds:conditional+present is:first+plural	# T4 + r(is)én(s[ei])
SFX xQ àer arié tràer	ds:conditional+present is:second+singular	# T4 + r(is)ié
SFX xQ àer ariè tràer	ds:conditional+present is:second+singular	# T4 + r(is)iè
SFX xQ àer arisié tràer	ds:conditional+present is:second+singular	# T4 + r(is)ié
SFX xQ àer arisiè tràer	ds:conditional+present is:second+singular	# T4 + r(is)iè
SFX xQ àer aríe tràer	ds:conditional+present is:third	# T4 + ríe
SFX xQ àer è/J4I4S0SlS7D0 tràer	ds:imperative+present is:second+plural	# T5 = T12 + è
SFX xQ àer é/J4I4S0SlS7D0 tràer	ds:imperative+present is:second+plural	# T5 = T12 + é
SFX xQ àer ègelo/Dl tràer	ds:imperative+present is:second+plural ds:pronomenal+locative	# T5 = T12 + è
SFX xQ àer égelo/Dl tràer	ds:imperative+present is:second+plural ds:pronomenal+locative	# T5 = T12 + é
SFX xQ àer ègeƚo/D7 tràer	ds:imperative+present is:second+plural ds:pronomenal+locative	# T5 = T12 + è
SFX xQ àer égeƚo/D7 tràer	ds:imperative+present is:second+plural ds:pronomenal+locative	# T5 = T12 + é
SFX xQ er 0/S0SlS7D0N0 tràer	ds:imperative+present is:second+singular	# T9
SFX xQ er gelo/Dl tràer	ds:imperative+present is:second+singular ds:pronomenal+locative	# T9
SFX xQ er geƚo/D7 tràer	ds:imperative+present is:second+singular ds:pronomenal+locative	# T9
SFX xQ rò mo/S0 erò	ds:imperative+present is:first+plural	# T5 + mo
SFX xQ erò imo/S0 erò	ds:imperative+present is:first+plural	# T5 + mo
SFX xQ erò émogen/D0 erò	ds:imperative+present is:first+plural	# T5 + mo
SFX xQ erò ímogen/D0 erò	ds:imperative+present is:first+plural	# T5 + mo
SFX xQ àer ando/P0PlP7FS tràer	ds:gerund+simple	# T2 + ndo = T7 + ndo
SFX xQ er ndoge/Q0 tràer	ds:gerund+simple ds:pronomenal+genitive+locative	# T2 + ndo = T7 + ndo
SFX xQ àer ande/P0PlP7FS tràer	ds:gerund+simple	# T2 + ndo = T7 + ndo, buranèl
SFX xQ er ndege/Q0 tràer	ds:gerund+simple ds:pronomenal+genitive+locative	# T2 + ndo = T7 + ndo, buranèl
SFX xQ àer anto/P0 tràer	ds:gerund+simple	# T2 + nto = T7 + nto
SFX xQ er ntoge/Q0 tràer	ds:gerund+simple ds:pronomenal+genitive+locative	# T2 + nto = T7 + nto
SFX xQ er ndogelo/Ql tràer	ds:gerund+simple ds:pronomenal+locative	# T2 + ndo = T7 + ndo
SFX xQ er ndegelo/Ql tràer	ds:gerund+simple ds:pronomenal+locative	# T2 + ndo = T7 + ndo, buranèl
SFX xQ er ntogelo/Ql tràer	ds:gerund+simple ds:pronomenal+locative	# T2 + nto = T7 + nto
SFX xQ àer and tràer	ds:gerund+simple	# T2 + ndo = T7 + ndo
SFX xQ àer ant tràer	ds:gerund+simple	# T2 + nto = T7 + nto
SFX xQ er ndogeƚo/Q7 tràer	ds:gerund+simple ds:pronomenal+locative	# T2 + ndo = T7 + ndo
SFX xQ er ndegeƚo/Q7 tràer	ds:gerund+simple ds:pronomenal+locative	# T2 + ndo = T7 + ndo, buranèl
SFX xQ er ntogeƚo/Q7 tràer	ds:gerund+simple ds:pronomenal+locative	# T2 + nto = T7 + nto

# vèrbi -ar inregolari: [vʼ]ardar
SFX xR Y 16
SFX xR dar a/J3 ardar	ds:indicative+present is:second+singular	# T8 + a, 2s=3
SFX xR dar atu/I3 ardar	ds:indicative+present is:second+singular ds:interrogative	# T8 + a, 2s=3
SFX xR dar à/J3I3 ardar	ds:indicative+future is:second+singular	# T4 + rà
SFX xR dar é/J4I4 ardar	ds:indicative+future is:second+plural	# T4 + ré
SFX xR dar í/J4I4 ardar	ds:indicative+future is:second+plural	# T4 + rí
SFX xR rdo ʼ vardo	ds:imperative+present is:second+singular	# T9
SFX xR do a/S0 ardo	ds:imperative+present is:second+singular	# T9
SFX xR domi agen/D0 àrdomi	ds:imperative+present is:second+singular ds:pronomenal+genitive+locative	# T9
SFX xR do a/SlS7N0 ardo	ds:imperative+present is:second+singular	# T9
SFX xR domi agelo/Dl àrdomi	ds:imperative+present is:second+singular ds:pronomenal+locative	# T9
SFX xR domi ageƚo/D7 àrdomi	ds:imperative+present is:second+singular ds:pronomenal+locative	# T9
SFX xR vardo urda/S0 vardo	ds:imperative+present is:second+singular	# T9
SFX xR vàrdomi úrdagen/D0 vàrdomi	ds:imperative+present is:second+singular ds:pronomenal+genitive+locative	# T9
SFX xR vardo urda/SlS7N0 vardo	ds:imperative+present is:second+singular	# T9
SFX xR vàrdomi úrdagelo/Dl vàrdomi	ds:imperative+present is:second+singular ds:pronomenal+locative	# T9
SFX xR vàrdomi úrdageƚo/D7 vàrdomi	ds:imperative+present is:second+singular ds:pronomenal+locative	# T9

# vèrbo -ir regolar: fir
SFX xS Y 346
SFX xS r va/J1 fir	ds:indicative+imperfect is:first+singular	# T2 + (v)a
SFX xS ir ívami/I1 fir	ds:indicative+imperfect is:first+singular ds:interrogative	# T2 + (v)a
SFX xS r a/J1I1 fir	ds:indicative+imperfect is:first+singular	# T2 + (v)a
SFX xS r vo/J1 fir	ds:indicative+imperfect is:first+singular	# T2 + (v)o
SFX xS ir ívomi/I1 fir	ds:indicative+imperfect is:first+singular ds:interrogative	# T2 + (v)o
SFX xS r o/J1I1 fir	ds:indicative+imperfect is:first+singular	# T2 + (v)o
SFX xS ir ívimo/J2I2 fir	ds:indicative+imperfect is:first+plural	# T2 + (v)imo
SFX xS ir íimo/J2I2 fir	ds:indicative+imperfect is:first+plural	# T2 + (v)imo
SFX xS r vi/J3 fir	ds:indicative+imperfect is:second+singular	# T2 + (v)i
SFX xS ir ívitu/I3 fir	ds:indicative+imperfect is:second+singular ds:interrogative	# T2 + (v)i
SFX xS r i/J3I3 fir	ds:indicative+imperfect is:second+singular	# T2 + (v)i
SFX xS r vi/J4 fir	ds:indicative+imperfect is:second+plural	# T2 + (v)i
SFX xS ir ívïu/I4 fir	ds:indicative+imperfect is:second+plural ds:interrogative	# T2 + (v)i
SFX xS r i/J4I4 fir	ds:indicative+imperfect is:second+plural	# T2 + (v)i
SFX xS r va fir	ds:indicative+imperfect is:third	# T2 + (v)a
SFX xS r a fir	ds:indicative+imperfect is:third	# T2 + (v)a
SFX xS r se fir	ds:subjunctive+imperfect is:first+singular	# T2 + se
SFX xS ir ísimo fir	ds:subjunctive+imperfect is:first+plural	# T2 + simo
SFX xS ir esemo fir	ds:subjunctive+imperfect is:first+plural	# T2 + simo, coxòto
SFX xS r si/J3 fir	ds:subjunctive+imperfect is:second+singular	# T2 + si
SFX xS ir ísitu/I3 fir	ds:subjunctive+imperfect is:second+singular ds:interrogative	# T2 + si
SFX xS r si fir	ds:subjunctive+imperfect is:second+plural	# T2 + si
SFX xS ir esé fir	ds:subjunctive+imperfect is:second+plural	# T2 + si, coxòto
SFX xS r se fir	ds:subjunctive+imperfect is:third	# T2 + se
SFX xS r sto/A1 fir	ds:participle+passive+weak is:singular+masculine	# T2 + st[oiae]
SFX xS r ndo/P0 fir	ds:gerund+simple	# T2 + ndo = T7 + ndo
SFX xS ir índoge/Q0 fir	ds:gerund+simple ds:pronomenal+genitive+locative	# T2 + ndo = T7 + ndo
SFX xS ir àndoge/Q0 fir	ds:gerund+simple ds:pronomenal+genitive+locative	# T2 + ndo = T7 + ndo
SFX xS r nde/P0 fir	ds:gerund+simple	# T2 + ndo = T7 + ndo, buranèl
SFX xS ir índege/Q0 fir	ds:gerund+simple ds:pronomenal+genitive+locative	# T2 + ndo = T7 + ndo, buranèl
SFX xS ir àndege/Q0 fir	ds:gerund+simple ds:pronomenal+genitive+locative	# T2 + ndo = T7 + ndo, buranèl
SFX xS r nto/P0 fir	ds:gerund+simple	# T2 + nto = T7 + nto
SFX xS ir íntoge/Q0 fir	ds:gerund+simple ds:pronomenal+genitive+locative	# T2 + nto = T7 + nto
SFX xS 0 ò/J1I1 fir	ds:indicative+future is:first+singular	# T4 + rò
SFX xS 0 à/J1I1 fir	ds:indicative+future is:first+singular	# T4 + rà
SFX xS 0 emo/J2 fir	ds:indicative+future is:first+plural	# T4 + r[éí]mo
SFX xS 0 émoi/I2 fir	ds:indicative+future is:first+plural ds:interrogative	# T4 + r[éí]mo
SFX xS 0 imo/J2 fir	ds:indicative+future is:first+plural	# T4 + r[éí]mo
SFX xS 0 ímoi/I2 fir	ds:indicative+future is:first+plural ds:interrogative	# T4 + r[éí]mo
SFX xS 0 à/J3I3 fir	ds:indicative+future is:second+singular	# T4 + rà
SFX xS 0 é/J3 fir	ds:indicative+future is:second+singular	# T4 + ré
SFX xS 0 etu/I3 fir	ds:indicative+future is:second+singular ds:interrogative	# T4 + ré
SFX xS 0 è/J4I4 fir	ds:indicative+future is:second+plural	# T4 + rè
SFX xS 0 é/J4I4 fir	ds:indicative+future is:second+plural	# T4 + ré
SFX xS 0 í/J4I4 fir	ds:indicative+future is:second+plural	# T4 + rí
SFX xS 0 à fir	ds:indicative+future is:third	# T4 + rà
SFX xS 0 ía fir	ds:conditional+present is:first+singular	# T4 + ría
SFX xS ir aría fir	ds:conditional+present is:first+singular	# T4 + ría, vithentin
SFX xS 0 ésimo fir	ds:conditional+present is:first+plural	# T4 + résimo
SFX xS 0 ísimo fir	ds:conditional+present is:first+plural	# T4 + rísimo
SFX xS ir arísimo fir	ds:conditional+present is:first+plural	# T4 + résimo, vithentin
SFX xS 0 ía fir	ds:conditional+present is:second+singular	# T4 + ría
SFX xS ir aría fir	ds:conditional+present is:second+singular	# T4 + ría, vithentin
SFX xS 0 esi/J4 fir	ds:conditional+present is:second+plural	# T4 + rési
SFX xS 0 ésïu/I4 fir	ds:conditional+present is:second+plural ds:interrogative	# T4 + rési
SFX xS ir arisi/J4 fir	ds:conditional+present is:second+plural	# T4 + rési, vithentin
SFX xS 0 esi/J3 fir	ds:conditional+present is:second+singular	# T4 + rési
SFX xS 0 ésitu/I3 fir	ds:conditional+present is:second+singular ds:interrogative	# T4 + rési
SFX xS ir arisi/J3 fir	ds:conditional+present is:second+singular	# T4 + rési, vithentin
SFX xS ir arísitu/I3 fir	ds:conditional+present is:second+singular ds:interrogative	# T4 + rési, vithentin
SFX xS 0 ía fir	ds:conditional+present is:third	# T4 + ría
SFX xS ir aría fir	ds:conditional+present is:third	# T4 + ría, vithentin
SFX xS 0 ave/J1J6 fir	ds:conditional+present is:first+singular	# T4 + rà(v)e
SFX xS 0 àvemi/I1I6 fir	ds:conditional+present is:first+singular ds:interrogative	# T4 + rà(v)e
SFX xS 0 ave/J2 fir	ds:conditional+present is:first+plural	# T4 + rà(v)e
SFX xS 0 àvei/I2 fir	ds:conditional+present is:first+plural ds:interrogative	# T4 + rà(v)e
SFX xS 0 ave/J3 fir	ds:conditional+present is:second+singular	# T4 + rà(v)e
SFX xS 0 àvetu/I3 fir	ds:conditional+present is:second+singular ds:interrogative	# T4 + rà(v)e
SFX xS 0 ave/J4 fir	ds:conditional+present is:second+plural	# T4 + rà(v)e
SFX xS 0 àveu/I4 fir	ds:conditional+present is:second+plural ds:interrogative	# T4 + rà(v)e
SFX xS 0 ave fir	ds:conditional+present is:third	# T4 + rà(v)e
SFX xS 0 ae/J1I1 fir	ds:conditional+present is:first+singular	# T4 + rà(v)e
SFX xS 0 ae/J2I2 fir	ds:conditional+present is:first+plural	# T4 + rà(v)e
SFX xS 0 ae/J3I3 fir	ds:conditional+present is:second+singular	# T4 + rà(v)e
SFX xS 0 ae/J4I4 fir	ds:conditional+present is:second+plural	# T4 + rà(v)e
SFX xS 0 ae fir	ds:conditional+present is:third	# T4 + rà(v)e
SFX xS ir emo/J2 fir	ds:indicative+present is:first+plural	# T5 + mo
SFX xS ir émoi/I2 fir	ds:indicative+present is:first+plural ds:interrogative	# T5 + mo
SFX xS r mo/J2 fir	ds:indicative+present is:first+plural	# T5 + mo
SFX xS ir ímoi/I2 fir	ds:indicative+present is:first+plural ds:interrogative	# T5 + mo
SFX xS ir í/J4I4 fir	ds:indicative+present is:second+plural	# T5
SFX xS ir è/J4I4 fir	ds:indicative+present is:second+plural	# T5
SFX xS ir é/J4I4 fir	ds:indicative+present is:second+plural	# T5, T12 + é
SFX xS ir emo fir	ds:subjunctive+present is:first+plural	# T5 + mo
SFX xS r mo fir	ds:subjunctive+present is:first+plural	# T5 + mo
SFX xS ir í fir	ds:subjunctive+present is:second+plural	# T5
SFX xS ir è fir	ds:subjunctive+present is:second+plural	# T5
SFX xS ir é fir	ds:subjunctive+present is:second+plural	# T5, T12 + é([dg]e)
SFX xS ir í/J4I4S0 fir	ds:imperative+present is:second+plural	# T5
SFX xS ir è/J4I4S0 fir	ds:imperative+present is:second+plural	# T5
SFX xS ir é/J4I4S0 fir	ds:imperative+present is:second+plural	# T5
SFX xS ir emo/S0 fir	ds:imperative+present is:first+plural	# T5 + mo
SFX xS r mo/S0 fir	ds:imperative+present is:first+plural	# T5 + mo
SFX xS ir ímogen/D0 fir	ds:imperative+present is:first+plural	# T5 + mo
SFX xS r do/M0y2 fir	ds:participle+passive+weak is:singular+masculine	# T6 + d[oi]
SFX xS r da/F0y2 fir	ds:participle+passive+weak is:singular+femenine	# T6 + d[ae]
SFX xS ir ente fir	ds:participle+active	# T7 + nte
SFX xS ir ènte fir	ds:participle+active	# T7 + nte
SFX xS r ente fir	ds:participle+active	# T7 + nte
SFX xS r ènte fir	ds:participle+active	# T7 + nte
SFX xS ir esto/A1 fir	ds:participle+passive+weak is:singular+masculine	# T7 + st[oiae]
SFX xS ir endo/P0 fir	ds:gerund+simple	# T7 + ndo
SFX xS ir ando/P0FS fir	ds:gerund+simple	# T7 + ndo
SFX xS ir ende/P0 fir	ds:gerund+simple	# T7 + ndo, buranèl
SFX xS ir ande/P0 fir	ds:gerund+simple	# T7 + ndo, buranèl
SFX xS ir ento/P0 fir	ds:gerund+simple	# T7 + nto
SFX xS ir ènto/P0 fir	ds:gerund+simple	# T7 + nto
SFX xS r endo/P0 fir	ds:gerund+simple	# T7 + ndo
SFX xS r ende/P0 fir	ds:gerund+simple	# T7 + ndo, buranèl
SFX xS r ento/P0 fir	ds:gerund+simple	# T7 + nto
SFX xS r ènto/P0 fir	ds:gerund+simple	# T7 + nto
SFX xS r d fir	ds:participle+passive+weak is:singular+masculine	# T6 + d[oiae]
SFX xS r t fir	ds:participle+passive+weak is:singular+masculine	# T6 + d[oiae]
SFX xS r va/J5N0 fir	ds:indicative+imperfect is:third	# T2 + (v)a
SFX xS ir ívelo/I5 fir	ds:indicative+imperfect is:third ds:interrogative	# T2 + (v)a
SFX xS r a/J5N0 fir	ds:indicative+imperfect is:third	# T2 + (v)a
SFX xS ir íelo/I5 fir	ds:indicative+imperfect is:third ds:interrogative	# T2 + (v)a
SFX xS r ndo/PlN0 fir	ds:gerund+simple	# T2 + ndo = T7 + ndo
SFX xS ir índogelo/Ql fir	ds:gerund+simple ds:pronomenal+locative	# T2 + ndo = T7 + ndo
SFX xS ir àndogelo/Ql fir	ds:gerund+simple ds:pronomenal+locative	# T2 + ndo = T7 + ndo
SFX xS r nde/PlN0 fir	ds:gerund+simple	# T2 + ndo = T7 + ndo, buranèl
SFX xS ir índegelo/Ql fir	ds:gerund+simple ds:pronomenal+locative	# T2 + ndo = T7 + ndo, buranèl
SFX xS ir àndegelo/Ql fir	ds:gerund+simple ds:pronomenal+locative	# T2 + ndo = T7 + ndo, buranèl
SFX xS r nto/PlN0 fir	ds:gerund+simple	# T2 + nto = T7 + nto
SFX xS ir íntogelo/Ql fir	ds:gerund+simple ds:pronomenal+locative	# T2 + nto = T7 + nto
SFX xS 0 à/J5N0 fir	ds:indicative+future is:third	# T4 + rà
SFX xS 0 alo/I5 fir	ds:indicative+future is:third ds:interrogative	# T4 + rà
SFX xS 0 ave/J7N0 fir	ds:conditional+present is:third	# T4 + rà(v)e
SFX xS 0 íselo/I7 fir	ds:conditional+present is:third ds:interrogative	# T4 + rà(v)e
SFX xS ir í/SlN0 fir	ds:imperative+present is:second+plural	# T5
SFX xS ir ígelo/Dl fir	ds:imperative+present is:second+plural ds:pronomenal+locative	# T5
SFX xS ir è/SlN0 fir	ds:imperative+present is:second+plural	# T5
SFX xS ir é/SlN0 fir	ds:imperative+present is:second+plural	# T5
SFX xS ir ègelo/Dl fir	ds:imperative+present is:second+plural ds:pronomenal+locative	# T5
SFX xS ir égelo/Dl fir	ds:imperative+present is:second+plural ds:pronomenal+locative	# T5, T12 + é
SFX xS ir emo/Sl fir	ds:imperative+present is:first+plural	# T5 + mo
SFX xS r mo/Sl fir	ds:imperative+present is:first+plural	# T5 + mo
SFX xS ir ímogelo/Dl fir	ds:imperative+present is:first+plural	# T5 + mo
SFX xS ir endo/PlN0 fir	ds:gerund+simple	# T7 + ndo
SFX xS ir ando/PlN0 fir	ds:gerund+simple	# T7 + ndo
SFX xS ir ende/PlN0 fir	ds:gerund+simple	# T7 + ndo, buranèl
SFX xS ir ande/PlN0 fir	ds:gerund+simple	# T7 + ndo, buranèl
SFX xS ir ento/PlN0 fir	ds:gerund+simple	# T7 + nto
SFX xS ir èntogelo/Ql fir	ds:gerund+simple ds:pronomenal+locative	# T7 + nto
SFX xS r endo/PlN0 fir	ds:gerund+simple	# T7 + ndo
SFX xS r ende/PlN0 fir	ds:gerund+simple	# T7 + ndo, buranèl
SFX xS r ento/PlN0 fir	ds:gerund+simple	# T7 + nto
SFX xS r èntogelo/Ql fir	ds:gerund+simple ds:pronomenal+locative	# T7 + nto
SFX xS r va/j5N0 fir	ds:indicative+imperfect is:third	# T2 + (v)a
SFX xS ir ívaƚo/i5 fir	ds:indicative+imperfect is:third ds:interrogative	# T2 + (v)a
SFX xS r a/j5N0 fir	ds:indicative+imperfect is:third	# T2 + (v)a
SFX xS ir íeƚo/i5 fir	ds:indicative+imperfect is:third ds:interrogative	# T2 + (v)a
SFX xS r ndo/P7N0 fir	ds:gerund+simple	# T2 + ndo = T7 + ndo
SFX xS ir índogeƚo/Q7 fir	ds:gerund+simple ds:pronomenal+locative	# T2 + ndo = T7 + ndo
SFX xS ir àndogeƚo/Q7 fir	ds:gerund+simple ds:pronomenal+locative	# T2 + ndo = T7 + ndo
SFX xS r nde/P7N0 fir	ds:gerund+simple	# T2 + ndo = T7 + ndo, buranèl
SFX xS ir índegeƚo/Q7 fir	ds:gerund+simple ds:pronomenal+locative	# T2 + ndo = T7 + ndo, buranèl
SFX xS ir àndegeƚo/Q7 fir	ds:gerund+simple ds:pronomenal+locative	# T2 + ndo = T7 + ndo, buranèl
SFX xS r nto/P7N0 fir	ds:gerund+simple	# T2 + nto = T7 + nto
SFX xS ir íntogeƚo/Q7 fir	ds:gerund+simple ds:pronomenal+locative	# T2 + nto = T7 + nto
SFX xS 0 à/j5N0 fir	ds:indicative+future is:third	# T4 + rà
SFX xS 0 aƚo/i5 fir	ds:indicative+future is:third ds:interrogative	# T4 + rà
SFX xS 0 ave/j7N0 fir	ds:conditional+present is:third	# T4 + rà(v)e
SFX xS 0 íseƚo/i7 fir	ds:conditional+present is:third ds:interrogative	# T4 + rà(v)e
SFX xS ir í/S7N0 fir	ds:imperative+present is:second+plural	# T5
SFX xS ir ígeƚo/D7 fir	ds:imperative+present is:second+plural ds:pronomenal+locative	# T5
SFX xS ir è/S7N0 fir	ds:imperative+present is:second+plural	# T5
SFX xS ir é/S7N0 fir	ds:imperative+present is:second+plural	# T5
SFX xS ir ègeƚo/D7 fir	ds:imperative+present is:second+plural ds:pronomenal+locative	# T5
SFX xS ir égeƚo/D7 fir	ds:imperative+present is:second+plural ds:pronomenal+locative	# T5
SFX xS ir emo/S7 fir	ds:imperative+present is:first+plural	# T5 + mo
SFX xS r mo/S7 fir	ds:imperative+present is:first+plural	# T5 + mo
SFX xS ir ímogeƚo/D7 fir	ds:imperative+present is:first+plural	# T5 + mo
SFX xS ir endo/P7N0 fir	ds:gerund+simple	# T7 + ndo
SFX xS ir ando/P7N0 fir	ds:gerund+simple	# T7 + ndo
SFX xS ir ende/P7N0 fir	ds:gerund+simple	# T7 + ndo, buranèl
SFX xS ir ande/P7N0 fir	ds:gerund+simple	# T7 + ndo, buranèl
SFX xS ir ento/P7N0 fir	ds:gerund+simple	# T7 + nto
SFX xS ir èntogeƚo/Q7 fir	ds:gerund+simple ds:pronomenal+locative	# T7 + nto
SFX xS r endo/P7N0 fir	ds:gerund+simple	# T7 + ndo
SFX xS r ende/P7N0 fir	ds:gerund+simple	# T7 + ndo, buranèl
SFX xS r ento/P7N0 fir	ds:gerund+simple	# T7 + nto
SFX xS r èntogeƚo/Q7 fir	ds:gerund+simple ds:pronomenal+locative	# T7 + nto
SFX xS r ve/J1 fir	ds:indicative+imperfect is:first+singular	# T2 + (v)e
SFX xS ir ívemi/I1 fir	ds:indicative+imperfect is:first+singular ds:interrogative	# T2 + (v)e
SFX xS r e/J1I1 fir	ds:indicative+imperfect is:first+singular	# T2 + (v)e
SFX xS ir ee/J1I1 fir	ds:indicative+imperfect is:first+singular	# T2 + (v)e, T2 = T1: aŧento PVT > VT | í > é
SFX xS r va/J3 fir	ds:indicative+imperfect is:second+singular	# T2 + (v)a, 2s=3
SFX xS ir ívatu/I3 fir	ds:indicative+imperfect is:second+singular ds:interrogative	# T2 + (v)a, 2s=3
SFX xS r stu fir	ds:indicative+imperfect is:second+singular ds:interrogative	# T2 + (v)i
SFX xS r a/J3I3 fir	ds:indicative+imperfect is:second+singular	# T2 + (v)a, 2s=3
SFX xS r s-tu fir	ds:indicative+imperfect is:second+singular ds:interrogative	# T2 + (v)i
SFX xS ir ea/J3 fir	ds:indicative+imperfect is:second+singular	# T2 + (v)a, 2s=3
SFX xS ir éetu/I3 fir	ds:indicative+imperfect is:second+singular ds:interrogative	# T2 + (v)a, 2s=3, T2 = T1: aŧento PVT > VT | à > é
SFX xS r se/FS fir	ds:subjunctive+imperfect is:second+singular	# T2 + se, 2s=3
SFX xS r s fir	ds:subjunctive+imperfect is:first+singular	# T2 + se
SFX xS r s fir	ds:subjunctive+imperfect is:third	# T2 + se
SFX xS ir ent fir	ds:participle+active	# T7 + nte
SFX xS ir ènt fir	ds:participle+active	# T7 + nte
SFX xS r ent fir	ds:participle+active	# T7 + nte
SFX xS r ènt fir	ds:participle+active	# T7 + nte
SFX xS ir est fir	ds:participle+passive+weak is:singular+masculine	# T7 + st[oiae]
SFX xS ir ent fir	ds:gerund+simple	# T7 + nto
SFX xS ir ènt fir	ds:gerund+simple	# T7 + nto
SFX xS r ent fir	ds:gerund+simple	# T7 + nto
SFX xS r ènt fir	ds:gerund+simple	# T7 + nto
SFX xS ir esto/A1FS fir	ds:participle+passive+weak is:singular+masculine	# T2 + st[oiae], T2 = T1: aŧento PVT > VT | í > é
SFX xS r st fir	ds:participle+passive+weak is:singular+masculine	# T2 + st[oiae]
SFX xS r nt fir	ds:gerund+simple	# T2 + nto = T7 + nto
SFX xS ir endo/P0Pl fir	ds:gerund+simple	# T2 + nto = T7 + nto, T2 = T1: aŧento PVT > VT | í > é
SFX xS 0 è/J1I1 fir	ds:indicative+future is:first+singular	# T4 + rè
SFX xS 0 on/J2 fir	ds:indicative+future is:first+plural	# T4 + ron
SFX xS 0 oni/I2 fir	ds:indicative+future is:first+plural ds:interrogative	# T4 + ron
SFX xS 0 en/J2 fir	ds:indicative+future is:first+plural	# T4 + rén
SFX xS 0 eni/I2 fir	ds:indicative+future is:first+plural ds:interrogative	# T4 + rén
SFX xS 0 íe fir	ds:conditional+present is:first+singular	# T4 + ríe
SFX xS 0 ee fir	ds:conditional+present is:first+singular	# T4 + rée
SFX xS 0 ee fir	ds:conditional+present is:second+singular	# T4 + rée
SFX xS 0 ee fir	ds:conditional+present is:third	# T4 + rée
SFX xS 0 on fir	ds:conditional+present is:first+plural	# T4 + r(is)(i)ón(se)
SFX xS 0 onse fir	ds:conditional+present is:first+plural	# T4 + r(is)(i)ón(se)
SFX xS 0 onsi fir	ds:conditional+present is:first+plural	# T4 + r(is)(i)ón(se)
SFX xS 0 ion fir	ds:conditional+present is:first+plural	# T4 + r(is)(i)ón(se)
SFX xS 0 ionse fir	ds:conditional+present is:first+plural	# T4 + r(is)(i)ón(se)
SFX xS 0 ionsi fir	ds:conditional+present is:first+plural	# T4 + r(is)(i)ón(se)
SFX xS 0 ison fir	ds:conditional+present is:first+plural	# T4 + r(is)(i)ón(se)
SFX xS 0 isonse fir	ds:conditional+present is:first+plural	# T4 + r(is)(i)ón(se)
SFX xS 0 isonsi fir	ds:conditional+present is:first+plural	# T4 + r(is)(i)ón(se)
SFX xS 0 ision fir	ds:conditional+present is:first+plural	# T4 + r(is)(i)ón(se)
SFX xS 0 isionse fir	ds:conditional+present is:first+plural	# T4 + r(is)(i)ón(se)
SFX xS 0 isionsi fir	ds:conditional+present is:first+plural	# T4 + r(is)(i)ón(se)
SFX xS 0 en fir	ds:conditional+present is:first+plural	# T4 + r(is)én(s[ei])
SFX xS 0 ense fir	ds:conditional+present is:first+plural	# T4 + r(is)én(s[ei])
SFX xS 0 ensi fir	ds:conditional+present is:first+plural	# T4 + r(is)én(s[ei])
SFX xS 0 isen fir	ds:conditional+present is:first+plural	# T4 + r(is)én(s[ei])
SFX xS 0 isense fir	ds:conditional+present is:first+plural	# T4 + r(is)én(s[ei])
SFX xS 0 isensi fir	ds:conditional+present is:first+plural	# T4 + r(is)én(s[ei])
SFX xS 0 ié fir	ds:conditional+present is:second+singular	# T4 + r(is)ié
SFX xS 0 iè fir	ds:conditional+present is:second+singular	# T4 + r(is)iè
SFX xS 0 isié fir	ds:conditional+present is:second+singular	# T4 + r(is)ié
SFX xS 0 isiè fir	ds:conditional+present is:second+singular	# T4 + r(is)iè
SFX xS 0 íe fir	ds:conditional+present is:third	# T4 + ríe
SFX xS ir on/J2 fir	ds:indicative+imperfect is:first+plural	# T11 + (iv)(i)ón(se)
SFX xS ir oni/I2 fir	ds:indicative+imperfect is:first+plural ds:interrogative	# T11 + (iv)(i)ón(se)
SFX xS ir onse/J2 fir	ds:indicative+imperfect is:first+plural	# T11 + (iv)(i)ón(se)
SFX xS ir onsi/J2 fir	ds:indicative+imperfect is:first+plural	# T11 + (iv)(i)ón(se)
SFX xS r on/J2 fir	ds:indicative+imperfect is:first+plural	# T11 + (iv)(i)ón(se)
SFX xS r oni/I2 fir	ds:indicative+imperfect is:first+plural ds:interrogative	# T11 + (iv)(i)ón(se)
SFX xS r onse/J2 fir	ds:indicative+imperfect is:first+plural	# T11 + (iv)(i)ón(se)
SFX xS r onsi/J2 fir	ds:indicative+imperfect is:first+plural	# T11 + (iv)(i)ón(se)
SFX xS r von/J2 fir	ds:indicative+imperfect is:first+plural	# T11 + (iv)(i)ón(se)
SFX xS r voni/I2 fir	ds:indicative+imperfect is:first+plural ds:interrogative	# T11 + (iv)(i)ón(se)
SFX xS r vonse/J2 fir	ds:indicative+imperfect is:first+plural	# T11 + (iv)(i)ón(se)
SFX xS r vonsi/J2 fir	ds:indicative+imperfect is:first+plural	# T11 + (iv)(i)ón(se)
SFX xS r vion/J2 fir	ds:indicative+imperfect is:first+plural	# T11 + (iv)(i)ón(se)
SFX xS r vioni/I2 fir	ds:indicative+imperfect is:first+plural ds:interrogative	# T11 + (iv)(i)ón(se)
SFX xS r vionse/J2 fir	ds:indicative+imperfect is:first+plural	# T11 + (iv)(i)ón(se)
SFX xS r vionsi/J2 fir	ds:indicative+imperfect is:first+plural	# T11 + (iv)(i)ón(se)
SFX xS ir en/J2 fir	ds:indicative+imperfect is:first+plural	# T11 + (iv)[éí]n(s[ei])
SFX xS ir eni/I2 fir	ds:indicative+imperfect is:first+plural ds:interrogative	# T11 + (iv)[éí]n(s[ei])
SFX xS ir ense/J2 fir	ds:indicative+imperfect is:first+plural	# T11 + (iv)[éí]n(s[ei])
SFX xS ir ensi/J2 fir	ds:indicative+imperfect is:first+plural	# T11 + (iv)[éí]n(s[ei])
SFX xS r ven/J2 fir	ds:indicative+imperfect is:first+plural	# T11 + (iv)[éí]n(s[ei])
SFX xS r veni/I2 fir	ds:indicative+imperfect is:first+plural ds:interrogative	# T11 + (iv)[éí]n(s[ei])
SFX xS r vense/J2 fir	ds:indicative+imperfect is:first+plural	# T11 + (iv)[éí]n(s[ei])
SFX xS r vensi/J2 fir	ds:indicative+imperfect is:first+plural	# T11 + (iv)[éí]n(s[ei])
SFX xS r n/J2 fir	ds:indicative+imperfect is:first+plural	# T11 + (iv)[éí]n(s[ei])
SFX xS r ni/I2 fir	ds:indicative+imperfect is:first+plural ds:interrogative	# T11 + (iv)[éí]n(s[ei])
SFX xS r nse/J2 fir	ds:indicative+imperfect is:first+plural	# T11 + (iv)[éí]n(s[ei])
SFX xS r nsi/J2 fir	ds:indicative+imperfect is:first+plural	# T11 + (iv)[éí]n(s[ei])
SFX xS r vin/J2 fir	ds:indicative+imperfect is:first+plural	# T11 + (iv)[éí]n(s[ei])
SFX xS r vini/I2 fir	ds:indicative+imperfect is:first+plural ds:interrogative	# T11 + (iv)[éí]n(s[ei])
SFX xS r vinse/J2 fir	ds:indicative+imperfect is:first+plural	# T11 + (iv)[éí]n(s[ei])
SFX xS r vinsi/J2 fir	ds:indicative+imperfect is:first+plural	# T11 + (iv)[éí]n(s[ei])
SFX xS r é/J4I4 fir	ds:indicative+imperfect is:second+plural	# T11 + (iv)ié
SFX xS r vié/J4I4 fir	ds:indicative+imperfect is:second+plural	# T11 + (iv)ié
SFX xS ir on fir	ds:subjunctive+imperfect is:first+plural	# T11 + (is)(i)ón(e/se)
SFX xS ir one fir	ds:subjunctive+imperfect is:first+plural	# T11 + (is)(i)ón(e/se)
SFX xS ir onse fir	ds:subjunctive+imperfect is:first+plural	# T11 + (is)(i)ón(e/se)
SFX xS r on fir	ds:subjunctive+imperfect is:first+plural	# T11 + (is)(i)ón(e/se)
SFX xS r one fir	ds:subjunctive+imperfect is:first+plural	# T11 + (is)(i)ón(e/se)
SFX xS r onse fir	ds:subjunctive+imperfect is:first+plural	# T11 + (is)(i)ón(e/se)
SFX xS r son fir	ds:subjunctive+imperfect is:first+plural	# T11 + (is)(i)ón(e/se)
SFX xS r sone fir	ds:subjunctive+imperfect is:first+plural	# T11 + (is)(i)ón(e/se)
SFX xS r sonse fir	ds:subjunctive+imperfect is:first+plural	# T11 + (is)(i)ón(e/se)
SFX xS r sion fir	ds:subjunctive+imperfect is:first+plural	# T11 + (is)(i)ón(e/se)
SFX xS r sione fir	ds:subjunctive+imperfect is:first+plural	# T11 + (is)(i)ón(e/se)
SFX xS r sionse fir	ds:subjunctive+imperfect is:first+plural	# T11 + (is)(i)ón(e/se)
SFX xS ir en fir	ds:subjunctive+imperfect is:first+plural	# T11 + (is)én(e/se)
SFX xS ir ene fir	ds:subjunctive+imperfect is:first+plural	# T11 + (is)én(e/se)
SFX xS r ne fir	ds:subjunctive+imperfect is:first+plural	# T11 + (is)én(e/se)
SFX xS ir ense fir	ds:subjunctive+imperfect is:first+plural	# T11 + (is)én(e/se)
SFX xS ir ensi fir	ds:subjunctive+imperfect is:first+plural	# T11 + (is)én(e/se)
SFX xS r sen fir	ds:subjunctive+imperfect is:first+plural	# T11 + (is)én(e/se)
SFX xS r sene fir	ds:subjunctive+imperfect is:first+plural	# T11 + (is)én(e/se)
SFX xS r sense fir	ds:subjunctive+imperfect is:first+plural	# T11 + (is)én(e/se)
SFX xS r sensi fir	ds:subjunctive+imperfect is:first+plural	# T11 + (is)én(e/se)
SFX xS r é fir	ds:subjunctive+imperfect is:second+plural	# T11 + (is)ié([dg]e)
SFX xS r ede fir	ds:subjunctive+imperfect is:second+plural	# T11 + (is)ié([dg]e)
SFX xS r ege fir	ds:subjunctive+imperfect is:second+plural	# T11 + (is)ié([dg]e)
SFX xS r è fir	ds:subjunctive+imperfect is:second+plural	# T11 + (is)iè([dg]e)
SFX xS r ède fir	ds:subjunctive+imperfect is:second+plural	# T11 + (is)iè([dg]e)
SFX xS r ège fir	ds:subjunctive+imperfect is:second+plural	# T11 + (is)iè([dg]e)
SFX xS r ge fir	ds:subjunctive+imperfect is:second+plural	# T11 + (is)ié([dg]e)
SFX xS r sié fir	ds:subjunctive+imperfect is:second+plural	# T11 + (is)ié([dg]e)
SFX xS r siede fir	ds:subjunctive+imperfect is:second+plural	# T11 + (is)ié([dg]e)
SFX xS r siege fir	ds:subjunctive+imperfect is:second+plural	# T11 + (is)ié([dg]e)
SFX xS r siè fir	ds:subjunctive+imperfect is:second+plural	# T11 + (is)iè([dg]e)
SFX xS r siède fir	ds:subjunctive+imperfect is:second+plural	# T11 + (is)iè([dg]e)
SFX xS r siège fir	ds:subjunctive+imperfect is:second+plural	# T11 + (is)iè([dg]e)
SFX xS ir on/J2 fir	ds:indicative+present is:first+plural	# T12 + ón
SFX xS ir oni/I2 fir	ds:indicative+present is:first+plural ds:interrogative	# T12 + ón
SFX xS 0 n/J2 fiso	ds:indicative+present is:first+plural	# T12 + ón
SFX xS 0 ni/I2 fiso	ds:indicative+present is:first+plural ds:interrogative	# T12 + ón
SFX xS ir en/J2 fir	ds:indicative+present is:first+plural	# T12 + én
SFX xS ir eni/I2 fir	ds:indicative+present is:first+plural ds:interrogative	# T12 + én
SFX xS o en/J2 fiso	ds:indicative+present is:first+plural	# T12 + én
SFX xS o eni/I2 fiso	ds:indicative+present is:first+plural ds:interrogative	# T12 + én
SFX xS ir on fir	ds:subjunctive+present is:first+plural	# T12 + (i)ón(e)
SFX xS ir one fir	ds:subjunctive+present is:first+plural	# T12 + (i)ón(e)
SFX xS r on fir	ds:subjunctive+present is:first+plural	# T12 + (i)ón(e)
SFX xS r one fir	ds:subjunctive+present is:first+plural	# T12 + (i)ón(e)
SFX xS 0 n fiso	ds:subjunctive+present is:first+plural	# T12 + (i)ón(e)
SFX xS 0 ne fiso	ds:subjunctive+present is:first+plural	# T12 + (i)ón(e)
SFX xS o ion fiso	ds:subjunctive+present is:first+plural	# T12 + (i)ón(e)
SFX xS o ione fiso	ds:subjunctive+present is:first+plural	# T12 + (i)ón(e)
SFX xS ir en fir	ds:subjunctive+present is:first+plural	# T12 + én(e)
SFX xS ir ene fir	ds:subjunctive+present is:first+plural	# T12 + én(e)
SFX xS o en fiso	ds:subjunctive+present is:first+plural	# T12 + én(e)
SFX xS o ene fiso	ds:subjunctive+present is:first+plural	# T12 + én(e)
SFX xS o é/J4I4 fiso	ds:indicative+present is:second+plural	# T12 + é
SFX xS o é fiso	ds:subjunctive+present is:second+plural	# T12 + é([dg]e)
SFX xS ir ede fir	ds:subjunctive+present is:second+plural	# T12 + é([dg]e)
SFX xS ir ege fir	ds:subjunctive+present is:second+plural	# T12 + é([dg]e)
SFX xS r ge fir	ds:subjunctive+present is:second+plural	# T12 + é([dg]e)
SFX xS o ede fiso	ds:subjunctive+present is:second+plural	# T12 + é([dg]e)
SFX xS o ege fiso	ds:subjunctive+present is:second+plural	# T12 + é([dg]e)
SFX xS ir é/S0SlD0 fir	ds:imperative+present is:second+plural	# T12 + é
SFX xS o é/S0SlD0 fiso	ds:imperative+present is:second+plural	# T12 + é
SFX xS o égelo/Dl fiso	ds:imperative+present is:second+plural ds:pronomenal+locative	# T12 + é
SFX xS ir on/S0Sl fir	ds:imperative+present is:first+plural	# T12 + ón
SFX xS ir óngen/D0 fir	ds:imperative+present is:first+plural	# T12 + ón
SFX xS ir óngelo/Dl fir	ds:imperative+present is:first+plural	# T12 + ón
SFX xS ir en/S0Sl fir	ds:imperative+present is:first+plural	# T12 + én
SFX xS ir éngen/D0 fir	ds:imperative+present is:first+plural	# T12 + én
SFX xS ir éngelo/Dl fir	ds:imperative+present is:first+plural	# T12 + én


# vèrbi pronomenali (destakai)
SFX P0 Y 19
SFX P0 0 -ge [raeoi]	ds:pronomenal+locative
SFX P0 0 -gen [raeoi]	ds:pronomenal+genitive+locative
SFX P0 0 -gin [raeoi]	ds:pronomenal+genitive+locative
SFX P0 0 -gene [raeoi]	ds:pronomenal+genitive+locative
SFX P0 0 -gine [raeoi]	ds:pronomenal+genitive+locative
SFX P0 0 -me [raeoi]	ds:pronomenal+reflexive
SFX P0 0 -men [raeoi]	ds:pronomenal+reflexive
SFX P0 0 -mene [raeoi]	ds:pronomenal+reflexive
SFX P0 0 -n [raeoi]	ds:pronomenal+genitive
SFX P0 0 -ne [raeoi]	ds:pronomenal+genitive
SFX P0 0 -se [raeoi]	ds:pronomenal+reflexive
SFX P0 0 -sen [raeoi]	ds:pronomenal+reflexive
SFX P0 0 -sene [raeoi]	ds:pronomenal+reflexive
SFX P0 0 -te [raeoi]	ds:pronomenal+reflexive
SFX P0 0 -ten [raeoi]	ds:pronomenal+reflexive
SFX P0 0 -tene [raeoi]	ds:pronomenal+reflexive
SFX P0 0 -ve [raeoi]	ds:pronomenal+reflexive
SFX P0 0 -ven [raeoi]	ds:pronomenal+reflexive
SFX P0 0 -vene [raeoi]	ds:pronomenal+reflexive

# vèrbi pronomenali (destakai ko èle no vanesente)
SFX Pl Y 30
SFX Pl 0 -gel [raeo]	is:singular+masculine ds:pronomenal+locative
SFX Pl 0 -gelo [raeo]	is:singular+masculine ds:pronomenal+locative
SFX Pl 0 -gela [raeo]	is:singular+femenine ds:pronomenal+locative
SFX Pl 0 -geli [raeo]	is:plural+masculine ds:pronomenal+locative
SFX Pl 0 -gele [raeo]	is:plural+femenine ds:pronomenal+locative
SFX Pl 0 -l [raeo]	is:singular+masculine ds:pronomenal+accusative
SFX Pl 0 -lo [raeo]	is:singular+masculine ds:pronomenal+accusative
SFX Pl 0 -la [raeo]	is:singular+femenine ds:pronomenal+accusative
SFX Pl 0 -li [raeo]	is:plural+masculine ds:pronomenal+accusative
SFX Pl 0 -le [raeo]	is:plural+femenine ds:pronomenal+accusative
SFX Pl 0 -mel [raeo]	is:singular+masculine ds:pronomenal+reflexive
SFX Pl 0 -melo [raeo]	is:singular+masculine ds:pronomenal+reflexive
SFX Pl 0 -mela [raeo]	is:singular+femenine ds:pronomenal+reflexive
SFX Pl 0 -meli [raeo]	is:plural+masculine ds:pronomenal+reflexive
SFX Pl 0 -mele [raeo]	is:plural+femenine ds:pronomenal+reflexive
SFX Pl 0 -sel [raeo]	is:singular+masculine ds:pronomenal+reflexive
SFX Pl 0 -selo [raeo]	is:singular+masculine ds:pronomenal+reflexive
SFX Pl 0 -sela [raeo]	is:singular+femenine ds:pronomenal+reflexive
SFX Pl 0 -seli [raeo]	is:plural+masculine ds:pronomenal+reflexive
SFX Pl 0 -sele [raeo]	is:plural+femenine ds:pronomenal+reflexive
SFX Pl 0 -tel [raeo]	is:singular+masculine ds:pronomenal+reflexive
SFX Pl 0 -telo [raeo]	is:singular+masculine ds:pronomenal+reflexive
SFX Pl 0 -tela [raeo]	is:singular+femenine ds:pronomenal+reflexive
SFX Pl 0 -teli [raeo]	is:plural+masculine ds:pronomenal+reflexive
SFX Pl 0 -tele [raeo]	is:plural+femenine ds:pronomenal+reflexive
SFX Pl 0 -vel [raeo]	is:singular+masculine ds:pronomenal+reflexive
SFX Pl 0 -velo [raeo]	is:singular+masculine ds:pronomenal+reflexive
SFX Pl 0 -vela [raeo]	is:singular+femenine ds:pronomenal+reflexive
SFX Pl 0 -veli [raeo]	is:plural+masculine ds:pronomenal+reflexive
SFX Pl 0 -vele [raeo]	is:plural+femenine ds:pronomenal+reflexive

# vèrbi pronomenali (destakai ko èle vanesente)
SFX P7 Y 24
SFX P7 0 -geƚo [raeo]	is:singular+masculine ds:pronomenal+locative
SFX P7 0 -geƚa [raeo]	is:singular+femenine ds:pronomenal+locative
SFX P7 0 -geƚi [raeo]	is:plural+masculine ds:pronomenal+locative
SFX P7 0 -geƚe [raeo]	is:plural+femenine ds:pronomenal+locative
SFX P7 0 -ƚo [aàeèéiíoòóuú]	is:singular+masculine ds:pronomenal+accusative
SFX P7 0 -ƚa [aàeèéiíoòóuú]	is:singular+femenine ds:pronomenal+accusative
SFX P7 0 -ƚi [aàeèéiíoòóuú]	is:plural+masculine ds:pronomenal+accusative
SFX P7 0 -ƚe [aàeèéiíoòóuú]	is:plural+femenine ds:pronomenal+accusative
SFX P7 0 -meƚo [raeo]	is:singular+masculine ds:pronomenal+reflexive
SFX P7 0 -meƚa [raeo]	is:singular+femenine ds:pronomenal+reflexive
SFX P7 0 -meƚi [raeo]	is:plural+masculine ds:pronomenal+reflexive
SFX P7 0 -meƚe [raeo]	is:plural+femenine ds:pronomenal+reflexive
SFX P7 0 -seƚo [raeo]	is:singular+masculine ds:pronomenal+reflexive
SFX P7 0 -seƚa [raeo]	is:singular+femenine ds:pronomenal+reflexive
SFX P7 0 -seƚi [raeo]	is:plural+masculine ds:pronomenal+reflexive
SFX P7 0 -seƚe [raeo]	is:plural+femenine ds:pronomenal+reflexive
SFX P7 0 -teƚo [raeo]	is:singular+masculine ds:pronomenal+reflexive
SFX P7 0 -teƚa [raeo]	is:singular+femenine ds:pronomenal+reflexive
SFX P7 0 -teƚi [raeo]	is:plural+masculine ds:pronomenal+reflexive
SFX P7 0 -teƚe [raeo]	is:plural+femenine ds:pronomenal+reflexive
SFX P7 0 -veƚo [raeo]	is:singular+masculine ds:pronomenal+reflexive
SFX P7 0 -veƚa [raeo]	is:singular+femenine ds:pronomenal+reflexive
SFX P7 0 -veƚi [raeo]	is:plural+masculine ds:pronomenal+reflexive
SFX P7 0 -veƚe [raeo]	is:plural+femenine ds:pronomenal+reflexive


# vèrbi pronomenali (takai)
SFX Q0 Y 108
SFX Q0 0 ge r	ds:pronomenal+genitive+locative
SFX Q0 0 n ge	ds:pronomenal+genitive+locative
SFX Q0 ar àrgen ar	ds:pronomenal+genitive+locative
SFX Q0 er érgen er	ds:pronomenal+genitive+locative
SFX Q0 ir írgen ir	ds:pronomenal+genitive+locative
SFX Q0 e in ge	ds:pronomenal+genitive+locative
SFX Q0 ar àrgin ar	ds:pronomenal+genitive+locative
SFX Q0 er érgin er	ds:pronomenal+genitive+locative
SFX Q0 ir írgin ir	ds:pronomenal+genitive+locative
SFX Q0 0 ne ge	ds:pronomenal+genitive+locative
SFX Q0 ar àrgene ar	ds:pronomenal+genitive+locative
SFX Q0 er érgene er	ds:pronomenal+genitive+locative
SFX Q0 ir írgene ir	ds:pronomenal+genitive+locative
SFX Q0 e ine ge	ds:pronomenal+genitive+locative
SFX Q0 ar àrgine ar	ds:pronomenal+genitive+locative
SFX Q0 er érgine er	ds:pronomenal+genitive+locative
SFX Q0 ir írgine ir	ds:pronomenal+genitive+locative
SFX Q0 ge me ge	ds:pronomenal+reflexive
SFX Q0 0 me r	ds:pronomenal+reflexive
SFX Q0 ge men ge	ds:pronomenal+reflexive
SFX Q0 ge mene ge	ds:pronomenal+reflexive
SFX Q0 ar àrmen ar	ds:pronomenal+reflexive
SFX Q0 er érmen er	ds:pronomenal+reflexive
SFX Q0 ir írmen ir	ds:pronomenal+reflexive
SFX Q0 ar àrmene ar	ds:pronomenal+reflexive
SFX Q0 er érmene er	ds:pronomenal+reflexive
SFX Q0 ir írmene ir	ds:pronomenal+reflexive
SFX Q0 ge mege ge	ds:pronomenal+reflexive
SFX Q0 ar àrmege ar	ds:pronomenal+reflexive
SFX Q0 er érmege er	ds:pronomenal+reflexive
SFX Q0 ir írmege ir	ds:pronomenal+reflexive
SFX Q0 ge n ge	ds:pronomenal+genitive
SFX Q0 ge ne ge	ds:pronomenal+genitive
SFX Q0 0 n r	ds:pronomenal+genitive
SFX Q0 0 ne r	ds:pronomenal+genitive
SFX Q0 ge se ge	ds:pronomenal+reflexive
SFX Q0 0 se r	ds:pronomenal+reflexive
SFX Q0 ge sen ge	ds:pronomenal+reflexive
SFX Q0 ge sene ge	ds:pronomenal+reflexive
SFX Q0 ar àrsen ar	ds:pronomenal+reflexive
SFX Q0 er érsen er	ds:pronomenal+reflexive
SFX Q0 ir írsen ir	ds:pronomenal+reflexive
SFX Q0 ar àrsene ar	ds:pronomenal+reflexive
SFX Q0 er érsene er	ds:pronomenal+reflexive
SFX Q0 ir írsene ir	ds:pronomenal+reflexive
SFX Q0 ge sege ge	ds:pronomenal+reflexive
SFX Q0 ar àrsege ar	ds:pronomenal+reflexive
SFX Q0 er érsege er	ds:pronomenal+reflexive
SFX Q0 ir írsege ir	ds:pronomenal+reflexive
SFX Q0 ge te ge	ds:pronomenal+reflexive
SFX Q0 0 te r	ds:pronomenal+reflexive
SFX Q0 ge ten ge	ds:pronomenal+reflexive
SFX Q0 ge tene ge	ds:pronomenal+reflexive
SFX Q0 ar àrten ar	ds:pronomenal+reflexive
SFX Q0 er érten er	ds:pronomenal+reflexive
SFX Q0 ir írten ir	ds:pronomenal+reflexive
SFX Q0 ar àrtene ar	ds:pronomenal+reflexive
SFX Q0 er értene er	ds:pronomenal+reflexive
SFX Q0 ir írtene ir	ds:pronomenal+reflexive
SFX Q0 ge tege ge	ds:pronomenal+reflexive
SFX Q0 ar àrtege ar	ds:pronomenal+reflexive
SFX Q0 er értege er	ds:pronomenal+reflexive
SFX Q0 ir írtege ir	ds:pronomenal+reflexive
SFX Q0 ge ve ge	ds:pronomenal+reflexive
SFX Q0 0 ve r	ds:pronomenal+reflexive
SFX Q0 ge ven ge	ds:pronomenal+reflexive
SFX Q0 ge vene ge	ds:pronomenal+reflexive
SFX Q0 ar àrven ar	ds:pronomenal+reflexive
SFX Q0 er érven er	ds:pronomenal+reflexive
SFX Q0 ir írven ir	ds:pronomenal+reflexive
SFX Q0 ar àrvene ar	ds:pronomenal+reflexive
SFX Q0 er érvene er	ds:pronomenal+reflexive
SFX Q0 ir írvene ir	ds:pronomenal+reflexive
SFX Q0 ge vege ge	ds:pronomenal+reflexive
SFX Q0 ar àrvege ar	ds:pronomenal+reflexive
SFX Q0 er érvege er	ds:pronomenal+reflexive
SFX Q0 ir írvege ir	ds:pronomenal+reflexive
SFX Q0 tu ge itu	ds:pronomenal+locative
SFX Q0 tu gen itu	ds:pronomenal+genitive+locative
SFX Q0 tu gin itu	ds:pronomenal+genitive+locative
SFX Q0 tu gene itu	ds:pronomenal+genitive+locative
SFX Q0 tu gine itu	ds:pronomenal+genitive+locative
SFX Q0 tu me itu	ds:pronomenal+reflexive
SFX Q0 tu men itu	ds:pronomenal+reflexive
SFX Q0 tu mene itu	ds:pronomenal+reflexive
SFX Q0 tu n itu	ds:pronomenal+genitive
SFX Q0 tu ne itu	ds:pronomenal+genitive
SFX Q0 tu se itu	ds:pronomenal+reflexive
SFX Q0 tu sen itu	ds:pronomenal+reflexive
SFX Q0 tu sene itu	ds:pronomenal+reflexive
SFX Q0 u e itu	ds:pronomenal+reflexive
SFX Q0 u en itu	ds:pronomenal+reflexive
SFX Q0 u ene itu	ds:pronomenal+reflexive
SFX Q0 tu ve itu	ds:pronomenal+reflexive
SFX Q0 tu ven itu	ds:pronomenal+reflexive
SFX Q0 tu vene itu	ds:pronomenal+reflexive
SFX Q0 0 lo ar	is:singular+masculine ds:pronomenal+reflexive
SFX Q0 0 li ar	is:singular+masculine ds:pronomenal+reflexive
SFX Q0 0 la ar	is:singular+masculine ds:pronomenal+reflexive
SFX Q0 0 le ar	is:singular+masculine ds:pronomenal+reflexive
SFX Q0 0 lo er	is:singular+masculine ds:pronomenal+reflexive
SFX Q0 0 li er	is:singular+masculine ds:pronomenal+reflexive
SFX Q0 0 la er	is:singular+masculine ds:pronomenal+reflexive
SFX Q0 0 le er	is:singular+masculine ds:pronomenal+reflexive
SFX Q0 0 lo ir	is:singular+masculine ds:pronomenal+reflexive
SFX Q0 0 li ir	is:singular+masculine ds:pronomenal+reflexive
SFX Q0 0 la ir	is:singular+masculine ds:pronomenal+reflexive
SFX Q0 0 le ir	is:singular+masculine ds:pronomenal+reflexive

# vèrbi pronomenali (takai ko èle no vanesente)
SFX Ql Y 108
SFX Ql ar àrgel ar	is:singular+masculine ds:pronomenal+locative
SFX Ql ar àrgelo ar	is:singular+masculine ds:pronomenal+locative
SFX Ql ar àrgeli ar	is:plural+masculine ds:pronomenal+locative
SFX Ql ar àrgela ar	is:singular+femenine ds:pronomenal+locative
SFX Ql ar àrgele ar	is:plural+femenine ds:pronomenal+locative
SFX Ql er érgel er	is:singular+masculine ds:pronomenal+locative
SFX Ql er érgelo er	is:singular+masculine ds:pronomenal+locative
SFX Ql er érgeli er	is:plural+masculine ds:pronomenal+locative
SFX Ql er érgela er	is:singular+femenine ds:pronomenal+locative
SFX Ql er érgele er	is:plural+femenine ds:pronomenal+locative
SFX Ql ir írgel ir	is:singular+masculine ds:pronomenal+locative
SFX Ql ir írgelo ir	is:singular+masculine ds:pronomenal+locative
SFX Ql ir írgeli ir	is:plural+masculine ds:pronomenal+locative
SFX Ql ir írgela ir	is:singular+femenine ds:pronomenal+locative
SFX Ql ir írgele ir	is:plural+femenine ds:pronomenal+locative
SFX Ql o 0 gelo	is:singular+femenine ds:pronomenal+locative
SFX Ql o a gelo	is:singular+femenine ds:pronomenal+locative
SFX Ql o i gelo	is:plural+masculine ds:pronomenal+locative
SFX Ql o e gelo	is:plural+femenine ds:pronomenal+locative
SFX Ql 0 lo r	is:singular+masculine ds:pronomenal+accusative
SFX Ql 0 la r	is:singular+femenine ds:pronomenal+accusative
SFX Ql 0 li r	is:plural+masculine ds:pronomenal+accusative
SFX Ql 0 le r	is:plural+femenine ds:pronomenal+accusative
SFX Ql gelo l gelo	is:singular+masculine ds:pronomenal+accusative
SFX Ql gelo lo gelo	is:singular+masculine ds:pronomenal+accusative
SFX Ql gelo la gelo	is:singular+femenine ds:pronomenal+accusative
SFX Ql gelo li gelo	is:plural+masculine ds:pronomenal+accusative
SFX Ql gelo le gelo	is:plural+femenine ds:pronomenal+accusative
SFX Ql ar àrmel ar	is:singular+masculine ds:pronomenal+reflexive
SFX Ql ar àrmelo ar	is:singular+masculine ds:pronomenal+reflexive
SFX Ql ar àrmeli ar	is:plural+masculine ds:pronomenal+reflexive
SFX Ql ar àrmela ar	is:singular+femenine ds:pronomenal+reflexive
SFX Ql ar àrmele ar	is:plural+femenine ds:pronomenal+reflexive
SFX Ql er érmel er	is:singular+masculine ds:pronomenal+reflexive
SFX Ql er érmelo er	is:singular+masculine ds:pronomenal+reflexive
SFX Ql er érmeli er	is:plural+masculine ds:pronomenal+reflexive
SFX Ql er érmela er	is:singular+femenine ds:pronomenal+reflexive
SFX Ql er érmele er	is:plural+femenine ds:pronomenal+reflexive
SFX Ql ir írmel ir	is:singular+masculine ds:pronomenal+reflexive
SFX Ql ir írmelo ir	is:singular+masculine ds:pronomenal+reflexive
SFX Ql ir írmeli ir	is:plural+masculine ds:pronomenal+reflexive
SFX Ql ir írmela ir	is:singular+femenine ds:pronomenal+reflexive
SFX Ql ir írmele ir	is:plural+femenine ds:pronomenal+reflexive
SFX Ql gelo mel gelo	is:singular+masculine ds:pronomenal+reflexive
SFX Ql gelo melo gelo	is:singular+masculine ds:pronomenal+reflexive
SFX Ql gelo mela gelo	is:singular+femenine ds:pronomenal+reflexive
SFX Ql gelo meli gelo	is:plural+masculine ds:pronomenal+reflexive
SFX Ql gelo mele gelo	is:plural+femenine ds:pronomenal+reflexive
SFX Ql ar àrsel ar	is:singular+masculine ds:pronomenal+reflexive
SFX Ql ar àrselo ar	is:singular+masculine ds:pronomenal+reflexive
SFX Ql ar àrseli ar	is:plural+masculine ds:pronomenal+reflexive
SFX Ql ar àrsela ar	is:singular+femenine ds:pronomenal+reflexive
SFX Ql ar àrsele ar	is:plural+femenine ds:pronomenal+reflexive
SFX Ql er érsel er	is:singular+masculine ds:pronomenal+reflexive
SFX Ql er érselo er	is:singular+masculine ds:pronomenal+reflexive
SFX Ql er érseli er	is:plural+masculine ds:pronomenal+reflexive
SFX Ql er érsela er	is:singular+femenine ds:pronomenal+reflexive
SFX Ql er érsele er	is:plural+femenine ds:pronomenal+reflexive
SFX Ql ir írsel ir	is:singular+masculine ds:pronomenal+reflexive
SFX Ql ir írselo ir	is:singular+masculine ds:pronomenal+reflexive
SFX Ql ir írseli ir	is:plural+masculine ds:pronomenal+reflexive
SFX Ql ir írsela ir	is:singular+femenine ds:pronomenal+reflexive
SFX Ql ir írsele ir	is:plural+femenine ds:pronomenal+reflexive
SFX Ql gelo sel gelo	is:singular+masculine ds:pronomenal+reflexive
SFX Ql gelo selo gelo	is:singular+masculine ds:pronomenal+reflexive
SFX Ql gelo sela gelo	is:singular+femenine ds:pronomenal+reflexive
SFX Ql gelo seli gelo	is:plural+masculine ds:pronomenal+reflexive
SFX Ql gelo sele gelo	is:plural+femenine ds:pronomenal+reflexive
SFX Ql ar àrtel ar	is:singular+masculine ds:pronomenal+reflexive
SFX Ql ar àrtelo ar	is:singular+masculine ds:pronomenal+reflexive
SFX Ql ar àrteli ar	is:plural+masculine ds:pronomenal+reflexive
SFX Ql ar àrtela ar	is:singular+femenine ds:pronomenal+reflexive
SFX Ql ar àrtele ar	is:plural+femenine ds:pronomenal+reflexive
SFX Ql er értel er	is:singular+masculine ds:pronomenal+reflexive
SFX Ql er értelo er	is:singular+masculine ds:pronomenal+reflexive
SFX Ql er érteli er	is:plural+masculine ds:pronomenal+reflexive
SFX Ql er értela er	is:singular+femenine ds:pronomenal+reflexive
SFX Ql er értele er	is:plural+femenine ds:pronomenal+reflexive
SFX Ql ir írtel ir	is:singular+masculine ds:pronomenal+reflexive
SFX Ql ir írtelo ir	is:singular+masculine ds:pronomenal+reflexive
SFX Ql ir írteli ir	is:plural+masculine ds:pronomenal+reflexive
SFX Ql ir írtela ir	is:singular+femenine ds:pronomenal+reflexive
SFX Ql ir írtele ir	is:plural+femenine ds:pronomenal+reflexive
SFX Ql gelo tel gelo	is:singular+masculine ds:pronomenal+reflexive
SFX Ql gelo telo gelo	is:singular+masculine ds:pronomenal+reflexive
SFX Ql gelo tela gelo	is:singular+femenine ds:pronomenal+reflexive
SFX Ql gelo teli gelo	is:plural+masculine ds:pronomenal+reflexive
SFX Ql gelo tele gelo	is:plural+femenine ds:pronomenal+reflexive
SFX Ql ar àrvel ar	is:singular+masculine ds:pronomenal+reflexive
SFX Ql ar àrvelo ar	is:singular+masculine ds:pronomenal+reflexive
SFX Ql ar àrveli ar	is:plural+masculine ds:pronomenal+reflexive
SFX Ql ar àrvela ar	is:singular+femenine ds:pronomenal+reflexive
SFX Ql ar àrvele ar	is:plural+femenine ds:pronomenal+reflexive
SFX Ql er érvel er	is:singular+masculine ds:pronomenal+reflexive
SFX Ql er érvelo er	is:singular+masculine ds:pronomenal+reflexive
SFX Ql er érveli er	is:plural+masculine ds:pronomenal+reflexive
SFX Ql er érvela er	is:singular+femenine ds:pronomenal+reflexive
SFX Ql er érvele er	is:plural+femenine ds:pronomenal+reflexive
SFX Ql ir írvel ir	is:singular+masculine ds:pronomenal+reflexive
SFX Ql ir írvelo ir	is:singular+masculine ds:pronomenal+reflexive
SFX Ql ir írveli ir	is:plural+masculine ds:pronomenal+reflexive
SFX Ql ir írvela ir	is:singular+femenine ds:pronomenal+reflexive
SFX Ql ir írvele ir	is:plural+femenine ds:pronomenal+reflexive
SFX Ql gelo vel gelo	is:singular+masculine ds:pronomenal+reflexive
SFX Ql gelo velo gelo	is:singular+masculine ds:pronomenal+reflexive
SFX Ql gelo vela gelo	is:singular+femenine ds:pronomenal+reflexive
SFX Ql gelo veli gelo	is:plural+masculine ds:pronomenal+reflexive
SFX Ql gelo vele gelo	is:plural+femenine ds:pronomenal+reflexive

# vèrbi pronomenali (takai ko èle vanesente)
SFX Q7 Y 83
SFX Q7 ar àrgeƚo ar	is:singular+masculine ds:pronomenal+locative
SFX Q7 ar àrgeƚi ar	is:plural+masculine ds:pronomenal+locative
SFX Q7 ar àrgeƚa ar	is:singular+femenine ds:pronomenal+locative
SFX Q7 ar àrgeƚe ar	is:plural+femenine ds:pronomenal+locative
SFX Q7 er érgeƚo er	is:singular+masculine ds:pronomenal+locative
SFX Q7 er érgeƚi er	is:plural+masculine ds:pronomenal+locative
SFX Q7 er érgeƚa er	is:singular+femenine ds:pronomenal+locative
SFX Q7 er érgeƚe er	is:plural+femenine ds:pronomenal+locative
SFX Q7 ir írgeƚo ir	is:singular+masculine ds:pronomenal+locative
SFX Q7 ir írgeƚi ir	is:plural+masculine ds:pronomenal+locative
SFX Q7 ir írgeƚa ir	is:singular+femenine ds:pronomenal+locative
SFX Q7 ir írgeƚe ir	is:plural+femenine ds:pronomenal+locative
SFX Q7 o a geƚo	is:singular+femenine ds:pronomenal+locative
SFX Q7 o i geƚo	is:plural+masculine ds:pronomenal+locative
SFX Q7 o e geƚo	is:plural+femenine ds:pronomenal+locative
SFX Q7 geƚo ƚo geƚo	is:singular+masculine ds:pronomenal+accusative
SFX Q7 geƚo ƚa geƚo	is:singular+femenine ds:pronomenal+accusative
SFX Q7 geƚo ƚi geƚo	is:plural+masculine ds:pronomenal+accusative
SFX Q7 geƚo ƚe geƚo	is:plural+femenine ds:pronomenal+accusative
SFX Q7 ar àrmeƚo ar	is:singular+masculine ds:pronomenal+reflexive
SFX Q7 ar àrmeƚi ar	is:plural+masculine ds:pronomenal+reflexive
SFX Q7 ar àrmeƚa ar	is:singular+femenine ds:pronomenal+reflexive
SFX Q7 ar àrmeƚe ar	is:plural+femenine ds:pronomenal+reflexive
SFX Q7 er érmeƚo er	is:singular+masculine ds:pronomenal+reflexive
SFX Q7 er érmeƚi er	is:plural+masculine ds:pronomenal+reflexive
SFX Q7 er érmeƚa er	is:singular+femenine ds:pronomenal+reflexive
SFX Q7 er érmeƚe er	is:plural+femenine ds:pronomenal+reflexive
SFX Q7 ir írmeƚo ir	is:singular+masculine ds:pronomenal+reflexive
SFX Q7 ir írmeƚi ir	is:plural+masculine ds:pronomenal+reflexive
SFX Q7 ir írmeƚa ir	is:singular+femenine ds:pronomenal+reflexive
SFX Q7 ir írmeƚe ir	is:plural+femenine ds:pronomenal+reflexive
SFX Q7 geƚo meƚo geƚo	is:singular+masculine ds:pronomenal+reflexive
SFX Q7 geƚo meƚa geƚo	is:singular+femenine ds:pronomenal+reflexive
SFX Q7 geƚo meƚi geƚo	is:plural+masculine ds:pronomenal+reflexive
SFX Q7 geƚo meƚe geƚo	is:plural+femenine ds:pronomenal+reflexive
SFX Q7 ar àrseƚo ar	is:singular+masculine ds:pronomenal+reflexive
SFX Q7 ar àrseƚi ar	is:plural+masculine ds:pronomenal+reflexive
SFX Q7 ar àrseƚa ar	is:singular+femenine ds:pronomenal+reflexive
SFX Q7 ar àrseƚe ar	is:plural+femenine ds:pronomenal+reflexive
SFX Q7 er érseƚo er	is:singular+masculine ds:pronomenal+reflexive
SFX Q7 er érseƚi er	is:plural+masculine ds:pronomenal+reflexive
SFX Q7 er érseƚa er	is:singular+femenine ds:pronomenal+reflexive
SFX Q7 er érseƚe er	is:plural+femenine ds:pronomenal+reflexive
SFX Q7 ir írseƚo ir	is:singular+masculine ds:pronomenal+reflexive
SFX Q7 ir írseƚi ir	is:plural+masculine ds:pronomenal+reflexive
SFX Q7 ir írseƚa ir	is:singular+femenine ds:pronomenal+reflexive
SFX Q7 ir írseƚe ir	is:plural+femenine ds:pronomenal+reflexive
SFX Q7 geƚo seƚo geƚo	is:singular+masculine ds:pronomenal+reflexive
SFX Q7 geƚo seƚa geƚo	is:singular+femenine ds:pronomenal+reflexive
SFX Q7 geƚo seƚi geƚo	is:plural+masculine ds:pronomenal+reflexive
SFX Q7 geƚo seƚe geƚo	is:plural+femenine ds:pronomenal+reflexive
SFX Q7 ar àrteƚo ar	is:singular+masculine ds:pronomenal+reflexive
SFX Q7 ar àrteƚi ar	is:plural+masculine ds:pronomenal+reflexive
SFX Q7 ar àrteƚa ar	is:singular+femenine ds:pronomenal+reflexive
SFX Q7 ar àrteƚe ar	is:plural+femenine ds:pronomenal+reflexive
SFX Q7 er érteƚo er	is:singular+masculine ds:pronomenal+reflexive
SFX Q7 er érteƚi er	is:plural+masculine ds:pronomenal+reflexive
SFX Q7 er érteƚa er	is:singular+femenine ds:pronomenal+reflexive
SFX Q7 er érteƚe er	is:plural+femenine ds:pronomenal+reflexive
SFX Q7 ir írteƚo ir	is:singular+masculine ds:pronomenal+reflexive
SFX Q7 ir írteƚi ir	is:plural+masculine ds:pronomenal+reflexive
SFX Q7 ir írteƚa ir	is:singular+femenine ds:pronomenal+reflexive
SFX Q7 ir írteƚe ir	is:plural+femenine ds:pronomenal+reflexive
SFX Q7 geƚo teƚo geƚo	is:singular+masculine ds:pronomenal+reflexive
SFX Q7 geƚo teƚa geƚo	is:singular+femenine ds:pronomenal+reflexive
SFX Q7 geƚo teƚi geƚo	is:plural+masculine ds:pronomenal+reflexive
SFX Q7 geƚo teƚe geƚo	is:plural+femenine ds:pronomenal+reflexive
SFX Q7 ar àrveƚo ar	is:singular+masculine ds:pronomenal+reflexive
SFX Q7 ar àrveƚi ar	is:plural+masculine ds:pronomenal+reflexive
SFX Q7 ar àrveƚa ar	is:singular+femenine ds:pronomenal+reflexive
SFX Q7 ar àrveƚe ar	is:plural+femenine ds:pronomenal+reflexive
SFX Q7 er érveƚo er	is:singular+masculine ds:pronomenal+reflexive
SFX Q7 er érveƚi er	is:plural+masculine ds:pronomenal+reflexive
SFX Q7 er érveƚa er	is:singular+femenine ds:pronomenal+reflexive
SFX Q7 er érveƚe er	is:plural+femenine ds:pronomenal+reflexive
SFX Q7 ir írveƚo ir	is:singular+masculine ds:pronomenal+reflexive
SFX Q7 ir írveƚi ir	is:plural+masculine ds:pronomenal+reflexive
SFX Q7 ir írveƚa ir	is:singular+femenine ds:pronomenal+reflexive
SFX Q7 ir írveƚe ir	is:plural+femenine ds:pronomenal+reflexive
SFX Q7 geƚo veƚo geƚo	is:singular+masculine ds:pronomenal+reflexive
SFX Q7 geƚo veƚa geƚo	is:singular+femenine ds:pronomenal+reflexive
SFX Q7 geƚo veƚi geƚo	is:plural+masculine ds:pronomenal+reflexive
SFX Q7 geƚo veƚe geƚo	is:plural+femenine ds:pronomenal+reflexive

# vèrbi pronomenali (takai)
SFX R0 Y 41
SFX R0 0 ge [aeioòu]r	ds:pronomenal+locative
SFX R0 àr arge àr	ds:pronomenal+locative
SFX R0 ór orge ór	ds:pronomenal+locative
SFX R0 ír irge ír	ds:pronomenal+locative
SFX R0 0 gen [aàeiíoòóu]r	ds:pronomenal+genitive+locative
SFX R0 0 gin [aàeiíoòóu]r	ds:pronomenal+genitive+locative
SFX R0 0 gene [aàeiíoòóu]r	ds:pronomenal+genitive+locative
SFX R0 0 gine [aàeiíoòóu]r	ds:pronomenal+genitive+locative
SFX R0 0 me [aeioòu]r	ds:pronomenal+reflexive
SFX R0 àr arme àr	ds:pronomenal+reflexive
SFX R0 ór orme ór	ds:pronomenal+reflexive
SFX R0 ír irme ír	ds:pronomenal+reflexive
SFX R0 0 men [aàeiíoòóu]r	ds:pronomenal+reflexive
SFX R0 0 mene [aàeiíoòóu]r	ds:pronomenal+reflexive
SFX R0 0 mege [aàeiíoòóu]r	ds:pronomenal+reflexive
SFX R0 0 n [aeioòu]r	ds:pronomenal+genitive
SFX R0 0 ne [aeioòu]r	ds:pronomenal+genitive
SFX R0 àr arne àr	ds:pronomenal+genitive
SFX R0 ór orne ór	ds:pronomenal+genitive
SFX R0 ír irne ír	ds:pronomenal+genitive
SFX R0 0 se [aeioòu]r	ds:pronomenal+reflexive
SFX R0 àr arse àr	ds:pronomenal+reflexive
SFX R0 ór orse ór	ds:pronomenal+reflexive
SFX R0 ír irse ír	ds:pronomenal+reflexive
SFX R0 0 sen [aàeiíoòóu]r	ds:pronomenal+reflexive
SFX R0 0 sene [aàeiíoòóu]r	ds:pronomenal+reflexive
SFX R0 0 sege [aàeiíoòóu]r	ds:pronomenal+reflexive
SFX R0 0 te [aeioòu]r	ds:pronomenal+reflexive
SFX R0 àr arte àr	ds:pronomenal+reflexive
SFX R0 ór orte ór	ds:pronomenal+reflexive
SFX R0 ír irte ír	ds:pronomenal+reflexive
SFX R0 0 ten [aàeiíoòóu]r	ds:pronomenal+reflexive
SFX R0 0 tene [aàeiíoòóu]r	ds:pronomenal+reflexive
SFX R0 0 tege [aàeiíoòóu]r	ds:pronomenal+reflexive
SFX R0 0 ve [aeioòu]r	ds:pronomenal+reflexive
SFX R0 àr arve àr	ds:pronomenal+reflexive
SFX R0 ór orve ór	ds:pronomenal+reflexive
SFX R0 ír irve ír	ds:pronomenal+reflexive
SFX R0 0 ven [aàeiíoòóu]r	ds:pronomenal+reflexive
SFX R0 0 vene [aàeiíoòóu]r	ds:pronomenal+reflexive
SFX R0 0 vege [aàeiíoòóu]r	ds:pronomenal+reflexive

# vèrbi pronomenali (takai ko èle no vanesente)
SFX Rl Y 41
SFX Rl 0 gel [aàeiíoòóu]r	is:singular+masculine ds:pronomenal+locative
SFX Rl 0 gelo [aàeiíoòóu]r	is:singular+masculine ds:pronomenal+locative
SFX Rl 0 gela [aàeiíoòóu]r	is:singular+femenine ds:pronomenal+locative
SFX Rl 0 geli [aàeiíoòóu]r	is:plural+masculine ds:pronomenal+locative
SFX Rl 0 gele [aàeiíoòóu]r	is:plural+femenine ds:pronomenal+locative
SFX Rl 0 lo [aeioòu]r	is:singular+masculine ds:pronomenal+accusative
SFX Rl àr arlo àr	is:singular+femenine ds:pronomenal+accusative
SFX Rl ór orlo ór	is:singular+femenine ds:pronomenal+accusative
SFX Rl ír irlo ír	is:singular+femenine ds:pronomenal+accusative
SFX Rl 0 la [aeioòu]r	is:singular+femenine ds:pronomenal+accusative
SFX Rl àr arla àr	is:singular+femenine ds:pronomenal+accusative
SFX Rl ór orla ór	is:singular+femenine ds:pronomenal+accusative
SFX Rl ír irla ír	is:singular+femenine ds:pronomenal+accusative
SFX Rl 0 li [aeioòu]r	is:plural+masculine ds:pronomenal+accusative
SFX Rl àr arli àr	is:plural+masculine ds:pronomenal+accusative
SFX Rl ór orli ór	is:plural+masculine ds:pronomenal+accusative
SFX Rl ír irli ír	is:plural+masculine ds:pronomenal+accusative
SFX Rl 0 le [aeioòu]r	is:plural+femenine ds:pronomenal+accusative
SFX Rl àr arle àr	is:plural+femenine ds:pronomenal+accusative
SFX Rl ór orle ór	is:plural+femenine ds:pronomenal+accusative
SFX Rl ír irle ír	is:plural+femenine ds:pronomenal+accusative
SFX Rl 0 mel [aàeiíoòóu]r	is:singular+masculine ds:pronomenal+reflexive
SFX Rl 0 melo [aàeiíoòóu]r	is:singular+masculine ds:pronomenal+reflexive
SFX Rl 0 mela [aàeiíoòóu]r	is:singular+femenine ds:pronomenal+reflexive
SFX Rl 0 meli [aàeiíoòóu]r	is:plural+masculine ds:pronomenal+reflexive
SFX Rl 0 mele [aàeiíoòóu]r	is:plural+femenine ds:pronomenal+reflexive
SFX Rl 0 sel [aàeiíoòóu]r	is:singular+masculine ds:pronomenal+reflexive
SFX Rl 0 selo [aàeiíoòóu]r	is:singular+masculine ds:pronomenal+reflexive
SFX Rl 0 sela [aàeiíoòóu]r	is:singular+femenine ds:pronomenal+reflexive
SFX Rl 0 seli [aàeiíoòóu]r	is:plural+masculine ds:pronomenal+reflexive
SFX Rl 0 sele [aàeiíoòóu]r	is:plural+femenine ds:pronomenal+reflexive
SFX Rl 0 tel [aàeiíoòóu]r	is:singular+masculine ds:pronomenal+reflexive
SFX Rl 0 telo [aàeiíoòóu]r	is:singular+masculine ds:pronomenal+reflexive
SFX Rl 0 tela [aàeiíoòóu]r	is:singular+femenine ds:pronomenal+reflexive
SFX Rl 0 teli [aàeiíoòóu]r	is:plural+masculine ds:pronomenal+reflexive
SFX Rl 0 tele [aàeiíoòóu]r	is:plural+femenine ds:pronomenal+reflexive
SFX Rl 0 vel [aàeiíoòóu]r	is:singular+masculine ds:pronomenal+reflexive
SFX Rl 0 velo [aàeiíoòóu]r	is:singular+masculine ds:pronomenal+reflexive
SFX Rl 0 vela [aàeiíoòóu]r	is:singular+femenine ds:pronomenal+reflexive
SFX Rl 0 veli [aàeiíoòóu]r	is:plural+masculine ds:pronomenal+reflexive
SFX Rl 0 vele [aàeiíoòóu]r	is:plural+femenine ds:pronomenal+reflexive

# vèrbi pronomenali (takai ko èle vanesente)
SFX R7 Y 20
SFX R7 0 geƚo [aàeiíoòóu]r	is:singular+masculine ds:pronomenal+locative
SFX R7 0 geƚa [aàeiíoòóu]r	is:singular+femenine ds:pronomenal+locative
SFX R7 0 geƚi [aàeiíoòóu]r	is:plural+masculine ds:pronomenal+locative
SFX R7 0 geƚe [aàeiíoòóu]r	is:plural+femenine ds:pronomenal+locative
SFX R7 0 meƚo [aàeiíoòóu]r	is:singular+masculine ds:pronomenal+reflexive
SFX R7 0 meƚa [aàeiíoòóu]r	is:singular+femenine ds:pronomenal+reflexive
SFX R7 0 meƚi [aàeiíoòóu]r	is:plural+masculine ds:pronomenal+reflexive
SFX R7 0 meƚe [aàeiíoòóu]r	is:plural+femenine ds:pronomenal+reflexive
SFX R7 0 seƚo [aàeiíoòóu]r	is:singular+masculine ds:pronomenal+reflexive
SFX R7 0 seƚa [aàeiíoòóu]r	is:singular+femenine ds:pronomenal+reflexive
SFX R7 0 seƚi [aàeiíoòóu]r	is:plural+masculine ds:pronomenal+reflexive
SFX R7 0 seƚe [aàeiíoòóu]r	is:plural+femenine ds:pronomenal+reflexive
SFX R7 0 teƚo [aàeiíoòóu]r	is:singular+masculine ds:pronomenal+reflexive
SFX R7 0 teƚa [aàeiíoòóu]r	is:singular+femenine ds:pronomenal+reflexive
SFX R7 0 teƚi [aàeiíoòóu]r	is:plural+masculine ds:pronomenal+reflexive
SFX R7 0 teƚe [aàeiíoòóu]r	is:plural+femenine ds:pronomenal+reflexive
SFX R7 0 veƚo [aàeiíoòóu]r	is:singular+masculine ds:pronomenal+reflexive
SFX R7 0 veƚa [aàeiíoòóu]r	is:singular+femenine ds:pronomenal+reflexive
SFX R7 0 veƚi [aàeiíoòóu]r	is:plural+masculine ds:pronomenal+reflexive
SFX R7 0 veƚe [aàeiíoòóu]r	is:plural+femenine ds:pronomenal+reflexive


# vèrbi pronomenali pal komandativo (destakai)
SFX S0 Y 56
SFX S0 a e-ge a	ds:pronomenal+locative
SFX S0 a e-gen a	ds:pronomenal+genitive+locative
SFX S0 a e-gin a	ds:pronomenal+genitive+locative
SFX S0 a e-gene a	ds:pronomenal+genitive+locative
SFX S0 a e-gine a	ds:pronomenal+genitive+locative
SFX S0 a e-me a	ds:pronomenal+reflexive
SFX S0 a e-men a	ds:pronomenal+reflexive
SFX S0 a e-mene a	ds:pronomenal+reflexive
SFX S0 a e-n a	ds:pronomenal+genitive
SFX S0 a e-ne a	ds:pronomenal+genitive
SFX S0 a e-se a	ds:pronomenal+reflexive
SFX S0 a e-sen a	ds:pronomenal+reflexive
SFX S0 a e-sene a	ds:pronomenal+reflexive
SFX S0 a e-te a	ds:pronomenal+reflexive
SFX S0 a e-ten a	ds:pronomenal+reflexive
SFX S0 a e-tene a	ds:pronomenal+reflexive
SFX S0 a e-ve a	ds:pronomenal+reflexive
SFX S0 a e-ven a	ds:pronomenal+reflexive
SFX S0 a e-vene a	ds:pronomenal+reflexive
SFX S0 i e-ge i	ds:pronomenal+locative
SFX S0 i e-gen i	ds:pronomenal+genitive+locative
SFX S0 i e-gin i	ds:pronomenal+genitive+locative
SFX S0 i e-gene i	ds:pronomenal+genitive+locative
SFX S0 i e-gine i	ds:pronomenal+genitive+locative
SFX S0 i e-me i	ds:pronomenal+reflexive
SFX S0 i e-men i	ds:pronomenal+reflexive
SFX S0 i e-mene i	ds:pronomenal+reflexive
SFX S0 i e-n i	ds:pronomenal+genitive
SFX S0 i e-ne i	ds:pronomenal+genitive
SFX S0 i e-se i	ds:pronomenal+reflexive
SFX S0 i e-sen i	ds:pronomenal+reflexive
SFX S0 i e-sene i	ds:pronomenal+reflexive
SFX S0 i e-te i	ds:pronomenal+reflexive
SFX S0 i e-ten i	ds:pronomenal+reflexive
SFX S0 i e-tene i	ds:pronomenal+reflexive
SFX S0 i e-ve i	ds:pronomenal+reflexive
SFX S0 i e-ven i	ds:pronomenal+reflexive
SFX S0 i e-vene i	ds:pronomenal+reflexive
SFX S0 0 -ge [aàèéiíno]	ds:pronomenal+locative
SFX S0 0 -gen [aàèéiíno]	ds:pronomenal+genitive+locative
SFX S0 0 -gin [aàèéiíno]	ds:pronomenal+genitive+locative
SFX S0 0 -gene [aàèéiíno]	ds:pronomenal+genitive+locative
SFX S0 0 -gine [aàèéiíno]	ds:pronomenal+genitive+locative
SFX S0 0 -me [aàèéiíno]	ds:pronomenal+reflexive
SFX S0 0 -men [aàèéiíno]	ds:pronomenal+reflexive
SFX S0 0 -mene [aàèéiíno]	ds:pronomenal+reflexive
SFX S0 0 -n [aàèéiío]	ds:pronomenal+genitive
SFX S0 0 -ne [aàèéiíno]	ds:pronomenal+genitive
SFX S0 0 -se [aàèéiíno]	ds:pronomenal+reflexive
SFX S0 0 -sen [aàèéiíno]	ds:pronomenal+reflexive
SFX S0 0 -sene [aàèéiíno]	ds:pronomenal+reflexive
SFX S0 0 -te [aàèéiíno]	ds:pronomenal+reflexive
SFX S0 0 -tene [aàèéiíno]	ds:pronomenal+reflexive
SFX S0 0 -ve [aàèéiíno]	ds:pronomenal+reflexive
SFX S0 0 -ven [aàèéiíno]	ds:pronomenal+reflexive
SFX S0 0 -vene [aàèéiíno]	ds:pronomenal+reflexive

# vèrbi pronomenali pal komandativo (destakai senŧa èle vanesente)
SFX Sl Y 90
SFX Sl a e-l a	ds:pronomenal+accusative
SFX Sl a e-lo a	ds:pronomenal+accusative
SFX Sl a e-la a	ds:pronomenal+accusative
SFX Sl a e-li a	ds:pronomenal+accusative
SFX Sl a e-le a	ds:pronomenal+accusative
SFX Sl a e-gel a	ds:pronomenal+locative
SFX Sl a e-gelo a	ds:pronomenal+locative
SFX Sl a e-gela a	ds:pronomenal+locative
SFX Sl a e-geli a	ds:pronomenal+locative
SFX Sl a e-gele a	ds:pronomenal+locative
SFX Sl a e-mel a	ds:pronomenal+reflexive
SFX Sl a e-melo a	ds:pronomenal+reflexive
SFX Sl a e-mela a	ds:pronomenal+reflexive
SFX Sl a e-meli a	ds:pronomenal+reflexive
SFX Sl a e-mele a	ds:pronomenal+reflexive
SFX Sl a e-sel a	ds:pronomenal+reflexive
SFX Sl a e-selo a	ds:pronomenal+reflexive
SFX Sl a e-sela a	ds:pronomenal+reflexive
SFX Sl a e-seli a	ds:pronomenal+reflexive
SFX Sl a e-sele a	ds:pronomenal+reflexive
SFX Sl a e-tel a	ds:pronomenal+reflexive
SFX Sl a e-telo a	ds:pronomenal+reflexive
SFX Sl a e-tela a	ds:pronomenal+reflexive
SFX Sl a e-teli a	ds:pronomenal+reflexive
SFX Sl a e-tele a	ds:pronomenal+reflexive
SFX Sl a e-vel a	ds:pronomenal+reflexive
SFX Sl a e-velo a	ds:pronomenal+reflexive
SFX Sl a e-vela a	ds:pronomenal+reflexive
SFX Sl a e-veli a	ds:pronomenal+reflexive
SFX Sl a e-vele a	ds:pronomenal+reflexive
SFX Sl i e-l i	ds:pronomenal+accusative
SFX Sl i e-lo i	ds:pronomenal+accusative
SFX Sl i e-la i	ds:pronomenal+accusative
SFX Sl i e-li i	ds:pronomenal+accusative
SFX Sl i e-le i	ds:pronomenal+accusative
SFX Sl i e-gel i	ds:pronomenal+locative
SFX Sl i e-gelo i	ds:pronomenal+locative
SFX Sl i e-gela i	ds:pronomenal+locative
SFX Sl i e-geli i	ds:pronomenal+locative
SFX Sl i e-gele i	ds:pronomenal+locative
SFX Sl i e-mel i	ds:pronomenal+reflexive
SFX Sl i e-melo i	ds:pronomenal+reflexive
SFX Sl i e-mela i	ds:pronomenal+reflexive
SFX Sl i e-meli i	ds:pronomenal+reflexive
SFX Sl i e-mele i	ds:pronomenal+reflexive
SFX Sl i e-sel i	ds:pronomenal+reflexive
SFX Sl i e-selo i	ds:pronomenal+reflexive
SFX Sl i e-sela i	ds:pronomenal+reflexive
SFX Sl i e-seli i	ds:pronomenal+reflexive
SFX Sl i e-sele i	ds:pronomenal+reflexive
SFX Sl i e-tel i	ds:pronomenal+reflexive
SFX Sl i e-telo i	ds:pronomenal+reflexive
SFX Sl i e-tela i	ds:pronomenal+reflexive
SFX Sl i e-teli i	ds:pronomenal+reflexive
SFX Sl i e-tele i	ds:pronomenal+reflexive
SFX Sl i e-vel i	ds:pronomenal+reflexive
SFX Sl i e-velo i	ds:pronomenal+reflexive
SFX Sl i e-vela i	ds:pronomenal+reflexive
SFX Sl i e-veli i	ds:pronomenal+reflexive
SFX Sl i e-vele i	ds:pronomenal+reflexive
SFX Sl 0 -l [aàèéiíno]	ds:pronomenal+accusative
SFX Sl 0 -lo [aàèéiíno]	ds:pronomenal+accusative
SFX Sl 0 -la [aàèéiíno]	ds:pronomenal+accusative
SFX Sl 0 -li [aàèéiíno]	ds:pronomenal+accusative
SFX Sl 0 -le [aàèéiíno]	ds:pronomenal+accusative
SFX Sl 0 -gel [aàèéiíno]	ds:pronomenal+locative
SFX Sl 0 -gelo [aàèéiíno]	ds:pronomenal+locative
SFX Sl 0 -gela [aàèéiíno]	ds:pronomenal+locative
SFX Sl 0 -geli [aàèéiíno]	ds:pronomenal+locative
SFX Sl 0 -gele [aàèéiíno]	ds:pronomenal+locative
SFX Sl 0 -mel [aàèéiíno]	ds:pronomenal+reflexive
SFX Sl 0 -melo [aàèéiíno]	ds:pronomenal+reflexive
SFX Sl 0 -mela [aàèéiíno]	ds:pronomenal+reflexive
SFX Sl 0 -meli [aàèéiíno]	ds:pronomenal+reflexive
SFX Sl 0 -mele [aàèéiíno]	ds:pronomenal+reflexive
SFX Sl 0 -sel [aàèéiíno]	ds:pronomenal+reflexive
SFX Sl 0 -selo [aàèéiíno]	ds:pronomenal+reflexive
SFX Sl 0 -sela [aàèéiíno]	ds:pronomenal+reflexive
SFX Sl 0 -seli [aàèéiíno]	ds:pronomenal+reflexive
SFX Sl 0 -sele [aàèéiíno]	ds:pronomenal+reflexive
SFX Sl 0 -tel [aàèéiíno]	ds:pronomenal+reflexive
SFX Sl 0 -telo [aàèéiíno]	ds:pronomenal+reflexive
SFX Sl 0 -tela [aàèéiíno]	ds:pronomenal+reflexive
SFX Sl 0 -teli [aàèéiíno]	ds:pronomenal+reflexive
SFX Sl 0 -tele [aàèéiíno]	ds:pronomenal+reflexive
SFX Sl 0 -vel [aàèéiíno]	ds:pronomenal+reflexive
SFX Sl 0 -velo [aàèéiíno]	ds:pronomenal+reflexive
SFX Sl 0 -vela [aàèéiíno]	ds:pronomenal+reflexive
SFX Sl 0 -veli [aàèéiíno]	ds:pronomenal+reflexive
SFX Sl 0 -vele [aàèéiíno]	ds:pronomenal+reflexive

# vèrbi pronomenali pal komandativo (destakai ko èle vanesente)
SFX S7 Y 72
SFX S7 a e-ƚo a	ds:pronomenal+accusative
SFX S7 a e-ƚa a	ds:pronomenal+accusative
SFX S7 a e-ƚi a	ds:pronomenal+accusative
SFX S7 a e-ƚe a	ds:pronomenal+accusative
SFX S7 a e-geƚo a	ds:pronomenal+locative
SFX S7 a e-geƚa a	ds:pronomenal+locative
SFX S7 a e-geƚi a	ds:pronomenal+locative
SFX S7 a e-geƚe a	ds:pronomenal+locative
SFX S7 a e-meƚo a	ds:pronomenal+reflexive
SFX S7 a e-meƚa a	ds:pronomenal+reflexive
SFX S7 a e-meƚi a	ds:pronomenal+reflexive
SFX S7 a e-meƚe a	ds:pronomenal+reflexive
SFX S7 a e-seƚo a	ds:pronomenal+reflexive
SFX S7 a e-seƚa a	ds:pronomenal+reflexive
SFX S7 a e-seƚi a	ds:pronomenal+reflexive
SFX S7 a e-seƚe a	ds:pronomenal+reflexive
SFX S7 a e-teƚo a	ds:pronomenal+reflexive
SFX S7 a e-teƚa a	ds:pronomenal+reflexive
SFX S7 a e-teƚi a	ds:pronomenal+reflexive
SFX S7 a e-teƚe a	ds:pronomenal+reflexive
SFX S7 a e-veƚo a	ds:pronomenal+reflexive
SFX S7 a e-veƚa a	ds:pronomenal+reflexive
SFX S7 a e-veƚi a	ds:pronomenal+reflexive
SFX S7 a e-veƚe a	ds:pronomenal+reflexive
SFX S7 i e-ƚo i	ds:pronomenal+accusative
SFX S7 i e-ƚa i	ds:pronomenal+accusative
SFX S7 i e-ƚi i	ds:pronomenal+accusative
SFX S7 i e-ƚe i	ds:pronomenal+accusative
SFX S7 i e-geƚo i	ds:pronomenal+locative
SFX S7 i e-geƚa i	ds:pronomenal+locative
SFX S7 i e-geƚi i	ds:pronomenal+locative
SFX S7 i e-geƚe i	ds:pronomenal+locative
SFX S7 i e-meƚo i	ds:pronomenal+reflexive
SFX S7 i e-meƚa i	ds:pronomenal+reflexive
SFX S7 i e-meƚi i	ds:pronomenal+reflexive
SFX S7 i e-meƚe i	ds:pronomenal+reflexive
SFX S7 i e-seƚo i	ds:pronomenal+reflexive
SFX S7 i e-seƚa i	ds:pronomenal+reflexive
SFX S7 i e-seƚi i	ds:pronomenal+reflexive
SFX S7 i e-seƚe i	ds:pronomenal+reflexive
SFX S7 i e-teƚo i	ds:pronomenal+reflexive
SFX S7 i e-teƚa i	ds:pronomenal+reflexive
SFX S7 i e-teƚi i	ds:pronomenal+reflexive
SFX S7 i e-teƚe i	ds:pronomenal+reflexive
SFX S7 i e-veƚo i	ds:pronomenal+reflexive
SFX S7 i e-veƚa i	ds:pronomenal+reflexive
SFX S7 i e-veƚi i	ds:pronomenal+reflexive
SFX S7 i e-veƚe i	ds:pronomenal+reflexive
SFX S7 0 -ƚo [àèéío]	ds:pronomenal+accusative
SFX S7 0 -ƚa [àèéío]	ds:pronomenal+accusative
SFX S7 0 -ƚi [àèéío]	ds:pronomenal+accusative
SFX S7 0 -ƚe [àèéío]	ds:pronomenal+accusative
SFX S7 0 -geƚo [aàèéiíno]	ds:pronomenal+locative
SFX S7 0 -geƚa [aàèéiíno]	ds:pronomenal+locative
SFX S7 0 -geƚi [aàèéiíno]	ds:pronomenal+locative
SFX S7 0 -geƚe [aàèéiíno]	ds:pronomenal+locative
SFX S7 0 -meƚo [aàèéiíno]	ds:pronomenal+reflexive
SFX S7 0 -meƚa [aàèéiíno]	ds:pronomenal+reflexive
SFX S7 0 -meƚi [aàèéiíno]	ds:pronomenal+reflexive
SFX S7 0 -meƚe [aàèéiíno]	ds:pronomenal+reflexive
SFX S7 0 -seƚo [aàèéiíno]	ds:pronomenal+reflexive
SFX S7 0 -seƚa [aàèéiíno]	ds:pronomenal+reflexive
SFX S7 0 -seƚi [aàèéiíno]	ds:pronomenal+reflexive
SFX S7 0 -seƚe [aàèéiíno]	ds:pronomenal+reflexive
SFX S7 0 -teƚo [aàèéiíno]	ds:pronomenal+reflexive
SFX S7 0 -teƚa [aàèéiíno]	ds:pronomenal+reflexive
SFX S7 0 -teƚi [aàèéiíno]	ds:pronomenal+reflexive
SFX S7 0 -teƚe [aàèéiíno]	ds:pronomenal+reflexive
SFX S7 0 -veƚo [aàèéiíno]	ds:pronomenal+reflexive
SFX S7 0 -veƚa [aàèéiíno]	ds:pronomenal+reflexive
SFX S7 0 -veƚi [aàèéiíno]	ds:pronomenal+reflexive
SFX S7 0 -veƚe [aàèéiíno]	ds:pronomenal+reflexive

# vèrbi pronomenali (takai)
SFX D0 Y 121
SFX D0 0 ge [àèi]	ds:pronomenal+locative
SFX D0 é ege é	ds:pronomenal+locative
SFX D0 0 gen [àéèi]	ds:pronomenal+genitive+locative
SFX D0 0 gin [àéèi]	ds:pronomenal+genitive+locative
SFX D0 0 gene [àéèi]	ds:pronomenal+genitive+locative
SFX D0 0 gine [àéèi]	ds:pronomenal+genitive+locative
SFX D0 0 me [àèi]	ds:pronomenal+reflexive
SFX D0 é eme é	ds:pronomenal+reflexive
SFX D0 0 men [àéèi]	ds:pronomenal+reflexive
SFX D0 0 mene [àéèi]	ds:pronomenal+reflexive
SFX D0 0 mege [àéèi]	ds:pronomenal+reflexive
SFX D0 0 n [àèi]	ds:pronomenal+genitive
SFX D0 0 ne [àèi]	ds:pronomenal+genitive
SFX D0 é en é	ds:pronomenal+genitive
SFX D0 é ene é	ds:pronomenal+genitive
SFX D0 0 se [àèi]	ds:pronomenal+reflexive
SFX D0 é ese é	ds:pronomenal+reflexive
SFX D0 0 sen [àéèi]	ds:pronomenal+reflexive
SFX D0 0 sene [àéèi]	ds:pronomenal+reflexive
SFX D0 0 sege [àéèi]	ds:pronomenal+reflexive
SFX D0 0 te [àèi]	ds:pronomenal+reflexive
SFX D0 é ete é	ds:pronomenal+reflexive
SFX D0 0 ten [àéèi]	ds:pronomenal+reflexive
SFX D0 0 tene [àéèi]	ds:pronomenal+reflexive
SFX D0 0 tege [àéèi]	ds:pronomenal+reflexive
SFX D0 0 ve [àèi]	ds:pronomenal+reflexive
SFX D0 é eve é	ds:pronomenal+reflexive
SFX D0 0 ven [àéèi]	ds:pronomenal+reflexive
SFX D0 0 vene [àéèi]	ds:pronomenal+reflexive
SFX D0 0 vege [àéèi]	ds:pronomenal+reflexive
SFX D0 agen ege agen	ds:pronomenal+locative
SFX D0 agen egen agen	ds:pronomenal+genitive+locative
SFX D0 agen egin agen	ds:pronomenal+genitive+locative
SFX D0 agen egene agen	ds:pronomenal+genitive+locative
SFX D0 agen egine agen	ds:pronomenal+genitive+locative
SFX D0 agen eme agen	ds:pronomenal+reflexive
SFX D0 agen emen agen	ds:pronomenal+reflexive
SFX D0 agen emene agen	ds:pronomenal+reflexive
SFX D0 agen emege agen	ds:pronomenal+reflexive
SFX D0 agen ene agen	ds:pronomenal+genitive
SFX D0 agen ese agen	ds:pronomenal+reflexive
SFX D0 agen esen agen	ds:pronomenal+reflexive
SFX D0 agen esene agen	ds:pronomenal+reflexive
SFX D0 agen esege agen	ds:pronomenal+reflexive
SFX D0 agen ete agen	ds:pronomenal+reflexive
SFX D0 agen eten agen	ds:pronomenal+reflexive
SFX D0 agen etene agen	ds:pronomenal+reflexive
SFX D0 agen etege agen	ds:pronomenal+reflexive
SFX D0 agen eve agen	ds:pronomenal+reflexive
SFX D0 agen even agen	ds:pronomenal+reflexive
SFX D0 agen evene agen	ds:pronomenal+reflexive
SFX D0 agen evege agen	ds:pronomenal+reflexive
SFX D0 igen ege igen	ds:pronomenal+locative
SFX D0 igen egen igen	ds:pronomenal+genitive+locative
SFX D0 igen egin igen	ds:pronomenal+genitive+locative
SFX D0 igen egene igen	ds:pronomenal+genitive+locative
SFX D0 igen egine igen	ds:pronomenal+genitive+locative
SFX D0 igen eme igen	ds:pronomenal+reflexive
SFX D0 igen emen igen	ds:pronomenal+reflexive
SFX D0 igen emene igen	ds:pronomenal+reflexive
SFX D0 igen emege igen	ds:pronomenal+reflexive
SFX D0 igen ene igen	ds:pronomenal+genitive
SFX D0 igen ese igen	ds:pronomenal+reflexive
SFX D0 igen esen igen	ds:pronomenal+reflexive
SFX D0 igen esene igen	ds:pronomenal+reflexive
SFX D0 igen esege igen	ds:pronomenal+reflexive
SFX D0 igen ete igen	ds:pronomenal+reflexive
SFX D0 igen eten igen	ds:pronomenal+reflexive
SFX D0 igen etene igen	ds:pronomenal+reflexive
SFX D0 igen etege igen	ds:pronomenal+reflexive
SFX D0 igen eve igen	ds:pronomenal+reflexive
SFX D0 igen even igen	ds:pronomenal+reflexive
SFX D0 igen evene igen	ds:pronomenal+reflexive
SFX D0 igen evege igen	ds:pronomenal+reflexive
SFX D0 n 0 [^iín]gen	ds:pronomenal+locative
SFX D0 n 0 [^éó]ngen	ds:pronomenal+locative
SFX D0 éngen enge éngen	ds:pronomenal+locative
SFX D0 óngen onge óngen	ds:pronomenal+locative
SFX D0 ígen ige ígen	ds:pronomenal+locative
SFX D0 en in [^i]gen	ds:pronomenal+genitive+locative
SFX D0 0 e [^i]gen	ds:pronomenal+genitive+locative
SFX D0 en ine [^i]gen	ds:pronomenal+genitive+locative
SFX D0 gen me [^iín]gen	ds:pronomenal+reflexive
SFX D0 gen me [^éó]ngen	ds:pronomenal+reflexive
SFX D0 éngen enme éngen	ds:pronomenal+reflexive
SFX D0 óngen onme óngen	ds:pronomenal+reflexive
SFX D0 ígen ime ígen	ds:pronomenal+reflexive
SFX D0 gen men [^i]gen	ds:pronomenal+reflexive
SFX D0 gen mene [^i]gen	ds:pronomenal+reflexive
SFX D0 gen mege [^i]gen	ds:pronomenal+reflexive
SFX D0 gen n [^iín]gen	ds:pronomenal+genitive
SFX D0 ígen in ígen	ds:pronomenal+genitive
SFX D0 gen ne [^iín]gen	ds:pronomenal+genitive
SFX D0 gen ne [^èéó]ngen	ds:pronomenal+genitive
SFX D0 éngen enne éngen	ds:pronomenal+genitive
SFX D0 óngen onne óngen	ds:pronomenal+genitive
SFX D0 ígen ine ígen	ds:pronomenal+genitive
SFX D0 gen se [^iín]gen	ds:pronomenal+reflexive
SFX D0 gen se [^éó]ngen	ds:pronomenal+reflexive
SFX D0 éngen ense éngen	ds:pronomenal+reflexive
SFX D0 óngen onse óngen	ds:pronomenal+reflexive
SFX D0 ígen ise ígen	ds:pronomenal+reflexive
SFX D0 gen sen [^i]gen	ds:pronomenal+reflexive
SFX D0 gen sene [^i]gen	ds:pronomenal+reflexive
SFX D0 gen sege [^i]gen	ds:pronomenal+reflexive
SFX D0 gen te [^iín]gen	ds:pronomenal+reflexive
SFX D0 gen te [^éó]ngen	ds:pronomenal+reflexive
SFX D0 éngen ente éngen	ds:pronomenal+reflexive
SFX D0 óngen onte óngen	ds:pronomenal+reflexive
SFX D0 ígen ite ígen	ds:pronomenal+reflexive
SFX D0 gen ten [^i]gen	ds:pronomenal+reflexive
SFX D0 gen tene [^i]gen	ds:pronomenal+reflexive
SFX D0 gen tege [^i]gen	ds:pronomenal+reflexive
SFX D0 gen ve [^iín]gen	ds:pronomenal+reflexive
SFX D0 gen ve [^éó]ngen	ds:pronomenal+reflexive
SFX D0 éngen enve éngen	ds:pronomenal+reflexive
SFX D0 óngen onve óngen	ds:pronomenal+reflexive
SFX D0 ígen ive ígen	ds:pronomenal+reflexive
SFX D0 gen ven [^i]gen	ds:pronomenal+reflexive
SFX D0 gen vene [^i]gen	ds:pronomenal+reflexive
SFX D0 gen vege [^i]gen	ds:pronomenal+reflexive

# vèrbi pronomenali (takai senŧa èle vanesente)
SFX Dl Y 93
SFX Dl o 0 [^àéín]gelo	ds:pronomenal+accusative
SFX Dl gelo l [^àéín]gelo	ds:pronomenal+accusative
SFX Dl gelo lo [^àéín]gelo	ds:pronomenal+accusative
SFX Dl gelo lo [^éó]ngelo	ds:pronomenal+accusative
SFX Dl éngelo enlo éngelo	ds:pronomenal+accusative
SFX Dl óngelo enlo óngelo	ds:pronomenal+accusative
SFX Dl gelo la [^àéín]gelo	ds:pronomenal+accusative
SFX Dl gelo la [^éó]ngelo	ds:pronomenal+accusative
SFX Dl éngelo enla éngelo	ds:pronomenal+accusative
SFX Dl óngelo enla óngelo	ds:pronomenal+accusative
SFX Dl gelo li [^àéín]gelo	ds:pronomenal+accusative
SFX Dl gelo li [^éó]ngelo	ds:pronomenal+accusative
SFX Dl éngelo enli éngelo	ds:pronomenal+accusative
SFX Dl óngelo enli óngelo	ds:pronomenal+accusative
SFX Dl gelo le [^àéín]gelo	ds:pronomenal+accusative
SFX Dl gelo le [^éó]ngelo	ds:pronomenal+accusative
SFX Dl éngelo enle éngelo	ds:pronomenal+accusative
SFX Dl óngelo enle óngelo	ds:pronomenal+accusative
SFX Dl àgelo al àgelo	ds:pronomenal+accusative
SFX Dl àgelo alo àgelo	ds:pronomenal+accusative
SFX Dl àgelo ala àgelo	ds:pronomenal+accusative
SFX Dl àgelo ali àgelo	ds:pronomenal+accusative
SFX Dl àgelo ale àgelo	ds:pronomenal+accusative
SFX Dl égelo el égelo	ds:pronomenal+accusative
SFX Dl égelo elo égelo	ds:pronomenal+accusative
SFX Dl égelo ela égelo	ds:pronomenal+accusative
SFX Dl égelo eli égelo	ds:pronomenal+accusative
SFX Dl égelo ele égelo	ds:pronomenal+accusative
SFX Dl ígelo il ígelo	ds:pronomenal+accusative
SFX Dl ígelo ilo ígelo	ds:pronomenal+accusative
SFX Dl ígelo ila ígelo	ds:pronomenal+accusative
SFX Dl ígelo ili ígelo	ds:pronomenal+accusative
SFX Dl ígelo ile ígelo	ds:pronomenal+accusative
SFX Dl agelo emel agelo	ds:pronomenal+reflexive
SFX Dl agelo emelo agelo	ds:pronomenal+reflexive
SFX Dl agelo emela agelo	ds:pronomenal+reflexive
SFX Dl agelo emeli agelo	ds:pronomenal+reflexive
SFX Dl agelo emele agelo	ds:pronomenal+reflexive
SFX Dl agelo esel agelo	ds:pronomenal+reflexive
SFX Dl agelo eselo agelo	ds:pronomenal+reflexive
SFX Dl agelo esela agelo	ds:pronomenal+reflexive
SFX Dl agelo eseli agelo	ds:pronomenal+reflexive
SFX Dl agelo esele agelo	ds:pronomenal+reflexive
SFX Dl agelo etel agelo	ds:pronomenal+reflexive
SFX Dl agelo etelo agelo	ds:pronomenal+reflexive
SFX Dl agelo etela agelo	ds:pronomenal+reflexive
SFX Dl agelo eteli agelo	ds:pronomenal+reflexive
SFX Dl agelo etele agelo	ds:pronomenal+reflexive
SFX Dl agelo evel agelo	ds:pronomenal+reflexive
SFX Dl agelo evelo agelo	ds:pronomenal+reflexive
SFX Dl agelo evela agelo	ds:pronomenal+reflexive
SFX Dl agelo eveli agelo	ds:pronomenal+reflexive
SFX Dl agelo evele agelo	ds:pronomenal+reflexive
SFX Dl igelo emel igelo	ds:pronomenal+reflexive
SFX Dl igelo emelo igelo	ds:pronomenal+reflexive
SFX Dl igelo emela igelo	ds:pronomenal+reflexive
SFX Dl igelo emeli igelo	ds:pronomenal+reflexive
SFX Dl igelo emele igelo	ds:pronomenal+reflexive
SFX Dl igelo esel igelo	ds:pronomenal+reflexive
SFX Dl igelo eselo igelo	ds:pronomenal+reflexive
SFX Dl igelo esela igelo	ds:pronomenal+reflexive
SFX Dl igelo eseli igelo	ds:pronomenal+reflexive
SFX Dl igelo esele igelo	ds:pronomenal+reflexive
SFX Dl igelo etel igelo	ds:pronomenal+reflexive
SFX Dl igelo etelo igelo	ds:pronomenal+reflexive
SFX Dl igelo etela igelo	ds:pronomenal+reflexive
SFX Dl igelo eteli igelo	ds:pronomenal+reflexive
SFX Dl igelo etele igelo	ds:pronomenal+reflexive
SFX Dl igelo evel igelo	ds:pronomenal+reflexive
SFX Dl igelo evelo igelo	ds:pronomenal+reflexive
SFX Dl igelo evela igelo	ds:pronomenal+reflexive
SFX Dl igelo eveli igelo	ds:pronomenal+reflexive
SFX Dl igelo evele igelo	ds:pronomenal+reflexive
SFX Dl gelo mel gelo	ds:pronomenal+reflexive
SFX Dl gelo melo gelo	ds:pronomenal+reflexive
SFX Dl gelo mela gelo	ds:pronomenal+reflexive
SFX Dl gelo meli gelo	ds:pronomenal+reflexive
SFX Dl gelo mele gelo	ds:pronomenal+reflexive
SFX Dl gelo sel gelo	ds:pronomenal+reflexive
SFX Dl gelo selo gelo	ds:pronomenal+reflexive
SFX Dl gelo sela gelo	ds:pronomenal+reflexive
SFX Dl gelo seli gelo	ds:pronomenal+reflexive
SFX Dl gelo sele gelo	ds:pronomenal+reflexive
SFX Dl gelo tel gelo	ds:pronomenal+reflexive
SFX Dl gelo telo gelo	ds:pronomenal+reflexive
SFX Dl gelo tela gelo	ds:pronomenal+reflexive
SFX Dl gelo teli gelo	ds:pronomenal+reflexive
SFX Dl gelo tele gelo	ds:pronomenal+reflexive
SFX Dl gelo vel gelo	ds:pronomenal+reflexive
SFX Dl gelo velo gelo	ds:pronomenal+reflexive
SFX Dl gelo vela gelo	ds:pronomenal+reflexive
SFX Dl gelo veli gelo	ds:pronomenal+reflexive
SFX Dl gelo vele gelo	ds:pronomenal+reflexive

# vèrbi pronomenali (takai ko èle vanesente)
SFX D7 Y 64
SFX D7 geƚo ƚo [^àéín]geƚo	ds:pronomenal+accusative
SFX D7 geƚo ƚa [^àéín]geƚo	ds:pronomenal+accusative
SFX D7 geƚo ƚi [^àéín]geƚo	ds:pronomenal+accusative
SFX D7 geƚo ƚe [^àéín]geƚo	ds:pronomenal+accusative
SFX D7 àgeƚo aƚo àgeƚo	ds:pronomenal+accusative
SFX D7 àgeƚo aƚa àgeƚo	ds:pronomenal+accusative
SFX D7 àgeƚo aƚi àgeƚo	ds:pronomenal+accusative
SFX D7 àgeƚo aƚe àgeƚo	ds:pronomenal+accusative
SFX D7 égeƚo eƚo égeƚo	ds:pronomenal+accusative
SFX D7 égeƚo eƚa égeƚo	ds:pronomenal+accusative
SFX D7 égeƚo eƚi égeƚo	ds:pronomenal+accusative
SFX D7 égeƚo eƚe égeƚo	ds:pronomenal+accusative
SFX D7 ígeƚo iƚo ígeƚo	ds:pronomenal+accusative
SFX D7 ígeƚo iƚa ígeƚo	ds:pronomenal+accusative
SFX D7 ígeƚo iƚi ígeƚo	ds:pronomenal+accusative
SFX D7 ígeƚo iƚe ígeƚo	ds:pronomenal+accusative
SFX D7 ageƚo emeƚo ageƚo	ds:pronomenal+reflexive
SFX D7 ageƚo emeƚa ageƚo	ds:pronomenal+reflexive
SFX D7 ageƚo emeƚi ageƚo	ds:pronomenal+reflexive
SFX D7 ageƚo emeƚe ageƚo	ds:pronomenal+reflexive
SFX D7 ageƚo eseƚo ageƚo	ds:pronomenal+reflexive
SFX D7 ageƚo eseƚa ageƚo	ds:pronomenal+reflexive
SFX D7 ageƚo eseƚi ageƚo	ds:pronomenal+reflexive
SFX D7 ageƚo eseƚe ageƚo	ds:pronomenal+reflexive
SFX D7 ageƚo eteƚo ageƚo	ds:pronomenal+reflexive
SFX D7 ageƚo eteƚa ageƚo	ds:pronomenal+reflexive
SFX D7 ageƚo eteƚi ageƚo	ds:pronomenal+reflexive
SFX D7 ageƚo eteƚe ageƚo	ds:pronomenal+reflexive
SFX D7 ageƚo eveƚo ageƚo	ds:pronomenal+reflexive
SFX D7 ageƚo eveƚa ageƚo	ds:pronomenal+reflexive
SFX D7 ageƚo eveƚi ageƚo	ds:pronomenal+reflexive
SFX D7 ageƚo eveƚe ageƚo	ds:pronomenal+reflexive
SFX D7 igeƚo emeƚo igeƚo	ds:pronomenal+reflexive
SFX D7 igeƚo emeƚa igeƚo	ds:pronomenal+reflexive
SFX D7 igeƚo emeƚi igeƚo	ds:pronomenal+reflexive
SFX D7 igeƚo emeƚe igeƚo	ds:pronomenal+reflexive
SFX D7 igeƚo eseƚo igeƚo	ds:pronomenal+reflexive
SFX D7 igeƚo eseƚa igeƚo	ds:pronomenal+reflexive
SFX D7 igeƚo eseƚi igeƚo	ds:pronomenal+reflexive
SFX D7 igeƚo eseƚe igeƚo	ds:pronomenal+reflexive
SFX D7 igeƚo eteƚo igeƚo	ds:pronomenal+reflexive
SFX D7 igeƚo eteƚa igeƚo	ds:pronomenal+reflexive
SFX D7 igeƚo eteƚi igeƚo	ds:pronomenal+reflexive
SFX D7 igeƚo eteƚe igeƚo	ds:pronomenal+reflexive
SFX D7 igeƚo eveƚo igeƚo	ds:pronomenal+reflexive
SFX D7 igeƚo eveƚa igeƚo	ds:pronomenal+reflexive
SFX D7 igeƚo eveƚi igeƚo	ds:pronomenal+reflexive
SFX D7 igeƚo eveƚe igeƚo	ds:pronomenal+reflexive
SFX D7 geƚo meƚo geƚo	ds:pronomenal+reflexive
SFX D7 geƚo meƚa geƚo	ds:pronomenal+reflexive
SFX D7 geƚo meƚi geƚo	ds:pronomenal+reflexive
SFX D7 geƚo meƚe geƚo	ds:pronomenal+reflexive
SFX D7 geƚo seƚo geƚo	ds:pronomenal+reflexive
SFX D7 geƚo seƚa geƚo	ds:pronomenal+reflexive
SFX D7 geƚo seƚi geƚo	ds:pronomenal+reflexive
SFX D7 geƚo seƚe geƚo	ds:pronomenal+reflexive
SFX D7 geƚo teƚo geƚo	ds:pronomenal+reflexive
SFX D7 geƚo teƚa geƚo	ds:pronomenal+reflexive
SFX D7 geƚo teƚi geƚo	ds:pronomenal+reflexive
SFX D7 geƚo teƚe geƚo	ds:pronomenal+reflexive
SFX D7 geƚo veƚo geƚo	ds:pronomenal+reflexive
SFX D7 geƚo veƚa geƚo	ds:pronomenal+reflexive
SFX D7 geƚo veƚi geƚo	ds:pronomenal+reflexive
SFX D7 geƚo veƚe geƚo	ds:pronomenal+reflexive


# sonoriđaŧion finali
SFX FS Y 21
SFX FS e 0 [^aàeéèiïíoóòuüú]e
SFX FS de t de
SFX FS đe ŧ đe
SFX FS me n me
SFX FS ve f ve
SFX FS xe s xe
SFX FS o 0 [^aàeéèiïíoóòuüúñ]o	is:masculine
SFX FS bo p bo	is:masculine
SFX FS đo ŧ đo	is:masculine
SFX FS fo ŧ fo	is:masculine
SFX FS ɉo c ɉo	is:masculine
SFX FS do t do	is:masculine
SFX FS go k go	is:masculine
SFX FS mo n mo	is:masculine
SFX FS vo f vo	is:masculine
SFX FS xo s xo	is:masculine
SFX FS o 0 [^i]ño	is:masculine
SFX FS ño in [^i]ño	is:masculine
SFX FS ño n iño	is:masculine
SFX FS ño nk ño	is:masculine
SFX FS i 0 i
# SFX FS ño nc ño	is:masculine


# forme ko ʼl interogativo: indikativo prexente/inperfèto/futuro, kondiŧional

# interogativi prima parsona singolar (destakai)
SFX J1 Y 12
SFX J1 0 -i [aeoàèòn]	ds:interrogative	# trevixan, venethian, padoan, vithentin, polexan, veronexe
SFX J1 0 -jo [aeoàèò]	ds:interrogative	# venethian
SFX J1 0 -ɉo [aeoàèò]	ds:interrogative	# venethian
SFX J1 0 -ɉu [aeoàèò]	ds:interrogative	# coxòto
SFX J1 0 -mi [aeoàèò]	ds:interrogative	# cipileño
SFX J1 0 -nte [^n]	ds:interrogative
SFX J1 0 -nti [^n]	ds:interrogative	# veronexe
SFX J1 0 -ne [^n]	ds:interrogative
SFX J1 0 -ni [^n]	ds:interrogative	# veronexe
SFX J1 0 -te n	ds:interrogative
SFX J1 0 -ti n	ds:interrogative	# veronexe
SFX J1 0 -e .	ds:interrogative

# interogativi prima parsona singolar (takai)
# varda anka `varar`
SFX I1 Y 62
SFX I1 mi i [aeoòn]mi	ds:interrogative	# trevixan, venethian, padoan, vithentin, polexan, veronexe
SFX I1 mi jo [aeòn]mi	ds:interrogative	# venethian
SFX I1 omi io [dftv]àgomi	ds:interrogative	# venethian
SFX I1 mi ɉo [aeoòn]mi	ds:interrogative	# venethian
SFX I1 mi ɉu [aeoòn]mi	ds:interrogative	# coxòto
SFX I1 mi nte [aeoò]mi	ds:interrogative
SFX I1 mi nti [aeoò]mi	ds:interrogative	# veronexe
SFX I1 mi te nmi	ds:interrogative
SFX I1 mi ti nmi	ds:interrogative	# veronexe
SFX I1 mi ne [aeoò]mi	ds:interrogative
SFX I1 mi ni [aeoò]mi	ds:interrogative	# veronexe
SFX I1 mi e [aeoòn]mi	ds:interrogative
SFX I1 0 i [aeàèéò]	ds:interrogative	# trevixan, venethian, padoan, vithentin, polexan, veronexe
SFX I1 0 i [^s]o	ds:interrogative	# trevixan, venethian, padoan, vithentin, polexan, veronexe
SFX I1 0 i [^i]so	ds:interrogative	# trevixan, venethian, padoan, vithentin, polexan, veronexe
SFX I1 iso ísoi iso	ds:interrogative	# trevixan, venethian, padoan, vithentin, polexan, veronexe
SFX I1 0 jo ò	ds:interrogative
SFX I1 0 ɉo ò	ds:interrogative	# venethian
SFX I1 0 ɉu ò	ds:interrogative	# coxòto
SFX I1 0 jo [^s]o	ds:interrogative
SFX I1 0 ɉo [^s]o	ds:interrogative	# venethian
SFX I1 0 ɉu [^s]o	ds:interrogative	# coxòto
SFX I1 0 jo [^i]so	ds:interrogative
SFX I1 0 ɉo [^i]so	ds:interrogative	# venethian
SFX I1 0 ɉu [^i]so	ds:interrogative	# coxòto
SFX I1 iso ísojo iso	ds:interrogative
SFX I1 iso ísoɉo iso	ds:interrogative	# venethian
SFX I1 iso ísoɉu iso	ds:interrogative	# coxòto
SFX I1 0 mi [aèò]	ds:interrogative	# cipileño
SFX I1 é emi é	ds:interrogative	# cipileño
SFX I1 0 mi [^s]o	ds:interrogative	# cipileño
SFX I1 0 mi [^i]so	ds:interrogative	# cipileño
SFX I1 iso ísomi iso	ds:interrogative	# cipileño
SFX I1 à ami à	ds:interrogative	# cipileño
SFX I1 0 nte [aèò]	ds:interrogative
SFX I1 é ente é	ds:interrogative
SFX I1 0 nte [^s]o	ds:interrogative
SFX I1 0 nte [^i]so	ds:interrogative
SFX I1 iso ísonte iso	ds:interrogative
SFX I1 à ante à	ds:interrogative	# veronexe
SFX I1 0 nti [aèò]	ds:interrogative	# veronexe
SFX I1 é enti é	ds:interrogative	# veronexe
SFX I1 0 nti [^s]o	ds:interrogative	# veronexe
SFX I1 0 nti [^i]so	ds:interrogative	# veronexe
SFX I1 iso ísonti iso	ds:interrogative	# veronexe
SFX I1 à anti à	ds:interrogative	# veronexe
SFX I1 0 ne [aèò]	ds:interrogative
SFX I1 é ene é	ds:interrogative
SFX I1 0 ne [^s]o	ds:interrogative
SFX I1 0 ne [^i]so	ds:interrogative
SFX I1 iso ísone iso	ds:interrogative
SFX I1 à ane à	ds:interrogative	# veronexe
SFX I1 0 ni [aèò]	ds:interrogative	# veronexe
SFX I1 é eni é	ds:interrogative	# veronexe
SFX I1 0 ni [^s]o	ds:interrogative	# veronexe
SFX I1 0 ni [^i]so	ds:interrogative	# veronexe
SFX I1 iso ísoni iso	ds:interrogative	# veronexe
SFX I1 à ani à	ds:interrogative	# veronexe
SFX I1 0 e [aàèéò]	ds:interrogative
SFX I1 0 e [^s]o	ds:interrogative
SFX I1 0 e [^i]so	ds:interrogative
SFX I1 iso ísoe iso	ds:interrogative


# interogativi prima parsona plural (destakai)
SFX J2 Y 10
SFX J2 0 -i [aeo]	ds:interrogative	# trevixan, venethian, padoan, vithentin, polexan, veronexe
SFX J2 0 -nte [^n]	ds:interrogative
SFX J2 0 -nti [^n]	ds:interrogative	# veronexe
SFX J2 0 -ne [^n]	ds:interrogative
SFX J2 0 -ni [^n]	ds:interrogative	# veronexe
SFX J2 0 -te n	ds:interrogative
SFX J2 0 -ti n	ds:interrogative	# veronexe
SFX J2 0 -e .	ds:interrogative
SFX J2 0 -i n	ds:interrogative
SFX J2 o i-o [ei]mo	ds:interrogative	# venethian

# interogativi prima parsona plural (takai)
SFX I2 Y 14
SFX I2 0 i [aeo]	ds:interrogative	# trevixan, venethian, padoan, vithentin, polexan, veronexe
SFX I2 i nte [^n]i	ds:interrogative
SFX I2 i nti [^n]i	ds:interrogative	# veronexe
SFX I2 i ne [^n]i	ds:interrogative
SFX I2 i ni [^n]i	ds:interrogative	# veronexe
SFX I2 i te [oó]ni	ds:interrogative
SFX I2 i ti [oó]ni	ds:interrogative	# veronexe
SFX I2 i e [oó]ni	ds:interrogative
SFX I2 i e [eé]ni	ds:interrogative
SFX I2 i e ini	ds:interrogative
SFX I2 o io [àéí]vimo	ds:interrogative	# venethian
SFX I2 o io [àéí]imo	ds:interrogative	# venethian
SFX I2 émoi emio émoi	ds:interrogative	# venethian
SFX I2 ímoi imio ímoi	ds:interrogative	# venethian

# interogativi sekonda parsona singolar (destakai)
SFX J3 Y 4
SFX J3 0 -tu .	ds:interrogative
SFX J3 0 -stu .	ds:interrogative	# coxòto
SFX J3 0 s-tu .	ds:interrogative	# coxòto
SFX J3 0 -to .	ds:interrogative	# padoan de thità, vithentin de thità, polexan de thità, veronexe de thità

# interogativi sekonda parsona singolar (takai)
SFX I3 Y 5
SFX I3 u o tu	ds:interrogative
SFX I3 tu stu tu	ds:interrogative	# coxòto
SFX I3 0 to [aàiíeèé]	ds:interrogative
SFX I3 0 tu [aàiíeèé]	ds:interrogative
SFX I3 0 stu [aàiíeèé]	ds:interrogative

# interogativi sekonda parsona plural (destakai)
SFX J4 Y 2
SFX J4 0 -u .	ds:interrogative
SFX J4 0 -o .	ds:interrogative	# padoan de thità, vithentin de thità, polexan de thità, veronexe de thità

# interogativi sekonda parsona plural (takai)
SFX I4 Y 13
SFX I4 u o [àé]eu	ds:interrogative
SFX I4 u o à[sv][eï]u	ds:interrogative
SFX I4 u o é[sv]ïu	ds:interrogative
SFX I4 u o èrïu	ds:interrogative
SFX I4 u o í[sv]ïu	ds:interrogative
SFX I4 0 u [aeiéí]i	ds:interrogative
SFX I4 e iu [aà]e	ds:interrogative
SFX I4 0 o [aeiéí]i	ds:interrogative
SFX I4 e io [aà]e	ds:interrogative
SFX I4 0 u [èéí]	ds:interrogative
SFX I4 0 o [èéí]	ds:interrogative
SFX I4 isi ísïu isi	ds:interrogative
SFX I4 isi ísïo isi	ds:interrogative

# interogativi tèrŧa parsona (destakai senŧa èle vanesente)
SFX J5 Y 17
SFX J5 a e-l a	is:singular+masculine ds:interrogative
SFX J5 a e-lo a	is:singular+masculine ds:interrogative
SFX J5 a e-la a	is:singular+femenine ds:interrogative
SFX J5 a e-li a	is:plural+masculine ds:interrogative
SFX J5 a e-le a	is:plural+femenine ds:interrogative
SFX J5 a i-li a	is:plural+masculine ds:interrogative	# Arkade, Sprexian, Povejan
SFX J5 a i-le a	is:plural+femenine ds:interrogative	# Arkade, Sprexian, Povejan
SFX J5 i e-l i	is:singular+masculine ds:interrogative
SFX J5 i e-lo i	is:singular+masculine ds:interrogative
SFX J5 i e-la i	is:singular+femenine ds:interrogative
SFX J5 i e-li i	is:plural+masculine ds:interrogative
SFX J5 i e-le i	is:plural+femenine ds:interrogative
SFX J5 0 -l [^ai]	is:singular+masculine ds:interrogative
SFX J5 0 -lo [^ai]	is:singular+masculine ds:interrogative
SFX J5 0 -la [^ai]	is:singular+femenine ds:interrogative
SFX J5 0 -li [^ai]	is:plural+masculine ds:interrogative
SFX J5 0 -le [^ai]	is:plural+femenine ds:interrogative

# interogativi tèrŧa parsona (destakai ko èle vanesente)
SFX j5 Y 14
SFX j5 a e-ƚo a	is:singular+masculine ds:interrogative
SFX j5 a e-ƚa a	is:singular+femenine ds:interrogative
SFX j5 a e-ƚi a	is:plural+masculine ds:interrogative
SFX j5 a e-ƚe a	is:plural+femenine ds:interrogative
SFX j5 a i-ƚi a	is:plural+masculine ds:interrogative	# Arkade, Sprexian, Povejan
SFX j5 a i-ƚe a	is:plural+femenine ds:interrogative	# Arkade, Sprexian, Povejan
SFX j5 i e-ƚo i	is:singular+masculine ds:interrogative
SFX j5 i e-ƚa i	is:singular+femenine ds:interrogative
SFX j5 i e-ƚi i	is:plural+masculine ds:interrogative
SFX j5 i e-ƚe i	is:plural+femenine ds:interrogative
SFX j5 0 -ƚo [^ai]	is:singular+masculine ds:interrogative
SFX j5 0 -ƚa [^ai]	is:singular+femenine ds:interrogative
SFX j5 0 -ƚi [^ai]	is:plural+masculine ds:interrogative
SFX j5 0 -ƚe [^ai]	is:plural+femenine ds:interrogative

# interogativi tèrŧa parsona (takai senŧa èle vanesente)
SFX I5 Y 8
SFX I5 o 0 [ʼaàeèéi]lo	is:singular+masculine ds:interrogative
SFX I5 o a [ʼaàeèéin]lo	is:singular+femenine ds:interrogative
SFX I5 o i [ʼaàeèéin]lo	is:plural+masculine ds:interrogative
SFX I5 alo ili alo	is:plural+masculine ds:interrogative	# Arkade, Sprexian, Povejan
SFX I5 elo ili elo	is:plural+masculine ds:interrogative	# Arkade, Sprexian, Povejan
SFX I5 o e [ʼaàeèéin]lo	is:plural+femenine ds:interrogative
SFX I5 alo ile alo	is:plural+femenine ds:interrogative	# Arkade, Sprexian, Povejan
SFX I5 elo ile elo	is:plural+femenine ds:interrogative	# Arkade, Sprexian, Povejan

# interogativi tèrŧa parsona (takai ko èle vanesente)
SFX i5 Y 7
SFX i5 o a [ʼaàeèéi]ƚo	is:singular+femenine ds:interrogative
SFX i5 o i [ʼaàeèéi]ƚo	is:plural+masculine ds:interrogative
SFX i5 aƚo iƚi aƚo	is:plural+masculine ds:interrogative	# Arkade, Sprexian, Povejan
SFX i5 eƚo iƚi eƚo	is:plural+masculine ds:interrogative	# Arkade, Sprexian, Povejan
SFX i5 o e [ʼaàeèéi]ƚo	is:plural+femenine ds:interrogative
SFX i5 aƚo iƚe aƚo	is:plural+femenine ds:interrogative	# Arkade, Sprexian, Povejan
SFX i5 eƚo iƚe eƚo	is:plural+femenine ds:interrogative	# Arkade, Sprexian, Povejan

# interogativi kondiŧional prexente prima parsona plural (destakai)
SFX J6 Y 1
SFX J6 e -io rave	ds:interrogative	# venethian

# interogativi kondiŧional prexente prima parsona plural (takai)
SFX I6 Y 1
SFX I6 àvemi avio ràvemi	ds:interrogative	# venethian

# interogativi kondiŧional prexente tèrŧa parsona (destakai senŧa èle vanesente)
SFX J7 Y 10
SFX J7 0 -l rave	is:singular+masculine ds:interrogative
SFX J7 0 -lo rave	is:singular+masculine ds:interrogative
SFX J7 0 -la rave	is:singular+femenine ds:interrogative
SFX J7 0 -li rave	is:plural+masculine ds:interrogative
SFX J7 0 -le rave	is:plural+femenine ds:interrogative
SFX J7 ave ise-l rave	is:singular+masculine ds:interrogative
SFX J7 ave ise-lo rave	is:singular+masculine ds:interrogative
SFX J7 ave ise-la rave	is:singular+femenine ds:interrogative
SFX J7 ave ise-li rave	is:plural+masculine ds:interrogative
SFX J7 ave ise-le rave	is:plural+femenine ds:interrogative

# interogativi kondiŧional prexente tèrŧa parsona (destakai ko èle vanesente)
SFX j7 Y 11
SFX j7 0 -ƚo rave	is:singular+masculine ds:interrogative
SFX j7 0 -ƚa rave	is:singular+femenine ds:interrogative
SFX j7 0 -ƚi rave	is:plural+masculine ds:interrogative
SFX j7 0 -ƚe rave	is:plural+femenine ds:interrogative
SFX j7 ave ise-ƚo rave	is:singular+masculine ds:interrogative
SFX j7 ave ise-ƚa rave	is:singular+femenine ds:interrogative
SFX j7 ave ise-ƚi rave	is:plural+masculine ds:interrogative
SFX j7 ave ise-ƚe rave	is:plural+femenine ds:interrogative
SFX j7 o a -ƚo	is:singular+femenine ds:interrogative
SFX j7 o i -ƚo	is:plural+masculine ds:interrogative
SFX j7 o e -ƚo	is:plural+femenine ds:interrogative

# interogativi kondiŧional prexente tèrŧa parsona (takai senŧa èle vanesente)
SFX I7 Y 13
SFX I7 o 0 íselo	is:singular+femenine ds:interrogative
SFX I7 íselo àvel íselo	is:singular+femenine ds:interrogative
SFX I7 íselo àvelo íselo	is:singular+femenine ds:interrogative
SFX I7 íselo àvela íselo	is:singular+femenine ds:interrogative
SFX I7 íselo àveli íselo	is:plural+masculine ds:interrogative
SFX I7 íselo àvele íselo	is:plural+femenine ds:interrogative
SFX I7 o a íselo	is:singular+femenine ds:interrogative
SFX I7 o i íselo	is:plural+masculine ds:interrogative
SFX I7 o e íselo	is:plural+femenine ds:interrogative
SFX I7 ave íselo rave	is:singular+masculine ds:interrogative
SFX I7 ave ísela rave	is:singular+femenine ds:interrogative
SFX I7 ave íseli rave	is:plural+masculine ds:interrogative
SFX I7 ave ísele rave	is:plural+femenine ds:interrogative

# interogativi kondiŧional prexente tèrŧa parsona (takai ko èle vanesente)
SFX i7 Y 11
SFX i7 íseƚo àveƚo ríseƚo	is:singular+femenine ds:interrogative
SFX i7 íseƚo àveƚa ríseƚo	is:singular+femenine ds:interrogative
SFX i7 íseƚo àveƚi ríseƚo	is:plural+masculine ds:interrogative
SFX i7 íseƚo àveƚe ríseƚo	is:plural+femenine ds:interrogative
SFX i7 o a ríseƚo	is:singular+femenine ds:interrogative
SFX i7 o i ríseƚo	is:plural+masculine ds:interrogative
SFX i7 o e ríseƚo	is:plural+femenine ds:interrogative
SFX i7 ave íseƚo rave	is:singular+masculine ds:interrogative
SFX i7 ave íseƚa rave	is:singular+femenine ds:interrogative
SFX i7 ave íseƚi rave	is:plural+masculine ds:interrogative
SFX i7 ave íseƚe rave	is:plural+femenine ds:interrogative



# tute le deklinaŧion, ajetivi de prima klase (-o/i, -a/e)
SFX A1 Y 8
SFX A1 0 o [^aieo]
SFX A1 0 a [^aieo]
SFX A1 0 i [^aieo]	is:plural+masculine
SFX A1 0 e [^aieo]	is:plural+femenine
SFX A1 o a o	is:singular+femenine
SFX A1 o e o	is:plural
SFX A1 o i [^i]o	is:plural+masculine
SFX A1 io i io	is:plural+masculine

# ajetivi de sekonda klase (-i, -a/e)
SFX A2 Y 6
SFX A2 0 a [^aieo]
SFX A2 0 i [^aieo]	is:plural
SFX A2 0 e [^aieo]	is:plural
SFX A2 a e [^iƚ]a	is:plural+femenine
SFX A2 a e [iƚ]a	is:plural+femenine
SFX A2 a i a	is:plural+femenine

# sostantivi plurali femenili, ajetivi de tèrŧa klase (-a/e)
SFX F0 Y 5
SFX F0 0 e [^oaie]	is:plural+femenine
SFX F0 0 i [^oaie]	is:plural+femenine
SFX F0 e i [^i]e	is:plural+femenine
SFX F0 e 0 ie	is:plural+femenine
SFX F0 a e a	is:plural+femenine

# sostantivi plurali maskili (-o/i)
SFX M0 Y 10
SFX M0 0 i [^oaieàó]	is:plural+masculine
SFX M0 0 o [^oaieàó]	is:singular+masculine
SFX M0 à ai à	is:plural+masculine
SFX M0 à ao à	is:singular+masculine
SFX M0 ó oi ó	is:plural+masculine
SFX M0 ó oo ó	is:singular+masculine
SFX M0 o i [^i]o	is:plural+masculine
SFX M0 io i io	is:plural+masculine
SFX M0 a i a	is:plural+masculine
SFX M0 e i e	is:plural+masculine

# sostantivi plurali maskili (-e/i)
SFX MF Y 6
SFX MF 0 e [èlnr]	is:singular+masculine
SFX MF a e a	is:singular+masculine
SFX MF é ee é	is:singular+masculine
SFX MF e i e	is:plural+masculine
SFX MF 0 i [èlnr]	is:plural+masculine
SFX MF é ei é	is:plural+masculine

# sostantivi singolari: đontamento de -io/a a le paròle in -o/a (-[lnr] > -[lnr]io, -o/e > -io, -a > -ia)
SFX M1 Y 4
SFX M1 a ia/F0 a	is:singular+femenine
SFX M1 e io e	is:singular+masculine
SFX M1 o io [^i]o	is:singular+masculine
SFX M1 0 io [lnr]	is:singular+masculine

# sostantivi plurali senŧa đèner (-e > -i, -[lnr] > -[lnr]i)
SFX X0 Y 4
SFX X0 a i a	is:plural
SFX X0 e i e	is:plural
SFX X0 0 e [lnr]	is:singular
SFX X0 0 i [lnr]	is:plural


### Fèltre–Belun ###

# trasformaŧion feltrin–belunexe ('[aeou][ln] > 'Vi - despò na sekuenŧa: -ni > -ñi (palatiđaŧion) > -in (depalatiđaŧion) > -i (kaskaa de la `n`))
SFX B1 Y 12
SFX B1 l i [aeoèò]l	is:plural+masculine+northern
SFX B1 l i [aeiouàèéíòóúïü][iu]l	is:plural+masculine+northern
SFX B1 il íi [^aeiouàèéíòóúïü]il	is:plural+masculine+northern
SFX B1 ul úi [^aeiouàèéíòóúïü]ul	is:plural+masculine+northern
SFX B1 n i [aeoèò]n	is:plural+masculine+northern
SFX B1 n i [aeiouàèéíòóúïü][iu]n	is:plural+masculine+northern
SFX B1 in íi [^aeiouàèéíòóúïü]in	is:plural+masculine+northern
SFX B1 un úi [^aeiouàèéíòóúïü]un	is:plural+masculine+northern
SFX B1 jo i [aeoò]jo	is:plural+masculine+northern
SFX B1 jo i [aeiouàèéíòóúïü][iu]jo	is:plural+masculine+northern
SFX B1 ijo íi [^aeiouàèéíòóúïü]ijo	is:plural+masculine+northern
SFX B1 ujo úi [^aeiouàèéíòóúïü]ujo	is:plural+masculine+northern

# trasformaŧion feltrin–belunexe ('[aeou][^-]+[aeou][ln] > 'V[^-]+Vi)
SFX B2 Y 7
SFX B2 n i [^u]n    is:plural+masculine+northern
SFX B2 n i [aeiouàèéíòóúïü]un    is:plural+masculine+northern
SFX B2 un üi [^aeiouàèéíòóúïü]un    is:plural+masculine+northern
SFX B2 jo i [aeou]jo    is:plural+masculine+northern
SFX B2 l i [^u]l    is:plural+masculine+northern
SFX B2 l i [aeiouàèéíòóúïü]ul    is:plural+masculine+northern
SFX B2 ul üi [^aeiouàèéíòóúïü]ul    is:plural+masculine+northern


### Arsiè ###

# trasformaŧion arsedexe (-'[aiò]vo > -'Vu, neve > neu)
SFX A5 Y 4
SFX A5 vo u [aò]vo	is:arsedexe
SFX A5 vo u [aeiouàèéíòóúïü]ivo	is:arsedexe
SFX A5 ivo íu [^aeiouàèéíòóúïü]ivo	is:arsedexe
SFX A5 ve u neve	is:arsedexe


### Venèŧia ###

# trasformaŧion intra varianti (l > ƚ, j > ɉ, ŧ > s)
SFX V3 Y 50
SFX V3 đa xa/F0 đa
SFX V3 ja ɉa/F0 ja
SFX V3 la ƚa/F0 [aeiouàèéíòóúïü]la
SFX V3 ŧa sa/F0 ŧa
SFX V3 là ƚà [aeiouàèéíòóúïü]là
SFX V3 ŧe se/M0 ŧe
SFX V3 lé ƚé [aeiouàèéíòóúïü]lé
SFX V3 lè ƚè [aeiouàèéíòóúïü]lè
SFX V3 lí ƚí [aeiouàèéíòóúïü]lí
SFX V3 jo ɉo/M0FS jo
SFX V3 ló ƚó [aeiouàèéíòóúïü]ló
SFX V3 lò ƚò [aeiouàèéíòóúïü]lò
SFX V3 l ƚo/M0Pd [eo]l
SFX V3 l ƚo/M0 [aiuàèéíòóú]l
SFX V3 đo xo/M0FSPd eđo
SFX V3 lia ƚia/F0 [aeiouàèéíòóúïü]lia
SFX V3 ŧia sia/F0 ŧia
SFX V3 lía ƚía/F0 [aeiouàèéíòóúïü]lía
SFX V3 ŧía sía/F0 ŧía
SFX V3 liè ƚiè [aeiouàèéíòóúïü]liè
SFX V3 lan ƚan/M0Bu [aeiouàèéíòóúïü]lan
SFX V3 len ƚen/M0Pd [aeiouàèéíòóúïü]len
SFX V3 lin ƚin/M0 [aeiouàèéíòóúïü]lin
SFX V3 đin xin/M0 đin
SFX V3 ŧin sin/M0 ŧin
SFX V3 jon ɉon/F0B1BuPd jon
SFX V3 lon ƚon/F0BuPd [aeiouàèéíòóúïü]lon
SFX V3 ŧon son/F0B1BuPd ŧon
SFX V3 lio ƚio/M0 [aeiouàèéíòóúïü]lio
SFX V3 ŧio sio/M0 ŧio
SFX V3 đo xo/M0 [^e]đo
SFX V3 ŧo so/M0FSPd [eo]ŧo
SFX V3 ŧo so/M0FS [^eo]ŧo
SFX V3 đana xana/F0 đana
SFX V3 lana ƚana/F0 [aeiouàèéíòóúïü]lana
SFX V3 lana ƚana/F0 [aeiouàèéíòóúïü][–-]lana
SFX V3 lena ƚena/F0 [aeiouàèéíòóúïü]lena
SFX V3 ŧena sena/F0 ŧena
SFX V3 lina ƚina/F0 [aeiouàèéíòóúïü]lina
SFX V3 đina xina/F0 đina
SFX V3 ŧina sina/F0 ŧina
SFX V3 lona ƚona/F0 [aeiouàèéíòóúïü]lona
SFX V3 leta ƚeta/F0 [aeiouàèéíòóúïü]leta
SFX V3 lèta ƚèta/F0 [aeiouàèéíòóúïü]lèta
SFX V3 lòta ƚòta/F0 [aeiouàèéíòóúïü]lòta
SFX V3 lion ƚion/M0BuPd [aeiouàèéíòóúïü]lion
SFX V3 ŧion sion/F0B1BuPd ŧion
SFX V3 leto ƚeto/M0Pd [aeiouàèéíòóúïü]leto
SFX V3 lèto ƚèto/M0 [aeiouàèéíòóúïü]lèto
SFX V3 lòto ƚòto/M0 [aeiouàèéíòóúïü]lòto

# trasformaŧion intra varianti (l(i)on > ƚ(i)on, jon > ɉon, ŧ(i)on > s(i)on)
SFX V4 Y 5
SFX V4 jon ɉon/MFB1BuPd jon
SFX V4 lon ƚon/MFBuPd lon
SFX V4 ŧon son/MFB1BuPd ŧon
SFX V4 lion ƚion/MFBuPd lion
SFX V4 ŧion sion/MFB1BuPd ŧion

# trasformaŧion intra varianti ko èle vanesente (j > ɉ)
SFX V7 Y 1
SFX V7 jo ɉo/M0 jo

# trasformaŧion intra varianti (femenil l > ƚe)
SFX Vf Y 1
SFX Vf l ƚe/F0 [aeiouàèéíòóúïü]l	is:singular+femenine+veneŧian

# trasformaŧion intra varianti (maskil l > ƚe)
SFX Vm Y 1
SFX Vm l ƚe/MF [aeiouàèéíòóúïü]l	is:singular+masculine+veneŧian

# trasformaŧion intra varianti (nèutro l > ƚe)
SFX Vx Y 1
SFX Vx l ƚe/F0 [aeiouàèéíòóúïü]l	is:singular+veneŧian

# trasformaŧion iniŧial de paròla intra varianti (l > ƚ, ƚ > l, j > ɉ, ŧ > s, đ > x)
PFX Vp Y 12
PFX Vp đ x đ
PFX Vp j ɉ j
PFX Vp l ƚ l
PFX Vp ŧ s ŧ
PFX Vp xj xɉ xj
PFX Vp inđ inx inđ
PFX Vp inj inɉ inj
PFX Vp dexj dexɉ dexj
PFX Vp Đ X Đ
PFX Vp J Ɉ J
PFX Vp L Ƚ L
PFX Vp Ŧ S Ŧ


### Buran ###

# trasformaŧion intra varianti (a[lnr] > à, on > ó)
SFX Bu Y 17
SFX Bu al àʼ al
SFX Bu an àʼ an
SFX Bu ar àʼ ar
SFX Bu r ʼ [èò]r
SFX Bu en éʼ en
SFX Bu n ʼ èn
SFX Bu il íʼ il
SFX Bu in íʼ in
SFX Bu on óʼ on
SFX Bu un úʼ un
SFX Bu or óʼ or
SFX Bu ora óʼ ora
SFX Bu ur úʼ ur
SFX Bu ño ʼ ño
SFX Bu adèl àʼ adèl
SFX Bu ando àʼ ando
SFX Bu adòna àʼ adòna


### Coxa ###

# trasformaŧion iniŧial de paròla intra varianti (pro > por, kon > kun, ...)
PFX Co Y 10
PFX Co do du do
PFX Co fo fu fo
PFX Co lo lu lo
PFX Co ƚo ƚu ƚo
PFX Co ko ku kon
PFX Co bru bur bru
PFX Co pro por pro
PFX Co pru pur pru
PFX Co for fro for
PFX Co tor tru tor

# trasformaŧion iniŧial de paròla intra varianti (pro > por, kon > kun, ...)
PFX Ci Y 2
PFX Co frè friè frè
PFX Co le lie le

# trasformaŧion iniŧial de paròla intra varianti (pro > por, kon > kun, ...)
PFX Cu Y 1
PFX Co bò buò bò



### Pàdoa ###

# metafonèxi padoana
SFX Pd Y 129
SFX Pd el ili el	is:plural+masculine+padoan
SFX Pd ol uli ol	is:plural+masculine+padoan
SFX Pd en ini en	is:plural+masculine+padoan
SFX Pd on uni on	is:plural+masculine+padoan
SFX Pd er iri er	is:plural+masculine+padoan
SFX Pd or uri or	is:plural+masculine+padoan
SFX Pd ese isi ese	is:plural+masculine+padoan
SFX Pd exe ixi exe	is:plural+masculine+padoan
SFX Pd edo idi edo	is:plural+masculine+padoan
SFX Pd odo udi odo	is:plural+masculine+padoan
SFX Pd eđo iđi eđo	is:plural+masculine
SFX Pd ođo uđi ođo	is:plural+masculine
SFX Pd eko iki eko	is:plural+masculine+padoan
SFX Pd oko uki oko	is:plural+masculine+padoan
SFX Pd eƚo iƚi eƚo	is:plural+masculine+padoan
SFX Pd oƚo uƚi oƚo	is:plural+masculine+padoan
SFX Pd omo umi omo	is:plural+masculine+padoan
SFX Pd eño iñi eño	is:plural+masculine+padoan
SFX Pd oño uñi oño	is:plural+masculine+padoan
SFX Pd opo upi opo	is:plural+masculine+padoan
SFX Pd eso isi eso	is:plural+masculine+padoan
SFX Pd oso usi oso	is:plural+masculine+padoan
SFX Pd eto iti eto	is:plural+masculine+padoan
SFX Pd oto uti oto	is:plural+masculine+padoan
SFX Pd eŧo iŧi eŧo	is:plural+masculine
SFX Pd oŧo uŧi oŧo	is:plural+masculine
SFX Pd evo ivi evo	is:plural+masculine+padoan
SFX Pd ovo uvi ovo	is:plural+masculine+padoan
SFX Pd exo ixi exo	is:plural+masculine+padoan
SFX Pd oxo uxi oxo	is:plural+masculine+padoan
SFX Pd orse ursi orse	is:plural+masculine+padoan
SFX Pd ente nti iente	is:plural+padoan
SFX Pd ente inti [^i]ente	is:plural+padoan
SFX Pd ento inti ento	is:plural+masculine+padoan
SFX Pd onte unti onte	is:plural+masculine+padoan
SFX Pd oldo uldi oldo	is:plural+masculine+padoan
SFX Pd ordo urdi ordo	is:plural+masculine+padoan
SFX Pd orđo urđi orđo	is:plural+masculine
SFX Pd olko ulki olko	is:plural+masculine+padoan
SFX Pd olmo ulmi olmo	is:plural+masculine+padoan
SFX Pd orko urki orko	is:plural+masculine+padoan
SFX Pd osko uski osko	is:plural+masculine+padoan
SFX Pd enpo inpi enpo	is:plural+masculine+padoan
SFX Pd esto isti esto	is:plural+masculine+padoan
SFX Pd erco irci erco	is:plural+masculine+padoan
SFX Pd onto unti onto	is:plural+masculine+padoan
SFX Pd orno urni orno	is:plural+masculine+padoan
SFX Pd orxo urxi orxo	is:plural+masculine+padoan
SFX Pd enbro inbri enbro	is:plural+masculine+padoan
SFX Pd ojoxo ujuxi ojoxo	is:plural+masculine+padoan
SFX Pd oɉoxo uɉuxi oɉoxo	is:plural+masculine+padoan
SFX Pd oloxo uluxi oloxo	is:plural+masculine+padoan
SFX Pd oƚoxo uƚuxi oƚoxo	is:plural+masculine+padoan
SFX Pd omoxo umuxi omoxo	is:plural+masculine+padoan
SFX Pd oñoxo uñuxi oñoxo	is:plural+masculine+padoan
SFX Pd oroxo uruxi oroxo	is:plural+masculine+padoan
SFX Pd órden úrdini órden	is:plural+masculine+padoan
SFX Pd obioxo ubiuxi obioxo	is:plural+masculine+padoan
SFX Pd ofioxo ufiuxi ofioxo	is:plural+masculine+padoan
SFX Pd olioxo uliuxi olioxo	is:plural+masculine+padoan
SFX Pd oƚioxo uƚiuxi oƚioxo	is:plural+masculine+padoan
SFX Pd onioxo uniuxi onioxo	is:plural+masculine+padoan
SFX Pd orioxo uriuxi orioxo	is:plural+masculine+padoan
SFX Pd ostoxo ustuxi ostoxo	is:plural+masculine+padoan
SFX Pd ordioxo urdiuxi ordioxo	is:plural+masculine+padoan
SFX Pd obrioxo ubriuxi obrioxo	is:plural+masculine+padoan
SFX Pd eli ili eli	is:padoan
SFX Pd oli uli oli	is:padoan
SFX Pd eni ini eni	is:padoan
SFX Pd oni uni oni	is:padoan
SFX Pd eri iri eri	is:padoan
SFX Pd ori uri ori	is:padoan
SFX Pd esi isi esi	is:padoan
SFX Pd exi ixi exi	is:padoan
SFX Pd edi idi edi	is:padoan
SFX Pd odi udi odi	is:padoan
SFX Pd eđi iđi eđi
SFX Pd ođi uđi ođi
SFX Pd eki iki eki	is:padoan
SFX Pd oki uki oki	is:padoan
SFX Pd eƚi iƚi eƚi	is:padoan
SFX Pd oƚi uƚi oƚi	is:padoan
SFX Pd omi umi omi	is:padoan
SFX Pd eñi iñi eñi	is:padoan
SFX Pd oñi uñi oñi	is:padoan
SFX Pd opi upi opi	is:padoan
SFX Pd osi usi osi	is:padoan
SFX Pd eti iti eti	is:padoan
SFX Pd oti uti oti	is:padoan
SFX Pd eŧi iŧi eŧi
SFX Pd oŧi uŧi oŧi
SFX Pd evi ivi evi	is:padoan
SFX Pd ovi uvi ovi	is:padoan
SFX Pd oxi uxi oxi	is:padoan
SFX Pd orsi ursi orsi	is:padoan
SFX Pd enti nti ienti	is:padoan
SFX Pd enti inti [^i]enti	is:padoan
SFX Pd enti inti enti	is:padoan
SFX Pd onti unti onti	is:padoan
SFX Pd oldi uldi oldi	is:padoan
SFX Pd ordi urdi ordi	is:padoan
SFX Pd orđi urđi orđi
SFX Pd olki ulki olki	is:padoan
SFX Pd olmi ulmi olmi	is:padoan
SFX Pd orki urki orki	is:padoan
SFX Pd oski uski oski	is:padoan
SFX Pd enpi inpi enpi	is:padoan
SFX Pd esti isti esti	is:padoan
SFX Pd erci irci erci	is:padoan
SFX Pd orni urni orni	is:padoan
SFX Pd orxi urxi orxi	is:padoan
SFX Pd enbri inbri enbri	is:padoan
SFX Pd ojoxi ujuxi ojoxi	is:padoan
SFX Pd oɉoxi uɉuxi oɉoxi	is:padoan
SFX Pd oloxi uluxi oloxi	is:padoan
SFX Pd oƚoxi uƚuxi oƚoxi	is:padoan
SFX Pd omoxi umuxi omoxi	is:padoan
SFX Pd oñoxi uñuxi oñoxi	is:padoan
SFX Pd oroxi uruxi oroxi	is:padoan
SFX Pd órdeni úrdini órdeni	is:padoan
SFX Pd obioxi ubiuxi obioxi	is:padoan
SFX Pd ofioxi ufiuxi ofioxi	is:padoan
SFX Pd olioxi uliuxi olioxi	is:padoan
SFX Pd oƚioxi uƚiuxi oƚioxi	is:padoan
SFX Pd onioxi uniuxi onioxi	is:padoan
SFX Pd orioxi uriuxi orioxi	is:padoan
SFX Pd ostoxi ustuxi ostoxi	is:padoan
SFX Pd ordioxi urdiuxi ordioxi	is:padoan
SFX Pd obrioxi ubriuxi obrioxi	is:padoan


### Viŧenŧa ###

# trasformaŧion viŧentina (re- > ra-, se- > sa-, per- > par-)
PFX Vs Y 15
PFX Vs be ba be
PFX Vs fe fa fe
PFX Vs me ma me
PFX Vs pe pa pe
PFX Vs re ra re
PFX Vs se sa se
PFX Vs te ta te
PFX Vs ŧe ŧa ŧe
PFX Vs ve va ve
PFX Vs pé pà pé
PFX Vs ré rà ré
PFX Vs té tà té
PFX Vs pè pà pè
PFX Vs Se Sa Se
PFX Vs Te Ta Te


### Verona ###

# trasformaŧion veronexe (-ente > -ènte/X0FS, -en[pstŧ]o > -èn[pstŧ]o/M0FSPd, -en[dstŧ]a > -èn[dstŧ]a/F0, -osto > -òsto/M0FS, -ongo > -òngo/M0FS, -evo > -èvo/M0)
SFX Vr Y 24
SFX Vr eva èva/F0 eva
SFX Vr evo èvo/M0 evo
SFX Vr enda ènda/F0 enda
SFX Vr onga ònga/F0 onga
SFX Vr orka òrka/F0 orka
SFX Vr ensa ènsa/F0 ensa
SFX Vr enta ènta/F0 enta
SFX Vr osta òsta/F0 osta
SFX Vr enŧa ènŧa/F0 enŧa
SFX Vr ente ènte/X0FS'9 ente
SFX Vr endo èndo/M0FS endo
SFX Vr ongo òngo/M0 ongo
SFX Vr orko òrko/M0FS orko
SFX Vr enpo ènpo/M0FS enpo
SFX Vr enso ènso/M0FS enso
SFX Vr ento ènto/M0FS ento
SFX Vr onto ònto/M0 onto
SFX Vr osto òsto/M0FS osto
SFX Vr enŧo ènŧo/M0FS enŧo
SFX Vr enpia ènpia/F0 enpia
SFX Vr ensia ènsia/F0 ensia
SFX Vr enŧia ènŧia/F0 enŧia
SFX Vr enbro ènbro/M0 enbro
SFX Vr ontro òntro/M0 ontro

# trasformaŧion veronexe ko èle vanesente (-ente > -ènte/M0, -ento > -ènto/M0Pd, -evo > -èvo/M0)
SFX VR Y 14
SFX VR evo èvo/M0 evo
SFX VR enda ènda/F0 enda
SFX VR onga ònga/F0 onga
SFX VR ensa ènsa/F0 ensa
SFX VR enta ènta/F0 enta
SFX VR ente ènte/X0 ente
SFX VR ensia ènsia/F0 ensia
SFX VR enŧia ènŧia/F0 enŧia
SFX VR endo èndo/M0 endo
SFX VR ongo òngo/M0 ongo
SFX VR enso ènso/M0 enso
SFX VR ento ènto/M0 ento
SFX VR onto ònto/M0 onto
SFX VR enbro ènbro/M0 enbro


# piante e mistièri (-(i)èr/-(i)er, -aro, -dor/-tor, -(i)ol/-(i)òl)
SFX v0 Y 84
SFX v0 èr er/M0Pd èr
SFX v0 èr ar/M0 èr
SFX v0 èr ereto/M0FSPd èr	ds:eto
SFX v0 èr areto/M0FSPd èr	ds:eto
SFX v0 èra ara/F0 èra
SFX v0 èra era/F0 èra
SFX v0 èra ereta/F0 èra	ds:eto
SFX v0 èra areta/F0 èra	ds:eto
SFX v0 ièr er/M0Pd ièr
SFX v0 ièr èr/M0 ièr
SFX v0 ièr ar/M0 ièr
SFX v0 ièr ereto/M0FSPd ièr	ds:eto
SFX v0 ièr areto/M0FSPd ièr	ds:eto
SFX v0 ièra ara/F0 ièra
SFX v0 ièra èra/F0 ièra
SFX v0 ièra era/F0 ièra
SFX v0 ièra ereta/F0 ièra	ds:eto
SFX v0 ièra areta/F0 ièra	ds:eto
SFX v0 èr ier/M0Pd [^aeoucijɉlñ]èr
SFX v0 èr ièr/M0 [^aeoucijɉlñ]èr
SFX v0 èr iar/M0 [^aeoucijɉlñ]èr
SFX v0 èr iereto/M0FSPd [^aeoucijɉlñ]èr	ds:eto
SFX v0 èr iareto/M0FSPd [^aeoucijɉlñ]èr	ds:eto
SFX v0 èra iara/F0 [^aeoucijɉlñ]èra
SFX v0 èra ièra/F0 [^aeoucijɉlñ]èra
SFX v0 èra iera/F0 [^aeoucijɉlñ]èra
SFX v0 èra iereta/F0 [^aeoucijɉlñ]èra	ds:eto
SFX v0 èra iareta/F0 [^aeoucijɉlñ]èra	ds:eto
SFX v0 0 eto/M0FSPd [aei]dor	ds:eto
SFX v0 dor or/M0Pd [^edjɉnñrt]idor
SFX v0 dor or/M0Pd [aeiou]idor
SFX v0 idor ïor/M0Pd [^aeiou]idor
SFX v0 dor or/M0Pd [ae]dor
SFX v0 dor tor/M0Pd [aei]dor
SFX v0 dor oreto/M0FSPd [ae]dor	ds:eto
SFX v0 dor oreto/M0FSPd [^edjɉnñrt]idor	ds:eto
SFX v0 dor oreto/M0FSPd [aeiou]idor	ds:eto
SFX v0 idor ïoreto/M0FSPd [^aeiou]idor	ds:eto
SFX v0 dor toreto/M0FSPd [aei]dor	ds:eto
SFX v0 a eta/F0 [aei]dora	ds:eto
SFX v0 dora ora/F0 [ae]dora
SFX v0 dora ora/F0 [^edjɉnñrt]idora
SFX v0 dora ora/F0 [aeiou]idora
SFX v0 idora ïora/F0 [^aeiou]idora
SFX v0 dora tora/F0 [aei]dora
SFX v0 dora oreta/F0 [ae]dora	ds:eto
SFX v0 dora oreta/F0 [^edjɉnñrt]idora	ds:eto
SFX v0 dora oreta/F0 [aeiou]idora	ds:eto
SFX v0 idora ïoreta/F0 [^aeiou]idora	ds:eto
SFX v0 dora toreta/F0 [aei]dora	ds:eto
SFX v0 r ora/F0 [^èo]r
SFX v0 r dora/F0 [^èo]r
SFX v0 r or/M0Pd [^èo]r
SFX v0 r tora/F0 [^èo]r
SFX v0 r dor/M0Pd [^èo]r
SFX v0 r oreta/F0 [^èo]r	ds:eto
SFX v0 r tor/M0Pd [^èo]r
SFX v0 r doreta/F0 [^èo]r	ds:eto
SFX v0 r toreta/F0 [^èo]r	ds:eto
SFX v0 r oreto/M0FSPd [^èo]r	ds:eto
SFX v0 r doreto/M0FSPd [^èo]r	ds:eto
SFX v0 r toreto/M0FSPd [^èo]r	ds:eto
SFX v0 rò ora/F0 rò
SFX v0 rò dora/F0 rò
SFX v0 rò or/M0Pd rò
SFX v0 rò tora/F0 rò
SFX v0 rò dor/M0Pd rò
SFX v0 rò oreta/F0 rò	ds:eto
SFX v0 rò tor/M0Pd rò
SFX v0 rò doreta/F0 rò	ds:eto
SFX v0 rò toreta/F0 rò	ds:eto
SFX v0 rò oreto/M0FSPd rò	ds:eto
SFX v0 rò doreto/M0FSPd rò	ds:eto
SFX v0 rò toreto/M0FSPd rò	ds:eto
SFX v0 ol òl/M0B1 [dđñrsŧx]ol
SFX v0 0 eto/M0FSPd [dđñrsŧx]ol	ds:eto
SFX v0 ol iol/M0B1Pd [dđrsŧx]ol
SFX v0 ol ioleto/M0FSPd [dđrsŧx]ol	ds:eto
SFX v0 ol iòl/M0B1 [dđrsŧx]ol
SFX v0 ola òla/F0 [dđñrsŧx]ola
SFX v0 a eta/F0 [dđñrsŧx]ola	ds:eto
SFX v0 ola iola/F0 [dđrsŧx]ola
SFX v0 ola ioleta/F0 [dđrsŧx]ola	ds:eto
SFX v0 ola iòla/F0 [dđrsŧx]ola

# piante e mistièri ko èle vanesente (-èr, -aro, -(i)oƚo/-(i)òƚo)
SFX v7 Y 70
SFX v7 a eta/F0 [ñrsx]oƚa	ds:eto
SFX v7 o eto/M0Pd [dñrsx]oƚo	ds:eto
SFX v7 0 eto/M0Pd [aei]dor	ds:eto
SFX v7 èr er/M0Pd ièr
SFX v7 oƚa òƚa/F0 [ñrsx]oƚa
SFX v7 oƚa ioƚa/F0 [rsx]oƚa
SFX v7 oƚa iòƚa/F0 [rsx]oƚa
SFX v7 oƚa ioƚeta/F0 [rsx]oƚa	ds:eto
SFX v7 oƚo òƚo/M0 [dñrsx]oƚo
SFX v7 oƚo iòƚo/M0 [drsx]oƚo
SFX v7 oƚo ioƚo/M0Pd [drsx]oƚo
SFX v7 oƚo ioƚeto/M0Pd [drsx]oƚo	ds:eto
SFX v7 ièr èr/M0 ièr
SFX v7 ièr ar/M0 ièr
SFX v7 ièr er/M0Pd ièr
SFX v7 ièr areto/M0Pd ièr	ds:eto
SFX v7 ièr ereto/M0Pd ièr	ds:eto
SFX v7 dor or/M0Pd [ae]dor
SFX v7 dor or/M0Pd [^edjɉnñrt]idor
SFX v7 dor or/M0Pd [aeiou]idor
SFX v7 idor ïor/M0Pd [^aeiou]idor
SFX v7 dor tor/M0Pd [aei]dor
SFX v7 dor oreto/M0Pd [ae]dor	ds:eto
SFX v7 dor oreto/M0Pd [^edjɉnñrt]idor	ds:eto
SFX v7 dor oreto/M0Pd [aeiou]idor	ds:eto
SFX v7 idor ïoreto/M0Pd [^aeiou]idor	ds:eto
SFX v7 dor toreto/M0Pd [aei]dor	ds:eto
SFX v7 r ora/F0 r
SFX v7 r dora/F0 r
SFX v7 r or/M0Pd r
SFX v7 r tora/F0 r
SFX v7 r dor/M0Pd r
SFX v7 r oreta/F0 r	ds:eto
SFX v7 r tor/M0Pd r
SFX v7 r doreta/F0 r	ds:eto
SFX v7 r toreta/F0 r	ds:eto
SFX v7 r oreto/M0Pd r	ds:eto
SFX v7 r doreto/M0Pd r	ds:eto
SFX v7 r toreto/M0Pd r	ds:eto
SFX v7 èr ar/M0 èr
SFX v7 èr ièr/M0 [^aeoucijɉñ]èr
SFX v7 èr ier/M0 [^aeoucijɉñ]èr
SFX v7 èr areto/M0Pd [^i]èr	ds:eto
SFX v7 èr ereto/M0Pd [^i]èr	ds:eto
SFX v7 èr iereto/M0Pd [^aeoucijɉñ]èr	ds:eto
SFX v7 a eta/F0 [aei]dora	ds:eto
SFX v7 ièra ara/F0 ièra
SFX v7 ièra era/F0 ièra
SFX v7 ièra areta/F0 ièra	ds:eto
SFX v7 ièra ereta/F0 ièra	ds:eto
SFX v7 ièra èra/F0 ièra
SFX v7 dora ora/F0 [ae]dora
SFX v7 dora ora/F0 [^edjɉnñrt]idora
SFX v7 dora ora/F0 [aeiou]idora
SFX v7 idora ïora/F0 [^aeiou]idora
SFX v7 dora tora/F0 [aei]dora
SFX v7 dora oreta/F0 [ae]dora	ds:eto
SFX v7 dora oreta/F0 [^edjɉnñrt]idora	ds:eto
SFX v7 dora oreta/F0 [aeiou]idora	ds:eto
SFX v7 idora ïoreta/F0 [^aeiou]idora	ds:eto
SFX v7 dora toreta/F0 [aei]dora	ds:eto
SFX v7 èra ara/F0 [^i]èra
SFX v7 èra era/F0 [^i]èra
SFX v7 èra iara/F0 [^aeoucijɉñ]èra
SFX v7 èra iera/F0 [^aeoucijɉñ]èra
SFX v7 èra ièra/F0 [^aeoucijɉñ]èra
SFX v7 èra areta/F0 [^i]èra	ds:eto
SFX v7 èra ereta/F0 [^i]èra	ds:eto
SFX v7 èra iareta/F0 [^aeoucijɉñ]èra	ds:eto
SFX v7 èra iereta/F0 [^aeoucijɉñ]èra	ds:eto


# nominali deajetivali (-eŧa)
SFX eZ Y 4
SFX eZ a eŧa/F0 a	is:singular+femenine
SFX eZ o eŧa/F0 o	is:singular+femenine
SFX eZ 0 ŧa/F0 [^d]e	is:singular+femenine
SFX eZ òde odeŧa/F0 òde	is:singular+femenine

# nominali deajetivali (-esa)
SFX eS Y 4
SFX eS a esa/F0 a	is:singular+femenine
SFX eS o esa/F0 o	is:singular+femenine
SFX eS 0 sa/F0 [^d]e	is:singular+femenine
SFX eS òde odesa/F0 òde	is:singular+femenine

# nominali deajetivali (-iŧia)
SFX iZ Y 2
SFX iZ 0 iŧia/F0 l	is:singular+femenine
SFX iZ o iŧia/F0 o	is:singular+femenine

# nominali deajetivali (-isia)
SFX iS Y 3
SFX iS 0 isia/F0 l	is:singular+femenine
SFX iS e isia/F0 ƚe	is:singular+femenine
SFX iS o isia/F0 o	is:singular+femenine


# nominali deverbali (-mento)
SFX m0 Y 7
SFX m0 0 mento/M0FSPd a	is:singular+masculine ds:mento
SFX m0 0 amènto/M0FS n	ds:mento
SFX m0 0 amento/M0FSPd n	ds:mento
SFX m0 o amènto/M0FS [^c]o	ds:mento
SFX m0 o amento/M0FSPd [^c]o	ds:mento
SFX m0 òco ocamènto/M0FS òco	ds:mento
SFX m0 òco ocamento/M0FSPd òco	ds:mento

# nominali deverbali ko èle vanesente (-mento)
#SFX m7 Y 2
#SFX m7 r mento/M0Pd r	ds:mento
#SFX m7 r mènto/M0 r	ds:mento

# nominali deverbali (-ŧion)
#SFX z0 Y 16
#SFX z0 r ŧion/F0BBu1Pd ar
#SFX z0 erò ŧion/F0B1BuPd aerò
#SFX z0 r ŧion/F0B1BuPd [^uü]ir
#SFX z0 ir ŧion/F0B1BuPd [uü]ir
#SFX z0 erò iŧion/F0B1BuPd terò
#SFX z0 merò nŧion/F0B1BuPd merò
#SFX z0 nerò xiŧion/F0B1BuPd nerò
#SFX z0 ñerò nŧion/F0B1BuPd ñerò
#SFX z0 erò ion/F0B1BuPd [đsŧ]erò
#SFX z0 derò uŧion/F0B1BuPd lderò
#SFX z0 derò ŧion/F0B1BuPd nderò
#SFX z0 verò ŧion/F0B1BuPd iverò
#SFX z0 verò uŧion/F0B1BuPd lverò
#SFX z0 guerò ŧion/F0B1BuPd guerò
#SFX z0 xerò ŧion/F0B1BuPd [^r]xerò
#SFX z0 orxerò ureŧion/F0B1BuPd orxerò

# nominali deverbali (-sion)
#SFX s0 Y 15
#SFX s0 r sion/F0B1BuPd [^i]r
#SFX s0 erò sion/F0B1BuPd aerò
#SFX s0 r sion/F0B1BuPd [^uü]ir
#SFX s0 ir sion/F0B1BuPd [uü]ir
#SFX s0 erò ision/F0B1BuPd terò
#SFX s0 merò nsion/F0B1BuPd merò
#SFX s0 nerò xision/F0B1BuPd nerò
#SFX s0 ñerò nsion/F0B1BuPd ñerò
#SFX s0 derò usion/F0B1BuPd lderò
#SFX s0 derò sion/F0B1BuPd nderò
#SFX s0 verò sion/F0B1BuPd iverò
#SFX s0 verò usion/F0B1BuPd lverò
#SFX s0 guerò sion/F0B1BuPd guerò
#SFX s0 xerò sion/F0B1BuPd [^r]xerò
#SFX s0 orxerò uresion/F0B1BuPd orxerò

# nominali deverbali ko èle vanesente (-sion)
#SFX s7 Y 4
#SFX s7 r sion/F0BuPd r
#SFX s7 xerò sion/F0BuPd xerò
#SFX s7 lderò ƚusion/F0BuPd lderò
#SFX s7 lverò ƚusion/F0BuPd lverò

# nominali deverbali (-dur/M0eT, -dura/F0eT)
SFX d0 Y 12
SFX d0 dur ur/M0 [^i]dur
SFX d0 dur ur/M0 [aeiou]idur
SFX d0 idur ïur/M0 [^aeiou]idur
SFX d0 dur ureto/M0FSPd [^i]dur	ds:eto
SFX d0 dur ureto/M0FSPd [aeiou]idur	ds:eto
SFX d0 idur ïureto/M0FSPd [^aeiou]idur	ds:eto
SFX d0 dura ura/F0 [^i]dura
SFX d0 dura ura/F0 [aeiou]idura
SFX d0 idura ïura/F0 [^aeiou]idura
SFX d0 dura ureta/F0 [^i]dura	ds:eto
SFX d0 dura ureta/F0 [aeiou]idura	ds:eto
SFX d0 idura ïureta/F0 [^aeiou]idura	ds:eto

# nominali deverbali ko èle vanesente (-dur(eto)/M0, -dur(et)a/F0)
SFX d7 Y 8
SFX d7 dur ur/M0 dur
SFX d7 dur ureto/M0Pd dur	ds:eto
SFX d7 dura ura/F0 [^i]dura
SFX d7 dura ura/F0 [aeiou]idura
SFX d7 idura ïura/F0 [^aeiou]idura
SFX d7 dura ureta/F0 [^i]dura	ds:eto
SFX d7 dura ureta/F0 [aeiou]idura	ds:eto
SFX d7 idura ïureta/F0 [^aeiou]idura	ds:eto


# nominali deaverbiali (-ixmo)
SFX x0 Y 3
SFX x0 o ixmo/M0 o	ds:ixmo
SFX x0 0 ixmo/M0 [nr]	ds:ixmo
SFX x0 ía ixmo/M0 ía	ds:ixmo

# nominali deaverbiali ko èle vanesente (-ixmo)
SFX x7 Y 2
SFX x7 0 ixmo/M0 n	ds:ixmo
SFX x7 ía ixmo/M0 ía	ds:ixmo


# negòŧi, atività komerŧali o industriali, aŧion, scapi de ròbe o de parsone (-ría/F0eT)
SFX r0 Y 76
SFX r0 0 ría/F0 e	is:singular+femenine
SFX r0 0 rïeta/F0 e	is:singular+femenine ds:eto
SFX r0 e aría/F0 e	is:singular+femenine
SFX r0 e arïeta/F0 e	is:singular+femenine ds:eto
SFX r0 0 aría/F0 [ln]	is:singular+femenine
SFX r0 0 ería/F0 [ln]	is:singular+femenine
SFX r0 0 arïeta/F0 [ln]	is:singular+femenine ds:eto
SFX r0 0 erïeta/F0 [ln]	is:singular+femenine ds:eto
SFX r0 0 aría/F0 [^èo]r	is:singular+femenine
SFX r0 0 ería/F0 [^èo]r	is:singular+femenine
SFX r0 0 arïeta/F0 [^èo]r	is:singular+femenine ds:eto
SFX r0 0 erïeta/F0 [^èo]r	is:singular+femenine ds:eto
SFX r0 èr eraría/F0 èr	is:singular+femenine
SFX r0 èr erería/F0 èr	is:singular+femenine
SFX r0 èr erarïeta/F0 èr	is:singular+femenine ds:eto
SFX r0 èr ererïeta/F0 èr	is:singular+femenine ds:eto
SFX r0 0 ía/F0 ar	is:singular+femenine
SFX r0 0 ieta/F0 [aeiou]ar	is:singular+femenine ds:eto
SFX r0 0 ïeta/F0 [^aeiou]ar	is:singular+femenine ds:eto
SFX r0 0 ía/F0 or	is:singular+femenine
SFX r0 0 ieta/F0 [aeiou]or	is:singular+femenine ds:eto
SFX r0 0 ïeta/F0 [^aeiou]or	is:singular+femenine ds:eto
SFX r0 ar ería/F0 ar	is:singular+femenine
SFX r0 ar erïeta/F0 ar	is:singular+femenine ds:eto
SFX r0 èr aría/F0 èr	is:singular+femenine
SFX r0 èr ería/F0 èr	is:singular+femenine
SFX r0 èr arïeta/F0 èr	is:singular+femenine ds:eto
SFX r0 èr erïeta/F0 èr	is:singular+femenine ds:eto
SFX r0 0 ría/F0 [^ílƚ]a	is:singular+femenine
SFX r0 0 rïeta/F0 [^ílƚ]a	is:singular+femenine ds:eto
SFX r0 a ería/F0 [^ílƚ]a	is:singular+femenine
SFX r0 a erïeta/F0 [^ílƚ]a	is:singular+femenine ds:eto
SFX r0 o aría/F0 [^cdkít]o	is:singular+femenine
SFX r0 o ería/F0 [^cdkít]o	is:singular+femenine
SFX r0 o arïeta/F0 [^cdkít]o	is:singular+femenine ds:eto
SFX r0 o erïeta/F0 [^cdkít]o	is:singular+femenine ds:eto
SFX r0 èla elaría/F0 èla	is:singular+femenine
SFX r0 èla elería/F0 èla	is:singular+femenine
SFX r0 èla elarïeta/F0 èla	is:singular+femenine ds:eto
SFX r0 èla elerïeta/F0 èla	is:singular+femenine ds:eto
SFX r0 èƚa eƚaría/F0 èƚa	is:singular+femenine
SFX r0 èƚa eƚería/F0 èƚa	is:singular+femenine
SFX r0 èƚa eƚarïeta/F0 èƚa	is:singular+femenine ds:eto
SFX r0 èƚa eƚerïeta/F0 èƚa	is:singular+femenine ds:eto
SFX r0 òco ocaría/F0 òco	is:singular+femenine
SFX r0 òco ocería/F0 òco	is:singular+femenine
SFX r0 òco ocarïeta/F0 òco	is:singular+femenine ds:eto
SFX r0 òco ocerïeta/F0 òco	is:singular+femenine ds:eto
SFX r0 òdo odaría/F0 òdo	is:singular+femenine
SFX r0 òdo odería/F0 òdo	is:singular+femenine
SFX r0 òdo odarïeta/F0 òdo	is:singular+femenine ds:eto
SFX r0 òdo oderïeta/F0 òdo	is:singular+femenine ds:eto
SFX r0 òko okaría/F0 òko	is:singular+femenine
SFX r0 òko okería/F0 òko	is:singular+femenine
SFX r0 òko okarïeta/F0 òko	is:singular+femenine ds:eto
SFX r0 òko okerïeta/F0 òko	is:singular+femenine ds:eto
SFX r0 òto otaría/F0 òto	is:singular+femenine
SFX r0 òto otería/F0 òto	is:singular+femenine
SFX r0 òto otarïeta/F0 òto	is:singular+femenine ds:eto
SFX r0 òto oterïeta/F0 òto	is:singular+femenine ds:eto
SFX r0 o aría/F0 [^ò][dkt]o	is:singular+femenine
SFX r0 o ería/F0 [^ò][dkt]o	is:singular+femenine
SFX r0 o arïeta/F0 [^ò][dkt]o	is:singular+femenine ds:eto
SFX r0 o erïeta/F0 [^ò][dkt]o	is:singular+femenine ds:eto
SFX r0 ío iaría/F0 [aeiou]ío	is:singular+femenine
SFX r0 ío ïaría/F0 [^aeiou]ío	is:singular+femenine
SFX r0 ío iería/F0 [aeiou]ío	is:singular+femenine
SFX r0 ío ïería/F0 [^aeiou]ío	is:singular+femenine
SFX r0 ío iarïeta/F0 [aeiou]ío	is:singular+femenine ds:eto
SFX r0 ío ïarïeta/F0 [^aeiou]ío	is:singular+femenine ds:eto
SFX r0 ío ierïeta/F0 [aeiou]ío	is:singular+femenine ds:eto
SFX r0 ío ïerïeta/F0 [^aeiou]ío	is:singular+femenine ds:eto
SFX r0 ía ieta/F0 [aeiou]ería	is:singular+femenine ds:eto
SFX r0 ía ïeta/F0 [^aeiou]ería	is:singular+femenine ds:eto
SFX r0 ería aría/F0 ería	is:singular+femenine
SFX r0 ería arïeta/F0 ería	is:singular+femenine ds:eto

# nominali denominali (-ista)
SFX i0 Y 19
SFX i0 e ista/A2 e	is:singular ds:ista
SFX i0 0 ista/A2 n	is:singular ds:ista
SFX i0 ía ista/A2 ía	is:singular ds:ista
SFX i0 èl elista/A2 èl	is:singular ds:ista
SFX i0 èr erista/A2 èr	is:singular ds:ista
SFX i0 òr orista/A2 òr	is:singular ds:ista
SFX i0 a ista/A2 [^diír]a	is:singular ds:ista
SFX i0 o ista/A2 [^iƚ]o	is:singular ds:ista
SFX i0 0 ista/A2 [^èò]r	is:singular ds:ista
SFX i0 0 ista/A2 [^è]l	is:singular ds:ista
SFX i0 òda odista/A2 òda	is:singular ds:ista
SFX i0 òra orista/A2 òra	is:singular ds:ista
SFX i0 èƚo eƚista/A2 èƚo	is:singular ds:ista
SFX i0 a ista/A2 [^ò]ra	is:singular ds:ista
SFX i0 o sta/A2 [^lƚ]io	is:singular ds:ista
SFX i0 o ista/A2 [^è]ƚo	is:singular ds:ista
SFX i0 ònia onista/A2 ònia	is:singular ds:ista
SFX i0 èlio elista/A2 èlio	is:singular ds:ista
SFX i0 èƚio eƚista/A2 èƚio	is:singular ds:ista

# avèrbi (-mente)
SFX w0 Y 3
SFX w0 e re te
SFX w0 te 0 te
SFX w0 ente ènte ente


# sostantivi koletivi, ...
SFX y0 Y 39
SFX y0 da a [aeo]da	is:singular+femenine
SFX y0 da e [aeo]da	is:plural+femenine
SFX y0 da a [aeiouàèéíòóúïü]ida	is:singular+femenine
SFX y0 da e [aeiouàèéíòóúïü]ida	is:singular+femenine
SFX y0 ida ía [^aeiouàèéíòóúïü]ida	is:singular+femenine
SFX y0 ida íe [^aeiouàèéíòóúïü]ida	is:singular+femenine
SFX y0 da a [aeiouàèéíòóúïü]uda	is:singular+femenine
SFX y0 da e [aeiouàèéíòóúïü]uda	is:singular+femenine
SFX y0 uda úa [^aeiouàèéíòóúïü]uda	is:singular+femenine
SFX y0 uda úe [^aeiouàèéíòóúïü]uda	is:singular+femenine
SFX y0 ade à ade	is:femenine+non_enumerable
SFX y0 de e ade	is:femenine+non_enumerable
SFX y0 ade è ade	is:femenine+non_enumerable	# pavan
SFX y0 ede é ede	is:femenine+non_enumerable
SFX y0 ude ú ude	is:femenine+non_enumerable
SFX y0 ude úe ude	is:femenine+non_enumerable
SFX y0 ado ò ado	is:masculine+non_enumerable	# pavan
SFX y0 ado à ado	is:masculine+non_enumerable
SFX y0 do o ado	is:singular+masculine
SFX y0 do i ado	is:plural+masculine
SFX y0 ado è ado	is:masculine+non_enumerable
SFX y0 ado èo ado	is:singular+masculine
SFX y0 ado èi ado	is:plural+masculine
SFX y0 edo é edo	is:masculine+non_enumerable
SFX y0 do o edo	is:singular+masculine
SFX y0 do i edo	is:plural+masculine
SFX y0 ido í ido	is:masculine+non_enumerable
SFX y0 do o [aeiouàèéíòóúïü]ido	is:singular+masculine
SFX y0 do i [aeiouàèéíòóúïü]ido	is:singular+masculine
SFX y0 ido ío [^aeiouàèéíòóúïü]ido	is:singular+masculine
SFX y0 ido íi [^aeiouàèéíòóúïü]ido	is:singular+masculine
SFX y0 do 0 òdo	is:masculine+non_enumerable
SFX y0 do o òdo	is:singular+masculine
SFX y0 do i òdo	is:plural+masculine
SFX y0 udo ú udo	is:masculine+non_enumerable
SFX y0 do o [aeiouàèéíòóúïü]udo	is:singular+masculine
SFX y0 do i [aeiouàèéíòóúïü]udo	is:singular+masculine
SFX y0 udo úo [^aeiouàèéíòóúïü]udo	is:singular+masculine
SFX y0 udo úi [^aeiouàèéíòóúïü]udo	is:singular+masculine

# sostantivi koletivi, ... (-ada > -à)
SFX y1 Y 1
SFX y1 ada à ada	is:femenine+non_enumerable

# sostantivi koletivi, ...
SFX y2 Y 17
SFX y2 da e ada	is:plural+femenine
SFX y2 da a ada	is:singular+femenine
SFX y2 ede é ede	is:femenine+non_enumerable
SFX y2 do i ado	is:plural+masculine
SFX y2 do o ado	is:singular+masculine
SFX y2 ado èi ado	is:plural+masculine
SFX y2 ado èo ado	is:singular+masculine
SFX y2 ado à ado	is:masculine+non_enumerable
SFX y2 ado è ado	is:masculine+non_enumerable
SFX y2 ado ò ado	is:masculine+non_enumerable
SFX y2 da a ida	is:singular+femenine
SFX y2 da e ida	is:plural+femenine
SFX y2 ido í ido	is:masculine+non_enumerable
SFX y2 do o [aeiouàèéíòóúïü]ido	is:singular+masculine
SFX y2 do i [aeiouàèéíòóúïü]ido	is:singular+masculine
SFX y2 do o [^aeiouàèéíòóúïü]ido	is:singular+masculine
SFX y2 do i [^aeiouàèéíòóúïü]ido	is:singular+masculine


# sostantivi/ajetivi alterai – demenutivi (-eto/a)
SFX eT Y 87
SFX eT à aeto/M0FSPd à	ds:eto
SFX eT 0 ta/F0 e	ds:eto
SFX eT è eeto/M0FSPd è	ds:eto
SFX eT 0 eto/M0FSPd n	ds:eto
SFX eT ú ueto/M0FSPd [aeiou]ú	ds:eto
SFX eT ú üeto/M0FSPd [^aeiou]ú	ds:eto
SFX eT ía ieta/F0 [aeiou]ía	ds:eto
SFX eT ía ïeta/F0 [^aeiou]ía	ds:eto
SFX eT úa ueta/F0 [aeiou]úa	ds:eto
SFX eT úa üeta/F0 [^aeiou]úa	ds:eto
SFX eT èl eleto/M0FSPd èl	ds:eto
SFX eT òl oleto/M0FSPd òl	ds:eto
SFX eT ío ieto/M0FSPd [aeiou]ío	ds:eto
SFX eT ío ïeto/M0FSPd [^aeiou]ío	ds:eto
SFX eT òo oeto/M0FSPd òo	ds:eto
SFX eT úo ueto/M0FSPd [aeiou]úo	ds:eto
SFX eT úo üeto/M0FSPd [^aeiou]úo	ds:eto
SFX eT èr ereto/M0FSPd èr	ds:eto
SFX eT òr oreto/M0FSPd òr	ds:eto
SFX eT a eta/F0 [^àbcdđgíjɉklmnñprstŧúvx]a	ds:eto
SFX eT o eto/M0FSPd [^àbcdđgíjɉkmnñòpstŧúvx]o	ds:eto
SFX eT 0 eto/M0FSPd [^èò][lr]	ds:eto
SFX eT èba ebeta/F0 èba	ds:eto
SFX eT òba obeta/F0 òba	ds:eto
SFX eT èca eceta/F0 èca	ds:eto
SFX eT òca oceta/F0 òca	ds:eto
SFX eT èda edeta/F0 èda	ds:eto
SFX eT òda odeta/F0 òda	ds:eto
SFX eT èđa eđeta/F0 èđa	ds:eto
SFX eT òđa ođeta/F0 òđa	ds:eto
SFX eT èga egeta/F0 èga	ds:eto
SFX eT òja ojeta/F0 òja	ds:eto
SFX eT òɉa oɉeta/F0 òɉa	ds:eto
SFX eT èka eketa/F0 èka	ds:eto
SFX eT òka oketa/F0 òka	ds:eto
SFX eT èla eleta/F0 èla	ds:eto
SFX eT òla oleta/F0 òla	ds:eto
SFX eT òma ometa/F0 òma	ds:eto
SFX eT òna oneta/F0 òna	ds:eto
SFX eT òña oñeta/F0 òña	ds:eto
SFX eT èpa epeta/F0 èpa	ds:eto
SFX eT òpa opeta/F0 òpa	ds:eto
SFX eT èra ereta/F0 èra	ds:eto
SFX eT èsa eseta/F0 èsa	ds:eto
SFX eT òsa oseta/F0 òsa	ds:eto
SFX eT òta oteta/F0 òta	ds:eto
SFX eT èŧa eŧeta/F0 èŧa	ds:eto
SFX eT òŧa oŧeta/F0 òŧa	ds:eto
SFX eT èva eveta/F0 èva	ds:eto
SFX eT èxa exeta/F0 èxa	ds:eto
SFX eT òxa oxeta/F0 òxa	ds:eto
SFX eT òbo obeto/M0FSPd òbo	ds:eto
SFX eT èco eceto/M0FSPd èco	ds:eto
SFX eT òco oceto/M0FSPd òco	ds:eto
SFX eT òdo odeto/M0FSPd òdo	ds:eto
SFX eT èđo eđeto/M0FSPd èđo	ds:eto
SFX eT òđo ođeto/M0FSPd òđo	ds:eto
SFX eT ègo egeto/M0FSPd ègo	ds:eto
SFX eT ògo ogeto/M0FSPd ògo	ds:eto
SFX eT èjo ejeto/M0FSPd èjo	ds:eto
SFX eT òjo ojeto/M0FSPd òjo	ds:eto
SFX eT èɉo eɉeto/M0FSPd èɉo	ds:eto
SFX eT òɉo oɉeto/M0FSPd òɉo	ds:eto
SFX eT èko eketo/M0FSPd èko	ds:eto
SFX eT òko oketo/M0FSPd òko	ds:eto
SFX eT èmo emeto/M0FSPd èmo	ds:eto
SFX eT òmo ometo/M0FSPd òmo	ds:eto
SFX eT òno oneto/M0FSPd òno	ds:eto
SFX eT òño oñeto/M0FSPd òño	ds:eto
SFX eT òpo opeto/M0FSPd òpo	ds:eto
SFX eT èso eseto/M0FSPd èso	ds:eto
SFX eT òso oseto/M0FSPd òso	ds:eto
SFX eT òto oteto/M0FSPd òto	ds:eto
SFX eT èŧo eŧeto/M0FSPd èŧo	ds:eto
SFX eT òŧo oŧeto/M0FSPd òŧo	ds:eto
SFX eT èvo eveto/M0FSPd èvo	ds:eto
SFX eT òvo oveto/M0FSPd òvo	ds:eto
SFX eT èxo exeto/M0FSPd èxo	ds:eto
SFX eT òxo oxeto/M0FSPd òxo	ds:eto
SFX eT a eta/F0 [^è]rna	ds:eto
SFX eT a eta/F0 [^òr]na	ds:eto
SFX eT a eta/F0 [^ò][jɉmñt]a	ds:eto
SFX eT a eta/F0 [^è][grv]a	ds:eto
SFX eT a eta/F0 [^èò][bcdđklpsŧx]a	ds:eto
SFX eT o eto/M0FSPd [^ò][bdnñpt]o	ds:eto
SFX eT o eto/M0FSPd [^èò][cđgjɉkmsŧvx]o	ds:eto
SFX eT èrna erneta/F0 èrna	ds:eto

# sostantivi/ajetivi alterai – demenutivi ko èle vanesente (-eto/a)
SFX e1 Y 35
SFX e1 0 ta/F0 e	ds:eto
SFX e1 è eeto/M0Pd è	ds:eto
SFX e1 0 eto/M0Pd n	ds:eto
SFX e1 ía ieta/F0 [aeiou]ía	ds:eto
SFX e1 ía ïeta/F0 [^aeiou]ía	ds:eto
SFX e1 èr ereto/M0Pd èr	ds:eto
SFX e1 a eta/F0 [^dgíƚnrtx]a	ds:eto
SFX e1 o eto/M0Pd [^cjɉƚmst]o	ds:eto
SFX e1 0 eto/M0Pd [^è]r	ds:eto
SFX e1 èda edeta/F0 èda	ds:eto
SFX e1 èga egeta/F0 èga	ds:eto
SFX e1 èƚa eƚeta/F0 èƚa	ds:eto
SFX e1 òƚa oƚeta/F0 òƚa	ds:eto
SFX e1 òna oneta/F0 òna	ds:eto
SFX e1 èra ereta/F0 èra	ds:eto
SFX e1 òta oteta/F0 òta	ds:eto
SFX e1 òxa oxeta/F0 òxa	ds:eto
SFX e1 òco oceto/M0Pd òco	ds:eto
SFX e1 òjo ojeto/M0Pd òjo	ds:eto
SFX e1 òɉo oɉeto/M0Pd òɉo	ds:eto
SFX e1 èƚo eƚeto/M0Pd èƚo	ds:eto
SFX e1 òƚo oƚeto/M0Pd òƚo	ds:eto
SFX e1 òmo ometo/M0Pd òmo	ds:eto
SFX e1 òso oseto/M0Pd òso	ds:eto
SFX e1 òto oteto/M0Pd òto	ds:eto
SFX e1 a eta/F0 [^èò]ƚa	ds:eto
SFX e1 a eta/F0 [^òr]na	ds:eto
SFX e1 a eta/F0 [^è]rna	ds:eto
SFX e1 a eta/F0 [^ò][tx]a	ds:eto
SFX e1 o eto/M0Pd [^èò]ƚo	ds:eto
SFX e1 o eto/M0Pd [^ò][st]o	ds:eto
SFX e1 a eta/F0 [^è][dgr]a	ds:eto
SFX e1 èrna erneta/F0 èrna	ds:eto
SFX e1 èvra evreta/F0 èvra	ds:eto
SFX e1 èvro evreto/M0Pd èvro	ds:eto

# sostantivi/ajetivi alterai – demenutivi (-èl/-èla)
SFX eL Y 28
SFX eL e èl/M0B1 e	ds:èl
SFX eL 0 èl/M0B1 [ln]	ds:èl
SFX eL òr orèl/M0B1 òr	ds:èl
SFX eL a èla/F0 [^dklnrsŧú]a	ds:èl
SFX eL o èl/M0B1 [^cdístŧv]o	ds:èl
SFX eL 0 èl/M0B1 [^ò]r	ds:èl
SFX eL úa uèla/F0 [aeiou]úa	ds:èl
SFX eL úa üèla/F0 [^aeiou]úa	ds:èl
SFX eL ío ièl/M0B1 [aeiou]ío	ds:èl
SFX eL ío ïèl/M0B1 [^aeiou]ío	ds:èl
SFX eL òda odèla/F0 òda	ds:èl
SFX eL èka ekèla/F0 èka	ds:èl
SFX eL òka okèla/F0 òka	ds:èl
SFX eL òla olèla/F0 òla	ds:èl
SFX eL òna onèla/F0 òna	ds:èl
SFX eL èra erèla/F0 èra	ds:èl
SFX eL òra orèla/F0 òra	ds:èl
SFX eL òsa osèla/F0 òsa	ds:èl
SFX eL òŧa oŧèla/F0 òŧa	ds:èl
SFX eL òco ocèl/M0B1 òco	ds:èl
SFX eL òdo odèl/M0B1 òdo	ds:èl
SFX eL òso osèl/M0B1 òso	ds:èl
SFX eL òto otèl/M0B1 òto	ds:èl
SFX eL òŧo oŧèl/M0B1 òŧo	ds:èl
SFX eL òvo ovèl/M0B1 òvo	ds:èl
SFX eL a èla/F0 [^èò][kr]a	ds:èl
SFX eL a èla/F0 [^ò][dlnsŧ]a	ds:èl
SFX eL o èl/M0B1 [^ò][cdstŧv]o	ds:èl

# sostantivi/ajetivi alterai – demenutivi ko èle vanesente (-èƚo/a)
SFX e7 Y 26
SFX e7 e èƚo/M0 e	ds:èl
SFX e7 0 èƚo/M0 n	ds:èl
SFX e7 òr orèƚo/M0 òr	ds:èl
SFX e7 a èƚa/F0 [^dkƚnrsú]a	ds:èl
SFX e7 o èƚo/M0 [^cdístv]o	ds:èl
SFX e7 0 èƚo/M0 [^ò]r	ds:èl
SFX e7 úa uèƚa/F0 [aeiou]úa	ds:èl
SFX e7 úa üèƚa/F0 [^aeiou]úa	ds:èl
SFX e7 ío ièƚo/M0 [aeiou]ío	ds:èl
SFX e7 ío ïèƚo/M0 [^aeiou]ío	ds:èl
SFX e7 òda odèƚa/F0 òda	ds:èl
SFX e7 èka ekèƚa/F0 èka	ds:èl
SFX e7 òka okèƚa/F0 òka	ds:èl
SFX e7 òƚa oƚèƚa/F0 òƚa	ds:èl
SFX e7 òna onèƚa/F0 òna	ds:èl
SFX e7 èra erèƚa/F0 èra	ds:èl
SFX e7 òra orèƚa/F0 òra	ds:èl
SFX e7 òsa osèƚa/F0 òsa	ds:èl
SFX e7 òco ocèƚo/M0 òco	ds:èl
SFX e7 òdo odèƚo/M0 òdo	ds:èl
SFX e7 òso osèƚo/M0 òso	ds:èl
SFX e7 òto otèƚo/M0 òto	ds:èl
SFX e7 òvo ovèƚo/M0 òvo	ds:èl
SFX e7 a èƚa/F0 [^èò][kr]a	ds:èl
SFX e7 a èƚa/F0 [^ò][dƚns]a	ds:èl
SFX e7 o èƚo/M0 [^ò][cdstv]o	ds:èl

# sostantivi/ajetivi alterai – demenutivi (-in/-ina)
SFX iN Y 42
SFX iN 0 in/M0 n	ds:in
SFX iN ò oin/M0 ò	ds:in
SFX iN èl elin/M0 èl	ds:in
SFX iN òl olin/M0 òl	ds:in
SFX iN èr erin/M0 èr	ds:in
SFX iN òr orin/M0 òr	ds:in
SFX iN a ina/F0 [^bcdklƚnrstŧx]a	ds:in
SFX iN e in/M0 [^t]e	ds:in
SFX iN o in/M0 [^cdđkƚpsŧx]o	ds:in
SFX iN 0 in/M0 [^èò][lr]	ds:in
SFX iN òba obina/F0 òba	ds:in
SFX iN òca ocina/F0 òca	ds:in
SFX iN òda odina/F0 òda	ds:in
SFX iN òka okina/F0 òka	ds:in
SFX iN èla elina/F0 èla	ds:in
SFX iN èƚa eƚina/F0 èƚa	ds:in
SFX iN òla olina/F0 òla	ds:in
SFX iN òƚa oƚina/F0 òƚa	ds:in
SFX iN òna onina/F0 òna	ds:in
SFX iN èra erina/F0 èra	ds:in
SFX iN òsa osina/F0 òsa	ds:in
SFX iN òta otina/F0 òta	ds:in
SFX iN òŧa oŧina/F0 òŧa	ds:in
SFX iN èxa exina/F0 èxa	ds:in
SFX iN ète etin/M0 ète	ds:in
SFX iN òco ocin/M0 òco	ds:in
SFX iN òdo odin/M0 òdo	ds:in
SFX iN èđo eđin/M0 èđo	ds:in
SFX iN òko okin/M0 òko	ds:in
SFX iN èƚo eƚin/M0 èƚo	ds:in
SFX iN òpo opin/M0 òpo	ds:in
SFX iN òso osin/M0 òso	ds:in
SFX iN èto etin/M0 èto	ds:in
SFX iN òto otin/M0 òto	ds:in
SFX iN òŧo oŧin/M0 òŧo	ds:in
SFX iN èxo exin/M0 èxo	ds:in
SFX iN e in/M0 [^è]te	ds:in
SFX iN a ina/F0 [^èò][lƚ]a	ds:in
SFX iN a ina/F0 [^ò][bcdknstŧ]a	ds:in
SFX iN a ina/F0 [^è][rx]a	ds:in
SFX iN o in/M0 [^ò][cdkpsŧ]o	ds:in
SFX iN o in/M0 [^è][đƚx]o	ds:in

# sostantivi alterai – demenutivi (-?)
#SFX 00 . (e)đin/A1 [?]
#SFX 00 . (e)ŧin/A1 [?]
#SFX 00 . (o)lin/A1 [?]
#SFX 00 . (e)rin/A1 [?]


# sostantivi/ajetivi alterai - kresitivi (-on/B1BuPd)
SFX o0 Y 49
SFX o0 0 on/B1BuPd n	is:singular+masculine ds:on
SFX o0 èa eon/B1BuPd èa	is:singular+masculine ds:on
SFX o0 ía ion/B1BuPd [aeiou]ía	is:singular+masculine ds:on
SFX o0 ía ïon/B1BuPd [^aeiou]ía	is:singular+masculine ds:on
SFX o0 èl elon/B1BuPd èl	is:singular+masculine ds:on
SFX o0 òl olon/B1BuPd òl	is:singular+masculine ds:on
SFX o0 èr eron/B1BuPd èr	is:singular+masculine ds:on
SFX o0 a on/B1BuPd [^bcđéègílmnprstŧx]a	is:singular+masculine ds:on
SFX o0 e on/B1BuPd [^t]e	is:singular+masculine ds:on
SFX o0 0 on/B1BuPd [^èò]l	is:singular+masculine ds:on
SFX o0 0 n/B1BuPd [^bcdjɉkmpstŧ]o	is:singular+masculine ds:on
SFX o0 0 on/B1BuPd [^è]r	is:singular+masculine ds:on
SFX o0 èba ebon/B1BuPd èba	is:singular+masculine ds:on
SFX o0 òca ocon/B1BuPd òca	is:singular+masculine ds:on
SFX o0 òđa ođon/B1BuPd òđa	is:singular+masculine ds:on
SFX o0 èga egon/B1BuPd èga	is:singular+masculine ds:on
SFX o0 èla elon/B1BuPd èla	is:singular+masculine ds:on
SFX o0 òla olon/B1BuPd òla	is:singular+masculine ds:on
SFX o0 èma emon/B1BuPd èma	is:singular+masculine ds:on
SFX o0 òna onon/B1BuPd òna	is:singular+masculine ds:on
SFX o0 èpa epon/B1BuPd èpa	is:singular+masculine ds:on
SFX o0 òpa opon/B1BuPd òpa	is:singular+masculine ds:on
SFX o0 èra eron/B1BuPd èra	is:singular+masculine ds:on
SFX o0 òsa oson/B1BuPd òsa	is:singular+masculine ds:on
SFX o0 òta oton/B1BuPd òta	is:singular+masculine ds:on
SFX o0 òŧa oŧon/B1BuPd òŧa	is:singular+masculine ds:on
SFX o0 òxa oxon/B1BuPd òxa	is:singular+masculine ds:on
SFX o0 ète eton/B1BuPd ète	is:singular+masculine ds:on
SFX o0 òbo obon/B1BuPd òbo	is:singular+masculine ds:on
SFX o0 èco econ/B1BuPd èco	is:singular+masculine ds:on
SFX o0 òco ocon/B1BuPd òco	is:singular+masculine ds:on
SFX o0 òdo odon/B1BuPd òdo	is:singular+masculine ds:on
SFX o0 òjo ojon/B1BuPd òjo	is:singular+masculine ds:on
SFX o0 òɉo oɉon/B1BuPd òɉo	is:singular+masculine ds:on
SFX o0 òko okon/B1BuPd òko	is:singular+masculine ds:on
SFX o0 òmo omon/B1BuPd òmo	is:singular+masculine ds:on
SFX o0 òpo opon/B1BuPd òpo	is:singular+masculine ds:on
SFX o0 èso eson/B1BuPd èso	is:singular+masculine ds:on
SFX o0 òso oson/B1BuPd òso	is:singular+masculine ds:on
SFX o0 èto eton/B1BuPd èto	is:singular+masculine ds:on
SFX o0 òto oton/B1BuPd òto	is:singular+masculine ds:on
SFX o0 èŧo eŧon/B1BuPd èŧo	is:singular+masculine ds:on
SFX o0 òŧo oŧon/B1BuPd òŧo	is:singular+masculine ds:on
SFX o0 e on/B1BuPd [^è]te	is:singular+masculine ds:on
SFX o0 a on/B1BuPd [^èò][lp]a	is:singular+masculine ds:on
SFX o0 a on/B1BuPd [^è][bgmr]a	is:singular+masculine ds:on
SFX o0 a on/B1BuPd [^ò][cđnstŧx]a	is:singular+masculine ds:on
SFX o0 0 n/B1BuPd [^ò][bdjɉkmp]o	is:singular+masculine ds:on
SFX o0 0 n/B1BuPd [^èò][cstŧ]o	is:singular+masculine ds:on

# sostantivi/ajetivi alterai - kresitivi (-on/BuPd)
SFX o7 Y 16
SFX o7 e on/PdBu e	is:singular+masculine ds:on
SFX o7 0 on/PdBu n	is:singular+masculine ds:on
SFX o7 èr eron/BuPd èr	is:singular+masculine ds:on
SFX o7 0 on/BuPd ar	is:singular+masculine ds:on
SFX o7 a on/BuPd [^gƚp]a	is:singular+masculine ds:on
SFX o7 0 n/BuPd [^ƚt]o	is:singular+masculine ds:on
SFX o7 èga egon èga	is:singular+masculine ds:on
SFX o7 èƚa eƚon èƚa	is:singular+masculine ds:on
SFX o7 òƚa oƚon òƚa	is:singular+masculine ds:on
SFX o7 òpa opon òpa	is:singular+masculine ds:on
SFX o7 èƚo eƚon/BuPd èƚo	is:singular+masculine ds:on
SFX o7 òƚo oƚon/BuPd òƚo	is:singular+masculine ds:on
SFX o7 òto oton/BuPd òto	is:singular+masculine ds:on
SFX o7 a on/BuPd [^èò]ƚa	is:singular+masculine ds:on
SFX o7 0 n/BuPd [^èò]ƚo	is:singular+masculine ds:on
SFX o7 0 n/BuPd [^ò]to	is:singular+masculine ds:on

# sostantivi/ajetivi alterai - kresitivi (-ona)
SFX o1 Y 32
SFX o1 e ona e	is:singular+femenine ds:on
SFX o1 0 ona n	is:singular+femenine ds:on
SFX o1 ía iona [aeiou]ía	is:singular+femenine ds:on
SFX o1 ía ïona [^aeiou]ía	is:singular+femenine ds:on
SFX o1 èl elona èl	is:singular+femenine ds:on
SFX o1 òl olona òl	is:singular+femenine ds:on
SFX o1 èr erona èr	is:singular+femenine ds:on
SFX o1 a ona [^cílƚnpr]a	is:singular+femenine ds:on
SFX o1 0 ona [^èò]l	is:singular+femenine ds:on
SFX o1 0 na [^cjɉkƚstŧ]o	is:singular+femenine ds:on
SFX o1 0 ona [^è]r	is:singular+femenine ds:on
SFX o1 òca ocona òca	is:singular+femenine ds:on
SFX o1 èla elona èla	is:singular+femenine ds:on
SFX o1 èƚa eƚona èƚa	is:singular+femenine ds:on
SFX o1 òna onona òna	is:singular+femenine ds:on
SFX o1 òpa opona òpa	is:singular+femenine ds:on
SFX o1 èra erona èra	is:singular+femenine ds:on
SFX o1 èco econa èco	is:singular+femenine ds:on
SFX o1 òco ocona òco	is:singular+femenine ds:on
SFX o1 òjo ojona òjo	is:singular+femenine ds:on
SFX o1 òɉo oɉona òɉo	is:singular+femenine ds:on
SFX o1 òko okona òko	is:singular+femenine ds:on
SFX o1 èƚo eƚona èƚo	is:singular+femenine ds:on
SFX o1 òƚo oƚona òƚo	is:singular+femenine ds:on
SFX o1 òso osona òso	is:singular+femenine ds:on
SFX o1 èto etona èto	is:singular+femenine ds:on
SFX o1 òto otona òto	is:singular+femenine ds:on
SFX o1 òŧo oŧona òŧo	is:singular+femenine ds:on
SFX o1 a ona [^ò][cnp]a	is:singular+femenine ds:on
SFX o1 a ona [^è][lƚr]a	is:singular+femenine ds:on
SFX o1 0 na [^èò][cƚt]o	is:singular+femenine ds:on
SFX o1 0 na [^ò][jɉksŧ]o	is:singular+femenine ds:on

# sostantivi/ajetivi alterai - kresitivi maskolini (-one)
SFX o2 Y 53
SFX o2 e one [^t]e	is:plural+masculine ds:on
SFX o2 e one [^è]te	is:plural+masculine ds:on
SFX o2 0 one n	is:plural+masculine ds:on
SFX o2 èl elone èl	is:plural+masculine ds:on
SFX o2 òl olone òl	is:plural+masculine ds:on
SFX o2 èr erone èr	is:plural+masculine ds:on
SFX o2 a one [^bcđègílƚmnprstŧx]a	is:plural+masculine ds:on
SFX o2 0 one [^èò]l	is:plural+masculine ds:on
SFX o2 0 ne [^bcdjɉkƚmpstŧ]o	is:plural+masculine ds:on
SFX o2 0 one [^è]r	is:plural+masculine ds:on
SFX o2 òca ocone òca	is:plural+masculine ds:on
SFX o2 èba ebone èba	is:plural+masculine ds:on
SFX o2 èga egone èga	is:plural+masculine ds:on
SFX o2 èla elone èla	is:plural+masculine ds:on
SFX o2 èƚa eƚone èƚa	is:plural+masculine ds:on
SFX o2 òla olone òla	is:plural+masculine ds:on
SFX o2 òƚa oƚone òƚa	is:plural+masculine ds:on
SFX o2 òna onone òna	is:plural+masculine ds:on
SFX o2 òpa opone òpa	is:plural+masculine ds:on
SFX o2 èma emone èma	is:plural+masculine ds:on
SFX o2 èpa epone èpa	is:plural+masculine ds:on
SFX o2 èra erone èra	is:plural+masculine ds:on
SFX o2 òxa oxone òxa	is:plural+masculine ds:on
SFX o2 òđa ođone òđa	is:plural+masculine ds:on
SFX o2 òsa osone òsa	is:plural+masculine ds:on
SFX o2 òta otone òta	is:plural+masculine ds:on
SFX o2 òŧa oŧone òŧa	is:plural+masculine ds:on
SFX o2 ète etone ète	is:plural+masculine ds:on
SFX o2 èco econe èco	is:plural+masculine ds:on
SFX o2 òbo obone òbo	is:plural+masculine ds:on
SFX o2 òco ocone òco	is:plural+masculine ds:on
SFX o2 òdo odone òdo	is:plural+masculine ds:on
SFX o2 òjo ojone òjo	is:plural+masculine ds:on
SFX o2 òɉo oɉone òɉo	is:plural+masculine ds:on
SFX o2 òko okone òko	is:plural+masculine ds:on
SFX o2 èƚo eƚone èƚo	is:plural+masculine ds:on
SFX o2 òƚo oƚone òƚo	is:plural+masculine ds:on
SFX o2 òmo omone òmo	is:plural+masculine ds:on
SFX o2 òso osone òso	is:plural+masculine ds:on
SFX o2 èto etone èto	is:plural+masculine ds:on
SFX o2 òpo opone òpo	is:plural+masculine ds:on
SFX o2 òto otone òto	is:plural+masculine ds:on
SFX o2 òŧo oŧone òŧo	is:plural+masculine ds:on
SFX o2 èso esone èso	is:plural+masculine ds:on
SFX o2 èŧo eŧone èŧo	is:plural+masculine ds:on
SFX o2 èa eone èa	is:plural+masculine ds:on
SFX o2 ía ione [aeiou]ía	is:plural+masculine ds:on
SFX o2 ía ïone [^aeiou]ía	is:plural+masculine ds:on
SFX o2 a one [^ò][cđnstŧx]a	is:plural+masculine ds:on
SFX o2 a one [^è][bgmr]a	is:plural+masculine ds:on
SFX o2 0 ne [^èò][lƚp]a	is:plural+masculine ds:on
SFX o2 0 ne [^èò][cƚstŧ]o	is:plural+masculine ds:on
SFX o2 0 ne [^ò][bdjɉkmp]o	is:plural+masculine ds:on

# sostantivi/ajetivi alterai - kresitivi femenili (-one)
SFX o3 Y 32
SFX o3 e one e	is:plural+femenine ds:on
SFX o3 0 one n	is:plural+femenine ds:on
SFX o3 ía ione [aeiou]ía	is:plural+femenine ds:on
SFX o3 ía ïone [^aeiou]ía	is:plural+femenine ds:on
SFX o3 èl elone èl	is:plural+femenine ds:on
SFX o3 òl olone òl	is:plural+femenine ds:on
SFX o3 èr erone èr	is:plural+femenine ds:on
SFX o3 a one [^cílƚnpr]a	is:plural+femenine ds:on
SFX o3 0 one [^èò]l	is:plural+femenine ds:on
SFX o3 0 ne [^cjɉkƚstŧ]o	is:plural+femenine ds:on
SFX o3 0 one [^è]r	is:plural+femenine ds:on
SFX o3 òca ocone òca	is:plural+femenine ds:on
SFX o3 èla elone èla	is:plural+femenine ds:on
SFX o3 èƚa eƚone èƚa	is:plural+femenine ds:on
SFX o3 òna onone òna	is:plural+femenine ds:on
SFX o3 òpa opone òpa	is:plural+femenine ds:on
SFX o3 èra erone èra	is:plural+femenine ds:on
SFX o3 èco econe èco	is:plural+femenine ds:on
SFX o3 òco ocone òco	is:plural+femenine ds:on
SFX o3 òjo ojone òjo	is:plural+femenine ds:on
SFX o3 òɉo oɉone òɉo	is:plural+femenine ds:on
SFX o3 òko okone òko	is:plural+femenine ds:on
SFX o3 èƚo eƚone èƚo	is:plural+femenine ds:on
SFX o3 òso osone òso	is:plural+femenine ds:on
SFX o3 èto etone èto	is:plural+femenine ds:on
SFX o3 òto otone òto	is:plural+femenine ds:on
SFX o3 òŧo oŧone òŧo	is:plural+femenine ds:on
SFX o3 a one [^ò][cnp]a	is:plural+femenine ds:on
SFX o3 a one [^è][lƚr]a	is:plural+femenine ds:on
SFX o3 0 ne [^è]ƚo	is:plural+femenine ds:on
SFX o3 0 ne [^èò][ct]o	is:plural+femenine ds:on
SFX o3 0 ne [^ò][jɉksŧ]o	is:plural+femenine ds:on

# sostantivi/ajetivi alterai - kresitivi (-oni)
SFX o4 Y 53
SFX o4 0 oni n	is:plural+masculine ds:on
SFX o4 èa eoni èa	is:plural+masculine ds:on
SFX o4 ía ioni [aeiou]ía	is:plural+masculine ds:on
SFX o4 ía ïoni [^aeiou]ía	is:plural+masculine ds:on
SFX o4 èl eloni èl	is:plural+masculine ds:on
SFX o4 òl oloni òl	is:plural+masculine ds:on
SFX o4 èr eroni èr	is:plural+masculine ds:on
SFX o4 a oni [^bcđègílƚmnprstŧx]a	is:plural+masculine ds:on
SFX o4 e oni [^t]e	is:plural+masculine ds:on
SFX o4 0 oni [^èò]l	is:plural+masculine ds:on
SFX o4 0 ni [^bcdjɉkƚmpstŧ]o	is:plural+masculine ds:on
SFX o4 0 oni [^è]r	is:plural+masculine ds:on
SFX o4 èba eboni èba	is:plural+masculine ds:on
SFX o4 òca oconi òca	is:plural+masculine ds:on
SFX o4 òđa ođoni òđa	is:plural+masculine ds:on
SFX o4 èga egoni èga	is:plural+masculine ds:on
SFX o4 èla eloni èla	is:plural+masculine ds:on
SFX o4 òla oloni òla	is:plural+masculine ds:on
SFX o4 èƚa eƚoni èƚa	is:plural+masculine ds:on
SFX o4 òƚa oƚoni òƚa	is:plural+masculine ds:on
SFX o4 èma emoni èma	is:plural+masculine ds:on
SFX o4 òna ononi òna	is:plural+masculine ds:on
SFX o4 èpa eponi èpa	is:plural+masculine ds:on
SFX o4 òpa oponi òpa	is:plural+masculine ds:on
SFX o4 èra eroni èra	is:plural+masculine ds:on
SFX o4 òsa osoni òsa	is:plural+masculine ds:on
SFX o4 òta otoni òta	is:plural+masculine ds:on
SFX o4 òŧa oŧoni òŧa	is:plural+masculine ds:on
SFX o4 òxa oxoni òxa	is:plural+masculine ds:on
SFX o4 ète etoni ète	is:plural+masculine ds:on
SFX o4 òbo oboni òbo	is:plural+masculine ds:on
SFX o4 èco econi èco	is:plural+masculine ds:on
SFX o4 òco oconi òco	is:plural+masculine ds:on
SFX o4 òdo odoni òdo	is:plural+masculine ds:on
SFX o4 òjo ojoni òjo	is:plural+masculine ds:on
SFX o4 òɉo oɉoni òɉo	is:plural+masculine ds:on
SFX o4 òko okoni òko	is:plural+masculine ds:on
SFX o4 èƚo eƚoni èƚo	is:plural+masculine ds:on
SFX o4 òƚo oƚoni òƚo	is:plural+masculine ds:on
SFX o4 òmo omoni òmo	is:plural+masculine ds:on
SFX o4 òpo oponi òpo	is:plural+masculine ds:on
SFX o4 èso esoni èso	is:plural+masculine ds:on
SFX o4 òso osoni òso	is:plural+masculine ds:on
SFX o4 èto etoni èto	is:plural+masculine ds:on
SFX o4 òto otoni òto	is:plural+masculine ds:on
SFX o4 èŧo eŧoni èŧo	is:plural+masculine ds:on
SFX o4 òŧo oŧoni òŧo	is:plural+masculine ds:on
SFX o4 e oni [^è]te	is:plural+masculine ds:on
SFX o4 a oni [^èò][lƚp]a	is:plural+masculine ds:on
SFX o4 a oni [^è][bgmr]a	is:plural+masculine ds:on
SFX o4 a oni [^ò][cđnstŧx]a	is:plural+masculine ds:on
SFX o4 0 ni [^ò][bdjɉkmp]o	is:plural+masculine ds:on
SFX o4 0 ni [^èò][cƚstŧ]o	is:plural+masculine ds:on


# sostantivi/ajetivi alterai – kresitivi (-òto/a)
SFX oT Y 30
SFX oT 0 òto/M0FS n	ds:òto
SFX oT èa eòta/F0 èa	ds:òto
SFX oT ía iòta/F0 [aeiou]ía	ds:òto
SFX oT ía ïòta/F0 [^aeiou]ía	ds:òto
SFX oT èl elòto/M0FS èl	ds:òto
SFX oT ío iòto/M0FS [aeiou]ío	ds:òto
SFX oT ío ïòto/M0FS [^aeiou]ío	ds:òto
SFX oT èr eròto/M0FS èr	ds:òto
SFX oT òr oròto/M0FS òr	ds:òto
SFX oT a òta/F0 [^cèílrsŧ]a	ds:òto
SFX oT 0 òto/M0FS [^è]l	ds:òto
SFX oT o òto/M0FS [^cíjɉk]o	ds:òto
SFX oT 0 òto/M0FS [^èò]r	ds:òto
SFX oT èca ecòta/F0 èca	ds:òto
SFX oT òca ocòta/F0 òca	ds:òto
SFX oT èla elòta/F0 èla	ds:òto
SFX oT èra eròta/F0 èra	ds:òto
SFX oT òra oròta/F0 òra	ds:òto
SFX oT èsa esòta/F0 èsa	ds:òto
SFX oT èŧa eŧòta/F0 èŧa	ds:òto
SFX oT èco ecòto/M0FS èco	ds:òto
SFX oT òco ocòto/M0FS òco	ds:òto
SFX oT èjo ejòto/M0FS èjo	ds:òto
SFX oT èɉo eɉòto/M0FS èɉo	ds:òto
SFX oT òko okòto/M0FS òko	ds:òto
SFX oT o òto/M0FS [^èò]co	ds:òto
SFX oT o òto/M0FS [^ò]ko	ds:òto
SFX oT a òta/F0 [^èò][cr]a	ds:òto
SFX oT a òta/F0 [^è][lsŧ]a	ds:òto
SFX oT o òto/M0FS [^è][jɉ]o	ds:òto

# sostantivi/ajetivi alterai – kresitivi ko èle vanesente (-òto/a)
SFX oL Y 13
SFX oL e òto/M0 ƚe	ds:òto
SFX oL o òto/M0 [^è]ƚo	ds:òto
SFX oL èƚo eƚòto/M0 èƚo	ds:òto
SFX oL 0 òto/M0 er	ds:òto
SFX oL èr eròto/M0 èr	ds:òto
SFX oL 0 òto/M0 ar	ds:òto
SFX oL 0 òto/M0 n	ds:òto
SFX oL o òto/M0 [^ƚ]o	ds:òto
SFX oL èra eròta/F0 èra	ds:òto
SFX oL a òta/F0 [^ƚr]a	ds:òto
SFX oL a òta/F0 [^è]ra	ds:òto
SFX oL a òta/F0 [^è]ƚa	ds:òto
SFX oL èƚa eƚòta/F0 èƚa	ds:òto


# sostantivi/ajetivi alterai – peđorativi (-ato/a)
SFX aT Y 22
SFX aT 0 ato/M0FS [nr]	ds:ato
SFX aT úa uata/F0 [aeiou]úa	ds:ato
SFX aT úa üata/F0 [^aeiou]úa	ds:ato
SFX aT èl elato/M0FS èl	ds:ato
SFX aT úo uato/M0FS [aeiou]úo	ds:ato
SFX aT úo üato/M0FS [^aeiou]úo	ds:ato
SFX aT 0 ta/F0 [^bklnsú]a	ds:ato
SFX aT 0 ato/M0FS [^è]l	ds:ato
SFX aT o ato/M0FS [^bckmúv]o	ds:ato
SFX aT òba obata/F0 òba	ds:ato
SFX aT òka okata/F0 òka	ds:ato
SFX aT èla elata/F0 èla	ds:ato
SFX aT òna onata/F0 òna	ds:ato
SFX aT òsa osata/F0 òsa	ds:ato
SFX aT òbo obato/M0FS òbo	ds:ato
SFX aT òco ocato/M0FS òco	ds:ato
SFX aT òko okato/M0FS òko	ds:ato
SFX aT òmo omato/M0FS òmo	ds:ato
SFX aT òvo ovato/M0FS òvo	ds:ato
SFX aT 0 ta/F0 [^è]la	ds:ato
SFX aT 0 ta/F0 [^ò][bkns]a	ds:ato
SFX aT o ato/M0FS [^ò][ckm]o	ds:ato

# sostantivi/ajetivi alterai – peđorativi ko èle vanesente (-ato/a)
SFX a1 Y 5
SFX a1 0 ato/M0 n	ds:ato
SFX a1 o ato/M0 [^ƚ]o	ds:ato
SFX a1 o ato/M0 [^è]ƚo	ds:ato
SFX a1 èƚo eƚato/M0 èƚo	ds:ato
SFX a1 0 ta/F0 a	ds:ato

# sostantivi/ajetivi alterai – peđorativi (-aŧo/a)
SFX aZ Y 48
SFX aZ í iaŧo/M0FS [aeiou]í	ds:aŧo
SFX aZ í ïaŧo/M0FS [^aeiou]í	ds:aŧo
SFX aZ 0 aŧo/M0FS n	ds:aŧo
SFX aZ èa eaŧa/F0 èa	ds:aŧo
SFX aZ ía iaŧa/F0 [aeiou]ía	ds:aŧo
SFX aZ ía ïaŧa/F0 [^aeiou]ía	ds:aŧo
SFX aZ òa oaŧa/F0 òa	ds:aŧo
SFX aZ èl elaŧo/M0FS èl	ds:aŧo
SFX aZ ío iaŧo/M0FS [aeiou]ío	ds:aŧo
SFX aZ ío ïaŧo/M0FS [^aeiou]ío	ds:aŧo
SFX aZ èr eraŧo/M0FS èr	ds:aŧo
SFX aZ 0 ŧa/F0 [^bcdèíjɉlnñòprstx]a	ds:aŧo
SFX aZ e aŧo/M0FS [^t]e	ds:aŧo
SFX aZ o aŧo/M0FS [^cgíjɉkmstŧú]o	ds:aŧo
SFX aZ 0 aŧo/M0FS [^è][lr]	ds:aŧo
SFX aZ úo uaŧo/M0FS [aeiou]úo	ds:aŧo
SFX aZ úo üaŧo/M0FS [^aeiou]úo	ds:aŧo
SFX aZ òba obaŧa/F0 òba	ds:aŧo
SFX aZ èca ecaŧa/F0 èca	ds:aŧo
SFX aZ òda odaŧa/F0 òda	ds:aŧo
SFX aZ òja ojaŧa/F0 òja	ds:aŧo
SFX aZ òɉa oɉaŧa/F0 òɉa	ds:aŧo
SFX aZ èla elaŧa/F0 èla	ds:aŧo
SFX aZ òla olaŧa/F0 òla	ds:aŧo
SFX aZ òna onaŧa/F0 òna	ds:aŧo
SFX aZ òña oñaŧa/F0 òña	ds:aŧo
SFX aZ èpa epaŧa/F0 èpa	ds:aŧo
SFX aZ èra eraŧa/F0 èra	ds:aŧo
SFX aZ òsa osaŧa/F0 òsa	ds:aŧo
SFX aZ òta otaŧa/F0 òta	ds:aŧo
SFX aZ òxa oxaŧa/F0 òxa	ds:aŧo
SFX aZ ète etaŧo/M0FS ète	ds:aŧo
SFX aZ èco ecaŧo/M0FS èco	ds:aŧo
SFX aZ òco ocaŧo/M0FS òco	ds:aŧo
SFX aZ ògo ogaŧo/M0FS ògo	ds:aŧo
SFX aZ òjo ojaŧo/M0FS òjo	ds:aŧo
SFX aZ òɉo oɉaŧo/M0FS òɉo	ds:aŧo
SFX aZ òko okaŧo/M0FS òko	ds:aŧo
SFX aZ òmo omaŧo/M0FS òmo	ds:aŧo
SFX aZ èso esaŧo/M0FS èso	ds:aŧo
SFX aZ òto otaŧo/M0FS òto	ds:aŧo
SFX aZ èŧo eŧaŧo/M0FS èŧo	ds:aŧo
SFX aZ 0 ŧa/F0 [^èò]la	ds:aŧo
SFX aZ e aŧo/M0FS [^è]te	ds:aŧo
SFX aZ 0 ŧa/F0 [^è][cpr]a	ds:aŧo
SFX aZ 0 ŧa/F0 [^ò][bdjɉnñstx]a	ds:aŧo
SFX aZ o aŧo/M0FS [^ò][gjɉkmt]o	ds:aŧo
SFX aZ o aŧo/M0FS [^è][sŧ]o	ds:aŧo

# sostantivi/ajetivi alterai – peđorativi (-aso/a)
SFX aS Y 46
SFX aS e aso/M0FS e	ds:aŧo
SFX aS í iaso/M0FS [aeiou]í	ds:aŧo
SFX aS í ïaso/M0FS [^aeiou]í	ds:aŧo
SFX aS 0 aso/M0FS n	ds:aŧo
SFX aS èa easa/F0 èa	ds:aŧo
SFX aS ía iasa/F0 [aeiou]ía	ds:aŧo
SFX aS ía ïasa/F0 [^aeiou]ía	ds:aŧo
SFX aS òa oasa/F0 òa	ds:aŧo
SFX aS èl elaso/M0FS èl	ds:aŧo
SFX aS ío iaso/M0FS [aeiou]ío	ds:aŧo
SFX aS ío ïaso/M0FS [^aeiou]ío	ds:aŧo
SFX aS èr eraso/M0FS èr	ds:aŧo
SFX aS 0 sa/F0 [^bcdèíjɉlƚnñòprstx]a	ds:aŧo
SFX aS o aso/M0FS [^cíjɉkmstú]o	ds:aŧo
SFX aS 0 aso/M0FS [^è][lr]	ds:aŧo
SFX aS òba obasa/F0 òba	ds:aŧo
SFX aS èca ecasa/F0 èca	ds:aŧo
SFX aS òda odasa/F0 òda	ds:aŧo
SFX aS òja ojasa/F0 òja	ds:aŧo
SFX aS òɉa oɉasa/F0 òɉa	ds:aŧo
SFX aS èla elasa/F0 èla	ds:aŧo
SFX aS òla olasa/F0 òla	ds:aŧo
SFX aS èƚa eƚasa/F0 èƚa	ds:aŧo
SFX aS òƚa oƚasa/F0 òƚa	ds:aŧo
SFX aS òna onasa/F0 òna	ds:aŧo
SFX aS òña oñasa/F0 òña	ds:aŧo
SFX aS èpa epasa/F0 èpa	ds:aŧo
SFX aS èra erasa/F0 èra	ds:aŧo
SFX aS òsa osasa/F0 òsa	ds:aŧo
SFX aS òta otasa/F0 òta	ds:aŧo
SFX aS òxa oxasa/F0 òxa	ds:aŧo
SFX aS úo uaso/M0FS [aeiou]úo	ds:aŧo
SFX aS úo üaso/M0FS [^aeiou]úo	ds:aŧo
SFX aS èco ecaso/M0FS èco	ds:aŧo
SFX aS òco ocaso/M0FS òco	ds:aŧo
SFX aS òjo ojaso/M0FS òjo	ds:aŧo
SFX aS òɉo oɉaso/M0FS òɉo	ds:aŧo
SFX aS òko okaso/M0FS òko	ds:aŧo
SFX aS òmo omaso/M0FS òmo	ds:aŧo
SFX aS èso esaso/M0FS èso	ds:aŧo
SFX aS òto otaso/M0FS òto	ds:aŧo
SFX aS 0 sa/F0 [^èò][lƚ]a	ds:aŧo
SFX aS o aso/M0FS [^è]so	ds:aŧo
SFX aS 0 sa/F0 [^è][cpr]a	ds:aŧo
SFX aS 0 sa/F0 [^ò][bdjɉnñstx]a	ds:aŧo
SFX aS o aso/M0FS [^ò][jɉkmt]o	ds:aŧo

# sostantivi/ajetivi alterai – peđorativi ko èle vanesente (-aso/a)
SFX aL Y 12
SFX aL e aso/M0 e	ds:aŧo
SFX aL 0 aso/M0 [nr]	ds:aŧo
SFX aL o aso/M0 [^jɉƚ]o	ds:aŧo
SFX aL o aso/M0 [^è]ƚo	ds:aŧo
SFX aL èƚo eƚaso/M0 èƚo	ds:aŧo
SFX aL o aso/M0 [^ò][jɉ]o	ds:aŧo
SFX aL òjo ojaso/M0 òjo	ds:aŧo
SFX aL òɉo oɉaso/M0 òɉo	ds:aŧo
SFX aL 0 sa/F0 [^ƚ]a	ds:aŧo
SFX aL 0 sa/F0 [^èò]ƚa	ds:aŧo
SFX aL èƚa eƚasa/F0 èƚa	ds:aŧo
SFX aL òƚa oƚasa/F0 òƚa	ds:aŧo


# sostantivi/ajetivi alterai – peđorativi (-uŧo/a)
SFX uZ Y 7
SFX uZ a uŧa/F0 a	ds:uŧo
SFX uZ 0 uŧo/M0FS [ln]	ds:uŧo
SFX uZ e uŧo/M0FS [^t]e	ds:uŧo
SFX uZ o uŧo/M0FS [^t]o	ds:uŧo
SFX uZ ète etuŧo/M0FS ète	ds:uŧo
SFX uZ èto etuŧo/M0FS èto	ds:uŧo
SFX uZ o uŧo/M0FS [^è]to	ds:uŧo

# sostantivi/ajetivi alterai – peđorativi (-uso/a)
SFX uS Y 7
SFX uS a usa/F0 a	ds:uŧo
SFX uS 0 uso/M0FS [ln]	ds:uŧo
SFX uS e uso/M0FS [^t]e	ds:uŧo
SFX uS o uso/M0FS [^t]o	ds:uŧo
SFX uS ète etuso/M0FS ète	ds:uŧo
SFX uS èto etuso/M0FS èto	ds:uŧo
SFX uS o uso/M0FS [^è]to	ds:uŧo

# sostantivi/ajetivi alterai – peđorativi ko èle vanesente (-uso/a)
SFX uL Y 4
SFX uL o uso/M0 [^t]o	ds:uŧo
SFX uL o uso/M0 [^è]to	ds:uŧo
SFX uL èto etuso/M0 èto	ds:uŧo
SFX uL a usa/F0 a	ds:uŧo


# sostantivi alterai – peđorativi (-òl, -uko)
#SFX 00 . òl/A1 ?
#SFX 00 . uko/A1 ?


# sostantivi/vèrbi alterai (anti-)
PFX ^0 Y 1
PFX ^0 0 anti .	dp:ante

# sostantivi/vèrbi alterai (tra-)
PFX ^1 Y 1
PFX ^1 0 tra .	dp:tra

# sostantivi/vèrbi alterai (pre-)
PFX ^2 Y 2
PFX ^2 0 pre .	dp:pre
PFX ^2 0 pre- .	dp:pre

# sostantivi/vèrbi alterai (kapo-)
PFX ^3 Y 2
PFX ^3 0 kapo .	dp:kapo
PFX ^3 0 kapo- .	dp:kapo

# sostantivi/vèrbi alterai (kontra-)
PFX ^4 Y 2
PFX ^4 0 kontra .	dp:kontro
PFX ^4 0 kontra- .	dp:kontro

# sostantivi/vèrbi alterai (kontro-)
PFX ^5 Y 2
PFX ^5 0 kontro .	dp:kontro
PFX ^5 0 kontro- .	dp:kontro

# sostantivi/vèrbi alterai (stra-)
PFX ^6 Y 2
PFX ^6 0 stra .	dp:stra
PFX ^6 0 stra- .	dp:stra

# sostantivi/vèrbi alterai (mal-)
PFX ^7 Y 2
PFX ^7 0 mal .	dp:mal
PFX ^7 0 mal- .	dp:mal

# sostantivi/vèrbi alterai (ben-)
PFX ^8 Y 2
PFX ^8 0 ben [^ƚ]	dp:ben
PFX ^8 0 ben- [^ƚ]	dp:ben

# prefiso par lontanamento o sbasamento (de-)
PFX -0 Y 1
PFX -0 0 de .	dp:de

# prefiso par lontanamento o sbasamento, eufònego a de- (de(s/x)-)
PFX -1 Y 3
PFX -1 0 de x	dp:des
PFX -1 0 des [cfkpt]	dp:des	# [xđ]?
PFX -1 0 dex [^cfkptx]	dp:des

# sostantivi/vèrbi deajetivali (i(n)-)
# NÒTA: `insidiar` must be added because `*isidiar` does not exists
PFX +0 Y 5
PFX +0 0 in- n	dp:in
PFX +0 0 in [^ƚ]	dp:in
PFX +0 0 i [ƚmnñrs]	dp:in
PFX +0 0 en- n	dp:in
PFX +0 0 en [^ƚ]	dp:in

# prefiso par aŧion kontraria o privativa–peđorativa, xlontanamento, esía, separaŧion (s/x-)
PFX *0 Y 2
PFX *0 0 s [cfkpt]	dp:s
PFX *0 0 x [^cfkpt]	dp:s

# prefiso par aŧion repetúa (r[ea]-/ar-)
PFX .0 Y 3
PFX .0 0 r e	dp:re
PFX .0 0 re .	dp:re
PFX .0 0 re- .	dp:re
#PFX .0 0 ra [^a]	dp:re
#PFX .0 0 ar [^ƚ]	dp:re

# prefiso par direŧion, veŧinamento, đontamento, valor intensivo (a-)
PFX @0 Y 1
PFX @0 0 a .	dp:a

# prefiso par union, parteŧipaŧion, kolegamento (kon-)
PFX :0 Y 2
PFX :0 0 ko n	dp:kon
PFX :0 0 kon [^n]	dp:kon


# prefiso par "do ʼòlte" (bi-)
PFX p2 Y 2
PFX p2 0 bi [^aeiouàèéíòóúïü]	dp:bi
PFX p2 0 bï [aeiouàèéíòóúïü]	dp:bi

# prefiso par "trè ʼòlte" (tri-)
PFX p3 Y 3
PFX p3 0 tri [^aeiouàèéíòóúïü]	dp:tri
PFX p3 0 trï [aeiouàèéíòóúïü]	dp:tri
PFX p3 0 tre .	dp:tri


# leniŧion iniŧial (gu[ae]- > v[ae]-)
PFX gv Y 1
PFX gv gu v gu[aàè]


# numerali – koletivi (-èna)
SFX %0 Y 68
SFX %0 ète etena/F0 ète
SFX %0 ète etèna/F0 ète
SFX %0 ète eteneta/F0 ète	ds:eto
SFX %0 òto otena/F0 òto
SFX %0 òto otèna/F0 òto
SFX %0 òto oteneta/F0 òto	ds:eto
SFX %0 0 na/F0 [ov]e
SFX %0 0 neta/F0 [ov]e	ds:eto
SFX %0 e èna/F0 [ov]e
SFX %0 0 na/F0 iexe
SFX %0 0 neta/F0 iexe	ds:eto
SFX %0 e èna/F0 iexe
SFX %0 xe sena/F0 iexe
SFX %0 xe ŧena/F0 iexe
SFX %0 xe seneta/F0 iexe	ds:eto
SFX %0 xe ŧeneta/F0 iexe	ds:eto
SFX %0 iexe esena/F0 iexe
SFX %0 iexe eŧena/F0 iexe
SFX %0 iexe exena/F0 iexe
SFX %0 iexe exèna/F0 iexe
SFX %0 iexe eseneta/F0 iexe	ds:eto
SFX %0 iexe eŧeneta/F0 iexe	ds:eto
SFX %0 iexe exeneta/F0 iexe	ds:eto
SFX %0 úndexe undexena/F0 úndexe
SFX %0 úndexe undexèna/F0 úndexe
SFX %0 úndexe undexeneta/F0 úndexe	ds:eto
SFX %0 óndexe ondexena/F0 óndexe
SFX %0 óndexe ondexèna/F0 óndexe
SFX %0 óndexe ondexeneta/F0 óndexe	ds:eto
SFX %0 úndixe undixena/F0 úndixe
SFX %0 úndixe undixèna/F0 úndixe
SFX %0 úndixe undixeneta/F0 úndixe	ds:eto
SFX %0 ódexe oxena/F0 ódexe
SFX %0 ódexe oxèna/F0 ódexe
SFX %0 ódexe oxeneta/F0 ódexe	ds:eto
SFX %0 ódexe odexena/F0 ódexe
SFX %0 ódexe odexèna/F0 ódexe
SFX %0 ódexe odexeneta/F0 ódexe	ds:eto
SFX %0 édexe edexena/F0 édexe
SFX %0 édexe edexèna/F0 édexe
SFX %0 édexe edexeneta/F0 édexe	ds:eto
SFX %0 édixe edixena/F0 édixe
SFX %0 édixe edixèna/F0 édixe
SFX %0 édixe edixeneta/F0 édixe	ds:eto
SFX %0 òrdexe ordexena/F0 òrdexe
SFX %0 òrdexe ordexèna/F0 òrdexe
SFX %0 òrdexe ordexeneta/F0 òrdexe	ds:eto
SFX %0 òrdixe ordixena/F0 òrdixe
SFX %0 òrdixe ordixèna/F0 òrdixe
SFX %0 òrdixe ordixeneta/F0 òrdixe	ds:eto
SFX %0 índexe indexena/F0 índexe
SFX %0 índexe indexèna/F0 índexe
SFX %0 índexe indexeneta/F0 índexe	ds:eto
SFX %0 índixe indixena/F0 índixe
SFX %0 índixe indixèna/F0 índixe
SFX %0 índixe indixeneta/F0 índixe	ds:eto
SFX %0 a ena/F0 nta
SFX %0 a èna/F0 nta
SFX %0 a eneta/F0 nta	ds:eto
SFX %0 i ena/F0 nti
SFX %0 i èna/F0 nti
SFX %0 i eneta/F0 nti	ds:eto
SFX %0 e èr/A1 mi[lƚ]e
SFX %0 e ar/A1 mi[lƚ]e
SFX %0 0 èr/A1 ion
SFX %0 0 ar/A1 ion
SFX %0 o èr/A1 iardo
SFX %0 o ar/A1 iardo

# numerali – koletivi (-ando)
SFX %1 Y 3
SFX %1 0 ndo nta
SFX %1 i ando/FS nti
SFX %1 o anto nto

# numerali – koletivi (-èx[ei]mo)
SFX %a Y 48
SFX %a ète etèxemo/A1 ète
SFX %a ète etèximo/A1 ète
SFX %a òto otèxemo/A1 òto
SFX %a òto otèximo/A1 òto
SFX %a e èxemo/A1 oe
SFX %a e èximo/A1 oe
SFX %a e èxemo/A1 ove
SFX %a e èximo/A1 ove
SFX %a o èxemo/A1 nto
SFX %a o èximo/A1 nto
SFX %a i èxemo/A1 nti
SFX %a i èximo/A1 nti
SFX %a a èxemo/A1 nta
SFX %a a èximo/A1 nta
SFX %a e èxemo/A1 mile
SFX %a e èximo/A1 mile
SFX %a 0 èxemo/A1 ion
SFX %a 0 èximo/A1 ion
SFX %a o èxemo/A1 iardo
SFX %a o èximo/A1 iardo
SFX %a iexe èŧemo/A1 iexe
SFX %a iexe èsemo/A1 iexe
SFX %a iexe èŧimo/A1 iexe
SFX %a iexe èsimo/A1 iexe
SFX %a úndexe undèŧemo/A1 úndexe
SFX %a úndexe undèsemo/A1 úndexe
SFX %a úndexe undèŧimo/A1 úndexe
SFX %a úndexe undèsimo/A1 úndexe
SFX %a óndexe ondèŧemo/A1 óndexe
SFX %a óndexe ondèsemo/A1 óndexe
SFX %a óndexe ondèŧimo/A1 óndexe
SFX %a óndexe ondèsimo/A1 óndexe
SFX %a ódexe odèŧemo/A1 ódexe
SFX %a ódexe odèsemo/A1 ódexe
SFX %a ódexe odèŧimo/A1 ódexe
SFX %a ódexe odèsimo/A1 ódexe
SFX %a édexe edèŧemo/A1 édexe
SFX %a édexe edèsemo/A1 édexe
SFX %a édexe edèŧimo/A1 édexe
SFX %a édexe edèsimo/A1 édexe
SFX %a òrdexe ordèŧemo/A1 òrdexe
SFX %a òrdexe ordèsemo/A1 òrdexe
SFX %a òrdexe ordèŧimo/A1 òrdexe
SFX %a òrdexe ordèsimo/A1 òrdexe
SFX %a índexe indèŧemo/M0 índexe
SFX %a índexe indèsemo/M0 índexe
SFX %a índexe indèŧimo/M0 índexe
SFX %a índexe indèsimo/M0 índexe

# numerali – koletivi ko èle vanesente (-èximo)
SFX %7 Y 6
SFX %7 e èxemo/A1 miƚe
SFX %7 e èximo/A1 miƚe
SFX %7 0 èxemo/A1 ion
SFX %7 0 èximo/A1 ion
SFX %7 o èxemo/A1 iardo
SFX %7 o èximo/A1 iardo

# numeraŧion latina
SFX %2 Y 10
SFX %2 0 i [ivxlcdm]
SFX %2 0 ii [ivxlcdm]
SFX %2 0 iii [ivxlcdm]
SFX %2 0 iv [xlcdm]
SFX %2 0 v [ixlcdm]
SFX %2 0 vi [xlcdm]
SFX %2 0 vii [xlcdm]
SFX %2 0 viii [xlcdm]
SFX %2 0 ix [xlcdm]
SFX %2 0 x i

# numeraŧion latina (el funŧiona fin al númaro 3209)
PFX %3 Y 95
PFX %3 0 x [lc]
PFX %3 0 l x
PFX %3 0 c [xlcdm]
PFX %3 0 cx [lc]
PFX %3 0 cl x
PFX %3 0 cc [xlc]
PFX %3 0 ccx [lc]
PFX %3 0 ccl x
PFX %3 0 ccc [xl]
PFX %3 0 cccx [lc]
PFX %3 0 cccl x
PFX %3 0 cd [xl]
PFX %3 0 cdx [lc]
PFX %3 0 cdl x
PFX %3 0 d [xlc]
PFX %3 0 dx [lc]
PFX %3 0 dl x
PFX %3 0 dc [xlc]
PFX %3 0 dcx [lc]
PFX %3 0 dcl x
PFX %3 0 dcc [xlc]
PFX %3 0 dccx [lc]
PFX %3 0 dccl x
PFX %3 0 dccc [xl]
PFX %3 0 dcccx [lc]
PFX %3 0 dcccl x
PFX %3 0 cm [xl]
PFX %3 0 cmx [lc]
PFX %3 0 cml x
PFX %3 0 m [xlcdm]
PFX %3 0 mx [lc]
PFX %3 0 ml x
PFX %3 0 mc [xlcmd]
PFX %3 0 mcx [lc]
PFX %3 0 mcl x
PFX %3 0 mcc [xlc]
PFX %3 0 mccx [lc]
PFX %3 0 mccl x
PFX %3 0 mccc [xl]
PFX %3 0 mcccx [lc]
PFX %3 0 mcccl x
PFX %3 0 mcd [xl]
PFX %3 0 mcdx [lc]
PFX %3 0 mcdl x
PFX %3 0 md [xlc]
PFX %3 0 mdx [lc]
PFX %3 0 mdl x
PFX %3 0 mdc [xlc]
PFX %3 0 mdcx [lc]
PFX %3 0 mdcl x
PFX %3 0 mdcc [xlc]
PFX %3 0 mdccx [lc]
PFX %3 0 mdccl x
PFX %3 0 mdccc [xl]
PFX %3 0 mdcccx [lc]
PFX %3 0 mdcccl x
PFX %3 0 mcm [xl]
PFX %3 0 mcmx [lc]
PFX %3 0 mcml x
PFX %3 0 mm [xlcdm]
PFX %3 0 mmx [lc]
PFX %3 0 mml x
PFX %3 0 mmc [xlcmd]
PFX %3 0 mmcx [lc]
PFX %3 0 mmcl x
PFX %3 0 mmcc [xlc]
PFX %3 0 mmccx [lc]
PFX %3 0 mmccl x
PFX %3 0 mmccc [xl]
PFX %3 0 mmcccx [lc]
PFX %3 0 mmcccl x
PFX %3 0 mmcd [xl]
PFX %3 0 mmcdx [lc]
PFX %3 0 mmcdl x
PFX %3 0 mmd [xlc]
PFX %3 0 mmdx [lc]
PFX %3 0 mmdl x
PFX %3 0 mmdc [xlc]
PFX %3 0 mmdcx [lc]
PFX %3 0 mmdcl x
PFX %3 0 mmdcc [xlc]
PFX %3 0 mmdccx [lc]
PFX %3 0 mmdccl x
PFX %3 0 mmdccc [xl]
PFX %3 0 mmdcccx [lc]
PFX %3 0 mmdcccl x
PFX %3 0 mmcm [xl]
PFX %3 0 mmcmx [lc]
PFX %3 0 mmcml x
PFX %3 0 mmm [xlcdm]
PFX %3 0 mmmx [lc]
PFX %3 0 mmml x
PFX %3 0 mmmc [xlcmd]
PFX %3 0 mmmcx [lc]
PFX %3 0 mmmcl x


# unidà de mexura (múltepli de dièxe)
PFX $0 Y 8
PFX $0 0 Y/Z0 .
PFX $0 0 Z/Z0 .
PFX $0 0 E/Z0 .
PFX $0 0 P/Z0 .
PFX $0 0 T/Z0 .
PFX $0 0 G/Z0 .
PFX $0 0 M/Z0 .
PFX $0 0 k/Z0 .

# unidà de mexura (múltepli de dièxe)
PFX $1 Y 2
PFX $1 0 h/Z0 .
PFX $1 0 da/Z0 .

# unidà de mexura (sotomúltepli de dièxe)
PFX $2 Y 10
PFX $2 0 d/Z0 .
PFX $2 0 c/Z0 .
PFX $2 0 m/Z0 .
PFX $2 0 µ/Z0 .
PFX $2 0 n/Z0 .
PFX $2 0 p/Z0 .
PFX $2 0 f/Z0 .
PFX $2 0 a/Z0 .
PFX $2 0 z/Z0 .
PFX $2 0 y/Z0 .

# unidà de mexura (múltepli de do)
PFX $3 Y 8
PFX $3 0 Yi/Z0 .
PFX $3 0 Zi/Z0 .
PFX $3 0 Ei/Z0 .
PFX $3 0 Pi/Z0 .
PFX $3 0 Ti/Z0 .
PFX $3 0 Gi/Z0 .
PFX $3 0 Mi/Z0 .
PFX $3 0 ki/Z0 .


# paròle ŧonkae a ʼl iniŧio
PFX '0 Y 15
PFX '0 a ʼ a
PFX '0 à ʼ à
PFX '0 e ʼ e
PFX '0 è ʼ è
PFX '0 ò ʼ ò
PFX '0 i ʼ i
PFX '0 l ʼ l
PFX '0 p ʼ p
PFX '0 u ʼ u
PFX '0 v ʼ v
PFX '0 ga ʼ ga
PFX '0 kò ʼ kò
PFX '0 g ʼ g[oó]
PFX '0 in ʼ int
PFX '0 kon ʼ kon


# paròle ŧonkae a la fine
SFX '9 Y 19
SFX '9 r ʼ r
SFX '9 u ʼ u
SFX '9 ra ʼ ra
SFX '9 axa àʼ axa
SFX '9 èđa àʼ èđa
SFX '9 èxa àʼ èxa
SFX '9 de ʼ ede
SFX '9 me ʼ me
SFX '9 te ʼ te
SFX '9 do ʼ do	# (kuanʼ + C)
SFX '9 ko ʼ ko
SFX '9 to ʼ nto	# sol ke vanti na konsonante (ex. 'tanʼ bèl')
SFX '9 to ʼ tuto	# sol ke vanti na èse+konsonante e `t` (ex. 'tuʼ stà', 'tuʼ ʼté ʼn momènt')
SFX '9 to ʼ sto
SFX '9 o ʼ [^n]to
SFX '9 a ʼ [^rx]a
SFX '9 e ʼ [^mt]e
SFX '9 o ʼ [^dkt]o
SFX '9 ove óʼ ove
